【裁判字號】    98,上訴,3952
【裁判日期】    981125
【裁判案由】    偽造文書等
【裁判全文】
臺灣高等法院刑事判決                98年度上訴字第3952號
上  訴  人  臺灣宜蘭地方法院檢察署檢察官
被      告  甲○○
上列上訴人因被告偽造文書等案件，不服臺灣宜蘭地方法院97年
度易字第560號，中華民國98年8月21日第一審判決（起訴案號；
臺灣宜蘭地方法院檢察署95年度偵字第3863號），提起上訴，本
院判決如下：
    主  文
上訴駁回。
    事  實
一、甲○○係址設宜蘭縣羅東鎮○○路47號1樓私立綵琳居家護
    理所之負責人，自90年4月起以私立綵琳居家護理所名義與
    中央健康保險局簽訂「全民健康保險特約醫事服務機構合約
    」，受託辦理全民健康保險居家照護業務，為從事居家照顧
    業務之人。詎甲○○竟基於行使業務登載不實文書、行使偽
    造私文書、意圖為自己不法所有之概括犯意，自90年5月起
    至95年1月（起訴書誤載為94年3月）止，利用私立綵琳居家
    護理所與行政院國軍退除役官兵輔導委員會員山榮民醫院訂
    立「醫療關係合作契約」之機會，明知行政院國軍退除役官
    兵輔導委員會員山榮民醫院之醫師黃紫英、許金照、周裕清
    並未於附表一編號1至592所示時間，對綵琳居家護理所如附
    表一編號1至592所示不知情之陳瓊禛等病患為居家訪視治療
    ，竟於90年5月間、90年10月間、92年10月間、95年1月間連
    續偽刻「黃紫英0802」、「主治醫師許金照」、「主治醫師
    周裕清」、「醫師李威儒Ｚ000000000」（起訴書漏載「醫師
    李威儒Ｚ000000000」 ）之印章各1枚，於附表二編號1至592
    、附表三編號1至63 所示時間，在上開私立綵琳居家護理所
    ，連續將不實之醫師訪視內容登載在其業務上製作之附表二
    編號1至592所示「中央健康保險局特約醫事服務機構門診醫
    療服務點數及醫令清單」（下稱醫令清單）、附表三編號1
    至63所示「中央健康保險局特約醫事服務機構門診醫療服務
    點數申請總表」（下稱申請總表），並分別蓋用上開偽刻之
    黃紫英、許金照、周裕清、李威儒醫師印章，及分別在申請
    總表上偽簽黃紫英、許金照之署押後，連續於附表二編號1
    至592、附表三編號1至63所示時間，持該登載不實之醫令清
    單及申請總表向中央健保局申報醫師訪視治療費用，而行使
    之，足以生損害於中央健康保險局對於特約醫事機構管理及
    核發醫師訪視治療費用之正確性。而期間甲○○為因應中央
    健康保險局不定時之抽審，乃於附表四編號1至418所示時間
    ，在上開私立綵琳居家護理所，連續假冒周裕清醫師之名義
    ，將不實之醫囑內容填載於附表四編號1至418所示居家照護
    醫囑單上，並蓋用偽刻之「主治醫師周裕清」印章、偽簽「
    周裕清」之署押後，持交中央健康保險局查核，而行使之，
    足以生損害於中央健康保險局對於特約醫事機構管理及核發
    醫師訪視治療費用之正確性，致使中央健康保險局陷於錯誤
    ，核撥附表一編號1至592所示醫師訪視治療費用共計新臺幣
    （下同）553,232元。又甲○○明知私立綵琳居家護理所之
    病患陳太明、林羅春梅、黃定邦、游壬癸、李阿嬌、洪樁、
    陳玉娉等7人業於附表五所示日期死亡除籍，其並未於附表
    五編號1至24所示申請日期為陳太明等7人進行居家護理照護
    ，詎甲○○竟承上開行使業務登載不實文書、意圖為自己不
    法所有之概括犯意，在上開私立綵琳居家護理所，於附表六
    編號1至24、附表三編號48至61所示時間，連續將不實之居
    家護理照護內容登載於其業務上製作之附表六編號1至24所
    示醫令清單、附表三編號48至61所示申請總表，並蓋用上開
    偽刻之周裕清醫師印章後，連續於附表六編號1至24、附表
    三編號48至61所示時間，持該登載不實之醫令清單及申請總
    表向中央健保局申報居家護理照護費用，而行使之，足以生
    損害於中央健康保險局對於特約醫事機構管理及核發居家護
    理照護費用之正確性，致使中央健康保險局陷於錯誤，核撥
    附表五編號1至24所示居家護理照護費用共計54,410元。嗣
    於95年8月17日9時50分許，經警持原法院核發之搜索票，至
    宜蘭縣羅東鎮○○路47號1樓私立綵琳居家護理所執行搜索
    ，扣得偽刻之「主治醫師周裕清」、「醫師李威儒Ｚ0000000
    00」印章各1枚，及被告所有，預備供犯偽造私文書使用之
    已蓋有偽造之「主治醫師周裕清」印文2枚之空白居家照護
    醫囑單1張。
二、案經中央健康保險局函送臺灣宜蘭地方法院檢察署檢察官偵
    查起訴。
    理  由
一、按刑事訴訟法第273條之1第1項規定，除被告所犯為死刑、
    無期徒刑、最輕本刑為3年以上有期徒刑之罪、或高等法院
    管轄第一審案件者外，於審判期日前之程序進行中，被告先
    就被訴事實為有罪之陳述時，審判長得告知被告簡式審判程
    序之旨，並聽取當事人、代理人、辯護人及輔佐人之意見後
    ，裁定進行簡式審判程序。經查，本件被告甲○○被訴偽造
    文書一案，非前開不得進行簡式審判程序之案件，經被告於
    本院審理時就被訴事實為有罪之陳述，且經本院告知被告簡
    式審判程序之旨，聽取被告及檢察官之意見後，爰依上開刑
    事訴訟法第273條之1之規定，當庭裁定改依簡式審判程序審
    判之，合先敘明。
二、上揭犯罪事實，業據被告甲○○於警詢、偵查、原審及本院
    審理時坦承不諱，核與證人周裕清、黃睿祺、李祈榮、張秀
    華、陳志富、陳游介於警詢中之證詞相符，並有全民健康保
    險特約醫事服務機構合約、全民健康保險特約醫事服務機構
    辦理居家照護業務申請書、全民健康保險特約居家照護機構
    基本資料表、護理機構開業執照、醫療關係合作契約書各1
    份、行政院國軍退除役官兵輔導委員會員山榮民醫院95年9
    月21日員醫醫字第0950004271號函附醫師訪視人次及費用總
    表1份、訪視病患名單16份、中央健康保險局臺北分局95年9
    月21日健保北醫字第0952003953號函附私立綵琳居家護理所
    申報醫師訪視費用相關資料1份、附表二編號1至592 所示醫
    令清單、附表三編號1至63所示申請總表、附表四編號1至41
    8所示居家照護醫囑單、附表六編號1至24 所示醫令清單各1
    份、陳太明、林羅春梅、黃定邦、游壬癸、李阿嬌、洪樁、
    陳玉娉除戶戶籍資料各1份及扣案之空白居家照護醫囑單1張
    、偽造之「主治醫師周裕清」、「醫師李威儒Ｚ000000000」
    印章各1 1枚可資佐證，足徵其前開自白應與事實相符，堪
    予採信。
三、按被告行為後，刑法業於94年2月2日經總統以華總一義字第
    09400014901號令修正公布，並於95年7月1日施行，參酌最
    高法院95年5月23日刑事庭第8次會議決議，新刑法第2條第1
    項之規定，係規範行為後法律變更所生新舊法律比較適用之
    準據法，於新刑法施行後，應適用新刑法第2條第1項之規定
    ，為「從舊從輕」之比較。另於比較時應就罪刑有關之共犯
    、未遂犯、想像競合犯、牽連犯、連續犯、結合犯，以及累
    犯加重、自首減輕暨其他法定加減原因（如身分加減）與加
    減比例等一切情形，本於統一性及整體性原則，綜其全部罪
    刑之結果而為比較。而95年7月1日生效施行之刑法第2條第1
    項規定「行為後法律有變更者，適用行為時之法律。但行為
    後之法律有利於行為人者，適用最有利於行為人之法律。」
    ，經查：
(一)修正前刑法第339條第1項所規定之罰金本刑，依罰金罰鍰提
    高標準條例第1條前段之規定，提高10倍後為銀元1萬元以下
    ，換算為新臺幣後，為新臺幣3萬元以下。修正後同法條所
    規定之罰金本刑，依刑法施行法第1條之1之規定，變更其單
    位為新臺幣並提高30倍後為新臺幣3萬元以下，是比較新舊
    法之結果，舊法即行為時法並無不利於被告。
(二)修正前刑法第33條第5款規定罰金為銀元1元以上，換算為新
    臺幣後，為新臺幣3元以上。修正後同條款則規定「罰金：
    新臺幣1千元以上，以百元計算之。」。是比較新舊法之結
    果，舊法即行為時法有利於被告。
(三)被告行為後，刑法第55條牽連犯、第56條連續犯之規定，業
    於94年2月2日修正公布刪除，並於95年7月1日施行，則被告
    之犯行，因行為後新法業已刪除牽連犯、連續犯之規定，此
    刪除雖非犯罪構成要件之變更，但顯已影響行為人刑罰之法
    律效果，自屬法律有變更，依刑法第2條第1項規定，比較新
    舊法結果，仍應適用較有利於被告之行為時法律即舊法論以
    牽連犯、連續犯。
(四)依修正前刑法第74條第1款之規定，受2年以下有期徒刑、拘
    役或罰金之宣告，且「前未曾受有期徒刑以上刑之宣告」者
    ，如認為以暫不執行為適當者，始得宣告2年以上5年以下之
    緩刑。修正後刑法第74條第1項第1款則規定受2年以下有期
    徒刑、拘役或罰金之宣告，且「前未曾因故意犯罪受有期徒
    刑以上刑之宣告」者，如認為以暫不執行為適當者，即得宣
    告2年以上5年以下之緩刑。然因修正後同條第2項另增列「
    緩刑宣告，得斟酌情形，命犯罪行為人為下列各款事項：
    (1)向被害人道歉。(2)立悔過書。(3)向被害人支付相當數額之
    財產或非財產上之損害賠償。(4)向公庫支付一定之金額。(5)
    向指定之公益團體、地方自治團體或社區提供40小時以上
    240 小時以下之義務勞務。(6)完成戒癮治療、精神治療、心
    理輔導或其他適當之處遇措施。(7)保護被害人安全之必要命
    令。(8)預防再犯所為之必要命令。」之規定，是比較新舊法
    之結果，舊法即行為時法有利於被告。
(五)綜合上開新舊法比較之結果，顯然以舊法即行為時法有利於
    被告，依前揭刑法第2條第1項前段規定，本件應一體適用行
    為時法即95年7月1日修正生效施行前刑法之規定。
四、核被告甲○○所為係犯刑法第216條、第210條之行使偽造私
    文書罪、刑法第216條、第215條之行使業務登載不實文書罪
    、刑法第339條第1項詐欺取財罪。公訴意旨雖認被告偽造附
    表四編號1至418所示居家照護醫囑單，並持以行使部分，應
    論以刑法第216條、第215條之行使業務登載不實文書罪，惟
    依全民健康保險居家照護作業要點第4條第1項第1款明定由
    醫師開立居家照護醫囑單，足認醫師為居家照護醫囑單之製
    作權人，則被告無權製作而捏造醫師之名義製作該醫囑單，
    並持以行使，應論以刑法第216條、第210條之行使偽造私文
    書罪，而此部分業經原審蒞庭檢察官變更起訴法條，自無庸
    變更起訴法條，併此敘明。又被告偽造「黃紫英0802」、「
    主治醫師許金照」、「主治醫師周裕清」、「醫師李威儒Ｚ0
    00000000」印文，及偽簽「黃紫英」「許金照」、「周裕清
    」署押之行為，分別係偽造私文書、業務登載不實文書之階
    段行為，偽造後復持以行使，偽造私文書、業務登載不實文
    書之低度行為應為行使之高度行為所吸收，均不另論罪。被
    告多次行使偽造私文書、行使業務登載不實文書、詐欺取財
    之犯行，均時間緊接，方法相同，分別觸犯構成要件相同之
    罪，顯係基於概括犯意為之，皆為連續犯，依修正前刑法第
    56條規定，以一罪論，並加重其刑。而被告行使偽造私文書
    、行使業務登載不實文書均在於遂行詐欺取財之目的，所犯
    行使偽造私文書、行使業務登載不實文書、詐欺取財罪間，
    有方法與目的之牽連關係，依修正前刑法第55條後段規定，
    應從較重之行使偽造私文書罪論處。原審適用刑法第2條第1
    項前段，修正前刑法第56條、第216條、第215條、第210條
    、第339條第1項、第55條後段、第74條第1款、第38條第1項
    第2款、第219條，刑法施行法第1條之1，審酌被告無犯罪前
    科，此有本院被告前案紀錄表1份在卷可參，素行良好，惟
    被告不思循正途賺取生活所需，反圖不勞而獲，連續登載不
    實之醫令清單、申請總表，持向中央健康保險局申報醫師訪
    視治療費用、居家護理照護費用，足以生損害於中央健康保
    險局對特約醫事機構管理及核發醫療費用之正確性，並致使
    中央健康保險局陷於錯誤而核發附表一、五所示費用，及考
    量被告於本院審理中已與中央健康保險局達成民事和解事宜
    ，且已賠償中央健康保險局部分之損害，於犯罪後坦承犯行
    ，態度良好等一切情狀，量處有期徒刑2年。另中華民國96
    年罪犯減刑條例業於96年7月4日經總統公布，並於96年7月
    16日施行，被告於96年4月24日以前犯罪，而其所犯行使偽
    造私文書罪，雖非屬該條例第3條所列不得減刑之罪，惟與
    該罪具有裁判上一罪關係之刑法第339條第1項之詐欺取財罪
    ，如經宣告超過有期徒刑1年6月之科刑時，依該條例第3條
    之規定即不得減刑，依法院辦理96年罪犯減刑案件應行注意
    事項第10點規定：「裁判上一罪，如其中一部分為本條例第
    3條所定不予減刑之罪，則其據以處罰之他罪雖非同條例列
    舉之罪名，亦應不予減刑。」參以本院96年7月6日刑事庭庭
    長會議之決議：「上開注意事項第10點之規定中所謂『其中
    一部分為本條例第3條所定不予減刑之罪』，不但指『罪名
    』，更包括『刑度』之限制，亦即，據以處罰之犯罪雖非上
    開條例第3條之罪，於其所宣告之刑為『死刑、無期徒刑或
    逾1 年6月以上有期徒刑之罪』時，應不予減刑」。是被告
    所犯行使偽造私文書罪、行使業務登載不實文書罪及詐欺取
    財罪，雖從行使偽造私文書罪論處，惟因此部分業經宣告有
    期徒刑2年，已逾有期徒刑1年6月，仍不得減刑，附此敘明
    。又被告前未曾受有期徒刑以上刑之宣告，有本院被告前案
    紀錄表1份在卷足憑，其因一時思慮而觸犯本案犯行，於犯
    罪後已深知悔悟，且已與被害人中央健康保險局達成民事和
    解，並願意履行下列和解內容即被告願向中央健康保險局臺
    北分局支付485,731元，並分46期支付，方式如下：(1)於98
    年2月23日前支付10,548元；(2)自98年3月至101年2月止，於
    每月23日前支付10,000元；(3)於101年3月23日前支付29,335
    元；(4)自101年4月至101年10月止，於每月23日前支付10,00
    0元；(5)於101年11月23日前支付15,848元，如一期未履行，
    視為全部到期。而被告目前仍繼續履行上開和解內容，此有
    中央健康保險局臺北分局98年3月2日健保北醫字第09820007
    06號、98年3月23日健保北醫字第0982001082號函各1份、郵
    政劃撥儲金存款收據6 紙在卷足憑，且被告目前任職於六福
    護理之家，擔任護理工作，有正當之職業，並有2 名子女亟
    需被告養育，此有六福護理之家員工在職證明1 份、戶籍謄
    本1 份在卷可參，故認被告經此次科刑教訓後，應知警惕而
    無再犯之虞，因認其所宣告之刑，以暫不執行為適當，併予
    宣告緩刑5 年，以啟自新。並說明扣案之空白居家照護醫囑
    單1 張，為被告所有，供被告預備犯偽造私文書使用之物，
    應依刑法第38條第1項第2款宣告沒收，至於該醫囑單上所蓋
    偽造之「主治醫師周裕清」印文2 枚，因該醫囑單業已宣告
    沒收，而不依刑法第219 條規定宣告沒收。又偽造之「主治
    醫師周裕清」、「醫師李威儒Ｚ000000000」印章各1 枚，應
    依刑法第219條規定宣告沒收。另偽造如附表二編號1 至592
    所示印文、附表三編號1至63所示印文及署押、附表四編號1
    至418所示印文及署押、附表六編號1至24所示印文，亦應依
    刑法第219 條規定宣告沒收。至於偽造之「黃紫英0802」、
    「主治醫師許金照」印章各1 枚，並未扣案，且被告於警詢
    及本院審理中亦供稱該印章業已遺失，無法尋獲，復無證據
    證明上開印章尚屬存在，為免執行之困難，乃不予宣告沒收
    。經核認事用法均無不合，量刑亦屬允當。檢察官上訴意旨
    略以：被告犯罪時間長達4 年有餘，且偽造次數多達數百筆
    ，惡性重大，犯後迄今仍未如數返還犯罪所得，原審量處有
    期徒刑2 年當屬過輕，另被告並未賠償或與被害人黃紫英、
    許金照、周裕清、李威儒等人達成和解，原審逕予宣告緩刑
    ，復未能於判決中說明理由，亦有判決不備理由之違法云云
    。按量刑之輕重，係屬事實審法院得依職權自由裁量之事項
    ，茍於量刑時，已依行為人之責任為基礎，並斟酌刑法第57
    條各款所列情狀，而未逾越法定範圍，又未濫用其職權，即
    不得遽指為違法，此觀最高法院72年度台上字第6696號判例
    意旨自明。查本件原審量刑已就被告犯罪各種情狀加以審酌
    ，並無明顯失出，又被告與中央健康保險局以48 5,731元達
    成和解，並分46期支付，至101年11月23 日止，有中央健康
    保險局臺北分局98年3月23日健保北醫字第0982001082 號函
    在卷可佐，檢察官並無提出被告有何違反履行條件之事證，
    縱判決確定後被告未依約履行，被害人中央健康保險局亦得
    依法聲請強制執行，是檢察官執被告迄今仍未如數返還犯罪
    所得，認原審量刑過輕云云，自無可採。另黃紫英、許金照
    、周裕清、李威儒等人雖為被告偽造文書之被害人，然其等
    並未受實質損害且未求償，本案主要是被告向中央健保局詐
    取費用，被告既已承諾返還犯罪所得，雙方並已達成和解，
    可見有悔悟之意，檢察官認原審就此未為說明即宣告緩刑，
    有判決不備理由之違法云云，容有誤會。是檢察官之上訴，
    均無理由，應予駁回。
五、不另為無罪之諭知：
(一)公訴意旨略以：被告甲○○於附表五編號1至24所示申請就
    醫日期，在宜蘭縣羅東鎮○○路47號1樓私立綵琳居家護理
    所，連續偽造附表五編號1至24所示陳太明、林羅春梅、黃
    定邦、游壬癸、李阿嬌、洪樁、陳玉娉等7人之居家照護醫
    囑單，並持向中央健康保險局申報居家護理照護費用。因認
    被告甲○○於前述時、地，亦涉犯刑法第216條、第210條行
    使偽造私文書罪嫌等語。
(二)按犯罪事實應依證據認定之，無證據不得認定犯罪事實；又
    不能證明被告犯罪者，應諭知無罪之判決，刑事訴訟法第15
    4條第2項、第301條第1項分別定有明文。次按刑事訴訟法第
    161條已於91年2月8日修正公布，其第1項規定：檢察官就被
    告犯罪事實，應負舉證責任，並指出證明之方法。因此，檢
    察官對於起訴之犯罪事實，應負提出證據及說服之實質舉證
    責任。倘其所提出之證據，不足為被告有罪之積極證明，或
    其指出證明之方法，無從說服法院以形成被告有罪之心證，
    基於無罪推定之原則，自應為被告無罪判決之諭知（最高法
    院92年台上字第128 號判例意旨參照）。又認定不利於被告
    之事實，須依積極證據，苟積極證據不足為不利於被告事實
    之認定時，即應為有利於被告之認定，更不必有何有利之證
    據（最高法院30年上字第816號判例意旨參照）。
(三)經查：
  1.依中央健康保險局臺北分局函覆原審：「依據全民健康保險
    醫事服務機構醫療服務審查辦理第2章第4條第1項規定：『
    保險醫事服務機構向保險人申報醫療服務點數應檢具下列文
    件：(1)醫療服務點數申報總表。(2)醫療服務點數清單。(3)醫
    療服務醫令清單。』故該護理所每月向本分局申請醫師訪視
    治療費用、居家護理照護費用須檢具『中央健康保險局特約
    醫事服務構構門診醫療服務點數及醫令清單』正本。」等語
    ，此有該局98年2月25日健保北費二字第0983001180號函1份
    在卷足憑，顯見被告甲○○向中央健康保險局申報附表五編
    號1至24所示居家護理照護費用時，僅須檢附附表六編號1至
    24所示醫令清單、附表三編號48至61所示申請總表，無庸檢
    附居家照護醫囑單，則被告是否有於附表五編號1至24 所示
    申請就醫日期偽造附表五編號1至24 所示病患之居家照護醫
    囑單，容有疑義，況綜觀全卷亦無積極證據足以證明被告確
    有偽造此部分居家照護醫囑單，並持以行使之行為，被告此
    部分犯行，尚屬不能證明。
  2.此外，復查無其他積極證據足以證明被告有此部分犯行，惟
    檢察官認此部分之行為與被告前揭行使偽造私文書論罪科刑
    部分，具有連續犯之裁判上一罪之關係，爰不另為無罪之諭
    知，併此敘明。
據上論斷，應依刑事訴訟法第273條之1第1項、第368條，判決如
主文。
本案經檢察官侯寬仁到庭執行職務。
中    華    民    國    98    年    11    月    25    日
                  刑事第十五庭審判長法  官  吳昭瑩
                                    法  官  賴邦元
                                    法  官  蘇隆惠
以上正本證明與原本無異。
如不服本判決，應於收受送達後10日內向本院提出上訴書狀，其
未敘述上訴之理由者並得於提起上訴後10日內向本院補提理由書
（均須按他造當事人之人數附繕本）「切勿逕送上級法院」。
                                    書記官  楊妙恩
中    華    民    國    98    年    11    月    26    日
附表一：被告甲○○詐領之醫師訪視治療費用統計表
┌──┬────┬─────┬─────┬────┐┌──┬────┬─────┬─────┬────┐
│編號│  姓名  │ 就醫日期 │ 費用年月 │詐欺金額││編號│  姓名  │ 就醫日期 │ 費用年月 │詐欺金額│
│    │        │          │          │(新臺幣)││    │        │          │          │(新臺幣)│
├──┼────┼─────┼─────┼────┤├──┼────┼─────┼─────┼────┤
│  1 │陳瓊禛  │2001/5/3  │2001/5/1  │931     ││301 │陳志富  │2004/1/12 │2004/1/1  │931     │
├──┼────┼─────┼─────┼────┤├──┼────┼─────┼─────┼────┤
│  2 │曾金松  │2001/5/13 │2001/5/1  │931     ││302 │王景星  │2004/1/12 │2004/1/1  │931     │
├──┼────┼─────┼─────┼────┤├──┼────┼─────┼─────┼────┤
│  3 │游徐寶英│2001/5/13 │2001/5/1  │931     ││303 │陳麗蕙  │2004/1/12 │2004/1/1  │931     │
├──┼────┼─────┼─────┼────┤├──┼────┼─────┼─────┼────┤
│  4 │陳何阿員│2001/7/9  │2001/7/1  │931     ││304 │李聯生  │2004/1/13 │2004/1/1  │931     │
├──┼────┼─────┼─────┼────┤├──┼────┼─────┼─────┼────┤
│  5 │蔡淑娥  │2001/7/13 │2001/7/1  │931     ││305 │王競梅  │2004/1/13 │2004/1/1  │931     │
├──┼────┼─────┼─────┼────┤├──┼────┼─────┼─────┼────┤
│  6 │陳董餂  │2001/7/13 │2001/7/1  │931     ││306 │張東龍  │2004/1/13 │2004/1/1  │931     │
├──┼────┼─────┼─────┼────┤├──┼────┼─────┼─────┼────┤
│  7 │陳佳貞  │2001/7/13 │2001/7/1  │931     ││307 │劉琴心  │2004/1/14 │2004/1/1  │931     │
├──┼────┼─────┼─────┼────┤├──┼────┼─────┼─────┼────┤
│  8 │戴練彩雲│2001/7/13 │2001/7/1  │931     ││308 │林聰敏  │2004/1/14 │2004/1/1  │931     │
├──┼────┼─────┼─────┼────┤├──┼────┼─────┼─────┼────┤
│  9 │蔡黃阿鳳│2001/7/14 │2001/7/1  │931     ││309 │楊張振玉│2004/1/14 │2004/1/1  │931     │
├──┼────┼─────┼─────┼────┤├──┼────┼─────┼─────┼────┤
│ 10 │楊金棗  │2001/7/19 │2001/7/1  │931     ││310 │林文龍  │2004/1/14 │2004/1/1  │931     │
├──┼────┼─────┼─────┼────┤├──┼────┼─────┼─────┼────┤
│ 11 │蔡明遠  │2001/7/21 │2001/7/1  │931     ││311 │金阿寬  │2004/1/14 │2004/1/1  │931     │
├──┼────┼─────┼─────┼────┤├──┼────┼─────┼─────┼────┤
│ 12 │陳靈貴  │2001/7/26 │2001/7/1  │931     ││312 │陳永祥  │2004/1/14 │2004/1/1  │931     │
├──┼────┼─────┼─────┼────┤├──┼────┼─────┼─────┼────┤
│ 13 │張陳盡  │2001/7/26 │2001/7/1  │931     ││313 │陳盧阿環│2004/1/15 │2004/1/1  │931     │
├──┼────┼─────┼─────┼────┤├──┼────┼─────┼─────┼────┤
│ 14 │陳靈貴  │2001/10/3 │2001/10/1 │931     ││314 │王文瀚  │2004/1/15 │2004/1/1  │931     │
├──┼────┼─────┼─────┼────┤├──┼────┼─────┼─────┼────┤
│ 15 │邱連枝  │2001/10/3 │2001/10/1 │931     ││315 │曾屘    │2004/1/15 │2004/1/1  │931     │
├──┼────┼─────┼─────┼────┤├──┼────┼─────┼─────┼────┤
│ 16 │王紅進  │2001/10/3 │2001/10/1 │931     ││316 │杜游財  │2004/1/15 │2004/1/1  │931     │
├──┼────┼─────┼─────┼────┤├──┼────┼─────┼─────┼────┤
│ 17 │林漢欽  │2001/10/3 │2001/10/1 │931     ││317 │韋健育  │2004/1/15 │2004/1/1  │931     │
├──┼────┼─────┼─────┼────┤├──┼────┼─────┼─────┼────┤
│ 18 │李陳阿丹│2001/10/3 │2001/10/1 │931     ││318 │林峰    │2004/1/16 │2004/1/1  │931     │
├──┼────┼─────┼─────┼────┤├──┼────┼─────┼─────┼────┤
│ 19 │陳董餂  │2001/10/3 │2001/10/1 │931     ││319 │賴李囝  │2004/1/16 │2004/1/1  │931     │
├──┼────┼─────┼─────┼────┤├──┼────┼─────┼─────┼────┤
│ 20 │陳佳貞  │2001/10/3 │2001/10/1 │931     ││320 │游朝日  │2004/1/16 │2004/1/1  │931     │
├──┼────┼─────┼─────┼────┤├──┼────┼─────┼─────┼────┤
│ 21 │陳簡紅棗│2001/10/3 │2001/10/1 │931     ││321 │張李阿礫│2004/1/16 │2004/1/1  │931     │
├──┼────┼─────┼─────┼────┤├──┼────┼─────┼─────┼────┤
│ 22 │戴練彩雲│2001/10/4 │2001/10/1 │931     ││322 │余阿雪  │2004/1/16 │2004/1/1  │931     │
├──┼────┼─────┼─────┼────┤├──┼────┼─────┼─────┼────┤
│ 23 │楊張振玉│2001/10/4 │2001/10/1 │931     ││323 │簡小梅  │2004/1/16 │2004/1/1  │931     │
├──┼────┼─────┼─────┼────┤├──┼────┼─────┼─────┼────┤
│ 24 │江淑女  │2001/10/8 │2001/10/1 │931     ││324 │楊君達  │2004/1/30 │2004/1/1  │931     │
├──┼────┼─────┼─────┼────┤├──┼────┼─────┼─────┼────┤
│ 25 │蔡淑娥  │2001/10/8 │2001/10/1 │931     ││325 │李阿蜂  │2004/6/1  │2004/6/1  │931     │
├──┼────┼─────┼─────┼────┤├──┼────┼─────┼─────┼────┤
│ 26 │陳楊阿粉│2001/10/29│2001/10/1 │931     ││326 │寂陳汨鳳│2004/6/1  │2004/6/1  │931     │
├──┼────┼─────┼─────┼────┤├──┼────┼─────┼─────┼────┤
│ 27 │林清松  │2002/1/3  │2002/1/1  │931     ││327 │許絨    │2004/6/2  │2004/6/1  │931     │
├──┼────┼─────┼─────┼────┤├──┼────┼─────┼─────┼────┤
│ 28 │林漢欽  │2002/1/5  │2002/1/1  │1,035   ││328 │易光明  │2004/6/2  │2004/6/1  │931     │
├──┼────┼─────┼─────┼────┤├──┼────┼─────┼─────┼────┤
│ 29 │江淑女  │2002/1/5  │2002/1/1  │931     ││329 │游勝茂  │2004/6/2  │2004/6/1  │931     │
├──┼────┼─────┼─────┼────┤├──┼────┼─────┼─────┼────┤
│ 30 │卓電清  │2002/1/7  │2002/1/1  │931     ││330 │溫墮卿  │2004/6/2  │2004/6/1  │931     │
├──┼────┼─────┼─────┼────┤├──┼────┼─────┼─────┼────┤
│ 31 │羅林阿甜│2002/1/7  │2002/1/1  │931     ││331 │寂贊芳  │2004/6/2  │2004/6/1  │931     │
├──┼────┼─────┼─────┼────┤├──┼────┼─────┼─────┼────┤
│ 32 │陳靈貴  │2002/1/8  │2002/1/1  │931     ││332 │蔡明國  │2004/6/2  │2004/6/1  │931     │
├──┼────┼─────┼─────┼────┤├──┼────┼─────┼─────┼────┤
│ 33 │李張數英│2002/1/8  │2002/1/1  │931     ││333 │黃永泰  │2004/6/2  │2004/6/1  │931     │
├──┼────┼─────┼─────┼────┤├──┼────┼─────┼─────┼────┤
│ 34 │楊張振玉│2002/1/8  │2002/1/1  │931     ││334 │王景星  │2004/6/2  │2004/6/1  │931     │
├──┼────┼─────┼─────┼────┤├──┼────┼─────┼─────┼────┤
│ 35 │陳佳貞  │2002/1/8  │2002/1/1  │931     ││335 │林漢欽  │2004/6/2  │2004/6/1  │1,035   │
├──┼────┼─────┼─────┼────┤├──┼────┼─────┼─────┼────┤
│ 36 │戴練彩雲│2002/1/8  │2002/1/1  │931     ││336 │蔡王淑娥│2004/6/2  │2004/6/1  │931     │
├──┼────┼─────┼─────┼────┤├──┼────┼─────┼─────┼────┤
│ 37 │陳簡紅棗│2002/1/8  │2002/1/1  │931     ││337 │賴林汨娥│2004/6/2  │2004/6/1  │931     │
├──┼────┼─────┼─────┼────┤├──┼────┼─────┼─────┼────┤
│ 38 │蔡淑娥  │2002/1/8  │2002/1/1  │931     ││338 │沈芳同  │2004/6/2  │2004/6/1  │931     │
├──┼────┼─────┼─────┼────┤├──┼────┼─────┼─────┼────┤
│ 39 │曾張阿純│2002/1/9  │2002/1/1  │931     ││339 │陳煥廷  │2004/6/3  │2004/6/1  │931     │
├──┼────┼─────┼─────┼────┤├──┼────┼─────┼─────┼────┤
│ 40 │莊賴月  │2002/1/25 │2002/1/1  │931     ││340 │劉茶妹  │2004/6/3  │2004/6/1  │931     │
├──┼────┼─────┼─────┼────┤├──┼────┼─────┼─────┼────┤
│ 41 │陳靈貴  │2002/4/2  │2002/4/1  │931     ││341 │伶勸    │2004/6/3  │2004/6/1  │931     │
├──┼────┼─────┼─────┼────┤├──┼────┼─────┼─────┼────┤
│ 42 │林阿萍  │2002/4/2  │2002/4/1  │931     ││342 │林教正  │2004/6/3  │2004/6/1  │931     │
├──┼────┼─────┼─────┼────┤├──┼────┼─────┼─────┼────┤
│ 43 │戴練彩雲│2002/4/2  │2002/4/1  │931     ││343 │阮李阿妹│2004/6/3  │2004/6/1  │931     │
├──┼────┼─────┼─────┼────┤├──┼────┼─────┼─────┼────┤
│ 44 │蔡淑娥  │2002/4/2  │2002/4/1  │931     ││344 │方俊昌  │2004/6/3  │2004/6/1  │931     │
├──┼────┼─────┼─────┼────┤├──┼────┼─────┼─────┼────┤
│ 45 │陳佳貞  │2002/4/2  │2002/4/1  │931     ││345 │游黃阿蝦│2004/6/4  │2004/6/1  │931     │
├──┼────┼─────┼─────┼────┤├──┼────┼─────┼─────┼────┤
│ 46 │陳簡紅棗│2002/4/2  │2002/4/1  │931     ││346 │陳玉娉  │2004/6/4  │2004/6/1  │931     │
├──┼────┼─────┼─────┼────┤├──┼────┼─────┼─────┼────┤
│ 47 │江淑女  │2002/4/11 │2002/4/1  │931     ││347 │楊佈達  │2004/6/4  │2004/6/1  │931     │
├──┼────┼─────┼─────┼────┤├──┼────┼─────┼─────┼────┤
│ 48 │李金樹  │2002/4/26 │2002/4/1  │931     ││348 │林蓬敏  │2004/6/4  │2004/6/1  │931     │
├──┼────┼─────┼─────┼────┤├──┼────┼─────┼─────┼────┤
│ 49 │李葉鴦  │2002/4/29 │2002/4/1  │931     ││349 │陳志富  │2004/6/4  │2004/6/1  │931     │
├──┼────┼─────┼─────┼────┤├──┼────┼─────┼─────┼────┤
│ 50 │董烏奢  │2002/4/30 │2002/4/1  │931     ││350 │王嚨海  │2004/6/4  │2004/6/1  │931     │
├──┼────┼─────┼─────┼────┤├──┼────┼─────┼─────┼────┤
│ 51 │張蔡緞  │2002/4/30 │2002/4/1  │931     ││351 │李陳阿丹│2004/6/4  │2004/6/1  │931     │
├──┼────┼─────┼─────┼────┤├──┼────┼─────┼─────┼────┤
│ 52 │林振昌  │2002/8/7  │2002/8/1  │931     ││352 │黃寂阿粉│2004/6/4  │2004/6/1  │931     │
├──┼────┼─────┼─────┼────┤├──┼────┼─────┼─────┼────┤
│ 53 │陳阿樹  │2002/8/7  │2002/8/1  │931     ││353 │林政增  │2004/6/5  │2004/6/1  │931     │
├──┼────┼─────┼─────┼────┤├──┼────┼─────┼─────┼────┤
│ 54 │蔡明遠  │2002/8/7  │2002/8/1  │931     ││354 │江林心婦│2004/6/5  │2004/6/1  │931     │
├──┼────┼─────┼─────┼────┤├──┼────┼─────┼─────┼────┤
│ 55 │邱連枝  │2002/8/7  │2002/8/1  │931     ││355 │廖林阿蕊│2004/6/5  │2004/6/1  │931     │
├──┼────┼─────┼─────┼────┤├──┼────┼─────┼─────┼────┤
│ 56 │陳簡紅棗│2002/8/7  │2002/8/1  │931     ││356 │黃其昌  │2004/6/5  │2004/6/1  │931     │
├──┼────┼─────┼─────┼────┤├──┼────┼─────┼─────┼────┤
│ 57 │陳佳貞  │2002/8/7  │2002/8/1  │931     ││357 │陳永祥  │2004/6/5  │2004/6/1  │931     │
├──┼────┼─────┼─────┼────┤├──┼────┼─────┼─────┼────┤
│ 58 │張蔡緞  │2002/8/7  │2002/8/1  │931     ││358 │陳麗蕙  │2004/6/5  │2004/6/1  │931     │
├──┼────┼─────┼─────┼────┤├──┼────┼─────┼─────┼────┤
│ 59 │戴練彩雲│2002/8/7  │2002/8/1  │931     ││359 │李阿劉  │2004/6/5  │2004/6/1  │931     │
├──┼────┼─────┼─────┼────┤├──┼────┼─────┼─────┼────┤
│ 60 │陳王茄萣│2002/8/7  │2002/8/1  │931     ││360 │許文傑  │2004/6/6  │2004/6/1  │931     │
├──┼────┼─────┼─────┼────┤├──┼────┼─────┼─────┼────┤
│ 61 │蔡王淑娥│2002/8/7  │2002/8/1  │931     ││361 │陳耀嘉  │2004/6/6  │2004/6/1  │931     │
├──┼────┼─────┼─────┼────┤├──┼────┼─────┼─────┼────┤
│ 62 │林漢欽  │2002/8/9  │2002/8/1  │1,035   ││362 │寂東靦  │2004/6/6  │2004/6/1  │931     │
├──┼────┼─────┼─────┼────┤├──┼────┼─────┼─────┼────┤
│ 63 │陳靈貴  │2002/8/10 │2002/8/1  │1,035   ││363 │陳賴阿吉│2004/6/6  │2004/6/1  │931     │
├──┼────┼─────┼─────┼────┤├──┼────┼─────┼─────┼────┤
│ 64 │江淑女  │2002/8/10 │2002/8/1  │931     ││364 │陳賴綸  │2004/6/6  │2004/6/1  │931     │
├──┼────┼─────┼─────┼────┤├──┼────┼─────┼─────┼────┤
│ 65 │王枝松  │2002/8/14 │2002/8/1  │931     ││365 │陳詹保  │2004/6/7  │2004/6/1  │931     │
├──┼────┼─────┼─────┼────┤├──┼────┼─────┼─────┼────┤
│ 66 │李葉鴦  │2002/8/14 │2002/8/1  │931     ││366 │曹貴賢  │2004/6/7  │2004/6/1  │931     │
├──┼────┼─────┼─────┼────┤├──┼────┼─────┼─────┼────┤
│ 67 │游蔡戀  │2002/8/14 │2002/8/1  │931     ││367 │潘蕞森  │2004/6/7  │2004/6/1  │931     │
├──┼────┼─────┼─────┼────┤├──┼────┼─────┼─────┼────┤
│ 68 │陳阿慶  │2002/8/15 │2002/8/1  │931     ││368 │韋健育  │2004/6/7  │2004/6/1  │931     │
├──┼────┼─────┼─────┼────┤├──┼────┼─────┼─────┼────┤
│ 69 │陳菜    │2002/8/15 │2002/8/1  │931     ││369 │簡心梅  │2004/6/7  │2004/6/1  │931     │
├──┼────┼─────┼─────┼────┤├──┼────┼─────┼─────┼────┤
│ 70 │林楊娥  │2002/8/24 │2002/8/1  │931     ││370 │杜游財  │2004/6/7  │2004/6/1  │931     │
├──┼────┼─────┼─────┼────┤├──┼────┼─────┼─────┼────┤
│ 71 │王紅進  │2002/10/1 │2002/10/1 │931     ││371 │蔣國銘  │2004/6/7  │2004/6/1  │931     │
├──┼────┼─────┼─────┼────┤├──┼────┼─────┼─────┼────┤
│ 72 │陳靈貴  │2002/10/1 │2002/10/1 │931     ││372 │王紅貂  │2004/6/7  │2004/6/1  │931     │
├──┼────┼─────┼─────┼────┤├──┼────┼─────┼─────┼────┤
│ 73 │邱連枝  │2002/10/1 │2002/10/1 │931     ││373 │莊金城  │2004/6/7  │2004/6/1  │931     │
├──┼────┼─────┼─────┼────┤├──┼────┼─────┼─────┼────┤
│ 74 │陳佳貞  │2002/10/1 │2002/10/1 │931     ││374 │簡傳硿  │2004/6/7  │2004/6/1  │931     │
├──┼────┼─────┼─────┼────┤├──┼────┼─────┼─────┼────┤
│ 75 │戴練彩雲│2002/10/1 │2002/10/1 │931     ││375 │魏瓊搴  │2004/6/8  │2004/6/1  │931     │
├──┼────┼─────┼─────┼────┤├──┼────┼─────┼─────┼────┤
│ 76 │陳簡紅棗│2002/10/1 │2002/10/1 │931     ││376 │汪出生  │2004/6/8  │2004/6/1  │931     │
├──┼────┼─────┼─────┼────┤├──┼────┼─────┼─────┼────┤
│ 77 │蔡淑娥  │2002/10/1 │2002/10/1 │931     ││377 │陳太明  │2004/6/8  │2004/6/1  │931     │
├──┼────┼─────┼─────┼────┤├──┼────┼─────┼─────┼────┤
│ 78 │張蔡緞  │2002/10/1 │2002/10/1 │931     ││378 │寂思遠  │2004/6/8  │2004/6/1  │931     │
├──┼────┼─────┼─────┼────┤├──┼────┼─────┼─────┼────┤
│ 79 │何周長  │2002/10/2 │2002/10/1 │931     ││379 │寂李阿環│2004/6/8  │2004/6/1  │931     │
├──┼────┼─────┼─────┼────┤├──┼────┼─────┼─────┼────┤
│ 80 │游朝日  │2002/10/7 │2002/10/1 │931     ││380 │陳佳范  │2004/6/8  │2004/6/1  │931     │
├──┼────┼─────┼─────┼────┤├──┼────┼─────┼─────┼────┤
│ 81 │張嘉富  │2002/10/8 │2002/10/1 │1,035   ││381 │李阿滿  │2004/6/9  │2004/6/1  │931     │
├──┼────┼─────┼─────┼────┤├──┼────┼─────┼─────┼────┤
│ 82 │林漢欽  │2002/10/11│2002/10/1 │1,035   ││382 │游朝日  │2004/6/9  │2004/6/1  │931     │
├──┼────┼─────┼─────┼────┤├──┼────┼─────┼─────┼────┤
│ 83 │江淑女  │2002/10/11│2002/10/1 │931     ││383 │林文靦  │2004/6/9  │2004/6/1  │931     │
├──┼────┼─────┼─────┼────┤├──┼────┼─────┼─────┼────┤
│ 84 │游蔡戀  │2002/10/11│2002/10/1 │931     ││384 │澧旺全  │2004/6/9  │2004/6/1  │931     │
├──┼────┼─────┼─────┼────┤├──┼────┼─────┼─────┼────┤
│ 85 │蔡明遠  │2002/10/15│2002/10/1 │931     ││385 │毋宇民  │2004/6/9  │2004/6/1  │931     │
├──┼────┼─────┼─────┼────┤├──┼────┼─────┼─────┼────┤
│ 86 │蘇林阿鴦│2002/10/15│2002/10/1 │931     ││386 │伶孳珍  │2004/6/9  │2004/6/1  │931     │
├──┼────┼─────┼─────┼────┤├──┼────┼─────┼─────┼────┤
│ 87 │洪明生  │2002/10/16│2002/10/1 │931     ││387 │曾屘    │2004/6/10 │2004/6/1  │931     │
├──┼────┼─────┼─────┼────┤├──┼────┼─────┼─────┼────┤
│ 88 │洪陳金蓮│2002/10/16│2002/10/1 │931     ││388 │陳劉英霞│2004/6/10 │2004/6/1  │931     │
├──┼────┼─────┼─────┼────┤├──┼────┼─────┼─────┼────┤
│ 89 │陳劉英霞│2002/10/17│2002/10/1 │931     ││389 │江淑八  │2004/6/10 │2004/6/1  │931     │
├──┼────┼─────┼─────┼────┤├──┼────┼─────┼─────┼────┤
│ 90 │盧繡蝦  │2002/10/23│2002/10/1 │931     ││390 │陳克為  │2004/6/10 │2004/6/1  │931     │
├──┼────┼─────┼─────┼────┤├──┼────┼─────┼─────┼────┤
│ 91 │翁阿華  │2003/1/3  │2003/1/1  │931     ││391 │王文卿  │2004/6/11 │2004/6/1  │931     │
├──┼────┼─────┼─────┼────┤├──┼────┼─────┼─────┼────┤
│ 92 │張柏源  │2003/1/5  │2003/1/1  │931     ││392 │黃麗美  │2004/6/11 │2004/6/1  │931     │
├──┼────┼─────┼─────┼────┤├──┼────┼─────┼─────┼────┤
│ 93 │張勵君  │2003/1/6  │2003/1/1  │1,035   ││393 │吳蓉華  │2004/6/11 │2004/6/1  │931     │
├──┼────┼─────┼─────┼────┤├──┼────┼─────┼─────┼────┤
│ 94 │高萬居  │2003/1/7  │2003/1/1  │931     ││394 │羅健桀  │2004/6/11 │2004/6/1  │931     │
├──┼────┼─────┼─────┼────┤├──┼────┼─────┼─────┼────┤
│ 95 │林游阿素│2003/1/7  │2003/1/1  │931     ││395 │黃坪邦  │2004/6/11 │2004/6/1  │931     │
├──┼────┼─────┼─────┼────┤├──┼────┼─────┼─────┼────┤
│ 96 │張蔡緞  │2003/1/7  │2003/1/1  │931     ││396 │申永樂  │2004/6/11 │2004/6/1  │931     │
├──┼────┼─────┼─────┼────┤├──┼────┼─────┼─────┼────┤
│ 97 │陳佳貞  │2003/1/7  │2003/1/1  │931     ││397 │朱明輝  │2004/6/12 │2004/6/1  │931     │
├──┼────┼─────┼─────┼────┤├──┼────┼─────┼─────┼────┤
│ 98 │蔡淑娥  │2003/1/7  │2003/1/1  │931     ││398 │林陳勸  │2004/6/12 │2004/6/1  │931     │
├──┼────┼─────┼─────┼────┤├──┼────┼─────┼─────┼────┤
│ 99 │陳靈貴  │2003/1/7  │2003/1/1  │931     ││399 │胡坤章  │2004/6/12 │2004/6/1  │931     │
├──┼────┼─────┼─────┼────┤├──┼────┼─────┼─────┼────┤
│100 │戴練彩雲│2003/1/7  │2003/1/1  │931     ││400 │黃林寶玉│2004/6/12 │2004/6/1  │931     │
├──┼────┼─────┼─────┼────┤├──┼────┼─────┼─────┼────┤
│101 │陳劉英霞│2003/1/7  │2003/1/1  │931     ││401 │楊寂振玉│2004/6/13 │2004/6/1  │931     │
├──┼────┼─────┼─────┼────┤├──┼────┼─────┼─────┼────┤
│102 │王紅進  │2003/1/7  │2003/1/1  │931     ││402 │林羅春梅│2004/6/13 │2004/6/1  │931     │
├──┼────┼─────┼─────┼────┤├──┼────┼─────┼─────┼────┤
│103 │陳簡紅棗│2003/1/8  │2003/1/1  │931     ││403 │周桂英  │2004/6/14 │2004/6/1  │931     │
├──┼────┼─────┼─────┼────┤├──┼────┼─────┼─────┼────┤
│104 │林陳勸  │2003/1/9  │2003/1/1  │931     ││404 │林萬枝  │2004/6/14 │2004/6/1  │931     │
├──┼────┼─────┼─────┼────┤├──┼────┼─────┼─────┼────┤
│105 │林漢欽  │2003/1/10 │2003/1/1  │1,035   ││405 │李文漢  │2004/6/15 │2004/6/1  │931     │
├──┼────┼─────┼─────┼────┤├──┼────┼─────┼─────┼────┤
│106 │江淑女  │2003/1/10 │2003/1/1  │931     ││406 │張國昌  │2004/6/16 │2004/6/1  │931     │
├──┼────┼─────┼─────┼────┤├──┼────┼─────┼─────┼────┤
│107 │蔡明遠  │2003/1/12 │2003/1/1  │931     ││407 │呂孟武  │2004/6/17 │2004/6/1  │931     │
├──┼────┼─────┼─────┼────┤├──┼────┼─────┼─────┼────┤
│108 │徐蔡阿娌│2003/1/16 │2003/1/1  │931     ││408 │陳黃阿罕│2004/6/21 │2004/6/1  │931     │
├──┼────┼─────┼─────┼────┤├──┼────┼─────┼─────┼────┤
│109 │韓賽花  │2003/1/16 │2003/1/1  │931     ││409 │陳克為  │2004/10/1 │2004/10/1 │931     │
├──┼────┼─────┼─────┼────┤├──┼────┼─────┼─────┼────┤
│110 │丁原芝  │2003/1/25 │2003/1/1  │931     ││410 │簡傳義  │2004/10/1 │2004/10/1 │931     │
├──┼────┼─────┼─────┼────┤├──┼────┼─────┼─────┼────┤
│111 │王紅進  │2003/4/1  │2003/4/1  │931     ││411 │葉建盛  │2004/10/2 │2004/10/1 │931     │
├──┼────┼─────┼─────┼────┤├──┼────┼─────┼─────┼────┤
│112 │蔡王淑娥│2003/4/1  │2003/4/1  │931     ││412 │曹貴賢  │2004/10/2 │2004/10/1 │931     │
├──┼────┼─────┼─────┼────┤├──┼────┼─────┼─────┼────┤
│113 │陳佳貞  │2003/4/1  │2003/4/1  │931     ││413 │陳耀嘉  │2004/10/2 │2004/10/1 │931     │
├──┼────┼─────┼─────┼────┤├──┼────┼─────┼─────┼────┤
│114 │陳簡紅棗│2003/4/1  │2003/4/1  │931     ││414 │簡小梅  │2004/10/2 │2004/10/1 │931     │
├──┼────┼─────┼─────┼────┤├──┼────┼─────┼─────┼────┤
│115 │俞李阿勸│2003/4/1  │2003/4/1  │931     ││415 │陳劉英霞│2004/10/2 │2004/10/1 │931     │
├──┼────┼─────┼─────┼────┤├──┼────┼─────┼─────┼────┤
│116 │陳賴阿好│2003/4/1  │2003/4/1  │931     ││416 │賴林秀娥│2004/10/2 │2004/10/1 │931     │
├──┼────┼─────┼─────┼────┤├──┼────┼─────┼─────┼────┤
│117 │黃方阿寶│2003/4/1  │2003/4/1  │931     ││417 │周桂英  │2004/10/2 │2004/10/1 │931     │
├──┼────┼─────┼─────┼────┤├──┼────┼─────┼─────┼────┤
│118 │詹錦    │2003/4/1  │2003/4/1  │931     ││418 │林萬枝  │2004/10/2 │2004/10/1 │931     │
├──┼────┼─────┼─────┼────┤├──┼────┼─────┼─────┼────┤
│119 │邱金財  │2003/4/2  │2003/4/1  │931     ││419 │李阿滿  │2004/10/3 │2004/10/1 │931     │
├──┼────┼─────┼─────┼────┤├──┼────┼─────┼─────┼────┤
│120 │張蔡緞  │2003/4/4  │2003/4/1  │931     ││420 │張林阿蕊│2004/10/3 │2004/10/1 │931     │
├──┼────┼─────┼─────┼────┤├──┼────┼─────┼─────┼────┤
│121 │方俊昌  │2003/4/4  │2003/4/1  │931     ││421 │陳詹卻  │2004/10/3 │2004/10/1 │931     │
├──┼────┼─────┼─────┼────┤├──┼────┼─────┼─────┼────┤
│122 │邱素卿  │2003/4/4  │2003/4/1  │931     ││422 │魏渙漳  │2004/10/3 │2004/10/1 │931     │
├──┼────┼─────┼─────┼────┤├──┼────┼─────┼─────┼────┤
│123 │李阿嬌  │2003/4/5  │2003/4/1  │931     ││423 │陳佳貞  │2004/10/3 │2004/10/1 │931     │
├──┼────┼─────┼─────┼────┤├──┼────┼─────┼─────┼────┤
│124 │黃麗美  │2003/4/5  │2003/4/1  │931     ││424 │阮李阿昧│2004/10/3 │2004/10/1 │931     │
├──┼────┼─────┼─────┼────┤├──┼────┼─────┼─────┼────┤
│125 │陳美英  │2003/4/5  │2003/4/1  │931     ││425 │黃其昌  │2004/10/4 │2004/10/1 │931     │
├──┼────┼─────┼─────┼────┤├──┼────┼─────┼─────┼────┤
│126 │陳李阿屘│2003/4/6  │2003/4/1  │931     ││426 │李陳阿丹│2004/10/4 │2004/10/1 │931     │
├──┼────┼─────┼─────┼────┤├──┼────┼─────┼─────┼────┤
│127 │陳劉英霞│2003/4/6  │2003/4/1  │931     ││427 │盧旺全  │2004/10/4 │2004/10/1 │931     │
├──┼────┼─────┼─────┼────┤├──┼────┼─────┼─────┼────┤
│128 │王景星  │2003/4/6  │2003/4/1  │931     ││428 │鄒定華  │2004/10/5 │2004/10/1 │931     │
├──┼────┼─────┼─────┼────┤├──┼────┼─────┼─────┼────┤
│129 │林文龍  │2003/4/6  │2003/4/1  │931     ││429 │呂孟武  │2004/10/5 │2004/10/1 │931     │
├──┼────┼─────┼─────┼────┤├──┼────┼─────┼─────┼────┤
│130 │盧旺全  │2003/4/8  │2003/4/1  │931     ││430 │張國昌  │2004/10/5 │2004/10/1 │931     │
├──┼────┼─────┼─────┼────┤├──┼────┼─────┼─────┼────┤
│131 │張勵君  │2003/4/8  │2003/4/1  │1,035   ││431 │黃美涼  │2004/10/5 │2004/10/1 │931     │
├──┼────┼─────┼─────┼────┤├──┼────┼─────┼─────┼────┤
│132 │阮李阿妹│2003/4/8  │2003/4/1  │931     ││432 │陳太明  │2004/10/5 │2004/10/1 │931     │
├──┼────┼─────┼─────┼────┤├──┼────┼─────┼─────┼────┤
│133 │邱明元  │2003/4/8  │2003/4/1  │931     ││433 │劉茶妹  │2004/10/6 │2004/10/1 │931     │
├──┼────┼─────┼─────┼────┤├──┼────┼─────┼─────┼────┤
│134 │朱明輝  │2003/4/8  │2003/4/1  │931     ││434 │林政德  │2004/10/6 │2004/10/1 │931     │
├──┼────┼─────┼─────┼────┤├──┼────┼─────┼─────┼────┤
│135 │楊君達  │2003/4/8  │2003/4/1  │931     ││435 │游黃阿緞│2004/10/6 │2004/10/1 │931     │
├──┼────┼─────┼─────┼────┤├──┼────┼─────┼─────┼────┤
│136 │游乾龍  │2003/4/9  │2003/4/1  │931     ││436 │陳煥廷  │2004/10/7 │2004/10/1 │931     │
├──┼────┼─────┼─────┼────┤├──┼────┼─────┼─────┼────┤
│137 │林漢欽  │2003/4/10 │2003/4/1  │1,035   ││437 │張阿萬  │2004/10/7 │2004/10/1 │931     │
├──┼────┼─────┼─────┼────┤├──┼────┼─────┼─────┼────┤
│138 │黃張阿粉│2003/4/10 │2003/4/1  │931     ││438 │江林心婦│2004/10/7 │2004/10/1 │931     │
├──┼────┼─────┼─────┼────┤├──┼────┼─────┼─────┼────┤
│139 │林萬枝  │2003/4/10 │2003/4/1  │931     ││439 │許文傑  │2004/10/7 │2004/10/1 │931     │
├──┼────┼─────┼─────┼────┤├──┼────┼─────┼─────┼────┤
│140 │蔡明遠  │2003/4/15 │2003/4/1  │931     ││440 │溫慧卿  │2004/10/7 │2004/10/1 │931     │
├──┼────┼─────┼─────┼────┤├──┼────┼─────┼─────┼────┤
│141 │陳源保  │2003/4/15 │2003/4/1  │931     ││441 │楊君達  │2004/10/7 │2004/10/1 │931     │
├──┼────┼─────┼─────┼────┤├──┼────┼─────┼─────┼────┤
│142 │林倪綢  │2003/4/18 │2003/4/1  │931     ││442 │李呂蔭  │2004/10/8 │2004/10/1 │931     │
├──┼────┼─────┼─────┼────┤├──┼────┼─────┼─────┼────┤
│143 │陳志富  │2003/7/4  │2003/7/1  │931     ││443 │偕林春江│2004/10/8 │2004/10/1 │931     │
├──┼────┼─────┼─────┼────┤├──┼────┼─────┼─────┼────┤
│144 │林漢欽  │2003/7/6  │2003/7/1  │1,035   ││444 │許絨    │2004/10/8 │2004/10/1 │931     │
├──┼────┼─────┼─────┼────┤├──┼────┼─────┼─────┼────┤
│145 │蔡明遠  │2003/7/7  │2003/7/1  │931     ││445 │汪台生  │2004/10/8 │2004/10/1 │931     │
├──┼────┼─────┼─────┼────┤├──┼────┼─────┼─────┼────┤
│146 │陳簡阿緣│2003/7/7  │2003/7/1  │931     ││446 │陳永祥  │2004/10/8 │2004/10/1 │931     │
├──┼────┼─────┼─────┼────┤├──┼────┼─────┼─────┼────┤
│147 │陳靈貴  │2003/7/8  │2003/7/1  │931     ││447 │李阿蜂  │2004/10/8 │2004/10/1 │931     │
├──┼────┼─────┼─────┼────┤├──┼────┼─────┼─────┼────┤
│148 │賴阿綢  │2003/7/8  │2003/7/1  │931     ││448 │余呵雲  │2004/10/9 │2004/10/1 │931     │
├──┼────┼─────┼─────┼────┤├──┼────┼─────┼─────┼────┤
│149 │楊君達  │2003/7/8  │2003/7/1  │931     ││449 │賴健誠  │2004/10/9 │2004/10/1 │931     │
├──┼────┼─────┼─────┼────┤├──┼────┼─────┼─────┼────┤
│150 │詹錦    │2003/7/8  │2003/7/1  │931     ││450 │陳玉娉  │2004/10/9 │2004/10/1 │931     │
├──┼────┼─────┼─────┼────┤├──┼────┼─────┼─────┼────┤
│151 │陳賴阿好│2003/7/8  │2003/7/1  │931     ││451 │吳勸    │2004/10/9 │2004/10/1 │931     │
├──┼────┼─────┼─────┼────┤├──┼────┼─────┼─────┼────┤
│152 │阮李阿妹│2003/7/8  │2003/7/1  │931     ││452 │韋健育  │2004/10/9 │2004/10/1 │931     │
├──┼────┼─────┼─────┼────┤├──┼────┼─────┼─────┼────┤
│153 │陳佳貞  │2003/7/8  │2003/7/1  │931     ││453 │杜游財  │2004/10/9 │2004/10/1 │931     │
├──┼────┼─────┼─────┼────┤├──┼────┼─────┼─────┼────┤
│154 │蔡王淑娥│2003/7/8  │2003/7/1  │931     ││454 │游朝日  │2004/10/9 │2004/10/1 │931     │
├──┼────┼─────┼─────┼────┤├──┼────┼─────┼─────┼────┤
│155 │黃張阿粉│2003/7/8  │2003/7/1  │931     ││455 │王文瀚  │2004/10/9 │2004/10/1 │931     │
├──┼────┼─────┼─────┼────┤├──┼────┼─────┼─────┼────┤
│156 │陳劉英霞│2003/7/8  │2003/7/1  │931     ││456 │曾屘    │2004/10/9 │2004/10/1 │931     │
├──┼────┼─────┼─────┼────┤├──┼────┼─────┼─────┼────┤
│157 │王紅進  │2003/7/8  │2003/7/1  │931     ││457 │朱明輝  │2004/10/9 │2004/10/1 │931     │
├──┼────┼─────┼─────┼────┤├──┼────┼─────┼─────┼────┤
│158 │曹貴賢  │2003/7/8  │2003/7/1  │931     ││458 │黃林寶玉│2004/10/9 │2004/10/1 │931     │
├──┼────┼─────┼─────┼────┤├──┼────┼─────┼─────┼────┤
│159 │莊金城  │2003/7/8  │2003/7/1  │931     ││459 │周正財  │2004/10/10│2004/10/1 │931     │
├──┼────┼─────┼─────┼────┤├──┼────┼─────┼─────┼────┤
│160 │劉菊妹  │2003/7/8  │2003/7/1  │931     ││460 │易興明  │2004/10/10│2004/10/1 │931     │
├──┼────┼─────┼─────┼────┤├──┼────┼─────┼─────┼────┤
│161 │傅素卿  │2003/7/8  │2003/7/1  │931     ││461 │蔡明國  │2004/10/10│2004/10/1 │931     │
├──┼────┼─────┼─────┼────┤├──┼────┼─────┼─────┼────┤
│162 │江淑女  │2003/7/9  │2003/7/1  │931     ││462 │王景星  │2004/10/10│2004/10/1 │931     │
├──┼────┼─────┼─────┼────┤├──┼────┼─────┼─────┼────┤
│163 │黃麗美  │2003/7/10 │2003/7/1  │931     ││463 │石邱阿省│2004/10/11│2004/10/1 │931     │
├──┼────┼─────┼─────┼────┤├──┼────┼─────┼─────┼────┤
│164 │毋宇民  │2003/7/10 │2003/7/1  │931     ││464 │朱王呵笑│2004/10/11│2004/10/1 │931     │
├──┼────┼─────┼─────┼────┤├──┼────┼─────┼─────┼────┤
│165 │羅健桀  │2003/7/10 │2003/7/1  │931     ││465 │林教正  │2004/10/11│2004/10/1 │931     │
├──┼────┼─────┼─────┼────┤├──┼────┼─────┼─────┼────┤
│166 │魏渙漳  │2003/7/10 │2003/7/1  │931     ││466 │陳麗蕙  │2004/10/11│2004/10/1 │931     │
├──┼────┼─────┼─────┼────┤├──┼────┼─────┼─────┼────┤
│167 │吳蓉華  │2003/7/10 │2003/7/1  │931     ││467 │蔣國銘  │2004/10/11│2004/10/1 │931     │
├──┼────┼─────┼─────┼────┤├──┼────┼─────┼─────┼────┤
│168 │吳雲珍  │2003/7/10 │2003/7/1  │931     ││468 │林文龍  │2004/10/11│2004/10/1 │931     │
├──┼────┼─────┼─────┼────┤├──┼────┼─────┼─────┼────┤
│169 │林萬枝  │2003/7/10 │2003/7/1  │931     ││469 │莊金城  │2004/10/11│2004/10/1 │931     │
├──┼────┼─────┼─────┼────┤├──┼────┼─────┼─────┼────┤
│170 │朱明輝  │2003/7/10 │2003/7/1  │931     ││470 │張招治  │2004/10/12│2004/10/1 │931     │
├──┼────┼─────┼─────┼────┤├──┼────┼─────┼─────┼────┤
│171 │邱金財  │2003/7/10 │2003/7/1  │931     ││471 │張李阿礫│2004/10/12│2004/10/1 │931     │
├──┼────┼─────┼─────┼────┤├──┼────┼─────┼─────┼────┤
│172 │邱明元  │2003/7/10 │2003/7/1  │931     ││472 │謝青番  │2004/10/12│2004/10/1 │931     │
├──┼────┼─────┼─────┼────┤├──┼────┼─────┼─────┼────┤
│173 │方俊昌  │2003/7/10 │2003/7/1  │931     ││473 │陳志富  │2004/10/12│2004/10/1 │931     │
├──┼────┼─────┼─────┼────┤├──┼────┼─────┼─────┼────┤
│174 │簡添丁  │2003/7/10 │2003/7/1  │931     ││474 │楊張振玉│2004/10/12│2004/10/1 │931     │
├──┼────┼─────┼─────┼────┤├──┼────┼─────┼─────┼────┤
│175 │林文龍  │2003/7/10 │2003/7/1  │931     ││475 │黃永泰  │2004/10/13│2004/10/1 │931     │
├──┼────┼─────┼─────┼────┤├──┼────┼─────┼─────┼────┤
│176 │王景星  │2003/7/10 │2003/7/1  │931     ││476 │張思遠  │2004/10/13│2004/10/1 │931     │
├──┼────┼─────┼─────┼────┤├──┼────┼─────┼─────┼────┤
│177 │俞李阿勸│2003/7/13 │2003/7/1  │931     ││477 │張東龍  │2004/10/13│2004/10/1 │931     │
├──┼────┼─────┼─────┼────┤├──┼────┼─────┼─────┼────┤
│178 │李阿嬌  │2003/7/14 │2003/7/1  │931     ││478 │林聰敏  │2004/10/13│2004/10/1 │931     │
├──┼────┼─────┼─────┼────┤├──┼────┼─────┼─────┼────┤
│179 │陳源保  │2003/7/16 │2003/7/1  │931     ││479 │王紅進  │2004/10/14│2004/10/1 │931     │
├──┼────┼─────┼─────┼────┤├──┼────┼─────┼─────┼────┤
│180 │張蔡緞  │2003/7/16 │2003/7/1  │931     ││480 │王競梅  │2004/10/14│2004/10/1 │931     │
├──┼────┼─────┼─────┼────┤├──┼────┼─────┼─────┼────┤
│181 │張源池  │2003/7/16 │2003/7/1  │931     ││481 │申永樂  │2004/10/14│2004/10/1 │931     │
├──┼────┼─────┼─────┼────┤├──┼────┼─────┼─────┼────┤
│182 │張阿海  │2003/7/16 │2003/7/1  │931     ││482 │林漢欽  │2004/10/15│2004/10/1 │1,035   │
├──┼────┼─────┼─────┼────┤├──┼────┼─────┼─────┼────┤
│183 │張東龍  │2003/7/16 │2003/7/1  │931     ││483 │李文漢  │2004/10/16│2004/10/1 │931     │
├──┼────┼─────┼─────┼────┤├──┼────┼─────┼─────┼────┤
│184 │周桂英  │2003/7/16 │2003/7/1  │931     ││484 │毋宇民  │2004/10/16│2004/10/1 │931     │
├──┼────┼─────┼─────┼────┤├──┼────┼─────┼─────┼────┤
│185 │林聰敏  │2003/7/16 │2003/7/1  │931     ││485 │吳惠珍  │2004/10/16│2004/10/1 │931     │
├──┼────┼─────┼─────┼────┤├──┼────┼─────┼─────┼────┤
│186 │王競梅  │2003/7/16 │2003/7/1  │931     ││486 │黃麗美  │2004/10/16│2004/10/1 │931     │
├──┼────┼─────┼─────┼────┤├──┼────┼─────┼─────┼────┤
│187 │林宗    │2003/10/1 │2003/10/1 │931     ││487 │江淑女  │2004/10/16│2004/10/1 │931     │
├──┼────┼─────┼─────┼────┤├──┼────┼─────┼─────┼────┤
│188 │許政忠  │2003/10/2 │2003/10/1 │931     ││488 │林陳勸  │2004/10/17│2004/10/1 │931     │
├──┼────┼─────┼─────┼────┤├──┼────┼─────┼─────┼────┤
│189 │羅健桀  │2003/10/3 │2003/10/1 │931     ││489 │吳蓉華  │2004/10/17│2004/10/1 │931     │
├──┼────┼─────┼─────┼────┤├──┼────┼─────┼─────┼────┤
│190 │毋宇民  │2003/10/3 │2003/10/1 │931     ││490 │羅健桀  │2004/10/17│2004/10/1 │931     │
├──┼────┼─────┼─────┼────┤├──┼────┼─────┼─────┼────┤
│191 │賴阿綢  │2003/10/3 │2003/10/1 │931     ││491 │沈芳如  │2004/10/17│2004/10/1 │931     │
├──┼────┼─────┼─────┼────┤├──┼────┼─────┼─────┼────┤
│192 │黃麗美  │2003/10/3 │2003/10/1 │931     ││492 │朱金龍  │2004/10/25│2004/10/1 │931     │
├──┼────┼─────┼─────┼────┤├──┼────┼─────┼─────┼────┤
│193 │方俊昌  │2003/10/4 │2003/10/1 │931     ││493 │林海犁  │2004/10/27│2004/10/1 │931     │
├──┼────┼─────┼─────┼────┤├──┼────┼─────┼─────┼────┤
│194 │詹錦    │2003/10/4 │2003/10/1 │931     ││494 │宋彝元  │2005/2/6  │2005/2/1  │931     │
├──┼────┼─────┼─────┼────┤├──┼────┼─────┼─────┼────┤
│195 │吳蓉華  │2003/10/4 │2003/10/1 │931     ││495 │林漢欽  │2005/3/2  │2005/3/1  │1,035   │
├──┼────┼─────┼─────┼────┤├──┼────┼─────┼─────┼────┤
│196 │吳惠珍  │2003/10/4 │2003/10/1 │931     ││496 │張林阿蕊│2005/3/2  │2005/3/1  │931     │
├──┼────┼─────┼─────┼────┤├──┼────┼─────┼─────┼────┤
│197 │吳蔡招治│2003/10/5 │2003/10/1 │931     ││497 │張國昌  │2005/3/2  │2005/3/1  │931     │
├──┼────┼─────┼─────┼────┤├──┼────┼─────┼─────┼────┤
│198 │蔡明遠  │2003/10/5 │2003/10/1 │931     ││498 │李呂蔭  │2005/3/2  │2005/3/1  │931     │
├──┼────┼─────┼─────┼────┤├──┼────┼─────┼─────┼────┤
│199 │林陳勸  │2003/10/5 │2003/10/1 │931     ││499 │周正財  │2005/3/2  │2005/3/1  │931     │
├──┼────┼─────┼─────┼────┤├──┼────┼─────┼─────┼────┤
│200 │陳克為  │2003/10/5 │2003/10/1 │931     ││500 │毋宇民  │2005/3/3  │2005/3/1  │931     │
├──┼────┼─────┼─────┼────┤├──┼────┼─────┼─────┼────┤
│201 │阮李阿妹│2003/10/7 │2003/10/1 │931     ││501 │莊賴月  │2005/3/3  │2005/3/1  │931     │
├──┼────┼─────┼─────┼────┤├──┼────┼─────┼─────┼────┤
│202 │陳賴阿好│2003/10/7 │2003/10/1 │931     ││502 │張東龍  │2005/3/3  │2005/3/1  │931     │
├──┼────┼─────┼─────┼────┤├──┼────┼─────┼─────┼────┤
│203 │林陳阿柔│2003/10/7 │2003/10/1 │931     ││503 │謝青番  │2005/3/3  │2005/3/1  │931     │
├──┼────┼─────┼─────┼────┤├──┼────┼─────┼─────┼────┤
│204 │陳志富  │2003/10/8 │2003/10/1 │931     ││504 │林教正  │2005/3/3  │2005/3/1  │931     │
├──┼────┼─────┼─────┼────┤├──┼────┼─────┼─────┼────┤
│205 │曹貴賢  │2003/10/8 │2003/10/1 │931     ││505 │朱坤連  │2005/3/3  │2005/3/1  │931     │
├──┼────┼─────┼─────┼────┤├──┼────┼─────┼─────┼────┤
│206 │李阿嬌  │2003/10/8 │2003/10/1 │931     ││506 │申永樂  │2005/3/4  │2005/3/1  │931     │
├──┼────┼─────┼─────┼────┤├──┼────┼─────┼─────┼────┤
│207 │王紅進  │2003/10/8 │2003/10/1 │931     ││507 │朱明輝  │2005/3/4  │2005/3/1  │931     │
├──┼────┼─────┼─────┼────┤├──┼────┼─────┼─────┼────┤
│208 │林罕    │2003/10/9 │2003/10/1 │931     ││508 │陳賴阿好│2005/3/4  │2005/3/1  │931     │
├──┼────┼─────┼─────┼────┤├──┼────┼─────┼─────┼────┤
│209 │李陳阿丹│2003/10/9 │2003/10/1 │931     ││509 │張思遠  │2005/3/4  │2005/3/1  │931     │
├──┼────┼─────┼─────┼────┤├──┼────┼─────┼─────┼────┤
│210 │林漢欽  │2003/10/9 │2003/10/1 │1,035   ││510 │蔣國銘  │2005/3/4  │2005/3/1  │931     │
├──┼────┼─────┼─────┼────┤├──┼────┼─────┼─────┼────┤
│211 │簡傳義  │2003/10/10│2003/10/1 │931     ││511 │簡小梅  │2005/3/4  │2005/3/1  │931     │
├──┼────┼─────┼─────┼────┤├──┼────┼─────┼─────┼────┤
│212 │沈芳如  │2003/10/10│2003/10/1 │931     ││512 │張仁輝  │2005/3/5  │2005/3/1  │931     │
├──┼────┼─────┼─────┼────┤├──┼────┼─────┼─────┼────┤
│213 │楊潘阿蝦│2003/10/11│2003/10/1 │931     ││513 │周桂英  │2005/3/5  │2005/3/1  │931     │
├──┼────┼─────┼─────┼────┤├──┼────┼─────┼─────┼────┤
│214 │王競梅  │2003/10/12│2003/10/1 │931     ││514 │簡傳義  │2005/3/5  │2005/3/1  │931     │
├──┼────┼─────┼─────┼────┤├──┼────┼─────┼─────┼────┤
│215 │林聰敏  │2003/10/12│2003/10/1 │931     ││515 │張嘉富  │2005/3/5  │2005/3/1  │1,035   │
├──┼────┼─────┼─────┼────┤├──┼────┼─────┼─────┼────┤
│216 │張東龍  │2003/10/12│2003/10/1 │931     ││516 │李陳阿丹│2005/3/5  │2005/3/1  │931     │
├──┼────┼─────┼─────┼────┤├──┼────┼─────┼─────┼────┤
│217 │張源池  │2003/10/12│2003/10/1 │931     ││517 │張李阿礫│2005/3/5  │2005/3/1  │931     │
├──┼────┼─────┼─────┼────┤├──┼────┼─────┼─────┼────┤
│218 │黃張阿粉│2003/10/13│2003/10/1 │931     ││518 │韋健育  │2005/3/5  │2005/3/1  │931     │
├──┼────┼─────┼─────┼────┤├──┼────┼─────┼─────┼────┤
│219 │蔡淑娥  │2003/10/13│2003/10/1 │931     ││519 │許文傑  │2005/3/5  │2005/3/1  │931     │
├──┼────┼─────┼─────┼────┤├──┼────┼─────┼─────┼────┤
│220 │陳佳貞  │2003/10/13│2003/10/1 │931     ││520 │陳詹卻  │2005/3/5  │2005/3/1  │931     │
├──┼────┼─────┼─────┼────┤├──┼────┼─────┼─────┼────┤
│221 │朱明輝  │2003/10/13│2003/10/1 │931     ││521 │許絨    │2005/3/6  │2005/3/1  │931     │
├──┼────┼─────┼─────┼────┤├──┼────┼─────┼─────┼────┤
│222 │林萬枝  │2003/10/13│2003/10/1 │931     ││522 │李聯生  │2005/3/6  │2005/3/1  │931     │
├──┼────┼─────┼─────┼────┤├──┼────┼─────┼─────┼────┤
│223 │林李敏  │2003/10/14│2003/10/1 │931     ││523 │陳黃阿罕│2005/3/6  │2005/3/1  │931     │
├──┼────┼─────┼─────┼────┤├──┼────┼─────┼─────┼────┤
│224 │盧旺全  │2003/10/14│2003/10/1 │931     ││524 │游朝日  │2005/3/6  │2005/3/1  │931     │
├──┼────┼─────┼─────┼────┤├──┼────┼─────┼─────┼────┤
│225 │陳劉英霞│2003/10/14│2003/10/1 │931     ││525 │吳惠珍  │2005/3/6  │2005/3/1  │931     │
├──┼────┼─────┼─────┼────┤├──┼────┼─────┼─────┼────┤
│226 │曾屘    │2003/10/15│2003/10/1 │931     ││526 │楊張振玉│2005/3/6  │2005/3/1  │931     │
├──┼────┼─────┼─────┼────┤├──┼────┼─────┼─────┼────┤
│227 │王文瀚  │2003/10/15│2003/10/1 │931     ││527 │黃永泰  │2005/3/6  │2005/3/1  │931     │
├──┼────┼─────┼─────┼────┤├──┼────┼─────┼─────┼────┤
│228 │王景星  │2003/10/15│2003/10/1 │931     ││528 │陳麗蕙  │2005/3/6  │2005/3/1  │931     │
├──┼────┼─────┼─────┼────┤├──┼────┼─────┼─────┼────┤
│229 │林文龍  │2003/10/15│2003/10/1 │931     ││529 │杜游財  │2005/3/6  │2005/3/1  │931     │
├──┼────┼─────┼─────┼────┤├──┼────┼─────┼─────┼────┤
│230 │周桂英  │2003/10/15│2003/10/1 │931     ││530 │劉茶妹  │2005/3/6  │2005/3/1  │931     │
├──┼────┼─────┼─────┼────┤├──┼────┼─────┼─────┼────┤
│231 │陳盧阿環│2003/10/16│2003/10/1 │931     ││531 │沈芳如  │2005/3/7  │2005/3/1  │931     │
├──┼────┼─────┼─────┼────┤├──┼────┼─────┼─────┼────┤
│232 │楊張振玉│2003/10/16│2003/10/1 │931     ││532 │江淑女  │2005/3/7  │2005/3/1  │931     │
├──┼────┼─────┼─────┼────┤├──┼────┼─────┼─────┼────┤
│233 │簡添丁  │2003/10/16│2003/10/1 │931     ││533 │趙林冥  │2005/3/7  │2005/3/1  │931     │
├──┼────┼─────┼─────┼────┤├──┼────┼─────┼─────┼────┤
│234 │莊金城  │2003/10/16│2003/10/1 │931     ││534 │阮李阿妹│2005/3/7  │2005/3/1  │931     │
├──┼────┼─────┼─────┼────┤├──┼────┼─────┼─────┼────┤
│235 │游李阿福│2003/10/16│2003/10/1 │931     ││535 │王景星  │2005/3/7  │2005/3/1  │931     │
├──┼────┼─────┼─────┼────┤├──┼────┼─────┼─────┼────┤
│236 │張贊芳  │2003/10/16│2003/10/1 │931     ││536 │林文龍  │2005/3/7  │2005/3/1  │931     │
├──┼────┼─────┼─────┼────┤├──┼────┼─────┼─────┼────┤
│237 │許進添  │2003/10/17│2003/10/1 │931     ││537 │吳勸    │2005/3/7  │2005/3/1  │931     │
├──┼────┼─────┼─────┼────┤├──┼────┼─────┼─────┼────┤
│238 │宋英    │2003/10/17│2003/10/1 │931     ││538 │魏渙漳  │2005/3/7  │2005/3/1  │931     │
├──┼────┼─────┼─────┼────┤├──┼────┼─────┼─────┼────┤
│239 │李溪發  │2003/10/31│2003/10/1 │931     ││539 │張阿萬  │2005/3/7  │2005/3/1  │931     │
├──┼────┼─────┼─────┼────┤├──┼────┼─────┼─────┼────┤
│240 │黃麗美  │2004/1/2  │2004/1/1  │931     ││540 │林火木  │2005/3/8  │2005/3/1  │931     │
├──┼────┼─────┼─────┼────┤├──┼────┼─────┼─────┼────┤
│241 │吳惠珍  │2004/1/2  │2004/1/1  │931     ││541 │張贊芳  │2005/3/8  │2005/3/1  │931     │
├──┼────┼─────┼─────┼────┤├──┼────┼─────┼─────┼────┤
│242 │陳簡阿絲│2004/1/2  │2004/1/1  │931     ││542 │張陳秀鳳│2005/3/8  │2005/3/1  │931     │
├──┼────┼─────┼─────┼────┤├──┼────┼─────┼─────┼────┤
│243 │簡添丁  │2004/1/2  │2004/1/1  │931     ││543 │陳克為  │2005/3/8  │2005/3/1  │931     │
├──┼────┼─────┼─────┼────┤├──┼────┼─────┼─────┼────┤
│244 │張思遠  │2004/1/2  │2004/1/1  │931     ││544 │羅健桀  │2005/3/8  │2005/3/1  │931     │
├──┼────┼─────┼─────┼────┤├──┼────┼─────┼─────┼────┤
│245 │陳克為  │2004/1/3  │2004/1/1  │931     ││545 │林陳勸  │2005/3/8  │2005/3/1  │931     │
├──┼────┼─────┼─────┼────┤├──┼────┼─────┼─────┼────┤
│246 │毋宇民  │2004/1/3  │2004/1/1  │931     ││546 │盧旺全  │2005/3/8  │2005/3/1  │931     │
├──┼────┼─────┼─────┼────┤├──┼────┼─────┼─────┼────┤
│247 │羅健桀  │2004/1/3  │2004/1/1  │931     ││547 │蔡明國  │2005/3/8  │2005/3/1  │931     │
├──┼────┼─────┼─────┼────┤├──┼────┼─────┼─────┼────┤
│248 │朱明輝  │2004/1/3  │2004/1/1  │931     ││548 │汪台生  │2005/3/8  │2005/3/1  │931     │
├──┼────┼─────┼─────┼────┤├──┼────┼─────┼─────┼────┤
│249 │蔡明遠  │2004/1/3  │2004/1/1  │1,035   ││549 │偕林春江│2005/3/8  │2005/3/1  │931     │
├──┼────┼─────┼─────┼────┤├──┼────┼─────┼─────┼────┤
│250 │許阿維  │2004/1/3  │2004/1/1  │931     ││550 │楊林金鳳│2005/3/9  │2005/3/1  │931     │
├──┼────┼─────┼─────┼────┤├──┼────┼─────┼─────┼────┤
│251 │張源池  │2004/1/3  │2004/1/1  │931     ││551 │林海犁  │2005/3/9  │2005/3/1  │931     │
├──┼────┼─────┼─────┼────┤├──┼────┼─────┼─────┼────┤
│252 │李教正  │2004/1/3  │2004/1/1  │931     ││552 │游金發  │2005/3/9  │2005/3/1  │931     │
├──┼────┼─────┼─────┼────┤├──┼────┼─────┼─────┼────┤
│253 │簡黃梅  │2004/1/3  │2004/1/1  │931     ││553 │林萬枝  │2005/3/9  │2005/3/1  │931     │
├──┼────┼─────┼─────┼────┤├──┼────┼─────┼─────┼────┤
│254 │張嘉富  │2004/1/4  │2004/1/1  │1,035   ││554 │吳蓉華  │2005/3/9  │2005/3/1  │931     │
├──┼────┼─────┼─────┼────┤├──┼────┼─────┼─────┼────┤
│255 │李陳阿丹│2004/1/4  │2004/1/1  │931     ││555 │陳佳貞  │2005/3/9  │2005/3/1  │931     │
├──┼────┼─────┼─────┼────┤├──┼────┼─────┼─────┼────┤
│256 │張李阿礫│2004/1/4  │2004/1/1  │931     ││556 │王競梅  │2005/3/9  │2005/3/1  │931     │
├──┼────┼─────┼─────┼────┤├──┼────┼─────┼─────┼────┤
│257 │謝青番  │2004/1/4  │2004/1/1  │931     ││557 │王紅進  │2005/3/9  │2005/3/1  │931     │
├──┼────┼─────┼─────┼────┤├──┼────┼─────┼─────┼────┤
│258 │江淑女  │2004/1/5  │2004/1/1  │931     ││558 │陳劉英霞│2005/3/9  │2005/3/1  │931     │
├──┼────┼─────┼─────┼────┤├──┼────┼─────┼─────┼────┤
│259 │吳蓉華  │2004/1/5  │2004/1/1  │931     ││559 │陳太明  │2005/3/9  │2005/3/1  │931     │
├──┼────┼─────┼─────┼────┤├──┼────┼─────┼─────┼────┤
│260 │方俊昌  │2004/1/5  │2004/1/1  │931     ││560 │陳永祥  │2005/3/9  │2005/3/1  │931     │
├──┼────┼─────┼─────┼────┤├──┼────┼─────┼─────┼────┤
│261 │林陳勸  │2004/1/5  │2004/1/1  │931     ││561 │溫慧卿  │2005/3/9  │2005/3/1  │931     │
├──┼────┼─────┼─────┼────┤├──┼────┼─────┼─────┼────┤
│262 │李阿輝  │2004/1/5  │2004/1/1  │931     ││562 │陳煥廷  │2005/3/9  │2005/3/1  │931     │
├──┼────┼─────┼─────┼────┤├──┼────┼─────┼─────┼────┤
│263 │吳桂娥  │2004/1/5  │2004/1/1  │931     ││563 │程坤池  │2005/3/10 │2005/3/1  │931     │
├──┼────┼─────┼─────┼────┤├──┼────┼─────┼─────┼────┤
│264 │王紅進  │2004/1/5  │2004/1/1  │931     ││564 │黃廖明子│2005/3/10 │2005/3/1  │931     │
├──┼────┼─────┼─────┼────┤├──┼────┼─────┼─────┼────┤
│265 │陳太明  │2004/1/5  │2004/1/1  │931     ││565 │黃麗美  │2005/3/10 │2005/3/1  │931     │
├──┼────┼─────┼─────┼────┤├──┼────┼─────┼─────┼────┤
│266 │蔣國銘  │2004/1/5  │2004/1/1  │931     ││566 │李阿峰  │2005/3/10 │2005/3/1  │931     │
├──┼────┼─────┼─────┼────┤├──┼────┼─────┼─────┼────┤
│267 │溫慧卿  │2004/1/5  │2004/1/1  │931     ││567 │林聰敏  │2005/3/10 │2005/3/1  │931     │
├──┼────┼─────┼─────┼────┤├──┼────┼─────┼─────┼────┤
│268 │陳賴阿好│2004/1/6  │2004/1/1  │931     ││568 │林李敏  │2005/3/10 │2005/3/1  │931     │
├──┼────┼─────┼─────┼────┤├──┼────┼─────┼─────┼────┤
│269 │趙林冥  │2004/1/6  │2004/1/1  │931     ││569 │李文漢  │2005/3/10 │2005/3/1  │931     │
├──┼────┼─────┼─────┼────┤├──┼────┼─────┼─────┼────┤
│270 │吳照雄  │2004/1/6  │2004/1/1  │931     ││570 │吳深煙  │2005/3/11 │2005/3/1  │931     │
├──┼────┼─────┼─────┼────┤├──┼────┼─────┼─────┼────┤
│271 │黃張阿粉│2004/1/6  │2004/1/1  │931     ││571 │宋秀英  │2005/3/11 │2005/3/1  │931     │
├──┼────┼─────┼─────┼────┤├──┼────┼─────┼─────┼────┤
│272 │黃永壽  │2004/1/6  │2004/1/1  │931     ││572 │吳照雄  │2005/3/11 │2005/3/1  │931     │
├──┼────┼─────┼─────┼────┤├──┼────┼─────┼─────┼────┤
│273 │張陳秀鳳│2004/1/7  │2004/1/1  │931     ││573 │莊金城  │2005/3/11 │2005/3/1  │931     │
├──┼────┼─────┼─────┼────┤├──┼────┼─────┼─────┼────┤
│274 │沈芳如  │2004/1/7  │2004/1/1  │931     ││574 │劉琴心  │2005/3/11 │2005/3/1  │931     │
├──┼────┼─────┼─────┼────┤├──┼────┼─────┼─────┼────┤
│275 │簡傳義  │2004/1/7  │2004/1/1  │931     ││575 │王文瀚  │2005/3/11 │2005/3/1  │931     │
├──┼────┼─────┼─────┼────┤├──┼────┼─────┼─────┼────┤
│276 │阮李阿妹│2004/1/7  │2004/1/1  │1,035   ││576 │楊君達  │2005/3/11 │2005/3/1  │931     │
├──┼────┼─────┼─────┼────┤├──┼────┼─────┼─────┼────┤
│277 │蔡明國  │2004/1/7  │2004/1/1  │931     ││577 │易光明  │2005/3/11 │2005/3/1  │931     │
├──┼────┼─────┼─────┼────┤├──┼────┼─────┼─────┼────┤
│278 │李春發  │2004/1/7  │2004/1/1  │931     ││578 │潘鄭森  │2005/3/11 │2005/3/1  │931     │
├──┼────┼─────┼─────┼────┤├──┼────┼─────┼─────┼────┤
│279 │林萬枝  │2004/1/8  │2004/1/1  │931     ││579 │賴建財  │2005/3/11 │2005/3/1  │931     │
├──┼────┼─────┼─────┼────┤├──┼────┼─────┼─────┼────┤
│280 │周桂英  │2004/1/8  │2004/1/1  │931     ││580 │朱阿雲  │2005/3/11 │2005/3/1  │931     │
├──┼────┼─────┼─────┼────┤├──┼────┼─────┼─────┼────┤
│281 │宋秀英  │2004/1/8  │2004/1/1  │931     ││581 │曾屘    │2005/3/12 │2005/3/1  │931     │
├──┼────┼─────┼─────┼────┤├──┼────┼─────┼─────┼────┤
│282 │賴林秀娥│2004/1/8  │2004/1/1  │931     ││582 │陳耀嘉  │2005/3/12 │2005/3/1  │931     │
├──┼────┼─────┼─────┼────┤├──┼────┼─────┼─────┼────┤
│283 │蔡王淑娥│2004/1/8  │2004/1/1  │931     ││583 │林政德  │2005/3/12 │2005/3/1  │931     │
├──┼────┼─────┼─────┼────┤├──┼────┼─────┼─────┼────┤
│284 │曾張阿桂│2004/1/8  │2004/1/1  │931     ││584 │黃美瓊  │2005/3/12 │2005/3/1  │931     │
├──┼────┼─────┼─────┼────┤├──┼────┼─────┼─────┼────┤
│285 │張贊芳  │2004/1/8  │2004/1/1  │931     ││585 │石邱阿省│2005/3/12 │2005/3/1  │931     │
├──┼────┼─────┼─────┼────┤├──┼────┼─────┼─────┼────┤
│286 │莊賴月  │2004/1/9  │2004/1/1  │931     ││586 │王萬著  │2005/3/13 │2005/3/1  │931     │
├──┼────┼─────┼─────┼────┤├──┼────┼─────┼─────┼────┤
│287 │林漢欽  │2004/1/9  │2004/1/1  │1,035   ││587 │陳志富  │2005/3/13 │2005/3/1  │931     │
├──┼────┼─────┼─────┼────┤├──┼────┼─────┼─────┼────┤
│288 │陳劉英霞│2004/1/9  │2004/1/1  │1,035   ││588 │李阿滿  │2005/3/13 │2005/3/1  │931     │
├──┼────┼─────┼─────┼────┤├──┼────┼─────┼─────┼────┤
│289 │張勵君  │2004/1/9  │2004/1/1  │931     ││589 │張招治  │2005/3/13 │2005/3/1  │931     │
├──┼────┼─────┼─────┼────┤├──┼────┼─────┼─────┼────┤
│290 │游李阿滿│2004/1/10 │2004/1/1  │931     ││590 │陳濟煌  │2005/3/24 │2005/3/1  │931     │
├──┼────┼─────┼─────┼────┤├──┼────┼─────┼─────┼────┤
│291 │詹錦    │2004/1/10 │2004/1/1  │931     ││591 │李張彩雲│2005/3/28 │2005/3/1  │931     │
├──┼────┼─────┼─────┼────┤├──┼────┼─────┼─────┼────┤
│292 │盧旺金  │2004/1/10 │2004/1/1  │931     ││592 │官金波  │2005/3/28 │2005/3/1  │931     │
├──┼────┼─────┼─────┼────┤├──┴────┼─────┼─────┼────┤
│293 │林李敏  │2004/1/10 │2004/1/1  │931     ││總計金額      │          │          │553,232 │
├──┼────┼─────┼─────┼────┤└───────┴─────┴─────┴────┘
│294 │汪台生  │2004/1/10 │2004/1/1  │931     │
├──┼────┼─────┼─────┼────┤
│295 │陳耀嘉  │2004/1/10 │2004/1/1  │931     │
├──┼────┼─────┼─────┼────┤
│296 │游王癸  │2004/1/11 │2004/1/1  │931     │
├──┼────┼─────┼─────┼────┤
│297 │李阿嬌  │2004/1/11 │2004/1/1  │931     │
├──┼────┼─────┼─────┼────┤
│298 │莊金城  │2004/1/11 │2004/1/1  │931     │
├──┼────┼─────┼─────┼────┤
│299 │楊潘阿恬│2004/1/12 │2004/1/1  │931     │
├──┼────┼─────┼─────┼────┤
│300 │陳佳貞  │2004/1/12 │2004/1/1  │931     │
└──┴────┴─────┴─────┴────┘
附表二：醫令清單
┌──┬────────────────────────────────┬────────────┐
│編號│         行使業務登載不實文書之方法                             │      應沒收之物        │
├──┼────────────────────────────────┼────────────┤
│  1 │90年5月3日在90年5月份陳瓊禛之醫令清單上蓋用偽刻「黃紫英0802」印 │「黃紫英0802」印文1枚。 │
│    │章之印文1枚後，於90年6月11日持以行使。                          │                        │
├──┼────────────────────────────────┼────────────┤
│  2 │90年5月13日在90年5月份曾金松之醫令清單上蓋用偽刻「黃紫英0802」印│「黃紫英0802」印文1枚。 │
│    │章之印文1枚後，於90年6月11日持以行使。                          │                        │
├──┼────────────────────────────────┼────────────┤
│  3 │90年5月13日在90年5月份游徐寶英之醫令清單上蓋用偽刻「黃紫英0802」│「黃紫英0802」印文1枚。 │
│    │印章之印文1枚後，於90年6月11日持以行使。                        │                        │
├──┼────────────────────────────────┼────────────┤
│  4 │90年7月9日在90年7月份陳何阿員之醫令清單上蓋用偽刻「黃紫英0802」 │「黃紫英0802」印文1枚。 │
│    │印章之印文1枚後，於90年8月9日持以行使。                         │                        │
├──┼────────────────────────────────┼────────────┤
│  5 │90年7月13日在90年7月份蔡淑娥之醫令清單上蓋用偽刻「黃紫英0802」印│「黃紫英0802」印文1枚。 │
│    │章之印文1枚後，於90年8月9日持以行使。                           │                        │
├──┼────────────────────────────────┼────────────┤
│  6 │90年7月13日在90年7月份陳董餂之醫令清單上蓋用偽刻「黃紫英0802」印│「黃紫英0802」印文1枚。 │
│    │章之印文1枚後，於90年8月9日持以行使。                           │                        │
├──┼────────────────────────────────┼────────────┤
│  7 │90年7月13日在90年7月份陳佳貞之醫令清單上蓋用偽刻「黃紫英0802」印│「黃紫英0802」印文1枚。 │
│    │章之印文1枚後，於90年8月9日持以行使。                           │                        │
├──┼────────────────────────────────┼────────────┤
│  8 │90年7月13日在90年7月份戴練彩雲之醫令清單上蓋用偽刻「黃紫英0802」│「黃紫英0802」印文1枚。 │
│    │印章之印文1枚後，於90年8月9日持以行使。                         │                        │
├──┼────────────────────────────────┼────────────┤
│  9 │90年7月14日在90年7月份蔡黃阿鳳之醫令清單上蓋用偽刻「黃紫英0802」│「黃紫英0802」印文1枚。 │
│    │印章之印文1枚後，於90年8月9日持以行使。                         │                        │
├──┼────────────────────────────────┼────────────┤
│ 10 │90年7月19日在90年7月份楊金棗之醫令清單上蓋用偽刻「黃紫英0802」印│「黃紫英0802」印文1枚。 │
│    │章之印文1枚後，於90年8月9日持以行使。                           │                        │
├──┼────────────────────────────────┼────────────┤
│ 11 │90年7月21日在90年7月份蔡明遠之醫令清單上蓋用偽刻「黃紫英0802」印│「黃紫英0802」印文1枚。 │
│    │章之印文1枚後，於90年8月9日持以行使。                           │                        │
├──┼────────────────────────────────┼────────────┤
│ 12 │90年7月26日在90年7月份陳靈貴之醫令清單上蓋用偽刻「黃紫英0802」印│「黃紫英0802」印文1枚。 │
│    │章之印文1枚後，於90年8月9日持以行使。                           │                        │
├──┼────────────────────────────────┼────────────┤
│ 13 │90年7月26日在90年7月份張陳盡之醫令清單上蓋用偽刻「黃紫英0802」印│「黃紫英0802」印文1枚。 │
│    │章之印文1枚後，於90年8月9日持以行使。                           │                        │
├──┼────────────────────────────────┼────────────┤
│ 14 │90年10月3日在90年10月份陳靈貴之醫令清單上蓋用偽刻「主治醫師許金 │「主治醫師許金照」印文1 │
│    │照」印章之印文1枚後，於90年11月19日持以行使。                   │枚。                    │
├──┼────────────────────────────────┼────────────┤
│ 15 │90年10月3日在90年10月份邱連枝之醫令清單上蓋用偽刻「主治醫師許金 │「主治醫師許金照」印文1 │
│    │照」印章之印文1枚後，於90年11月19日持以行使。                   │枚。                    │
├──┼────────────────────────────────┼────────────┤
│ 16 │90年10月3日在90年10月份王紅進之醫令清單上蓋用偽刻「主治醫師許金 │「主治醫師許金照」印文1 │
│    │照」印章之印文1枚後，於90年11月19日持以行使。                   │枚。                    │
├──┼────────────────────────────────┼────────────┤
│ 17 │90年10月3日在90年10月份林漢欽之醫令清單上蓋用偽刻「主治醫師許金 │「主治醫師許金照」印文1 │
│    │照」印章之印文1枚後，於90年11月19日持以行使。                   │枚。                    │
├──┼────────────────────────────────┼────────────┤
│ 18 │90年10月3日在90年10月份李陳阿丹之醫令清單上蓋用偽刻「主治醫師許 │「主治醫師許金照」印文1 │
│    │金照」印章之印文1枚後，於90年11月19日持以行使。                 │枚。                    │
├──┼────────────────────────────────┼────────────┤
│ 19 │90年10月3日在90年10月份陳董餂之醫令清單上蓋用偽刻「主治醫師許金 │「主治醫師許金照」印文1 │
│    │照」印章之印文1枚後，於90年11月19日持以行使。                   │枚。                    │
├──┼────────────────────────────────┼────────────┤
│ 20 │90年10月3日在90年10月份陳佳貞之醫令清單上蓋用偽刻「主治醫師許金 │「主治醫師許金照」印文1 │
│    │照」印章之印文1枚後，於90年11月19日持以行使。                   │枚。                    │
├──┼────────────────────────────────┼────────────┤
│ 21 │90年10月3日在90年10月份陳簡紅棗之醫令清單上蓋用偽刻「主治醫師許 │「主治醫師許金照」印文1 │
│    │金照」印章之印文1枚後，於90年11月19日持以行使。                 │枚。                    │
├──┼────────────────────────────────┼────────────┤
│ 22 │90年10月4日在90年10月份戴練彩雲之醫令清單上蓋用偽刻「主治醫師許 │「主治醫師許金照」印文1 │
│    │金照」印章之印文1枚後，於90年11月19日持以行使。                 │枚。                    │
├──┼────────────────────────────────┼────────────┤
│ 23 │90年10月4日在90年10月份楊張振玉之醫令清單上蓋用偽刻「主治醫師許 │「主治醫師許金照」印文1 │
│    │金照」印章之印文1枚後，於90年11月19日持以行使。                 │枚。                    │
├──┼────────────────────────────────┼────────────┤
│ 24 │90年10月8日在90年10月份江淑女之醫令清單上蓋用偽刻「主治醫師許金 │「主治醫師許金照」印文1 │
│    │照」印章之印文1枚後，於90年11月19日持以行使。                   │枚。                    │
├──┼────────────────────────────────┼────────────┤
│ 25 │90年10月8日在90年10月份蔡淑娥之醫令清單上蓋用偽刻「主治醫師許金 │「主治醫師許金照」印文1 │
│    │照」印章之印文1枚後，於90年11月19日持以行使。                   │枚。                    │
├──┼────────────────────────────────┼────────────┤
│ 26 │90年10月29日在90年10月份陳楊阿粉之醫令清單上蓋用偽刻「主治醫師許│「主治醫師許金照」印文1 │
│    │金照」印章之印文1枚後，於90年11月19日持以行使。                 │枚。                    │
├──┼────────────────────────────────┼────────────┤
│ 27 │91年1月3日在91年1月份林清松之醫令清單上蓋用偽刻「主治醫師許金照 │「主治醫師許金照」印文1 │
│    │」印章之印文1枚後，於91年3月14日持以行使。                      │枚。                    │
├──┼────────────────────────────────┼────────────┤
│ 28 │91年1月5日在91年1月份林漢欽之醫令清單上蓋用偽刻「主治醫師許金照 │「主治醫師許金照」印文1 │
│    │」印章之印文1枚後，於91年3月14日持以行使。                      │枚。                    │
├──┼────────────────────────────────┼────────────┤
│ 29 │91年1月5日在91年1月份江淑女之醫令清單上蓋用偽刻「主治醫師許金照 │「主治醫師許金照」印文1 │
│    │」印章之印文1枚後，於91年3月14日持以行使。                      │枚。                    │
├──┼────────────────────────────────┼────────────┤
│ 30 │91年1月7日在91年1月份卓電清之醫令清單上蓋用偽刻「主治醫師許金照 │「主治醫師許金照」印文1 │
│    │」印章之印文1枚後，於91年3月14日持以行使。                      │枚。                    │
├──┼────────────────────────────────┼────────────┤
│ 31 │91年1月7日在91年1月份羅林阿甜之醫令清單上蓋用偽刻「主治醫師許金 │「主治醫師許金照」印文1 │
│    │照」印章之印文1枚後，於91年3月14日持以行使。                    │枚。                    │
├──┼────────────────────────────────┼────────────┤
│ 32 │91年1月8日在91年1月份陳靈貴之醫令清單上蓋用偽刻「主治醫師許金照 │「主治醫師許金照」印文1 │
│    │」印章之印文1枚後，於91年3月14日持以行使。                      │枚。                    │
├──┼────────────────────────────────┼────────────┤
│ 33 │91年1月8日在91年1月份李張數英之醫令清單上蓋用偽刻「主治醫師許金 │「主治醫師許金照」印文1 │
│    │照」印章之印文1枚後，於91年3月14日持以行使。                    │枚。                    │
├──┼────────────────────────────────┼────────────┤
│ 34 │91年1月8日在91年1月份楊張振玉之醫令清單上蓋用偽刻「主治醫師許金 │「主治醫師許金照」印文1 │
│    │照」印章之印文1枚後，於91年3月14日持以行使。                    │枚。                    │
├──┼────────────────────────────────┼────────────┤
│ 35 │91年1月8日在91年1月份陳佳貞之醫令清單上蓋用偽刻「主治醫師許金照 │「主治醫師許金照」印文1 │
│    │」印章之印文1枚後，於91年3月14日持以行使。                      │枚。                    │
├──┼────────────────────────────────┼────────────┤
│ 36 │91年1月8日在91年1月份戴練彩雲之醫令清單上蓋用偽刻「主治醫師許金 │「主治醫師許金照」印文1 │
│    │照」印章之印文1枚後，於91年3月14日持以行使。                    │枚。                    │
├──┼────────────────────────────────┼────────────┤
│ 37 │91年1月8日在91年1月份陳簡紅棗之醫令清單上蓋用偽刻「主治醫師許金 │「主治醫師許金照」印文1 │
│    │照」印章之印文1枚後，於91年3月14日持以行使。                    │枚。                    │
├──┼────────────────────────────────┼────────────┤
│ 38 │91年1月8日在91年1月份蔡淑娥之醫令清單上蓋用偽刻「主治醫師許金照 │「主治醫師許金照」印文1 │
│    │」印章之印文1枚後，於91年3月14日持以行使。                      │枚。                    │
├──┼────────────────────────────────┼────────────┤
│ 39 │91年1月9日在91年1月份曾張阿純之醫令清單上蓋用偽刻「主治醫師許金 │「主治醫師許金照」印文1 │
│    │照」印章之印文1枚後，於91年3月14日持以行使。                    │枚。                    │
├──┼────────────────────────────────┼────────────┤
│ 40 │91年1月25日在91年1月份莊賴月之醫令清單上蓋用偽刻「主治醫師許金照│「主治醫師許金照」印文1 │
│    │」印章之印文1枚後，於91年3月14日持以行使。                      │枚。                    │
├──┼────────────────────────────────┼────────────┤
│ 41 │91年4月2日在91年4月份陳靈貴之醫令清單上蓋用偽刻「主治醫師許金照 │「主治醫師許金照」印文1 │
│    │」印章之印文1枚後，於91年6月21日持以行使。                      │枚。                    │
├──┼────────────────────────────────┼────────────┤
│ 42 │91年4月2日在91年4月份林阿萍之醫令清單上蓋用偽刻「主治醫師許金照 │「主治醫師許金照」印文1 │
│    │」印章之印文1枚後，於91年6月21日持以行使。                      │枚。                    │
├──┼────────────────────────────────┼────────────┤
│ 43 │91年4月2日在91年4月份戴練彩雲之醫令清單上蓋用偽刻「主治醫師許金 │「主治醫師許金照」印文1 │
│    │照」印章之印文1枚後，於91年6月21日持以行使。                    │枚。                    │
├──┼────────────────────────────────┼────────────┤
│ 44 │91年4月2日在91年4月份蔡淑娥之醫令清單上蓋用偽刻「主治醫師許金照 │「主治醫師許金照」印文1 │
│    │」印章之印文1枚後，於91年6月21日持以行使。                      │枚。                    │
├──┼────────────────────────────────┼────────────┤
│ 45 │91年4月2日在91年4月份陳佳貞之醫令清單上蓋用偽刻「主治醫師許金照 │「主治醫師許金照」印文1 │
│    │」印章之印文1枚後，於91年6月21日持以行使。                      │枚。                    │
├──┼────────────────────────────────┼────────────┤
│ 46 │91年4月2日在91年4月份陳簡紅棗之醫令清單上蓋用偽刻「主治醫師許金 │「主治醫師許金照」印文1 │
│    │照」印章之印文1枚後，於91年6月21日持以行使。                    │枚。                    │
├──┼────────────────────────────────┼────────────┤
│ 47 │91年4月11日在91年4月份江淑女之醫令清單上蓋用偽刻「主治醫師許金照│「主治醫師許金照」印文1 │
│    │」印章之印文1枚後，於91年6月21日持以行使。                      │枚。                    │
├──┼────────────────────────────────┼────────────┤
│ 48 │91年4月26日在91年4月份李金樹之醫令清單上蓋用偽刻「主治醫師許金照│「主治醫師許金照」印文1 │
│    │」印章之印文1枚後，於91年6月21日持以行使。                      │枚。                    │
├──┼────────────────────────────────┼────────────┤
│ 49 │91年4月29日在91年4月份李葉鴦之醫令清單上蓋用偽刻「主治醫師許金照│「主治醫師許金照」印文1 │
│    │」印章之印文1枚後，於91年6月21日持以行使。                      │枚。                    │
├──┼────────────────────────────────┼────────────┤
│ 50 │91年4月30日在91年4月份董烏奢之醫令清單上蓋用偽刻「主治醫師許金照│「主治醫師許金照」印文1 │
│    │」印章之印文1枚後，於91年6月21日持以行使。                      │枚。                    │
├──┼────────────────────────────────┼────────────┤
│ 51 │91年4月30日在91年4月份張蔡緞之醫令清單上蓋用偽刻「主治醫師許金照│「主治醫師許金照」印文1 │
│    │」印章之印文1枚後，於91年6月21日持以行使。                      │枚。                    │
├──┼────────────────────────────────┼────────────┤
│ 52 │91年8月7日在91年8月份林振昌之醫令清單上蓋用偽刻「主治醫師許金照 │「主治醫師許金照」印文1 │
│    │」印章之印文1枚後，於91年9月19日持以行使。                      │枚。                    │
├──┼────────────────────────────────┼────────────┤
│ 53 │91年8月7日在91年8月份陳阿樹之醫令清單上蓋用偽刻「主治醫師許金照 │「主治醫師許金照」印文1 │
│    │」印章之印文1枚後，於91年9月19日持以行使。                      │枚。                    │
├──┼────────────────────────────────┼────────────┤
│ 54 │91年8月7日在91年8月份蔡明遠之醫令清單上蓋用偽刻「主治醫師許金照 │「主治醫師許金照」印文1 │
│    │」印章之印文1枚後，於91年9月19日持以行使。                      │枚。                    │
├──┼────────────────────────────────┼────────────┤
│ 55 │91年8月7日在91年8月份邱連枝之醫令清單上蓋用偽刻「主治醫師許金照 │「主治醫師許金照」印文1 │
│    │」印章之印文1枚後，於91年9月19日持以行使。                      │枚。                    │
├──┼────────────────────────────────┼────────────┤
│ 56 │91年8月7日在91年8月份陳簡紅棗之醫令清單上蓋用偽刻「主治醫師許金 │「主治醫師許金照」印文1 │
│    │照」印章之印文1枚後，於91年9月19日持以行使。                    │枚。                    │
├──┼────────────────────────────────┼────────────┤
│ 57 │91年8月7日在91年8月份陳佳貞之醫令清單上蓋用偽刻「主治醫師許金照 │「主治醫師許金照」印文1 │
│    │」印章之印文1枚後，於91年9月19日持以行使。                      │枚。                    │
├──┼────────────────────────────────┼────────────┤
│ 58 │91年8月7日在91年8月份張蔡緞之醫令清單上蓋用偽刻「主治醫師許金照 │「主治醫師許金照」印文1 │
│    │」印章之印文1枚後，於91年9月19日持以行使。                      │枚。                    │
├──┼────────────────────────────────┼────────────┤
│ 59 │91年8月7日在91年8月份戴練彩雲之醫令清單上蓋用偽刻「主治醫師許金 │「主治醫師許金照」印文1 │
│    │照」印章之印文1枚後，於91年9月19日持以行使。                    │枚。                    │
├──┼────────────────────────────────┼────────────┤
│ 60 │91年8月7日在91年8月份陳王茄萣之醫令清單上蓋用偽刻「主治醫師許金 │「主治醫師許金照」印文1 │
│    │照」印章之印文1枚後，於91年9月19日持以行使。                    │枚。                    │
├──┼────────────────────────────────┼────────────┤
│ 61 │91年8月7日在91年8月份蔡王淑娥之醫令清單上蓋用偽刻「主治醫師許金 │「主治醫師許金照」印文1 │
│    │照」印章之印文1枚後，於91年9月19日持以行使。                    │枚。                    │
├──┼────────────────────────────────┼────────────┤
│ 62 │91年8月9日在91年8月份林漢欽之醫令清單上蓋用偽刻「主治醫師許金照 │「主治醫師許金照」印文1 │
│    │」印章之印文1枚後，於91年9月19日持以行使。                      │枚。                    │
├──┼────────────────────────────────┼────────────┤
│ 63 │91年8月10日在91年8月份陳靈貴之醫令清單上蓋用偽刻「主治醫師許金照│「主治醫師許金照」印文1 │
│    │」印章之印文1枚後，於91年9月19日持以行使。                      │枚。                    │
├──┼────────────────────────────────┼────────────┤
│ 64 │91年8月10日在91年8月份江淑女之醫令清單上蓋用偽刻「主治醫師許金照│「主治醫師許金照」印文1 │
│    │」印章之印文1枚後，於91年9月19日持以行使。                      │枚。                    │
├──┼────────────────────────────────┼────────────┤
│ 65 │91年8月14日在91年8月份王枝松之醫令清單上蓋用偽刻「主治醫師許金照│「主治醫師許金照」印文1 │
│    │」印章之印文1枚後，於91年9月19日持以行使。                      │枚。                    │
├──┼────────────────────────────────┼────────────┤
│ 66 │91年8月14日在91年8月份李葉鴦之醫令清單上蓋用偽刻「主治醫師許金照│「主治醫師許金照」印文1 │
│    │」印章之印文1枚後，於91年9月19日持以行使。                      │枚。                    │
├──┼────────────────────────────────┼────────────┤
│ 67 │91年8月14日在91年8月份游蔡戀之醫令清單上蓋用偽刻「主治醫師許金照│「主治醫師許金照」印文1 │
│    │」印章之印文1枚後，於91年9月19日持以行使。                      │枚。                    │
├──┼────────────────────────────────┼────────────┤
│ 68 │91年8月15日在91年8月份陳阿慶之醫令清單上蓋用偽刻「主治醫師許金照│「主治醫師許金照」印文1 │
│    │」印章之印文1枚後，於91年9月19日持以行使。                      │枚。                    │
├──┼────────────────────────────────┼────────────┤
│ 69 │91年8月15日在91年8月份陳菜之醫令清單上蓋用偽刻「主治醫師許金照」│「主治醫師許金照」印文1 │
│    │印章之印文1枚後，於91年9月19日持以行使。                        │枚。                    │
├──┼────────────────────────────────┼────────────┤
│ 70 │91年8月24日在91年8月份林楊娥之醫令清單上蓋用偽刻「主治醫師許金照│「主治醫師許金照」印文1 │
│    │」印章之印文1枚後，於91年9月19日持以行使。                      │枚。                    │
├──┼────────────────────────────────┼────────────┤
│ 71 │91年10月1日在91年10月份王紅進之醫令清單上蓋用偽刻「主治醫師許金 │「主治醫師許金照」印文1 │
│    │照」印章之印文1枚後，於91年11月21日持以行使。                   │枚。                    │
├──┼────────────────────────────────┼────────────┤
│ 72 │91年10月1日在91年10月份陳靈貴之醫令清單上蓋用偽刻「主治醫師許金 │「主治醫師許金照」印文1 │
│    │照」印章之印文1枚後，於91年11月21日持以行使。                   │枚。                    │
├──┼────────────────────────────────┼────────────┤
│ 73 │91年10月1日在91年10月份邱連枝之醫令清單上蓋用偽刻「主治醫師許金 │「主治醫師許金照」印文1 │
│    │照」印章之印文1枚後，於91年11月21日持以行使。                   │枚。                    │
├──┼────────────────────────────────┼────────────┤
│ 74 │91年10月1日在91年10月份陳佳貞之醫令清單上蓋用偽刻「主治醫師許金 │「主治醫師許金照」印文1 │
│    │照」印章之印文1枚後，於91年11月21日持以行使。                   │枚。                    │
├──┼────────────────────────────────┼────────────┤
│ 75 │91年10月1日在91年10月份戴練彩雲之醫令清單上蓋用偽刻「主治醫師許 │「主治醫師許金照」印文1 │
│    │金照」印章之印文1枚後，於91年11月21日持以行使。                 │枚。                    │
├──┼────────────────────────────────┼────────────┤
│ 76 │91年10月1日在91年10月份陳簡紅棗之醫令清單上蓋用偽刻「主治醫師許 │「主治醫師許金照」印文1 │
│    │金照」印章之印文1枚後，於91年11月21日持以行使。                 │枚。                    │
├──┼────────────────────────────────┼────────────┤
│ 77 │91年10月1日在91年10月份蔡淑娥之醫令清單上蓋用偽刻「主治醫師許金 │「主治醫師許金照」印文1 │
│    │照」印章之印文1枚後，於91年11月21日持以行使。                   │枚。                    │
├──┼────────────────────────────────┼────────────┤
│ 78 │91年10月1日在91年10月份張蔡緞之醫令清單上蓋用偽刻「主治醫師許金 │「主治醫師許金照」印文1 │
│    │照」印章之印文1枚後，於91年11月21日持以行使。                   │枚。                    │
├──┼────────────────────────────────┼────────────┤
│ 79 │91年10月2日在91年10月份何周長之醫令清單上蓋用偽刻「主治醫師許金 │「主治醫師許金照」印文1 │
│    │照」印章之印文1枚後，於91年11月21日持以行使。                   │枚。                    │
├──┼────────────────────────────────┼────────────┤
│ 80 │91年10月7日在91年10月份游朝日之醫令清單上蓋用偽刻「主治醫師許金 │「主治醫師許金照」印文1 │
│    │照」印章之印文1枚後，於91年11月21日持以行使。                   │枚。                    │
├──┼────────────────────────────────┼────────────┤
│ 81 │91年10月8日在91年10月份張嘉富之醫令清單上蓋用偽刻「主治醫師許金 │「主治醫師許金照」印文1 │
│    │照」印章之印文1枚後，於91年11月21日持以行使。                   │枚。                    │
├──┼────────────────────────────────┼────────────┤
│ 82 │91年10月11日在91年10月份林漢欽之醫令清單上蓋用偽刻「主治醫師許金│「主治醫師許金照」印文1 │
│    │照」印章之印文1枚後，於91年11月21日持以行使。                   │枚。                    │
├──┼────────────────────────────────┼────────────┤
│ 83 │91年10月11日在91年10月份江淑女之醫令清單上蓋用偽刻「主治醫師許金│「主治醫師許金照」印文1 │
│    │照」印章之印文1枚後，於91年11月21日持以行使。                   │枚。                    │
├──┼────────────────────────────────┼────────────┤
│ 84 │91年10月11日在91年10月份游蔡戀之醫令清單上蓋用偽刻「主治醫師許金│「主治醫師許金照」印文1 │
│    │照」印章之印文1枚後，於91年11月21日持以行使。                   │枚。                    │
├──┼────────────────────────────────┼────────────┤
│ 85 │91年10月15日在91年10月份蔡明遠之醫令清單上蓋用偽刻「主治醫師許金│「主治醫師許金照」印文1 │
│    │照」印章之印文1枚後，於91年11月21日持以行使。                   │枚。                    │
├──┼────────────────────────────────┼────────────┤
│ 86 │91年10月15日在91年10月份蘇林阿鴦之醫令清單上蓋用偽刻「主治醫師許│「主治醫師許金照」印文1 │
│    │金照」印章之印文1枚後，於91年11月21日持以行使。                 │枚。                    │
├──┼────────────────────────────────┼────────────┤
│ 87 │91年10月16日在91年10月份洪明生之醫令清單上蓋用偽刻「主治醫師許金│「主治醫師許金照」印文1 │
│    │照」印章之印文1枚後，於91年11月21日持以行使。                   │枚。                    │
├──┼────────────────────────────────┼────────────┤
│ 88 │91年10月16日在91年10月份洪陳金蓮之醫令清單上蓋用偽刻「主治醫師許│「主治醫師許金照」印文1 │
│    │金照」印章之印文1枚後，於91年11月21日持以行使。                 │枚。                    │
├──┼────────────────────────────────┼────────────┤
│ 89 │91年10月17日在91年10月份陳劉英霞之醫令清單上蓋用偽刻「主治醫師許│「主治醫師許金照」印文1 │
│    │金照」印章之印文1枚後，於91年11月21日持以行使。                 │枚。                    │
├──┼────────────────────────────────┼────────────┤
│ 90 │91年10月23日在91年10月份盧繡蝦之醫令清單上蓋用偽刻「主治醫師許金│「主治醫師許金照」印文1 │
│    │照」印章之印文1枚後，於91年11月21日持以行使。                   │枚。                    │
├──┼────────────────────────────────┼────────────┤
│ 91 │92年1月3日在92年1月份翁阿華之醫令清單上蓋用偽刻「主治醫師許金照 │「主治醫師許金照」印文1 │
│    │」印章之印文1枚後，於92年2月24日持以行使。                      │枚。                    │
├──┼────────────────────────────────┼────────────┤
│ 92 │92年1月5日在92年1月份張柏源之醫令清單上蓋用偽刻「主治醫師許金照 │「主治醫師許金照」印文1 │
│    │」印章之印文1枚後，於92年2月24日持以行使。                      │枚。                    │
├──┼────────────────────────────────┼────────────┤
│ 93 │92年1月6日在92年1月份張勵君之醫令清單上蓋用偽刻「主治醫師許金照 │「主治醫師許金照」印文1 │
│    │」印章之印文1枚後，於92年2月24日持以行使。                      │枚。                    │
├──┼────────────────────────────────┼────────────┤
│ 94 │92年1月7日在92年1月份高萬居之醫令清單上蓋用偽刻「主治醫師許金照 │「主治醫師許金照」印文1 │
│    │」印章之印文1枚後，於92年2月24日持以行使。                      │枚。                    │
├──┼────────────────────────────────┼────────────┤
│ 95 │92年1月7日在92年1月份林游阿素之醫令清單上蓋用偽刻「主治醫師許金 │「主治醫師許金照」印文1 │
│    │照」印章之印文1枚後，於92年2月24日持以行使。                    │枚。                    │
├──┼────────────────────────────────┼────────────┤
│ 96 │92年1月7日在92年1月份張蔡緞之醫令清單上蓋用偽刻「主治醫師許金照 │「主治醫師許金照」印文1 │
│    │」印章之印文1枚後，於92年2月24日持以行使。                      │枚。                    │
├──┼────────────────────────────────┼────────────┤
│ 97 │92年1月7日在92年1月份陳佳貞之醫令清單上蓋用偽刻「主治醫師許金照 │「主治醫師許金照」印文1 │
│    │」印章之印文1枚後，於92年2月24日持以行使。                      │枚。                    │
├──┼────────────────────────────────┼────────────┤
│ 98 │92年1月7日在92年1月份蔡淑娥之醫令清單上蓋用偽刻「主治醫師許金照 │「主治醫師許金照」印文1 │
│    │」印章之印文1枚後，於92年2月24日持以行使。                      │枚。                    │
├──┼────────────────────────────────┼────────────┤
│ 99 │92年1月7日在92年1月份陳靈貴之醫令清單上蓋用偽刻「主治醫師許金照 │「主治醫師許金照」印文1 │
│    │」印章之印文1枚後，於92年2月24日持以行使。                      │枚。                    │
├──┼────────────────────────────────┼────────────┤
│100 │92年1月7日在92年1月份戴練彩雲之醫令清單上蓋用偽刻「主治醫師許金 │「主治醫師許金照」印文1 │
│    │照」印章之印文1枚後，於92年2月24日持以行使。                    │枚。                    │
├──┼────────────────────────────────┼────────────┤
│101 │92年1月7日在92年1月份陳劉英霞之醫令清單上蓋用偽刻「主治醫師許金 │「主治醫師許金照」印文1 │
│    │照」印章之印文1枚後，於92年2月24日持以行使。                    │枚。                    │
├──┼────────────────────────────────┼────────────┤
│102 │92年1月7日在92年1月份王紅進之醫令清單上蓋用偽刻「主治醫師許金照 │「主治醫師許金照」印文1 │
│    │」印章之印文1枚後，於92年2月24日持以行使。                      │枚。                    │
├──┼────────────────────────────────┼────────────┤
│103 │92年1月8日在92年1月份陳簡紅棗之醫令清單上蓋用偽刻「主治醫師許金 │「主治醫師許金照」印文1 │
│    │照」印章之印文1枚後，於92年2月24日持以行使。                    │枚。                    │
├──┼────────────────────────────────┼────────────┤
│104 │92年1月9日在92年1月份林陳勸之醫令清單上蓋用偽刻「主治醫師許金照 │「主治醫師許金照」印文1 │
│    │」印章之印文1枚後，於92年2月24日持以行使。                      │枚。                    │
├──┼────────────────────────────────┼────────────┤
│105 │92年1月10日在92年1月份林漢欽之醫令清單上蓋用偽刻「主治醫師許金照│「主治醫師許金照」印文1 │
│    │」印章之印文1枚後，於92年2月24日持以行使。                      │枚。                    │
├──┼────────────────────────────────┼────────────┤
│106 │92年1月10日在92年1月份江淑女之醫令清單上蓋用偽刻「主治醫師許金照│「主治醫師許金照」印文1 │
│    │」印章之印文1枚後，於92年2月24日持以行使。                      │枚。                    │
├──┼────────────────────────────────┼────────────┤
│107 │92年1月12日在92年1月份蔡明遠之醫令清單上蓋用偽刻「主治醫師許金照│「主治醫師許金照」印文1 │
│    │」印章之印文1枚後，於92年2月24日持以行使。                      │枚。                    │
├──┼────────────────────────────────┼────────────┤
│108 │92年1月16日在92年1月份徐蔡阿娌之醫令清單上蓋用偽刻「主治醫師許金│「主治醫師許金照」印文1 │
│    │照」印章之印文1枚後，於92年2月24日持以行使。                    │枚。                    │
├──┼────────────────────────────────┼────────────┤
│109 │92年1月16日在92年1月份韓賽花之醫令清單上蓋用偽刻「主治醫師許金照│「主治醫師許金照」印文1 │
│    │」印章之印文1枚後，於92年2月24日持以行使。                      │枚。                    │
├──┼────────────────────────────────┼────────────┤
│110 │92年1月25日在92年1月份丁原芝之醫令清單上蓋用偽刻「主治醫師許金照│「主治醫師許金照」印文1 │
│    │」印章之印文1枚後，於92年2月24日持以行使。                      │枚。                    │
├──┼────────────────────────────────┼────────────┤
│111 │92年4月1日在92年4月份王紅進之醫令清單上蓋用偽刻「主治醫師許金照 │「主治醫師許金照」印文1 │
│    │」印章之印文1枚後，於92年5月22日持以行使。                      │枚。                    │
├──┼────────────────────────────────┼────────────┤
│112 │92年4月1日在92年4月份蔡王淑娥之醫令清單上蓋用偽刻「主治醫師許金 │「主治醫師許金照」印文1 │
│    │照」印章之印文1枚後，於92年5月22日持以行使。                    │枚。                    │
├──┼────────────────────────────────┼────────────┤
│113 │92年4月1日在92年4月份陳佳貞之醫令清單上蓋用偽刻「主治醫師許金照 │「主治醫師許金照」印文1 │
│    │」印章之印文1枚後，於92年5月22日持以行使。                      │枚。                    │
├──┼────────────────────────────────┼────────────┤
│114 │92年4月1日在92年4月份陳簡紅棗之醫令清單上蓋用偽刻「主治醫師許金 │「主治醫師許金照」印文1 │
│    │照」印章之印文1枚後，於92年5月22日持以行使。                    │枚。                    │
├──┼────────────────────────────────┼────────────┤
│115 │92年4月1日在92年4月份俞李阿勸之醫令清單上蓋用偽刻「主治醫師許金 │「主治醫師許金照」印文1 │
│    │照」印章之印文1枚後，於92年5月22日持以行使。                    │枚。                    │
├──┼────────────────────────────────┼────────────┤
│116 │92年4月1日在92年4月份陳賴阿好之醫令清單上蓋用偽刻「主治醫師許金 │「主治醫師許金照」印文1 │
│    │照」印章之印文1枚後，於92年5月22日持以行使。                    │枚。                    │
├──┼────────────────────────────────┼────────────┤
│117 │92年4月1日在92年4月份黃方阿寶之醫令清單上蓋用偽刻「主治醫師許金 │「主治醫師許金照」印文1 │
│    │照」印章之印文1枚後，於92年5月22日持以行使。                    │枚。                    │
├──┼────────────────────────────────┼────────────┤
│118 │92年4月1日在92年4月份詹錦之醫令清單上蓋用偽刻「主治醫師許金照」 │「主治醫師許金照」印文1 │
│    │印章之印文1枚後，於92年5月22日持以行使。                        │枚。                    │
├──┼────────────────────────────────┼────────────┤
│119 │92年4月2日在92年4月份邱金財之醫令清單上蓋用偽刻「主治醫師許金照 │「主治醫師許金照」印文1 │
│    │」印章之印文1枚後，於92年5月22日持以行使。                      │枚。                    │
├──┼────────────────────────────────┼────────────┤
│120 │92年4月4日在92年4月份張蔡緞之醫令清單上蓋用偽刻「主治醫師許金照 │「主治醫師許金照」印文1 │
│    │」印章之印文1枚後，於92年5月22日持以行使。                      │枚。                    │
├──┼────────────────────────────────┼────────────┤
│121 │92年4月4日在92年4月份方俊昌之醫令清單上蓋用偽刻「主治醫師許金照 │「主治醫師許金照」印文1 │
│    │」印章之印文1枚後，於92年5月22日持以行使。                      │枚。                    │
├──┼────────────────────────────────┼────────────┤
│122 │92年4月4日在92年4月份邱素卿之醫令清單上蓋用偽刻「主治醫師許金照 │「主治醫師許金照」印文1 │
│    │」印章之印文1枚後，於92年5月22日持以行使。                      │枚。                    │
├──┼────────────────────────────────┼────────────┤
│123 │92年4月5日在92年4月份李阿嬌之醫令清單上蓋用偽刻「主治醫師許金照 │「主治醫師許金照」印文1 │
│    │」印章之印文1枚後，於92年5月22日持以行使。                      │枚。                    │
├──┼────────────────────────────────┼────────────┤
│124 │92年4月5日在92年4月份黃麗美之醫令清單上蓋用偽刻「主治醫師許金照 │「主治醫師許金照」印文1 │
│    │」印章之印文1枚後，於92年5月22日持以行使。                      │枚。                    │
├──┼────────────────────────────────┼────────────┤
│125 │92年4月5日在92年4月份陳美英之醫令清單上蓋用偽刻「主治醫師許金照 │「主治醫師許金照」印文1 │
│    │」印章之印文1枚後，於92年5月22日持以行使。                      │枚。                    │
├──┼────────────────────────────────┼────────────┤
│126 │92年4月6日在92年4月份陳李阿屘之醫令清單上蓋用偽刻「主治醫師許金 │「主治醫師許金照」印文1 │
│    │照」印章之印文1枚後，於92年5月22日持以行使。                    │枚。                    │
├──┼────────────────────────────────┼────────────┤
│127 │92年4月6日在92年4月份陳劉英霞之醫令清單上蓋用偽刻「主治醫師許金 │「主治醫師許金照」印文1 │
│    │照」印章之印文1枚後，於92年5月22日持以行使。                    │枚。                    │
├──┼────────────────────────────────┼────────────┤
│128 │92年4月6日在92年4月份王景星之醫令清單上蓋用偽刻「主治醫師許金照 │「主治醫師許金照」印文1 │
│    │」印章之印文1枚後，於92年5月22日持以行使。                      │枚。                    │
├──┼────────────────────────────────┼────────────┤
│129 │92年4月6日在92年4月份林文龍之醫令清單上蓋用偽刻「主治醫師許金照 │「主治醫師許金照」印文1 │
│    │」印章之印文1枚後，於92年5月22日持以行使。                      │枚。                    │
├──┼────────────────────────────────┼────────────┤
│130 │92年4月8日在92年4月份盧旺全之醫令清單上蓋用偽刻「主治醫師許金照 │「主治醫師許金照」印文1 │
│    │」印章之印文1枚後，於92年5月22日持以行使。                      │枚。                    │
├──┼────────────────────────────────┼────────────┤
│131 │92年4月8日在92年4月份張勵君之醫令清單上蓋用偽刻「主治醫師許金照 │「主治醫師許金照」印文1 │
│    │」印章之印文1枚後，於92年5月22日持以行使。                      │枚。                    │
├──┼────────────────────────────────┼────────────┤
│132 │92年4月8日在92年4月份阮李阿妹之醫令清單上蓋用偽刻「主治醫師許金 │「主治醫師許金照」印文1 │
│    │照」印章之印文1枚後，於92年5月22日持以行使。                    │枚。                    │
├──┼────────────────────────────────┼────────────┤
│133 │92年4月8日在92年4月份邱明元之醫令清單上蓋用偽刻「主治醫師許金照 │「主治醫師許金照」印文1 │
│    │」印章之印文1枚後，於92年5月22日持以行使。                      │枚。                    │
├──┼────────────────────────────────┼────────────┤
│134 │92年4月8日在92年4月份朱明輝之醫令清單上蓋用偽刻「主治醫師許金照 │「主治醫師許金照」印文1 │
│    │」印章之印文1枚後，於92年5月22日持以行使。                      │枚。                    │
├──┼────────────────────────────────┼────────────┤
│135 │92年4月8日在92年4月份楊君達之醫令清單上蓋用偽刻「主治醫師許金照 │「主治醫師許金照」印文1 │
│    │」印章之印文1枚後，於92年5月22日持以行使。                      │枚。                    │
├──┼────────────────────────────────┼────────────┤
│136 │92年4月9日在92年4月份游乾龍之醫令清單上蓋用偽刻「主治醫師許金照 │「主治醫師許金照」印文1 │
│    │」印章之印文1枚後，於92年5月22日持以行使。                      │枚。                    │
├──┼────────────────────────────────┼────────────┤
│137 │92年4月10日在92年4月份林漢欽之醫令清單上蓋用偽刻「主治醫師許金照│「主治醫師許金照」印文1 │
│    │」印章之印文1枚後，於92年5月22日持以行使。                      │枚。                    │
├──┼────────────────────────────────┼────────────┤
│138 │92年4月10日在92年4月份黃張阿粉之醫令清單上蓋用偽刻「主治醫師許金│「主治醫師許金照」印文1 │
│    │照」印章之印文1枚後，於92年5月22日持以行使。                    │枚。                    │
├──┼────────────────────────────────┼────────────┤
│139 │92年4月10日在92年4月份林萬枝之醫令清單上蓋用偽刻「主治醫師許金照│「主治醫師許金照」印文1 │
│    │」印章之印文1枚後，於92年5月22日持以行使。                      │枚。                    │
├──┼────────────────────────────────┼────────────┤
│140 │92年4月15日在92年4月份蔡明遠之醫令清單上蓋用偽刻「主治醫師許金照│「主治醫師許金照」印文1 │
│    │」印章之印文1枚後，於92年5月22日持以行使。                      │枚。                    │
├──┼────────────────────────────────┼────────────┤
│141 │92年4月15日在92年4月份陳源保之醫令清單上蓋用偽刻「主治醫師許金照│「主治醫師許金照」印文1 │
│    │」印章之印文1枚後，於92年5月22日持以行使。                      │枚。                    │
├──┼────────────────────────────────┼────────────┤
│142 │92年4月18日在92年4月份林倪綢之醫令清單上蓋用偽刻「主治醫師許金照│「主治醫師許金照」印文1 │
│    │」印章之印文1枚後，於92年5月22日持以行使。                      │枚。                    │
├──┼────────────────────────────────┼────────────┤
│143 │92年7月4日在92年7月份陳志富之醫令清單上蓋用偽刻「主治醫師許金照 │「主治醫師許金照」印文1 │
│    │」印章之印文1枚後，於92年8月22日持以行使。                      │枚。                    │
├──┼────────────────────────────────┼────────────┤
│144 │92年7月6日在92年7月份林漢欽之醫令清單上蓋用偽刻「主治醫師許金照 │「主治醫師許金照」印文1 │
│    │」印章之印文1枚後，於92年8月22日持以行使。                      │枚。                    │
├──┼────────────────────────────────┼────────────┤
│145 │92年7月7日在92年7月份蔡明遠之醫令清單上蓋用偽刻「主治醫師許金照 │「主治醫師許金照」印文1 │
│    │」印章之印文1枚後，於92年8月22日持以行使。                      │枚。                    │
├──┼────────────────────────────────┼────────────┤
│146 │92年7月7日在92年7月份陳簡阿緣之醫令清單上蓋用偽刻「主治醫師許金 │「主治醫師許金照」印文1 │
│    │照」印章之印文1枚後，於92年8月22日持以行使。                    │枚。                    │
├──┼────────────────────────────────┼────────────┤
│147 │92年7月8日在92年7月份陳靈貴之醫令清單上蓋用偽刻「主治醫師許金照 │「主治醫師許金照」印文1 │
│    │」印章之印文1枚後，於92年8月22日持以行使。                      │枚。                    │
├──┼────────────────────────────────┼────────────┤
│148 │92年7月8日在92年7月份賴阿綢之醫令清單上蓋用偽刻「主治醫師許金照 │「主治醫師許金照」印文1 │
│    │」印章之印文1枚後，於92年8月22日持以行使。                      │枚。                    │
├──┼────────────────────────────────┼────────────┤
│149 │92年7月8日在92年7月份楊君達之醫令清單上蓋用偽刻「主治醫師許金照 │「主治醫師許金照」印文1 │
│    │」印章之印文1枚後，於92年8月22日持以行使。                      │枚。                    │
├──┼────────────────────────────────┼────────────┤
│150 │92年7月8日在92年7月份詹錦之醫令清單上蓋用偽刻「主治醫師許金照」 │「主治醫師許金照」印文1 │
│    │印章之印文1枚後，於92年8月22日持以行使。                        │枚。                    │
├──┼────────────────────────────────┼────────────┤
│151 │92年7月8日在92年7月份陳賴阿好之醫令清單上蓋用偽刻「主治醫師許金 │「主治醫師許金照」印文1 │
│    │照」印章之印文1枚後，於92年8月22日持以行使。                    │枚。                    │
├──┼────────────────────────────────┼────────────┤
│152 │92年7月8日在92年7月份阮李阿妹之醫令清單上蓋用偽刻「主治醫師許金 │「主治醫師許金照」印文1 │
│    │照」印章之印文1枚後，於92年8月22日持以行使。                    │枚。                    │
├──┼────────────────────────────────┼────────────┤
│153 │92年7月8日在92年7月份陳佳貞之醫令清單上蓋用偽刻「主治醫師許金照 │「主治醫師許金照」印文1 │
│    │」印章之印文1枚後，於92年8月22日持以行使。                      │枚。                    │
├──┼────────────────────────────────┼────────────┤
│154 │92年7月8日在92年7月份蔡王淑娥之醫令清單上蓋用偽刻「主治醫師許金 │「主治醫師許金照」印文1 │
│    │照」印章之印文1枚後，於92年8月22日持以行使。                    │枚。                    │
├──┼────────────────────────────────┼────────────┤
│155 │92年7月8日在92年7月份黃張阿粉之醫令清單上蓋用偽刻「主治醫師許金 │「主治醫師許金照」印文1 │
│    │照」印章之印文1枚後，於92年8月22日持以行使。                    │枚。                    │
├──┼────────────────────────────────┼────────────┤
│156 │92年7月8日在92年7月份陳劉英霞之醫令清單上蓋用偽刻「主治醫師許金 │「主治醫師許金照」印文1 │
│    │照」印章之印文1枚後，於92年8月22日持以行使。                    │枚。                    │
├──┼────────────────────────────────┼────────────┤
│157 │92年7月8日在92年7月份王紅進之醫令清單上蓋用偽刻「主治醫師許金照 │「主治醫師許金照」印文1 │
│    │」印章之印文1枚後，於92年8月22日持以行使。                      │枚。                    │
├──┼────────────────────────────────┼────────────┤
│158 │92年7月8日在92年7月份曹貴賢之醫令清單上蓋用偽刻「主治醫師許金照 │「主治醫師許金照」印文1 │
│    │」印章之印文1枚後，於92年8月22日持以行使。                      │枚。                    │
├──┼────────────────────────────────┼────────────┤
│159 │92年7月8日在92年7月份莊金城之醫令清單上蓋用偽刻「主治醫師許金照 │「主治醫師許金照」印文1 │
│    │」印章之印文1枚後，於92年8月22日持以行使。                      │枚。                    │
├──┼────────────────────────────────┼────────────┤
│160 │92年7月8日在92年7月份劉菊妹之醫令清單上蓋用偽刻「主治醫師許金照 │「主治醫師許金照」印文1 │
│    │」印章之印文1枚後，於92年8月22日持以行使。                      │枚。                    │
├──┼────────────────────────────────┼────────────┤
│161 │92年7月8日在92年7月份傅素卿之醫令清單上蓋用偽刻「主治醫師許金照 │「主治醫師許金照」印文1 │
│    │」印章之印文1枚後，於92年8月22日持以行使。                      │枚。                    │
├──┼────────────────────────────────┼────────────┤
│162 │92年7月9日在92年7月份江淑女之醫令清單上蓋用偽刻「主治醫師許金照 │「主治醫師許金照」印文1 │
│    │」印章之印文1枚後，於92年8月22日持以行使。                      │枚。                    │
├──┼────────────────────────────────┼────────────┤
│163 │92年7月10日在92年7月份黃麗美之醫令清單上蓋用偽刻「主治醫師許金照│「主治醫師許金照」印文1 │
│    │」印章之印文1枚後，於92年8月22日持以行使。                      │枚。                    │
├──┼────────────────────────────────┼────────────┤
│164 │92年7月10日在92年7月份毋宇民之醫令清單上蓋用偽刻「主治醫師許金照│「主治醫師許金照」印文1 │
│    │」印章之印文1枚後，於92年8月22日持以行使。                      │枚。                    │
├──┼────────────────────────────────┼────────────┤
│165 │92年7月10日在92年7月份羅健桀之醫令清單上蓋用偽刻「主治醫師許金照│「主治醫師許金照」印文1 │
│    │」印章之印文1枚後，於92年8月22日持以行使。。                    │枚。                    │
├──┼────────────────────────────────┼────────────┤
│166 │92年7月10日在92年7月份魏渙漳之醫令清單上蓋用偽刻「主治醫師許金照│「主治醫師許金照」印文1 │
│    │」印章之印文1枚後，於92年8月22日持以行使。。。。                │枚。                    │
├──┼────────────────────────────────┼────────────┤
│167 │92年7月10日在92年7月份吳蓉華之醫令清單上蓋用偽刻「主治醫師許金照│「主治醫師許金照」印文1 │
│    │」印章之印文1枚後，於92年8月22日持以行使。。                    │枚。                    │
├──┼────────────────────────────────┼────────────┤
│168 │92年7月10日在92年7月份吳雲珍之醫令清單上蓋用偽刻「主治醫師許金照│「主治醫師許金照」印文1 │
│    │」印章之印文1枚後，於92年8月22日持以行使。                      │枚。                    │
├──┼────────────────────────────────┼────────────┤
│169 │92年7月10日在92年7月份林萬枝之醫令清單上蓋用偽刻「主治醫師許金照│「主治醫師許金照」印文1 │
│    │」印章之印文1枚後，於92年8月22日持以行使。                      │枚。                    │
├──┼────────────────────────────────┼────────────┤
│170 │92年7月10日在92年7月份朱明輝之醫令清單上蓋用偽刻「主治醫師許金照│「主治醫師許金照」印文1 │
│    │」印章之印文1枚後，於92年8月22日持以行使。                      │枚。                    │
├──┼────────────────────────────────┼────────────┤
│171 │92年7月10日在92年7月份邱金財之醫令清單上蓋用偽刻「主治醫師許金照│「主治醫師許金照」印文1 │
│    │」印章之印文1枚後，於92年8月22日持以行使。                      │枚。                    │
├──┼────────────────────────────────┼────────────┤
│172 │92年7月10日在92年7月份邱明元之醫令清單上蓋用偽刻「主治醫師許金照│「主治醫師許金照」印文1 │
│    │」印章之印文1枚後，於92年8月22日持以行使。                      │枚。                    │
├──┼────────────────────────────────┼────────────┤
│173 │92年7月10日在92年7月份方俊昌之醫令清單上蓋用偽刻「主治醫師許金照│「主治醫師許金照」印文1 │
│    │」印章之印文1枚後，於92年8月22日持以行使。                      │枚。                    │
├──┼────────────────────────────────┼────────────┤
│174 │92年7月10日在92年7月份簡添丁之醫令清單上蓋用偽刻「主治醫師許金照│「主治醫師許金照」印文1 │
│    │」印章之印文1枚後，於92年8月22日持以行使。                      │枚。                    │
├──┼────────────────────────────────┼────────────┤
│175 │92年7月10日在92年7月份林文龍之醫令清單上蓋用偽刻「主治醫師許金照│「主治醫師許金照」印文1 │
│    │」印章之印文1枚後，於92年8月22日持以行使。                      │枚。                    │
├──┼────────────────────────────────┼────────────┤
│176 │92年7月10日在92年7月份王景星之醫令清單上蓋用偽刻「主治醫師許金照│「主治醫師許金照」印文1 │
│    │」印章之印文1枚後，於92年8月22日持以行使。                      │枚。                    │
├──┼────────────────────────────────┼────────────┤
│177 │92年7月13日在92年7月份俞李阿勸之醫令清單上蓋用偽刻「主治醫師許金│「主治醫師許金照」印文1 │
│    │照」印章之印文1枚後，於92年8月22日持以行使。                    │枚。                    │
├──┼────────────────────────────────┼────────────┤
│178 │92年7月14日在92年7月份李阿嬌之醫令清單上蓋用偽刻「主治醫師許金照│「主治醫師許金照」印文1 │
│    │」印章之印文1枚後，於92年8月22日持以行使。                      │枚。                    │
├──┼────────────────────────────────┼────────────┤
│179 │92年7月16日在92年7月份陳源保之醫令清單上蓋用偽刻「主治醫師許金照│「主治醫師許金照」印文1 │
│    │」印章之印文1枚後，於92年8月22日持以行使。                      │枚。                    │
├──┼────────────────────────────────┼────────────┤
│180 │92年7月16日在92年7月份張蔡緞之醫令清單上蓋用偽刻「主治醫師許金照│「主治醫師許金照」印文1 │
│    │」印章之印文1枚後，於92年8月22日持以行使。                      │枚。                    │
├──┼────────────────────────────────┼────────────┤
│181 │92年7月16日在92年7月份張源池之醫令清單上蓋用偽刻「主治醫師許金照│「主治醫師許金照」印文1 │
│    │」印章之印文1枚後，於92年8月22日持以行使。                      │枚。                    │
├──┼────────────────────────────────┼────────────┤
│182 │92年7月16日在92年7月份張阿海之醫令清單上蓋用偽刻「主治醫師許金照│「主治醫師許金照」印文1 │
│    │」印章之印文1枚後，於92年8月22日持以行使。                      │枚。                    │
├──┼────────────────────────────────┼────────────┤
│183 │92年7月16日在92年7月份張東龍之醫令清單上蓋用偽刻「主治醫師許金照│「主治醫師許金照」印文1 │
│    │」印章之印文1枚後，於92年8月22日持以行使。                      │枚。                    │
├──┼────────────────────────────────┼────────────┤
│184 │92年7月16日在92年7月份周桂英之醫令清單上蓋用偽刻「主治醫師許金照│「主治醫師許金照」印文1 │
│    │」印章之印文1枚後，於92年8月22日持以行使。                      │枚。                    │
├──┼────────────────────────────────┼────────────┤
│185 │92年7月16日在92年7月份林聰敏之醫令清單上蓋用偽刻「主治醫師許金照│「主治醫師許金照」印文1 │
│    │」印章之印文1枚後，於92年8月22日持以行使。                      │枚。                    │
├──┼────────────────────────────────┼────────────┤
│186 │92年7月16日在92年7月份王競梅之醫令清單上蓋用偽刻「主治醫師許金照│「主治醫師許金照」印文1 │
│    │」印章之印文1枚後，於92年8月22日持以行使。                      │枚。                    │
├──┼────────────────────────────────┼────────────┤
│187 │92年10月1日在92年10月份林宗之醫令清單上蓋用偽刻「主治醫師周裕清 │「主治醫師周裕清」印文1 │
│    │」印章之印文1枚後，於92年12月22日持以行使。                     │枚。                    │
├──┼────────────────────────────────┼────────────┤
│188 │92年10月2日在92年10月份許政忠之醫令清單上蓋用偽刻「主治醫師周裕 │「主治醫師周裕清」印文1 │
│    │清」印章之印文1枚後，於92年12月22日持以行使。                   │枚。                    │
├──┼────────────────────────────────┼────────────┤
│189 │92年10月3日在92年10月份羅健桀之醫令清單上蓋用偽刻「主治醫師周裕 │「主治醫師周裕清」印文1 │
│    │清」印章之印文1枚後，於92年12月22日持以行使。                   │枚。                    │
├──┼────────────────────────────────┼────────────┤
│190 │92年10月3日在92年10月份毋宇民之醫令清單上蓋用偽刻「主治醫師周裕 │「主治醫師周裕清」印文1 │
│    │清」印章之印文1枚後，於92年12月22日持以行使。                   │枚。                    │
├──┼────────────────────────────────┼────────────┤
│191 │92年10月3日在92年10月份賴阿綢之醫令清單上蓋用偽刻「主治醫師周裕 │「主治醫師周裕清」印文1 │
│    │清」印章之印文1枚後，於92年12月22日持以行使。                   │枚。                    │
├──┼────────────────────────────────┼────────────┤
│192 │92年10月3日在92年10月份黃麗美之醫令清單上蓋用偽刻「主治醫師周裕 │「主治醫師周裕清」印文1 │
│    │清」印章之印文1枚後，於92年12月22日持以行使。                   │枚。                    │
├──┼────────────────────────────────┼────────────┤
│193 │92年10月4日在92年10月份方俊昌之醫令清單上蓋用偽刻「主治醫師周裕 │「主治醫師周裕清」印文1 │
│    │清」印章之印文1枚後，於92年12月22日持以行使。                   │枚。                    │
├──┼────────────────────────────────┼────────────┤
│194 │92年10月4日在92年10月份詹錦之醫令清單上蓋用偽刻「主治醫師周裕清 │「主治醫師周裕清」印文1 │
│    │」印章之印文1枚後，於92年12月22日持以行使。                     │枚。                    │
├──┼────────────────────────────────┼────────────┤
│195 │92年10月4日在92年10月份吳蓉華之醫令清單上蓋用偽刻「主治醫師周裕 │「主治醫師周裕清」印文1 │
│    │清」印章之印文1枚後，於92年12月22日持以行使。                   │枚。                    │
├──┼────────────────────────────────┼────────────┤
│196 │92年10月4日在92年10月份吳惠珍之醫令清單上蓋用偽刻「主治醫師周裕 │「主治醫師周裕清」印文1 │
│    │清」印章之印文1枚後，於92年12月22日持以行使。                   │枚。                    │
├──┼────────────────────────────────┼────────────┤
│197 │92年10月5日在92年10月份吳蔡招治之醫令清單上蓋用偽刻「主治醫師周 │「主治醫師周裕清」印文1 │
│    │裕清」印章之印文1枚後，於92年12月22日持以行使。                 │枚。                    │
├──┼────────────────────────────────┼────────────┤
│198 │92年10月5日在92年10月份蔡明遠之醫令清單上蓋用偽刻「主治醫師周裕 │「主治醫師周裕清」印文1 │
│    │清」印章之印文1枚後，於92年12月22日持以行使。                   │枚。                    │
├──┼────────────────────────────────┼────────────┤
│199 │92年10月5日在92年10月份林陳勸之醫令清單上蓋用偽刻「主治醫師周裕 │「主治醫師周裕清」印文1 │
│    │清」印章之印文1枚後，於92年12月22日持以行使。                   │枚。                    │
├──┼────────────────────────────────┼────────────┤
│200 │92年10月5日在92年10月份陳克為之醫令清單上蓋用偽刻「主治醫師周裕 │「主治醫師周裕清」印文1 │
│    │清」印章之印文1枚後，於92年12月22日持以行使。                   │枚。                    │
├──┼────────────────────────────────┼────────────┤
│201 │92年10月7日在92年10月份阮李阿妹之醫令清單上蓋用偽刻「主治醫師周 │「主治醫師周裕清」印文1 │
│    │裕清」印章之印文1枚後，於92年12月22日持以行使。                 │枚。                    │
├──┼────────────────────────────────┼────────────┤
│202 │92年10月7日在92年10月份陳賴阿好之醫令清單上蓋用偽刻「主治醫師周 │「主治醫師周裕清」印文1 │
│    │裕清」印章之印文1枚後，於92年12月22日持以行使。                 │枚。                    │
├──┼────────────────────────────────┼────────────┤
│203 │92年10月7日在92年10月份林陳阿柔之醫令清單上蓋用偽刻「主治醫師周 │「主治醫師周裕清」印文1 │
│    │裕清」印章之印文1枚後，於92年12月22日持以行使。                 │枚。                    │
├──┼────────────────────────────────┼────────────┤
│204 │92年10月8日在92年10月份陳志富之醫令清單上蓋用偽刻「主治醫師周裕 │「主治醫師周裕清」印文1 │
│    │清」印章之印文1枚後，於92年12月22日持以行使。                   │枚。                    │
├──┼────────────────────────────────┼────────────┤
│205 │92年10月8日在92年10月份曹貴賢之醫令清單上蓋用偽刻「主治醫師周裕 │「主治醫師周裕清」印文1 │
│    │清」印章之印文1枚後，於92年12月22日持以行使。                   │枚。                    │
├──┼────────────────────────────────┼────────────┤
│206 │92年10月8日在92年10月份李阿嬌之醫令清單上蓋用偽刻「主治醫師周裕 │「主治醫師周裕清」印文1 │
│    │清」印章之印文1枚後，於92年12月22日持以行使。                   │枚。                    │
├──┼────────────────────────────────┼────────────┤
│207 │92年10月8日在92年10月份王紅進之醫令清單上蓋用偽刻「主治醫師周裕 │「主治醫師周裕清」印文1 │
│    │清」印章之印文1枚後，於92年12月22日持以行使。                   │枚。                    │
├──┼────────────────────────────────┼────────────┤
│208 │92年10月9日在92年10月份林罕之醫令清單上蓋用偽刻「主治醫師周裕清 │「主治醫師周裕清」印文1 │
│    │」印章之印文1枚後，於92年12月22日持以行使。                     │枚。                    │
├──┼────────────────────────────────┼────────────┤
│209 │92年10月9日在92年10月份李陳阿丹之醫令清單上蓋用偽刻「主治醫師周 │「主治醫師周裕清」印文1 │
│    │裕清」印章之印文1枚後，於92年12月22日持以行使。                 │枚。                    │
├──┼────────────────────────────────┼────────────┤
│210 │92年10月9日在92年10月份林漢欽之醫令清單上蓋用偽刻「主治醫師周裕 │「主治醫師周裕清」印文1 │
│    │清」印章之印文1枚後，於92年12月22日持以行使。                   │枚。                    │
├──┼────────────────────────────────┼────────────┤
│211 │92年10月10日在92年10月份簡傳義之醫令清單上蓋用偽刻「主治醫師周裕│「主治醫師周裕清」印文1 │
│    │清」印章之印文1枚後，於92年12月22日持以行使。                   │枚。                    │
├──┼────────────────────────────────┼────────────┤
│212 │92年10月10日在92年10月份沈芳如之醫令清單上蓋用偽刻「主治醫師周裕│「主治醫師周裕清」印文1 │
│    │清」印章之印文1枚後，於92年12月22日持以行使。                   │枚。                    │
├──┼────────────────────────────────┼────────────┤
│213 │92年10月11日在92年10月份楊潘阿蝦之醫令清單上蓋用偽刻「主治醫師周│「主治醫師周裕清」印文1 │
│    │裕清」印章之印文1枚後，於92年12月22日持以行使。                 │枚。                    │
├──┼────────────────────────────────┼────────────┤
│214 │92年10月12日在92年10月份王競梅之醫令清單上蓋用偽刻「主治醫師周裕│「主治醫師周裕清」印文1 │
│    │清」印章之印文1枚後，於92年12月22日持以行使。                   │枚。                    │
├──┼────────────────────────────────┼────────────┤
│215 │92年10月12日在92年10月份林聰敏之醫令清單上蓋用偽刻「主治醫師周裕│「主治醫師周裕清」印文1 │
│    │清」印章之印文1枚後，於92年12月22日持以行使。                   │枚。                    │
├──┼────────────────────────────────┼────────────┤
│216 │92年10月12日在92年10月份張東龍之醫令清單上蓋用偽刻「主治醫師周裕│「主治醫師周裕清」印文1 │
│    │清」印章之印文1枚後，於92年12月22日持以行使。                   │枚。                    │
├──┼────────────────────────────────┼────────────┤
│217 │92年10月12日在92年10月份張源池之醫令清單上蓋用偽刻「主治醫師周裕│「主治醫師周裕清」印文1 │
│    │清」印章之印文1枚後，於92年12月22日持以行使。                   │枚。                    │
├──┼────────────────────────────────┼────────────┤
│218 │92年10月13日在92年10月份黃張阿粉之醫令清單上蓋用偽刻「主治醫師周│「主治醫師周裕清」印文1 │
│    │裕清」印章之印文1枚後，於92年12月22日持以行使。                 │枚。                    │
├──┼────────────────────────────────┼────────────┤
│219 │92年10月13日在92年10月份蔡淑娥之醫令清單上蓋用偽刻「主治醫師周裕│「主治醫師周裕清」印文1 │
│    │清」印章之印文1枚後，於92年12月22日持以行使。                   │枚。                    │
├──┼────────────────────────────────┼────────────┤
│220 │92年10月13日在92年10月份陳佳貞之醫令清單上蓋用偽刻「主治醫師周裕│「主治醫師周裕清」印文1 │
│    │清」印章之印文1枚後，於92年12月22日持以行使。                   │枚。                    │
├──┼────────────────────────────────┼────────────┤
│221 │92年10月13日在92年10月份朱明輝之醫令清單上蓋用偽刻「主治醫師周裕│「主治醫師周裕清」印文1 │
│    │清」印章之印文1枚後，於92年12月22日持以行使。                   │枚。                    │
├──┼────────────────────────────────┼────────────┤
│222 │92年10月13日在92年10月份林萬枝之醫令清單上蓋用偽刻「主治醫師周裕│「主治醫師周裕清」印文1 │
│    │清」印章之印文1枚後，於92年12月22日持以行使。                   │枚。                    │
├──┼────────────────────────────────┼────────────┤
│223 │92年10月14日在92年10月份林李敏之醫令清單上蓋用偽刻「主治醫師周裕│「主治醫師周裕清」印文1 │
│    │清」印章之印文1枚後，於92年12月22日持以行使。                   │枚。                    │
├──┼────────────────────────────────┼────────────┤
│224 │92年10月14日在92年10月份盧旺全之醫令清單上蓋用偽刻「主治醫師周裕│「主治醫師周裕清」印文1 │
│    │清」印章之印文1枚後，於92年12月22日持以行使。                   │枚。                    │
├──┼────────────────────────────────┼────────────┤
│225 │92年10月14日在92年10月份陳劉英霞之醫令清單上蓋用偽刻「主治醫師周│「主治醫師周裕清」印文1 │
│    │裕清」印章之印文1枚後，於92年12月22日持以行使。                 │枚。                    │
├──┼────────────────────────────────┼────────────┤
│226 │92年10月15日在92年10月份曾屘之醫令清單上蓋用偽刻「主治醫師周裕清│「主治醫師周裕清」印文1 │
│    │」印章之印文1枚後，於92年12月22日持以行使。                     │枚。                    │
├──┼────────────────────────────────┼────────────┤
│227 │92年10月15日在92年10月份王文瀚之醫令清單上蓋用偽刻「主治醫師周裕│「主治醫師周裕清」印文1 │
│    │清」印章之印文1枚後，於92年12月22日持以行使。                   │枚。                    │
├──┼────────────────────────────────┼────────────┤
│228 │92年10月15日在92年10月份王景星之醫令清單上蓋用偽刻「主治醫師周裕│「主治醫師周裕清」印文1 │
│    │清」印章之印文1枚後，於92年12月22日持以行使。                   │枚。                    │
├──┼────────────────────────────────┼────────────┤
│229 │92年10月15日在92年10月份林文龍之醫令清單上蓋用偽刻「主治醫師周裕│「主治醫師周裕清」印文1 │
│    │清」印章之印文1枚後，於92年12月22日持以行使。                   │枚。                    │
├──┼────────────────────────────────┼────────────┤
│230 │92年10月15日在92年10月份周桂英之醫令清單上蓋用偽刻「主治醫師周裕│「主治醫師周裕清」印文1 │
│    │清」印章之印文1枚後，於92年12月22日持以行使。                   │枚。                    │
├──┼────────────────────────────────┼────────────┤
│231 │92年10月16日在92年10月份陳盧阿環之醫令清單上蓋用偽刻「主治醫師周│「主治醫師周裕清」印文1 │
│    │裕清」印章之印文1枚後，於92年12月22日持以行使。                 │枚。                    │
├──┼────────────────────────────────┼────────────┤
│232 │92年10月16日在92年10月份楊張振玉之醫令清單上蓋用偽刻「主治醫師周│「主治醫師周裕清」印文1 │
│    │裕清」印章之印文1枚後，於92年12月22日持以行使。                 │枚。                    │
├──┼────────────────────────────────┼────────────┤
│233 │92年10月16日在92年10月份簡添丁之醫令清單上蓋用偽刻「主治醫師周裕│「主治醫師周裕清」印文1 │
│    │清」印章之印文1枚後，於92年12月22日持以行使。                   │枚。                    │
├──┼────────────────────────────────┼────────────┤
│234 │92年10月16日在92年10月份莊金城之醫令清單上蓋用偽刻「主治醫師周裕│「主治醫師周裕清」印文1 │
│    │清」印章之印文1枚後，於92年12月22日持以行使。                   │枚。                    │
├──┼────────────────────────────────┼────────────┤
│235 │92年10月16日在92年10月份游李阿福之醫令清單上蓋用偽刻「主治醫師周│「主治醫師周裕清」印文1 │
│    │裕清」印章之印文1枚後，於92年12月22日持以行使。                 │枚。                    │
├──┼────────────────────────────────┼────────────┤
│236 │92年10月16日在92年10月份張贊芳之醫令清單上蓋用偽刻「主治醫師周裕│「主治醫師周裕清」印文1 │
│    │清」印章之印文1枚後，於92年12月22日持以行使。                   │枚。                    │
├──┼────────────────────────────────┼────────────┤
│237 │92年10月17日在92年10月份許進添之醫令清單上蓋用偽刻「主治醫師周裕│「主治醫師周裕清」印文1 │
│    │清」印章之印文1枚後，於92年12月22日持以行使。                   │枚。                    │
├──┼────────────────────────────────┼────────────┤
│238 │92年10月17日在92年10月份宋英之醫令清單上蓋用偽刻「主治醫師周裕清│「主治醫師周裕清」印文1 │
│    │」印章之印文1枚後，於92年12月22日持以行使。                     │枚。                    │
├──┼────────────────────────────────┼────────────┤
│239 │92年10月31日在92年10月份李溪發之醫令清單上蓋用偽刻「主治醫師周裕│「主治醫師周裕清」印文1 │
│    │清」印章之印文1枚後，於92年12月22日持以行使。                   │枚。                    │
├──┼────────────────────────────────┼────────────┤
│240 │93年1月2日在93年1月份黃麗美之醫令清單上蓋用偽刻「主治醫師周裕清 │「主治醫師周裕清」印文1 │
│    │」印章之印文1枚後，於93年3月15日持以行使。                      │枚。                    │
├──┼────────────────────────────────┼────────────┤
│241 │93年1月2日在93年1月份吳惠珍之醫令清單上蓋用偽刻「主治醫師周裕清 │「主治醫師周裕清」印文1 │
│    │」印章之印文1枚後，於93年3月15日持以行使。                      │枚。                    │
├──┼────────────────────────────────┼────────────┤
│242 │93年1月2日在93年1月份陳簡阿絲之醫令清單上蓋用偽刻「主治醫師周裕 │「主治醫師周裕清」印文1 │
│    │清」印章之印文1枚後，於93年3月15日持以行使。                    │枚。                    │
├──┼────────────────────────────────┼────────────┤
│243 │93年1月2日在93年1月份簡添丁之醫令清單上蓋用偽刻「主治醫師周裕清 │「主治醫師周裕清」印文1 │
│    │」印章之印文1枚後，於93年3月15日持以行使。                      │枚。                    │
├──┼────────────────────────────────┼────────────┤
│244 │93年1月2日在93年1月份張思遠之醫令清單上蓋用偽刻「主治醫師周裕清 │「主治醫師周裕清」印文1 │
│    │」印章之印文1枚後，於93年3月15日持以行使。                      │枚。                    │
├──┼────────────────────────────────┼────────────┤
│245 │93年1月3日在93年1月份陳克為之醫令清單上蓋用偽刻「主治醫師周裕清 │「主治醫師周裕清」印文1 │
│    │」印章之印文1枚後，於93年3月15日持以行使。                      │枚。                    │
├──┼────────────────────────────────┼────────────┤
│246 │93年1月3日在93年1月份毋宇民之醫令清單上蓋用偽刻「主治醫師周裕清 │「主治醫師周裕清」印文1 │
│    │」印章之印文1枚後，於93年3月15日持以行使。                      │枚。                    │
├──┼────────────────────────────────┼────────────┤
│247 │93年1月3日在93年1月份羅健桀之醫令清單上蓋用偽刻「主治醫師周裕清 │「主治醫師周裕清」印文1 │
│    │」印章之印文1枚後，於93年3月15日持以行使。                      │枚。                    │
├──┼────────────────────────────────┼────────────┤
│248 │93年1月3日在93年1月份朱明輝之醫令清單上蓋用偽刻「主治醫師周裕清 │「主治醫師周裕清」印文1 │
│    │」印章之印文1枚後，於93年3月15日持以行使。                      │枚。                    │
├──┼────────────────────────────────┼────────────┤
│249 │93年1月3日在93年1月份蔡明遠之醫令清單上蓋用偽刻「主治醫師周裕清 │「主治醫師周裕清」印文1 │
│    │」印章之印文1枚後，於93年3月15日持以行使。                      │枚。                    │
├──┼────────────────────────────────┼────────────┤
│250 │93年1月3日在93年1月份許阿維之醫令清單上蓋用偽刻「主治醫師周裕清 │「主治醫師周裕清」印文1 │
│    │」印章之印文1枚後，於93年3月15日持以行使。                      │枚。                    │
├──┼────────────────────────────────┼────────────┤
│251 │93年1月3日在93年1月份張源池之醫令清單上蓋用偽刻「主治醫師周裕清 │「主治醫師周裕清」印文1 │
│    │」印章之印文1枚後，於93年3月15日持以行使。                      │枚。                    │
├──┼────────────────────────────────┼────────────┤
│252 │93年1月3日在93年1月份李教正之醫令清單上蓋用偽刻「主治醫師周裕清 │「主治醫師周裕清」印文1 │
│    │」印章之印文1枚後，於93年3月15日持以行使。                      │枚。                    │
├──┼────────────────────────────────┼────────────┤
│253 │93年1月3日在93年1月份簡黃梅之醫令清單上蓋用偽刻「主治醫師周裕清 │「主治醫師周裕清」印文1 │
│    │」印章之印文1枚後，於93年3月15日持以行使。                      │枚。                    │
├──┼────────────────────────────────┼────────────┤
│254 │93年1月4日在93年1月份張嘉富之醫令清單上蓋用偽刻「主治醫師周裕清 │「主治醫師周裕清」印文1 │
│    │」印章之印文1枚後，於93年3月15日持以行使。                      │枚。                    │
├──┼────────────────────────────────┼────────────┤
│255 │93年1月4日在93年1月份李陳阿丹之醫令清單上蓋用偽刻「主治醫師周裕 │「主治醫師周裕清」印文1 │
│    │清」印章之印文1枚後，於93年3月15日持以行使。                    │枚。                    │
├──┼────────────────────────────────┼────────────┤
│256 │93年1月4日在93年1月份張李阿磚之醫令清單上蓋用偽刻「主治醫師周裕 │「主治醫師周裕清」印文1 │
│    │清」印章之印文1枚後，於93年3月15日持以行使。                    │枚。                    │
├──┼────────────────────────────────┼────────────┤
│257 │93年1月4日在93年1月份謝青番之醫令清單上蓋用偽刻「主治醫師周裕清 │「主治醫師周裕清」印文1 │
│    │」印章之印文1枚後，於93年3月15日持以行使。                      │枚。                    │
├──┼────────────────────────────────┼────────────┤
│258 │93年1月5日在93年1月份江淑女之醫令清單上蓋用偽刻「主治醫師周裕清 │「主治醫師周裕清」印文1 │
│    │」印章之印文1枚後，於93年3月15日持以行使。                      │枚。                    │
├──┼────────────────────────────────┼────────────┤
│259 │93年1月5日在93年1月份吳蓉華之醫令清單上蓋用偽刻「主治醫師周裕清 │「主治醫師周裕清」印文1 │
│    │」印章之印文1枚後，於93年3月15日持以行使。                      │枚。                    │
├──┼────────────────────────────────┼────────────┤
│260 │93年1月5日在93年1月份方俊昌之醫令清單上蓋用偽刻「主治醫師周裕清 │「主治醫師周裕清」印文1 │
│    │」印章之印文1枚後，於93年3月15日持以行使。                      │枚。                    │
├──┼────────────────────────────────┼────────────┤
│261 │93年1月5日在93年1月份林陳勸之醫令清單上蓋用偽刻「主治醫師周裕清 │「主治醫師周裕清」印文1 │
│    │」印章之印文1枚後，於93年3月15日持以行使。                      │枚。                    │
├──┼────────────────────────────────┼────────────┤
│262 │93年1月5日在93年1月份李阿輝之醫令清單上蓋用偽刻「主治醫師周裕清 │「主治醫師周裕清」印文1 │
│    │」印章之印文1枚後，於93年3月15日持以行使。                      │枚。                    │
├──┼────────────────────────────────┼────────────┤
│263 │93年1月5日在93年1月份吳桂娥之醫令清單上蓋用偽刻「主治醫師周裕清 │「主治醫師周裕清」印文1 │
│    │」印章之印文1枚後，於93年3月15日持以行使。                      │枚。                    │
├──┼────────────────────────────────┼────────────┤
│264 │93年1月5日在93年1月份王紅進之醫令清單上蓋用偽刻「主治醫師周裕清 │「主治醫師周裕清」印文1 │
│    │」印章之印文1枚後，於93年3月15日持以行使。                      │枚。                    │
├──┼────────────────────────────────┼────────────┤
│265 │93年1月5日在93年1月份陳太明之醫令清單上蓋用偽刻「主治醫師周裕清 │「主治醫師周裕清」印文1 │
│    │」印章之印文1枚後，於93年3月15日持以行使。                      │枚。                    │
├──┼────────────────────────────────┼────────────┤
│266 │93年1月5日在93年1月份蔣國銘之醫令清單上蓋用偽刻「主治醫師周裕清 │「主治醫師周裕清」印文1 │
│    │」印章之印文1枚後，於93年3月15日持以行使。                      │枚。                    │
├──┼────────────────────────────────┼────────────┤
│267 │93年1月5日在93年1月份溫慧卿之醫令清單上蓋用偽刻「主治醫師周裕清 │「主治醫師周裕清」印文1 │
│    │」印章之印文1枚後，於93年3月15日持以行使。                      │枚。                    │
├──┼────────────────────────────────┼────────────┤
│268 │93年1月6日在93年1月份陳賴阿好之醫令清單上蓋用偽刻「主治醫師周裕 │「主治醫師周裕清」印文1 │
│    │清」印章之印文1枚後，於93年3月15日持以行使。                    │枚。                    │
├──┼────────────────────────────────┼────────────┤
│269 │93年1月6日在93年1月份趙林冥之醫令清單上蓋用偽刻「主治醫師周裕清 │「主治醫師周裕清」印文1 │
│    │」印章之印文1枚後，於93年3月15日持以行使。                      │枚。                    │
├──┼────────────────────────────────┼────────────┤
│270 │93年1月6日在93年1月份吳照雄之醫令清單上蓋用偽刻「主治醫師周裕清 │「主治醫師周裕清」印文1 │
│    │」印章之印文1枚後，於93年3月15日持以行使。                      │枚。                    │
├──┼────────────────────────────────┼────────────┤
│271 │93年1月6日在93年1月份黃張阿粉之醫令清單上蓋用偽刻「主治醫師周裕 │「主治醫師周裕清」印文1 │
│    │清」印章之印文1枚後，於93年3月15日持以行使。                    │枚。                    │
├──┼────────────────────────────────┼────────────┤
│272 │93年1月6日在93年1月份黃永壽之醫令清單上蓋用偽刻「主治醫師周裕清 │「主治醫師周裕清」印文1 │
│    │」印章之印文1枚後，於93年3月15日持以行使。                      │枚。                    │
├──┼────────────────────────────────┼────────────┤
│273 │93年1月7日在93年1月份張陳秀鳳之醫令清單上蓋用偽刻「主治醫師周裕 │「主治醫師周裕清」印文1 │
│    │清」印章之印文1枚後，於93年3月15日持以行使。                    │枚。                    │
├──┼────────────────────────────────┼────────────┤
│274 │93年1月7日在93年1月份沈芳如之醫令清單上蓋用偽刻「主治醫師周裕清 │「主治醫師周裕清」印文1 │
│    │」印章之印文1枚後，於93年3月15日持以行使。                      │枚。                    │
├──┼────────────────────────────────┼────────────┤
│275 │93年1月7日在93年1月份簡傳義之醫令清單上蓋用偽刻「主治醫師周裕清 │「主治醫師周裕清」印文1 │
│    │」印章之印文1枚後，於93年3月15日持以行使。                      │枚。                    │
├──┼────────────────────────────────┼────────────┤
│276 │93年1月7日在93年1月份阮李阿妹之醫令清單上蓋用偽刻「主治醫師周裕 │「主治醫師周裕清」印文1 │
│    │清」印章之印文1枚後，於93年3月15日持以行使。                    │枚。                    │
├──┼────────────────────────────────┼────────────┤
│277 │93年1月7日在93年1月份蔡明國之醫令清單上蓋用偽刻「主治醫師周裕清 │「主治醫師周裕清」印文1 │
│    │」印章之印文1枚後，於93年3月15日持以行使。                      │枚。                    │
├──┼────────────────────────────────┼────────────┤
│278 │93年1月7日在93年1月份李春發之醫令清單上蓋用偽刻「主治醫師周裕清 │「主治醫師周裕清」印文1 │
│    │」印章之印文1枚後，於93年3月15日持以行使。                      │枚。                    │
├──┼────────────────────────────────┼────────────┤
│279 │93年1月8日在93年1月份林萬枝之醫令清單上蓋用偽刻「主治醫師周裕清 │「主治醫師周裕清」印文1 │
│    │」印章之印文1枚後，於93年3月15日持以行使。                      │枚。                    │
├──┼────────────────────────────────┼────────────┤
│280 │93年1月8日在93年1月份周桂英之醫令清單上蓋用偽刻「主治醫師周裕清 │「主治醫師周裕清」印文1 │
│    │」印章之印文1枚後，於93年3月15日持以行使。                      │枚。                    │
├──┼────────────────────────────────┼────────────┤
│281 │93年1月8日在93年1月份宋秀英之醫令清單上蓋用偽刻「主治醫師周裕清 │「主治醫師周裕清」印文1 │
│    │」印章之印文1枚後，於93年3月15日持以行使。                      │枚。                    │
├──┼────────────────────────────────┼────────────┤
│282 │93年1月8日在93年1月份賴林秀娥之醫令清單上蓋用偽刻「主治醫師周裕 │「主治醫師周裕清」印文1 │
│    │清」印章之印文1枚後，於93年3月15日持以行使。                    │枚。                    │
├──┼────────────────────────────────┼────────────┤
│283 │93年1月8日在93年1月份蔡王淑娥之醫令清單上蓋用偽刻「主治醫師周裕 │「主治醫師周裕清」印文1 │
│    │清」印章之印文1枚後，於93年3月15日持以行使。                    │枚。                    │
├──┼────────────────────────────────┼────────────┤
│284 │93年1月8日在93年1月份曾張阿桂之醫令清單上蓋用偽刻「主治醫師周裕 │「主治醫師周裕清」印文1 │
│    │清」印章之印文1枚後，於93年3月15日持以行使。                    │枚。                    │
├──┼────────────────────────────────┼────────────┤
│285 │93年1月8日在93年1月份張贊芳之醫令清單上蓋用偽刻「主治醫師周裕清 │「主治醫師周裕清」印文1 │
│    │」印章之印文1枚後，於93年3月15日持以行使。                      │枚。                    │
├──┼────────────────────────────────┼────────────┤
│286 │93年1月9日在93年1月份莊賴月之醫令清單上蓋用偽刻「主治醫師周裕清 │「主治醫師周裕清」印文1 │
│    │」印章之印文1枚後，於93年3月15日持以行使。                      │枚。                    │
├──┼────────────────────────────────┼────────────┤
│287 │93年1月9日在93年1月份林漢欽之醫令清單上蓋用偽刻「主治醫師周裕清 │「主治醫師周裕清」印文1 │
│    │」印章之印文1枚後，於93年3月15日持以行使。                      │枚。                    │
├──┼────────────────────────────────┼────────────┤
│288 │93年1月9日在93年1月份陳劉英霞之醫令清單上蓋用偽刻「主治醫師周裕 │「主治醫師周裕清」印文1 │
│    │清」印章之印文1枚後，於93年3月15日持以行使。                    │枚。                    │
├──┼────────────────────────────────┼────────────┤
│289 │93年1月9日在93年1月份張勵君之醫令清單上蓋用偽刻「主治醫師周裕清 │「主治醫師周裕清」印文1 │
│    │」印章之印文1枚後，於93年3月15日持以行使。                      │枚。                    │
├──┼────────────────────────────────┼────────────┤
│290 │93年1月10日在93年1月份游李阿滿之醫令清單上蓋用偽刻「主治醫師周裕│「主治醫師周裕清」印文1 │
│    │清」印章之印文1枚後，於93年3月15日持以行使。                    │枚。                    │
├──┼────────────────────────────────┼────────────┤
│291 │93年1月10日在93年1月份詹錦之醫令清單上蓋用偽刻「主治醫師周裕清」│「主治醫師周裕清」印文1 │
│    │印章之印文1枚後，於93年3月15日持以行使。                        │枚。                    │
├──┼────────────────────────────────┼────────────┤
│292 │93年1月10日在93年1月份盧旺金之醫令清單上蓋用偽刻「主治醫師周裕清│「主治醫師周裕清」印文1 │
│    │」印章之印文1枚後，於93年3月15日持以行使。                      │枚。                    │
├──┼────────────────────────────────┼────────────┤
│293 │93年1月10日在93年1月份林李敏之醫令清單上蓋用偽刻「主治醫師周裕清│「主治醫師周裕清」印文1 │
│    │」印章之印文1枚後，於93年3月15日持以行使。                      │枚。                    │
├──┼────────────────────────────────┼────────────┤
│294 │93年1月10日在93年1月份汪台生之醫令清單上蓋用偽刻「主治醫師周裕清│「主治醫師周裕清」印文1 │
│    │」印章之印文1枚後，於93年3月15日持以行使。                      │枚。                    │
├──┼────────────────────────────────┼────────────┤
│295 │93年1月10日在93年1月份陳耀嘉之醫令清單上蓋用偽刻「主治醫師周裕清│「主治醫師周裕清」印文1 │
│    │」印章之印文1枚後，於93年3月15日持以行使。                      │枚。                    │
├──┼────────────────────────────────┼────────────┤
│296 │93年1月11日在93年1月份游王癸之醫令清單上蓋用偽刻「主治醫師周裕清│「主治醫師周裕清」印文1 │
│    │」印章之印文1枚後，於93年3月15日持以行使。                      │枚。                    │
├──┼────────────────────────────────┼────────────┤
│297 │93年1月11日在93年1月份李阿嬌之醫令清單上蓋用偽刻「主治醫師周裕清│「主治醫師周裕清」印文1 │
│    │」印章之印文1枚後，於93年3月15日持以行使。                      │枚。                    │
├──┼────────────────────────────────┼────────────┤
│298 │93年1月11日在93年1月份莊金城之醫令清單上蓋用偽刻「主治醫師周裕清│「主治醫師周裕清」印文1 │
│    │」印章之印文1枚後，於93年3月15日持以行使。                      │枚。                    │
├──┼────────────────────────────────┼────────────┤
│299 │93年1月12日在93年1月份楊潘阿恬之醫令清單上蓋用偽刻「主治醫師周裕│「主治醫師周裕清」印文1 │
│    │清」印章之印文1枚後，於93年3月15日持以行使。                    │枚。                    │
├──┼────────────────────────────────┼────────────┤
│300 │93年1月12日在93年1月份陳佳貞之醫令清單上蓋用偽刻「主治醫師周裕清│「主治醫師周裕清」印文1 │
│    │」印章之印文1枚後，於93年3月15日持以行使。                      │枚。                    │
├──┼────────────────────────────────┼────────────┤
│301 │93年1月12日在93年1月份陳志富之醫令清單上蓋用偽刻「主治醫師周裕清│「主治醫師周裕清」印文1 │
│    │」印章之印文1枚後，於93年3月15日持以行使。                      │枚。                    │
├──┼────────────────────────────────┼────────────┤
│302 │93年1月12日在93年1月份王景星之醫令清單上蓋用偽刻「主治醫師周裕清│「主治醫師周裕清」印文1 │
│    │」印章之印文1枚後，於93年3月15日持以行使。                      │枚。                    │
├──┼────────────────────────────────┼────────────┤
│303 │93年1月12日在93年1月份陳麗蕙之醫令清單上蓋用偽刻「主治醫師周裕清│「主治醫師周裕清」印文1 │
│    │」印章之印文1枚後，於93年3月15日持以行使。                      │枚。                    │
├──┼────────────────────────────────┼────────────┤
│304 │93年1月13日在93年1月份李聯生之醫令清單上蓋用偽刻「主治醫師周裕清│「主治醫師周裕清」印文1 │
│    │」印章之印文1枚後，於93年3月15日持以行使。                      │枚。                    │
├──┼────────────────────────────────┼────────────┤
│305 │93年1月13日在93年1月份王競梅之醫令清單上蓋用偽刻「主治醫師周裕清│「主治醫師周裕清」印文1 │
│    │」印章之印文1枚後，於93年3月15日持以行使。                      │枚。                    │
├──┼────────────────────────────────┼────────────┤
│306 │93年1月13日在93年1月份張東龍之醫令清單上蓋用偽刻「主治醫師周裕清│「主治醫師周裕清」印文1 │
│    │」印章之印文1枚後，於93年3月15日持以行使。                      │枚。                    │
├──┼────────────────────────────────┼────────────┤
│307 │93年1月14日在93年1月份劉琴心之醫令清單上蓋用偽刻「主治醫師周裕清│「主治醫師周裕清」印文1 │
│    │」印章之印文1枚後，於93年3月15日持以行使。                      │枚。                    │
├──┼────────────────────────────────┼────────────┤
│308 │93年1月14日在93年1月份林聰敏之醫令清單上蓋用偽刻「主治醫師周裕清│「主治醫師周裕清」印文1 │
│    │」印章之印文1枚後，於93年3月15日持以行使。                      │枚。                    │
├──┼────────────────────────────────┼────────────┤
│309 │93年1月14日在93年1月份楊張振玉之醫令清單上蓋用偽刻「主治醫師周裕│「主治醫師周裕清」印文1 │
│    │清」印章之印文1枚後，於93年3月15日持以行使。                    │枚。                    │
├──┼────────────────────────────────┼────────────┤
│310 │93年1月14日在93年1月份林文龍之醫令清單上蓋用偽刻「主治醫師周裕清│「主治醫師周裕清」印文1 │
│    │」印章之印文1枚後，於93年3月15日持以行使。                      │枚。                    │
├──┼────────────────────────────────┼────────────┤
│311 │93年1月14日在93年1月份金阿寬之醫令清單上蓋用偽刻「主治醫師周裕清│「主治醫師周裕清」印文1 │
│    │」印章之印文1枚後，於93年3月15日持以行使。                      │枚。                    │
├──┼────────────────────────────────┼────────────┤
│312 │93年1月14日在93年1月份陳永祥之醫令清單上蓋用偽刻「主治醫師周裕清│「主治醫師周裕清」印文1 │
│    │」印章之印文1枚後，於93年3月15日持以行使。                      │枚。                    │
├──┼────────────────────────────────┼────────────┤
│313 │93年1月15日在93年1月份陳盧阿環之醫令清單上蓋用偽刻「主治醫師周裕│「主治醫師周裕清」印文1 │
│    │清」印章之印文1枚後，於93年3月15日持以行使。                    │枚。                    │
├──┼────────────────────────────────┼────────────┤
│314 │93年1月15日在93年1月份王文瀚之醫令清單上蓋用偽刻「主治醫師周裕清│「主治醫師周裕清」印文1 │
│    │」印章之印文1枚後，於93年3月15日持以行使。                      │枚。                    │
├──┼────────────────────────────────┼────────────┤
│315 │93年1月15日在93年1月份曾屘之醫令清單上蓋用偽刻「主治醫師周裕清」│「主治醫師周裕清」印文1 │
│    │印章之印文1枚後，於93年3月15日持以行使。                        │枚。                    │
├──┼────────────────────────────────┼────────────┤
│316 │93年1月15日在93年1月份杜游財之醫令清單上蓋用偽刻「主治醫師周裕清│「主治醫師周裕清」印文1 │
│    │」印章之印文1枚後，於93年3月15日持以行使。                      │枚。                    │
├──┼────────────────────────────────┼────────────┤
│317 │93年1月15日在93年1月份韋健育之醫令清單上蓋用偽刻「主治醫師周裕清│「主治醫師周裕清」印文1 │
│    │」印章之印文1枚後，於93年3月15日持以行使。                      │枚。                    │
├──┼────────────────────────────────┼────────────┤
│318 │93年1月16日在93年1月份林峰之醫令清單上蓋用偽刻「主治醫師周裕清」│「主治醫師周裕清」印文1 │
│    │印章之印文1枚後，於93年3月15日持以行使。                        │枚。                    │
├──┼────────────────────────────────┼────────────┤
│319 │93年1月16日在93年1月份賴李囝之醫令清單上蓋用偽刻「主治醫師周裕清│「主治醫師周裕清」印文1 │
│    │」印章之印文1枚後，於93年3月15日持以行使。                      │枚。                    │
├──┼────────────────────────────────┼────────────┤
│320 │93年1月16日在93年1月份游朝日之醫令清單上蓋用偽刻「主治醫師周裕清│「主治醫師周裕清」印文1 │
│    │」印章之印文1枚後，於93年3月15日持以行使。                      │枚。                    │
├──┼────────────────────────────────┼────────────┤
│321 │93年1月16日在93年1月份張李阿磚之醫令清單上蓋用偽刻「主治醫師周裕│「主治醫師周裕清」印文1 │
│    │清」印章之印文1枚後，於93年3月15日持以行使。                    │枚。                    │
├──┼────────────────────────────────┼────────────┤
│322 │93年1月16日在93年1月份余阿雪之醫令清單上蓋用偽刻「主治醫師周裕清│「主治醫師周裕清」印文1 │
│    │」印章之印文1枚後，於93年3月15日持以行使。                      │枚。                    │
├──┼────────────────────────────────┼────────────┤
│323 │93年1月16日在93年1月份簡小梅之醫令清單上蓋用偽刻「主治醫師周裕清│「主治醫師周裕清」印文1 │
│    │」印章之印文1枚後，於93年3月15日持以行使。                      │枚。                    │
├──┼────────────────────────────────┼────────────┤
│324 │93年1月30日在93年1月份楊君達之醫令清單上蓋用偽刻「主治醫師周裕清│「主治醫師周裕清」印文1 │
│    │」印章之印文1枚後，於93年3月15日持以行使。                      │枚。                    │
├──┼────────────────────────────────┼────────────┤
│325 │93年6月1日在93年6月份李阿蜂之醫令清單上蓋用偽刻「主治醫師周裕清 │「主治醫師周裕清」印文1 │
│    │」印章之印文1枚後，於93年9月8日持以行使。                       │枚。                    │
├──┼────────────────────────────────┼────────────┤
│326 │93年6月1日在93年6月份寂陳汨鳳之醫令清單上蓋用偽刻「主治醫師周裕 │「主治醫師周裕清」印文1 │
│    │清」印章之印文1枚後，於93年9月8日持以行使。                     │枚。                    │
├──┼────────────────────────────────┼────────────┤
│327 │93年6月2日在93年6月份許絨之醫令清單上蓋用偽刻「主治醫師周裕清」 │「主治醫師周裕清」印文1 │
│    │印章之印文1枚後，於93年9月8日持以行使。                         │枚。                    │
├──┼────────────────────────────────┼────────────┤
│328 │93年6月2日在93年6月份易光明之醫令清單上蓋用偽刻「主治醫師周裕清 │「主治醫師周裕清」印文1 │
│    │」印章之印文1枚後，於93年9月8日持以行使。                       │枚。                    │
├──┼────────────────────────────────┼────────────┤
│329 │93年6月2日在93年6月份游勝茂之醫令清單上蓋用偽刻「主治醫師周裕清 │「主治醫師周裕清」印文1 │
│    │」印章之印文1枚後，於93年9月8日持以行使。                       │枚。                    │
├──┼────────────────────────────────┼────────────┤
│330 │93年6月2日在93年6月份溫墮卿之醫令清單上蓋用偽刻「主治醫師周裕清 │「主治醫師周裕清」印文1 │
│    │」印章之印文1枚後，於93年9月8日持以行使。                       │枚。                    │
├──┼────────────────────────────────┼────────────┤
│331 │93年6月2日在93年6月份寂贊芳之醫令清單上蓋用偽刻「主治醫師周裕清 │「主治醫師周裕清」印文1 │
│    │」印章之印文1枚後，於93年9月8日持以行使。                       │枚。                    │
├──┼────────────────────────────────┼────────────┤
│332 │93年6月2日在93年6月份蔡明國之醫令清單上蓋用偽刻「主治醫師周裕清 │「主治醫師周裕清」印文1 │
│    │」印章之印文1枚後，於93年9月8日持以行使。                       │枚。                    │
├──┼────────────────────────────────┼────────────┤
│333 │93年6月2日在93年6月份黃永泰之醫令清單上蓋用偽刻「主治醫師周裕清 │「主治醫師周裕清」印文1 │
│    │」印章之印文1枚後，於93年9月8日持以行使。                       │枚。                    │
├──┼────────────────────────────────┼────────────┤
│334 │93年6月2日在93年6月份王景星之醫令清單上蓋用偽刻「主治醫師周裕清 │「主治醫師周裕清」印文1 │
│    │」印章之印文1枚後，於93年9月8日持以行使。                       │枚。                    │
├──┼────────────────────────────────┼────────────┤
│335 │93年6月2日在93年6月份林漢欽之醫令清單上蓋用偽刻「主治醫師周裕清 │「主治醫師周裕清」印文1 │
│    │」印章之印文1枚後，於93年9月8日持以行使。                       │枚。                    │
├──┼────────────────────────────────┼────────────┤
│336 │93年6月2日在93年6月份蔡王淑娥之醫令清單上蓋用偽刻「主治醫師周裕 │「主治醫師周裕清」印文1 │
│    │清」印章之印文1枚後，於93年9月8日持以行使。                     │枚。                    │
├──┼────────────────────────────────┼────────────┤
│337 │93年6月2日在93年6月份賴林汨娥之醫令清單上蓋用偽刻「主治醫師周裕 │「主治醫師周裕清」印文1 │
│    │清」印章之印文1枚後，於93年9月8日持以行使。                     │枚。                    │
├──┼────────────────────────────────┼────────────┤
│338 │93年6月2日在93年6月份沈芳同之醫令清單上蓋用偽刻「主治醫師周裕清 │「主治醫師周裕清」印文1 │
│    │」印章之印文1枚後，於93年9月8日持以行使。                       │枚。                    │
├──┼────────────────────────────────┼────────────┤
│339 │93年6月3日在93年6月份陳煥廷之醫令清單上蓋用偽刻「主治醫師周裕清 │「主治醫師周裕清」印文1 │
│    │」印章之印文1枚後，於93年9月8日持以行使。                       │枚。                    │
├──┼────────────────────────────────┼────────────┤
│340 │93年6月3日在93年6月份劉茶妹之醫令清單上蓋用偽刻「主治醫師周裕清 │「主治醫師周裕清」印文1 │
│    │」印章之印文1枚後，於93年9月8日持以行使。                       │枚。                    │
├──┼────────────────────────────────┼────────────┤
│341 │93年6月3日在93年6月份伶勸之醫令清單上蓋用偽刻「主治醫師周裕清」 │「主治醫師周裕清」印文1 │
│    │印章之印文1枚後，於93年9月8日持以行使。                         │枚。                    │
├──┼────────────────────────────────┼────────────┤
│342 │93年6月3日在93年6月份林教正之醫令清單上蓋用偽刻「主治醫師周裕清 │「主治醫師周裕清」印文1 │
│    │」印章之印文1枚後，於93年9月8日持以行使。                       │枚。                    │
├──┼────────────────────────────────┼────────────┤
│343 │93年6月3日在93年6月份阮李阿妹之醫令清單上蓋用偽刻「主治醫師周裕 │「主治醫師周裕清」印文1 │
│    │清」印章之印文1枚後，於93年9月8日持以行使。                     │枚。                    │
├──┼────────────────────────────────┼────────────┤
│344 │93年6月3日在93年6月份方俊昌之醫令清單上蓋用偽刻「主治醫師周裕清 │「主治醫師周裕清」印文1 │
│    │」印章之印文1枚後，於93年9月8日持以行使。                       │枚。                    │
├──┼────────────────────────────────┼────────────┤
│345 │93年6月4日在93年6月份游黃阿蝦之醫令清單上蓋用偽刻「主治醫師周裕 │「主治醫師周裕清」印文1 │
│    │清」印章之印文1枚後，於93年9月8日持以行使。                     │枚。                    │
├──┼────────────────────────────────┼────────────┤
│346 │93年6月4日在93年6月份陳玉娉之醫令清單上蓋用偽刻「主治醫師周裕清 │「主治醫師周裕清」印文1 │
│    │」印章之印文1枚後，於93年9月8日持以行使。                       │枚。                    │
├──┼────────────────────────────────┼────────────┤
│347 │93年6月4日在93年6月份楊佈達之醫令清單上蓋用偽刻「主治醫師周裕清 │「主治醫師周裕清」印文1 │
│    │」印章之印文1枚後，於93年9月8日持以行使。                       │枚。                    │
├──┼────────────────────────────────┼────────────┤
│348 │93年6月4日在93年6月份林蓬敏之醫令清單上蓋用偽刻「主治醫師周裕清 │「主治醫師周裕清」印文1 │
│    │」印章之印文1枚後，於93年9月8日持以行使。                       │枚。                    │
├──┼────────────────────────────────┼────────────┤
│349 │93年6月4日在93年6月份陳志富之醫令清單上蓋用偽刻「主治醫師周裕清 │「主治醫師周裕清」印文1 │
│    │」印章之印文1枚後，於93年9月8日持以行使。                       │枚。                    │
├──┼────────────────────────────────┼────────────┤
│350 │93年6月4日在93年6月份王嚨海之醫令清單上蓋用偽刻「主治醫師周裕清 │「主治醫師周裕清」印文1 │
│    │」印章之印文1枚後，於93年9月8日持以行使。                       │枚。                    │
├──┼────────────────────────────────┼────────────┤
│351 │93年6月4日在93年6月份李陳阿丹之醫令清單上蓋用偽刻「主治醫師周裕 │「主治醫師周裕清」印文1 │
│    │清」印章之印文1枚後，於93年9月8日持以行使。                     │枚。                    │
├──┼────────────────────────────────┼────────────┤
│352 │93年6月4日在93年6月份黃寂阿粉之醫令清單上蓋用偽刻「主治醫師周裕 │「主治醫師周裕清」印文1 │
│    │清」印章之印文1枚後，於93年9月8日持以行使。                     │枚。                    │
├──┼────────────────────────────────┼────────────┤
│353 │93年6月5日在93年6月份林政增之醫令清單上蓋用偽刻「主治醫師周裕清 │「主治醫師周裕清」印文1 │
│    │」印章之印文1枚後，於93年9月8日持以行使。                       │枚。                    │
├──┼────────────────────────────────┼────────────┤
│354 │93年6月5日在93年6月份江林心婦之醫令清單上蓋用偽刻「主治醫師周裕 │「主治醫師周裕清」印文1 │
│    │清」印章之印文1枚後，於93年9月8日持以行使。                     │枚。                    │
├──┼────────────────────────────────┼────────────┤
│355 │93年6月5日在93年6月份廖林阿蕊之醫令清單上蓋用偽刻「主治醫師周裕 │「主治醫師周裕清」印文1 │
│    │清」印章之印文1枚後，於93年9月8日持以行使。                     │枚。                    │
├──┼────────────────────────────────┼────────────┤
│356 │93年6月5日在93年6月份黃其昌之醫令清單上蓋用偽刻「主治醫師周裕清 │「主治醫師周裕清」印文1 │
│    │」印章之印文1枚後，於93年9月8日持以行使。                       │枚。                    │
├──┼────────────────────────────────┼────────────┤
│357 │93年6月5日在93年6月份陳永祥之醫令清單上蓋用偽刻「主治醫師周裕清 │「主治醫師周裕清」印文1 │
│    │」印章之印文1枚後，於93年9月8日持以行使。                       │枚。                    │
├──┼────────────────────────────────┼────────────┤
│358 │93年6月5日在93年6月份陳麗蕙之醫令清單上蓋用偽刻「主治醫師周裕清 │「主治醫師周裕清」印文1 │
│    │」印章之印文1枚後，於93年9月8日持以行使。                       │枚。                    │
├──┼────────────────────────────────┼────────────┤
│359 │93年6月5日在93年6月份李阿劉之醫令清單上蓋用偽刻「主治醫師周裕清 │「主治醫師周裕清」印文1 │
│    │」印章之印文1枚後，於93年9月8日持以行使。                       │枚。                    │
├──┼────────────────────────────────┼────────────┤
│360 │93年6月6日在93年6月份許文傑之醫令清單上蓋用偽刻「主治醫師周裕清 │「主治醫師周裕清」印文1 │
│    │」印章之印文1枚後，於93年9月8日持以行使。                       │枚。                    │
├──┼────────────────────────────────┼────────────┤
│361 │93年6月6日在93年6月份陳耀嘉之醫令清單上蓋用偽刻「主治醫師周裕清 │「主治醫師周裕清」印文1 │
│    │」印章之印文1枚後，於93年9月8日持以行使。                       │枚。                    │
├──┼────────────────────────────────┼────────────┤
│362 │93年6月6日在93年6月份寂東靦之醫令清單上蓋用偽刻「主治醫師周裕清 │「主治醫師周裕清」印文1 │
│    │」印章之印文1枚後，於93年9月8日持以行使。                       │枚。                    │
├──┼────────────────────────────────┼────────────┤
│363 │93年6月6日在93年6月份陳賴阿吉之醫令清單上蓋用偽刻「主治醫師周裕 │「主治醫師周裕清」印文1 │
│    │清」印章之印文1枚後，於93年9月8日持以行使。                     │枚。                    │
├──┼────────────────────────────────┼────────────┤
│364 │93年6月6日在93年6月份陳賴綸之醫令清單上蓋用偽刻「主治醫師周裕清 │「主治醫師周裕清」印文1 │
│    │」印章之印文1枚後，於93年9月8日持以行使。                       │枚。                    │
├──┼────────────────────────────────┼────────────┤
│365 │93年6月7日在93年6月份陳詹保之醫令清單上蓋用偽刻「主治醫師周裕清 │「主治醫師周裕清」印文1 │
│    │」印章之印文1枚後，於93年9月8日持以行使。                       │枚。                    │
├──┼────────────────────────────────┼────────────┤
│366 │93年6月7日在93年6月份曹貴賢之醫令清單上蓋用偽刻「主治醫師周裕清 │「主治醫師周裕清」印文1 │
│    │」印章之印文1枚後，於93年9月8日持以行使。                       │枚。                    │
├──┼────────────────────────────────┼────────────┤
│367 │93年6月7日在93年6月份潘蕞森之醫令清單上蓋用偽刻「主治醫師周裕清 │「主治醫師周裕清」印文1 │
│    │」印章之印文1枚後，於93年9月8日持以行使。                       │枚。                    │
├──┼────────────────────────────────┼────────────┤
│368 │93年6月7日在93年6月份韋健育之醫令清單上蓋用偽刻「主治醫師周裕清 │「主治醫師周裕清」印文1 │
│    │」印章之印文1枚後，於93年9月8日持以行使。                       │枚。                    │
├──┼────────────────────────────────┼────────────┤
│369 │93年6月7日在93年6月份簡心梅之醫令清單上蓋用偽刻「主治醫師周裕清 │「主治醫師周裕清」印文1 │
│    │」印章之印文1枚後，於93年9月8日持以行使。                       │枚。                    │
├──┼────────────────────────────────┼────────────┤
│370 │93年6月7日在93年6月份杜游財之醫令清單上蓋用偽刻「主治醫師周裕清 │「主治醫師周裕清」印文1 │
│    │」印章之印文1枚後，於93年9月8日持以行使。                       │枚。                    │
├──┼────────────────────────────────┼────────────┤
│371 │93年6月7日在93年6月份蔣國銘之醫令清單上蓋用偽刻「主治醫師周裕清 │「主治醫師周裕清」印文1 │
│    │」印章之印文1枚後，於93年9月8日持以行使。                       │枚。                    │
├──┼────────────────────────────────┼────────────┤
│372 │93年6月7日在93年6月份王紅貂之醫令清單上蓋用偽刻「主治醫師周裕清 │「主治醫師周裕清」印文1 │
│    │」印章之印文1枚後，於93年9月8日持以行使。                       │枚。                    │
├──┼────────────────────────────────┼────────────┤
│373 │93年6月7日在93年6月份莊金城之醫令清單上蓋用偽刻「主治醫師周裕清 │「主治醫師周裕清」印文1 │
│    │」印章之印文1枚後，於93年9月8日持以行使。                       │枚。                    │
├──┼────────────────────────────────┼────────────┤
│374 │93年6月7日在93年6月份簡傳硿之醫令清單上蓋用偽刻「主治醫師周裕清 │「主治醫師周裕清」印文1 │
│    │」印章之印文1枚後，於93年9月8日持以行使。                       │枚。                    │
├──┼────────────────────────────────┼────────────┤
│375 │93年6月8日在93年6月份魏瓊搴之醫令清單上蓋用偽刻「主治醫師周裕清 │「主治醫師周裕清」印文1 │
│    │」印章之印文1枚後，於93年9月8日持以行使。                       │枚。                    │
├──┼────────────────────────────────┼────────────┤
│376 │93年6月8日在93年6月份汪出生之醫令清單上蓋用偽刻「主治醫師周裕清 │「主治醫師周裕清」印文1 │
│    │」印章之印文1枚後，於93年9月8日持以行使。                       │枚。                    │
├──┼────────────────────────────────┼────────────┤
│377 │93年6月8日在93年6月份陳太明之醫令清單上蓋用偽刻「主治醫師周裕清 │「主治醫師周裕清」印文1 │
│    │」印章之印文1枚後，於93年9月8日持以行使。                       │枚。                    │
├──┼────────────────────────────────┼────────────┤
│378 │93年6月8日在93年6月份寂思遠之醫令清單上蓋用偽刻「主治醫師周裕清 │「主治醫師周裕清」印文1 │
│    │」印章之印文1枚後，於93年9月8日持以行使。                       │枚。                    │
├──┼────────────────────────────────┼────────────┤
│379 │93年6月8日在93年6月份寂李阿環之醫令清單上蓋用偽刻「主治醫師周裕 │「主治醫師周裕清」印文1 │
│    │清」印章之印文1枚後，於93年9月8日持以行使。                     │枚。                    │
├──┼────────────────────────────────┼────────────┤
│380 │93年6月8日在93年6月份陳佳范之醫令清單上蓋用偽刻「主治醫師周裕清 │「主治醫師周裕清」印文1 │
│    │」印章之印文1枚後，於93年9月8日持以行使。                       │枚。                    │
├──┼────────────────────────────────┼────────────┤
│381 │93年6月9日在93年6月份李阿滿之醫令清單上蓋用偽刻「主治醫師周裕清 │「主治醫師周裕清」印文1 │
│    │」印章之印文1枚後，於93年9月8日持以行使。                       │枚。                    │
├──┼────────────────────────────────┼────────────┤
│382 │93年6月9日在93年6月份游朝日之醫令清單上蓋用偽刻「主治醫師周裕清 │「主治醫師周裕清」印文1 │
│    │」印章之印文1枚後，於93年9月8日持以行使。                       │枚。                    │
├──┼────────────────────────────────┼────────────┤
│383 │93年6月9日在93年6月份林文靦之醫令清單上蓋用偽刻「主治醫師周裕清 │「主治醫師周裕清」印文1 │
│    │」印章之印文1枚後，於93年9月8日持以行使。                       │枚。                    │
├──┼────────────────────────────────┼────────────┤
│384 │93年6月9日在93年6月份澧旺全之醫令清單上蓋用偽刻「主治醫師周裕清 │「主治醫師周裕清」印文1 │
│    │」印章之印文1枚後，於93年9月8日持以行使。                       │枚。                    │
├──┼────────────────────────────────┼────────────┤
│385 │93年6月9日在93年6月份毋宇民之醫令清單上蓋用偽刻「主治醫師周裕清 │「主治醫師周裕清」印文1 │
│    │」印章之印文1枚後，於93年9月8日持以行使。                       │枚。                    │
├──┼────────────────────────────────┼────────────┤
│386 │93年6月9日在93年6月份伶孳珍之醫令清單上蓋用偽刻「主治醫師周裕清 │「主治醫師周裕清」印文1 │
│    │」印章之印文1枚後，於93年9月8日持以行使。                       │枚。                    │
├──┼────────────────────────────────┼────────────┤
│387 │93年6月10日在93年6月份曾屘之醫令清單上蓋用偽刻「主治醫師周裕清」│「主治醫師周裕清」印文1 │
│    │印章之印文1枚後，於93年9月8日持以行使。                         │枚。                    │
├──┼────────────────────────────────┼────────────┤
│388 │93年6月10日在93年6月份陳劉英霞之醫令清單上蓋用偽刻「主治醫師周裕│「主治醫師周裕清」印文1 │
│    │清」印章之印文1枚後，於93年9月8日持以行使。                     │枚。                    │
├──┼────────────────────────────────┼────────────┤
│389 │93年6月10日在93年6月份江淑八之醫令清單上蓋用偽刻「主治醫師周裕清│「主治醫師周裕清」印文1 │
│    │」印章之印文1枚後，於93年9月8日持以行使。                       │枚。                    │
├──┼────────────────────────────────┼────────────┤
│390 │93年6月10日在93年6月份陳克為之醫令清單上蓋用偽刻「主治醫師周裕清│「主治醫師周裕清」印文1 │
│    │」印章之印文1枚後，於93年9月8日持以行使。                       │枚。                    │
├──┼────────────────────────────────┼────────────┤
│391 │93年6月11日在93年6月份王文卿之醫令清單上蓋用偽刻「主治醫師周裕清│「主治醫師周裕清」印文1 │
│    │」印章之印文1枚後，於93年9月8日持以行使。                       │枚。                    │
├──┼────────────────────────────────┼────────────┤
│392 │93年6月11日在93年6月份黃麗美之醫令清單上蓋用偽刻「主治醫師周裕清│「主治醫師周裕清」印文1 │
│    │」印章之印文1枚後，於93年9月8日持以行使。                       │枚。                    │
├──┼────────────────────────────────┼────────────┤
│393 │93年6月11日在93年6月份吳蓉華之醫令清單上蓋用偽刻「主治醫師周裕清│「主治醫師周裕清」印文1 │
│    │」印章之印文1枚後，於93年9月8日持以行使。                       │枚。                    │
├──┼────────────────────────────────┼────────────┤
│394 │93年6月11日在93年6月份羅健桀之醫令清單上蓋用偽刻「主治醫師周裕清│「主治醫師周裕清」印文1 │
│    │」印章之印文1枚後，於93年9月8日持以行使。                       │枚。                    │
├──┼────────────────────────────────┼────────────┤
│395 │93年6月11日在93年6月份黃坪邦之醫令清單上蓋用偽刻「主治醫師周裕清│「主治醫師周裕清」印文1 │
│    │」印章之印文1枚後，於93年9月8日持以行使。                       │枚。                    │
├──┼────────────────────────────────┼────────────┤
│396 │93年6月11日在93年6月份申永樂之醫令清單上蓋用偽刻「主治醫師周裕清│「主治醫師周裕清」印文1 │
│    │」印章之印文1枚後，於93年9月8日持以行使。                       │枚。                    │
├──┼────────────────────────────────┼────────────┤
│397 │93年6月12日在93年6月份朱明輝之醫令清單上蓋用偽刻「主治醫師周裕清│「主治醫師周裕清」印文1 │
│    │」印章之印文1枚後，於93年9月8日持以行使。                       │枚。                    │
├──┼────────────────────────────────┼────────────┤
│398 │93年6月12日在93年6月份林陳勸之醫令清單上蓋用偽刻「主治醫師周裕清│「主治醫師周裕清」印文1 │
│    │」印章之印文1枚後，於93年9月8日持以行使。                       │枚。                    │
├──┼────────────────────────────────┼────────────┤
│399 │93年6月12日在93年6月份胡坤章之醫令清單上蓋用偽刻「主治醫師周裕清│「主治醫師周裕清」印文1 │
│    │」印章之印文1枚後，於93年9月8日持以行使。                       │枚。                    │
├──┼────────────────────────────────┼────────────┤
│400 │93年6月12日在93年6月份黃林寶玉之醫令清單上蓋用偽刻「主治醫師周裕│「主治醫師周裕清」印文1 │
│    │清」印章之印文1枚後，於93年9月8日持以行使。                     │枚。                    │
├──┼────────────────────────────────┼────────────┤
│401 │93年6月13日在93年6月份楊寂振玉之醫令清單上蓋用偽刻「主治醫師周裕│「主治醫師周裕清」印文1 │
│    │清」印章之印文1枚後，於93年9月8日持以行使。                     │枚。                    │
├──┼────────────────────────────────┼────────────┤
│402 │93年6月13日在93年6月份林羅春梅之醫令清單上蓋用偽刻「主治醫師周裕│「主治醫師周裕清」印文1 │
│    │清」印章之印文1枚後，於93年9月8日持以行使。                     │枚。                    │
├──┼────────────────────────────────┼────────────┤
│403 │93年6月14日在93年6月份周桂英之醫令清單上蓋用偽刻「主治醫師周裕清│「主治醫師周裕清」印文1 │
│    │」印章之印文1枚後，於93年9月8日持以行使。                       │枚。                    │
├──┼────────────────────────────────┼────────────┤
│404 │93年6月14日在93年6月份林萬枝之醫令清單上蓋用偽刻「主治醫師周裕清│「主治醫師周裕清」印文1 │
│    │」印章之印文1枚後，於93年9月8日持以行使。                       │枚。                    │
├──┼────────────────────────────────┼────────────┤
│405 │93年6月15日在93年6月份李文漢之醫令清單上蓋用偽刻「主治醫師周裕清│「主治醫師周裕清」印文1 │
│    │」印章之印文1枚後，於93年9月8日持以行使。                       │枚。                    │
├──┼────────────────────────────────┼────────────┤
│406 │93年6月16日在93年6月份張國昌之醫令清單上蓋用偽刻「主治醫師周裕清│「主治醫師周裕清」印文1 │
│    │」印章之印文1枚後，於93年9月8日持以行使。                       │枚。                    │
├──┼────────────────────────────────┼────────────┤
│407 │93年6月17日在93年6月份呂孟武之醫令清單上蓋用偽刻「主治醫師周裕清│「主治醫師周裕清」印文1 │
│    │」印章之印文1枚後，於93年9月8日持以行使。                       │枚。                    │
├──┼────────────────────────────────┼────────────┤
│408 │93年6月21日在93年6月份陳黃阿罕之醫令清單上蓋用偽刻「主治醫師周裕│「主治醫師周裕清」印文1 │
│    │清」印章之印文1枚後，於93年9月8日持以行使。                     │枚。                    │
├──┼────────────────────────────────┼────────────┤
│409 │93年10月1日在93年10月份陳克為之醫令清單上蓋用偽刻「主治醫師周裕 │「主治醫師周裕清」印文1 │
│    │清」印章之印文1枚後，於94年3月15日持以行使。                    │枚。                    │
├──┼────────────────────────────────┼────────────┤
│410 │93年10月1日在93年10月份簡傳義之醫令清單上蓋用偽刻「主治醫師周裕 │「主治醫師周裕清」印文1 │
│    │清」印章之印文1枚後，於94年3月15日持以行使。                    │枚。                    │
├──┼────────────────────────────────┼────────────┤
│411 │93年10月2日在93年10月份葉建盛之醫令清單上蓋用偽刻「主治醫師周裕 │「主治醫師周裕清」印文1 │
│    │清」印章之印文1枚後，於94年3月15日持以行使。                    │枚。                    │
├──┼────────────────────────────────┼────────────┤
│412 │93年10月2日在93年10月份曹貴賢之醫令清單上蓋用偽刻「主治醫師周裕 │「主治醫師周裕清」印文1 │
│    │清」印章之印文1枚後，於94年3月15日持以行使。                    │枚。                    │
├──┼────────────────────────────────┼────────────┤
│413 │93年10月2日在93年10月份陳耀嘉之醫令清單上蓋用偽刻「主治醫師周裕 │「主治醫師周裕清」印文1 │
│    │清」印章之印文1枚後，於94年3月15日持以行使。                    │枚。                    │
├──┼────────────────────────────────┼────────────┤
│414 │93年10月2日在93年10月份簡小梅之醫令清單上蓋用偽刻「主治醫師周裕 │「主治醫師周裕清」印文1 │
│    │清」印章之印文1枚後，於94年3月15日持以行使。                    │枚。                    │
├──┼────────────────────────────────┼────────────┤
│415 │93年10月2日在93年10月份陳劉英霞之醫令清單上蓋用偽刻「主治醫師周 │「主治醫師周裕清」印文1 │
│    │裕清」印章之印文1枚後，於94年3月15日持以行使。                  │枚。                    │
├──┼────────────────────────────────┼────────────┤
│416 │93年10月2日在93年10月份賴林秀娥之醫令清單上蓋用偽刻「主治醫師周 │「主治醫師周裕清」印文1 │
│    │裕清」印章之印文1枚後，於94年3月15日持以行使。                  │枚。                    │
├──┼────────────────────────────────┼────────────┤
│417 │93年10月2日在93年10月份周桂英之醫令清單上蓋用偽刻「主治醫師周裕 │「主治醫師周裕清」印文1 │
│    │清」印章之印文1枚後，於94年3月15日持以行使。                    │枚。                    │
├──┼────────────────────────────────┼────────────┤
│418 │93年10月2日在93年10月份林萬枝之醫令清單上蓋用偽刻「主治醫師周裕 │「主治醫師周裕清」印文1 │
│    │清」印章之印文1枚後，於94年3月15日持以行使。                    │枚。                    │
├──┼────────────────────────────────┼────────────┤
│419 │93年10月3日在93年10月份李阿滿之醫令清單上蓋用偽刻「主治醫師周裕 │「主治醫師周裕清」印文1 │
│    │清」印章之印文1枚後，於94年3月15日持以行使。                    │枚。                    │
├──┼────────────────────────────────┼────────────┤
│420 │93年10月3日在93年10月份張林阿蕊之醫令清單上蓋用偽刻「主治醫師周 │「主治醫師周裕清」印文1 │
│    │裕清」印章之印文1枚後，於94年3月15日持以行使。                  │枚。                    │
├──┼────────────────────────────────┼────────────┤
│421 │93年10月3日在93年10月份陳詹卻之醫令清單上蓋用偽刻「主治醫師周裕 │「主治醫師周裕清」印文1 │
│    │清」印章之印文1枚後，於94年3月15日持以行使。                    │枚。                    │
├──┼────────────────────────────────┼────────────┤
│422 │93年10月3日在93年10月份魏渙漳之醫令清單上蓋用偽刻「主治醫師周裕 │「主治醫師周裕清」印文1 │
│    │清」印章之印文1枚後，於94年3月15日持以行使。                    │枚。                    │
├──┼────────────────────────────────┼────────────┤
│423 │93年10月3日在93年10月份陳佳貞之醫令清單上蓋用偽刻「主治醫師周裕 │「主治醫師周裕清」印文1 │
│    │清」印章之印文1枚後，於94年3月15日持以行使。                    │枚。                    │
├──┼────────────────────────────────┼────────────┤
│424 │93年10月3日在93年10月份阮李阿昧之醫令清單上蓋用偽刻「主治醫師周 │「主治醫師周裕清」印文1 │
│    │裕清」印章之印文1枚後，於94年3月15日持以行使。                  │枚。                    │
├──┼────────────────────────────────┼────────────┤
│425 │93年10月4日在93年10月份黃其昌之醫令清單上蓋用偽刻「主治醫師周裕 │「主治醫師周裕清」印文1 │
│    │清」印章之印文1枚後，於94年3月15日持以行使。                    │枚。                    │
├──┼────────────────────────────────┼────────────┤
│426 │93年10月4日在93年10月份李陳阿丹之醫令清單上蓋用偽刻「主治醫師周 │「主治醫師周裕清」印文1 │
│    │裕清」印章之印文1枚後，於94年3月15日持以行使。                  │枚。                    │
├──┼────────────────────────────────┼────────────┤
│427 │93年10月4日在93年10月份盧旺全之醫令清單上蓋用偽刻「主治醫師周裕 │「主治醫師周裕清」印文1 │
│    │清」印章之印文1枚後，於94年3月15日持以行使。                    │枚。                    │
├──┼────────────────────────────────┼────────────┤
│428 │93年10月5日在93年10月份鄒定華之醫令清單上蓋用偽刻「主治醫師周裕 │「主治醫師周裕清」印文1 │
│    │清」印章之印文1枚後，於94年3月15日持以行使。                    │枚。                    │
├──┼────────────────────────────────┼────────────┤
│429 │93年10月5日在93年10月份呂孟武之醫令清單上蓋用偽刻「主治醫師周裕 │「主治醫師周裕清」印文1 │
│    │清」印章之印文1枚後，於94年3月15日持以行使。                    │枚。                    │
├──┼────────────────────────────────┼────────────┤
│430 │93年10月5日在93年10月份張國昌之醫令清單上蓋用偽刻「主治醫師周裕 │「主治醫師周裕清」印文1 │
│    │清」印章之印文1枚後，於94年3月15日持以行使。                    │枚。                    │
├──┼────────────────────────────────┼────────────┤
│431 │93年10月5日在93年10月份黃美涼之醫令清單上蓋用偽刻「主治醫師周裕 │「主治醫師周裕清」印文1 │
│    │清」印章之印文1枚後，於94年3月15日持以行使。                    │枚。                    │
├──┼────────────────────────────────┼────────────┤
│432 │93年10月5日在93年10月份陳太明之醫令清單上蓋用偽刻「主治醫師周裕 │「主治醫師周裕清」印文1 │
│    │清」印章之印文1枚後，於94年3月15日持以行使。                    │枚。                    │
├──┼────────────────────────────────┼────────────┤
│433 │93年10月6日在93年10月份劉茶妹之醫令清單上蓋用偽刻「主治醫師周裕 │「主治醫師周裕清」印文1 │
│    │清」印章之印文1枚後，於94年3月15日持以行使。                    │枚。                    │
├──┼────────────────────────────────┼────────────┤
│434 │93年10月6日在93年10月份林政德之醫令清單上蓋用偽刻「主治醫師周裕 │「主治醫師周裕清」印文1 │
│    │清」印章之印文1枚後，於94年3月15日持以行使。                    │枚。                    │
├──┼────────────────────────────────┼────────────┤
│435 │93年10月6日在93年10月份游黃阿緞之醫令清單上蓋用偽刻「主治醫師周 │「主治醫師周裕清」印文1 │
│    │裕清」印章之印文1枚後，於94年3月15日持以行使。                  │枚。                    │
├──┼────────────────────────────────┼────────────┤
│436 │93年10月7日在93年10月份陳煥廷之醫令清單上蓋用偽刻「主治醫師周裕 │「主治醫師周裕清」印文1 │
│    │清」印章之印文1枚後，於94年3月15日持以行使。                    │枚。                    │
├──┼────────────────────────────────┼────────────┤
│437 │93年10月7日在93年10月份張阿萬之醫令清單上蓋用偽刻「主治醫師周裕 │「主治醫師周裕清」印文1 │
│    │清」印章之印文1枚後，於94年3月15日持以行使。                    │枚。                    │
├──┼────────────────────────────────┼────────────┤
│438 │93年10月7日在93年10月份江林心婦之醫令清單上蓋用偽刻「主治醫師周 │「主治醫師周裕清」印文1 │
│    │裕清」印章之印文1枚後，於94年3月15日持以行使。                  │枚。                    │
├──┼────────────────────────────────┼────────────┤
│439 │93年10月7日在93年10月份許文傑之醫令清單上蓋用偽刻「主治醫師周裕 │「主治醫師周裕清」印文1 │
│    │清」印章之印文1枚後，於94年3月15日持以行使。                    │枚。                    │
├──┼────────────────────────────────┼────────────┤
│440 │93年10月7日在93年10月份溫慧卿之醫令清單上蓋用偽刻「主治醫師周裕 │「主治醫師周裕清」印文1 │
│    │清」印章之印文1枚後，於94年3月15日持以行使。                    │枚。                    │
├──┼────────────────────────────────┼────────────┤
│441 │93年10月7日在93年10月份楊君達之醫令清單上蓋用偽刻「主治醫師周裕 │「主治醫師周裕清」印文1 │
│    │清」印章之印文1枚後，於94年3月15日持以行使。                    │枚。                    │
├──┼────────────────────────────────┼────────────┤
│442 │93年10月8日在93年10月份李呂蔭之醫令清單上蓋用偽刻「主治醫師周裕 │「主治醫師周裕清」印文1 │
│    │清」印章之印文1枚後，於94年3月15日持以行使。                    │枚。                    │
├──┼────────────────────────────────┼────────────┤
│443 │93年10月8日在93年10月份偕林春江之醫令清單上蓋用偽刻「主治醫師周 │「主治醫師周裕清」印文1 │
│    │裕清」印章之印文1枚後，於94年3月15日持以行使。                  │枚。                    │
├──┼────────────────────────────────┼────────────┤
│444 │93年10月8日在93年10月份許絨之醫令清單上蓋用偽刻「主治醫師周裕清 │「主治醫師周裕清」印文1 │
│    │」印章之印文1枚後，於94年3月15日持以行使。                      │枚。                    │
├──┼────────────────────────────────┼────────────┤
│445 │93年10月8日在93年10月份汪台生之醫令清單上蓋用偽刻「主治醫師周裕 │「主治醫師周裕清」印文1 │
│    │清」印章之印文1枚後，於94年3月15日持以行使。                    │枚。                    │
├──┼────────────────────────────────┼────────────┤
│446 │93年10月8日在93年10月份陳永祥之醫令清單上蓋用偽刻「主治醫師周裕 │「主治醫師周裕清」印文1 │
│    │清」印章之印文1枚後，於94年3月15日持以行使。                    │枚。                    │
├──┼────────────────────────────────┼────────────┤
│447 │93年10月8日在93年10月份李阿蜂之醫令清單上蓋用偽刻「主治醫師周裕 │「主治醫師周裕清」印文1 │
│    │清」印章之印文1枚後，於94年3月15日持以行使。                    │枚。                    │
├──┼────────────────────────────────┼────────────┤
│448 │93年10月9日在93年10月份余呵雲之醫令清單上蓋用偽刻「主治醫師周裕 │「主治醫師周裕清」印文1 │
│    │清」印章之印文1枚後，於94年3月15日持以行使。                    │枚。                    │
├──┼────────────────────────────────┼────────────┤
│449 │93年10月9日在93年10月份賴健誠之醫令清單上蓋用偽刻「主治醫師周裕 │「主治醫師周裕清」印文1 │
│    │清」印章之印文1枚後，於94年3月15日持以行使。                    │枚。                    │
├──┼────────────────────────────────┼────────────┤
│450 │93年10月9日在93年10月份陳玉娉之醫令清單上蓋用偽刻「主治醫師周裕 │「主治醫師周裕清」印文1 │
│    │清」印章之印文1枚後，於94年3月15日持以行使。                    │枚。                    │
├──┼────────────────────────────────┼────────────┤
│451 │93年10月9日在93年10月份吳勸之醫令清單上蓋用偽刻「主治醫師周裕清 │「主治醫師周裕清」印文1 │
│    │」印章之印文1枚後，於94年3月15日持以行使。                      │枚。                    │
├──┼────────────────────────────────┼────────────┤
│452 │93年10月9日在93年10月份韋健育之醫令清單上蓋用偽刻「主治醫師周裕 │「主治醫師周裕清」印文1 │
│    │清」印章之印文1枚後，於94年3月15日持以行使。                    │枚。                    │
├──┼────────────────────────────────┼────────────┤
│453 │93年10月9日在93年10月份杜游財之醫令清單上蓋用偽刻「主治醫師周裕 │「主治醫師周裕清」印文1 │
│    │清」印章之印文1枚後，於94年3月15日持以行使。                    │枚。                    │
├──┼────────────────────────────────┼────────────┤
│454 │93年10月9日在93年10月份游朝日之醫令清單上蓋用偽刻「主治醫師周裕 │「主治醫師周裕清」印文1 │
│    │清」印章之印文1枚後，於94年3月15日持以行使。                    │枚。                    │
├──┼────────────────────────────────┼────────────┤
│455 │93年10月9日在93年10月份王文瀚之醫令清單上蓋用偽刻「主治醫師周裕 │「主治醫師周裕清」印文1 │
│    │清」印章之印文1枚後，於94年3月15日持以行使。                    │枚。                    │
├──┼────────────────────────────────┼────────────┤
│456 │93年10月9日在93年10月份曾屘之醫令清單上蓋用偽刻「主治醫師周裕清 │「主治醫師周裕清」印文1 │
│    │」印章之印文1枚後，於94年3月15日持以行使。                      │枚。                    │
├──┼────────────────────────────────┼────────────┤
│457 │93年10月9日在93年10月份朱明輝之醫令清單上蓋用偽刻「主治醫師周裕 │「主治醫師周裕清」印文1 │
│    │清」印章之印文1枚後，於94年3月15日持以行使。                    │枚。                    │
├──┼────────────────────────────────┼────────────┤
│458 │93年10月9日在93年10月份黃林寶玉之醫令清單上蓋用偽刻「主治醫師周 │「主治醫師周裕清」印文1 │
│    │裕清」印章之印文1枚後，於94年3月15日持以行使。                  │枚。                    │
├──┼────────────────────────────────┼────────────┤
│459 │93年10月10日在93年10月份周正財之醫令清單上蓋用偽刻「主治醫師周裕│「主治醫師周裕清」印文1 │
│    │清」印章之印文1枚後，於94年3月15日持以行使。                    │枚。                    │
├──┼────────────────────────────────┼────────────┤
│460 │93年10月10日在93年10月份易興明之醫令清單上蓋用偽刻「主治醫師周裕│「主治醫師周裕清」印文1 │
│    │清」印章之印文1枚後，於94年3月15日持以行使。                    │枚。                    │
├──┼────────────────────────────────┼────────────┤
│461 │93年10月10日在93年10月份蔡明國之醫令清單上蓋用偽刻「主治醫師周裕│「主治醫師周裕清」印文1 │
│    │清」印章之印文1枚後，於94年3月15日持以行使。                    │枚。                    │
├──┼────────────────────────────────┼────────────┤
│462 │93年10月10日在93年10月份王景星之醫令清單上蓋用偽刻「主治醫師周裕│「主治醫師周裕清」印文1 │
│    │清」印章之印文1枚後，於94年3月15日持以行使。                    │枚。                    │
├──┼────────────────────────────────┼────────────┤
│463 │93年10月11日在93年10月份石邱阿省之醫令清單上蓋用偽刻「主治醫師周│「主治醫師周裕清」印文1 │
│    │裕清」印章之印文1枚後，於94年3月15日持以行使。                  │枚。                    │
├──┼────────────────────────────────┼────────────┤
│464 │93年10月11日在93年10月份朱王呵笑之醫令清單上蓋用偽刻「主治醫師周│「主治醫師周裕清」印文1 │
│    │裕清」印章之印文1枚後，於94年3月15日持以行使。                  │枚。                    │
├──┼────────────────────────────────┼────────────┤
│465 │93年10月11日在93年10月份林教正之醫令清單上蓋用偽刻「主治醫師周裕│「主治醫師周裕清」印文1 │
│    │清」印章之印文1枚後，於94年3月15日持以行使。                    │枚。                    │
├──┼────────────────────────────────┼────────────┤
│466 │93年10月11日在93年10月份陳麗蕙之醫令清單上蓋用偽刻「主治醫師周裕│「主治醫師周裕清」印文1 │
│    │清」印章之印文1枚後，於94年3月15日持以行使。                    │枚。                    │
├──┼────────────────────────────────┼────────────┤
│467 │93年10月11日在93年10月份蔣國銘之醫令清單上蓋用偽刻「主治醫師周裕│「主治醫師周裕清」印文1 │
│    │清」印章之印文1枚後，於94年3月15日持以行使。                    │枚。                    │
├──┼────────────────────────────────┼────────────┤
│468 │93年10月11日在93年10月份林文龍之醫令清單上蓋用偽刻「主治醫師周裕│「主治醫師周裕清」印文1 │
│    │清」印章之印文1枚後，於94年3月15日持以行使。                    │枚。                    │
├──┼────────────────────────────────┼────────────┤
│469 │93年10月11日在93年10月份莊金城之醫令清單上蓋用偽刻「主治醫師周裕│「主治醫師周裕清」印文1 │
│    │清」印章之印文1枚後，於94年3月15日持以行使。                    │枚。                    │
├──┼────────────────────────────────┼────────────┤
│470 │93年10月12日在93年10月份張招治之醫令清單上蓋用偽刻「主治醫師周裕│「主治醫師周裕清」印文1 │
│    │清」印章之印文1枚後，於94年3月15日持以行使。                    │枚。                    │
├──┼────────────────────────────────┼────────────┤
│471 │93年10月12日在93年10月份張李阿磚之醫令清單上蓋用偽刻「主治醫師周│「主治醫師周裕清」印文1 │
│    │裕清」印章之印文1枚後，於94年3月15日持以行使。                  │枚。                    │
├──┼────────────────────────────────┼────────────┤
│472 │93年10月12日在93年10月份謝青番之醫令清單上蓋用偽刻「主治醫師周裕│「主治醫師周裕清」印文1 │
│    │清」印章之印文1枚後，於94年3月15日持以行使。                    │枚。                    │
├──┼────────────────────────────────┼────────────┤
│473 │93年10月12日在93年10月份陳志富之醫令清單上蓋用偽刻「主治醫師周裕│「主治醫師周裕清」印文1 │
│    │清」印章之印文1枚後，於94年3月15日持以行使。                    │枚。                    │
├──┼────────────────────────────────┼────────────┤
│474 │93年10月12日在93年10月份楊張振玉之醫令清單上蓋用偽刻「主治醫師周│「主治醫師周裕清」印文1 │
│    │裕清」印章之印文1枚後，於94年3月15日持以行使。                  │枚。                    │
├──┼────────────────────────────────┼────────────┤
│475 │93年10月13日在93年10月份黃永泰之醫令清單上蓋用偽刻「主治醫師周裕│「主治醫師周裕清」印文1 │
│    │清」印章之印文1枚後，於94年3月15日持以行使。                    │枚。                    │
├──┼────────────────────────────────┼────────────┤
│476 │93年10月13日在93年10月份張思遠之醫令清單上蓋用偽刻「主治醫師周裕│「主治醫師周裕清」印文1 │
│    │清」印章之印文1枚後，於94年3月15日持以行使。                    │枚。                    │
├──┼────────────────────────────────┼────────────┤
│477 │93年10月13日在93年10月份張東龍之醫令清單上蓋用偽刻「主治醫師周裕│「主治醫師周裕清」印文1 │
│    │清」印章之印文1枚後，於94年3月15日持以行使。                    │枚。                    │
├──┼────────────────────────────────┼────────────┤
│478 │93年10月13日在93年10月份林聰敏之醫令清單上蓋用偽刻「主治醫師周裕│「主治醫師周裕清」印文1 │
│    │清」印章之印文1枚後，於94年3月15日持以行使。                    │枚。                    │
├──┼────────────────────────────────┼────────────┤
│479 │93年10月14日在93年10月份王紅進之醫令清單上蓋用偽刻「主治醫師周裕│「主治醫師周裕清」印文1 │
│    │清」印章之印文1枚後，於94年3月15日持以行使。                    │枚。                    │
├──┼────────────────────────────────┼────────────┤
│480 │93年10月14日在93年10月份王競梅之醫令清單上蓋用偽刻「主治醫師周裕│「主治醫師周裕清」印文1 │
│    │清」印章之印文1枚後，於94年3月15日持以行使。                    │枚。                    │
├──┼────────────────────────────────┼────────────┤
│481 │93年10月14日在93年10月份申永樂之醫令清單上蓋用偽刻「主治醫師周裕│「主治醫師周裕清」印文1 │
│    │清」印章之印文1枚後，於94年3月15日持以行使。                    │枚。                    │
├──┼────────────────────────────────┼────────────┤
│482 │93年10月15日在93年10月份林漢欽之醫令清單上蓋用偽刻「主治醫師周裕│「主治醫師周裕清」印文1 │
│    │清」印章之印文1枚後，於94年3月15日持以行使。                    │枚。                    │
├──┼────────────────────────────────┼────────────┤
│483 │93年10月16日在93年10月份李文漢之醫令清單上蓋用偽刻「主治醫師周裕│「主治醫師周裕清」印文1 │
│    │清」印章之印文1枚後，於94年3月15日持以行使。                    │枚。                    │
├──┼────────────────────────────────┼────────────┤
│484 │93年10月16日在93年10月份毋宇民之醫令清單上蓋用偽刻「主治醫師周裕│「主治醫師周裕清」印文1 │
│    │清」印章之印文1枚後，於94年3月15日持以行使。                    │枚。                    │
├──┼────────────────────────────────┼────────────┤
│485 │93年10月16日在93年10月份吳惠珍之醫令清單上蓋用偽刻「主治醫師周裕│「主治醫師周裕清」印文1 │
│    │清」印章之印文1枚後，於94年3月15日持以行使。                    │枚。                    │
├──┼────────────────────────────────┼────────────┤
│486 │93年10月16日在93年10月份黃麗美之醫令清單上蓋用偽刻「主治醫師周裕│「主治醫師周裕清」印文1 │
│    │清」印章之印文1枚後，於94年3月15日持以行使。                    │枚。                    │
├──┼────────────────────────────────┼────────────┤
│487 │93年10月16日在93年10月份江淑女之醫令清單上蓋用偽刻「主治醫師周裕│「主治醫師周裕清」印文1 │
│    │清」印章之印文1枚後，於94年3月15日持以行使。                    │枚。                    │
├──┼────────────────────────────────┼────────────┤
│488 │93年10月17日在93年10月份林陳勸之醫令清單上蓋用偽刻「主治醫師周裕│「主治醫師周裕清」印文1 │
│    │清」印章之印文1枚後，於94年3月15日持以行使。                    │枚。                    │
├──┼────────────────────────────────┼────────────┤
│489 │93年10月17日在93年10月份吳蓉華之醫令清單上蓋用偽刻「主治醫師周裕│「主治醫師周裕清」印文1 │
│    │清」印章之印文1枚後，於94年3月15日持以行使。                    │枚。                    │
├──┼────────────────────────────────┼────────────┤
│490 │93年10月17日在93年10月份羅健桀之醫令清單上蓋用偽刻「主治醫師周裕│「主治醫師周裕清」印文1 │
│    │清」印章之印文1枚後，於94年3月15日持以行使。                    │枚。                    │
├──┼────────────────────────────────┼────────────┤
│491 │93年10月17日在93年10月份沈芳如之醫令清單上蓋用偽刻「主治醫師周裕│「主治醫師周裕清」印文1 │
│    │清」印章之印文1枚後，於94年3月15日持以行使。                    │枚。                    │
├──┼────────────────────────────────┼────────────┤
│492 │93年10月25日在93年10月份朱金龍之醫令清單上蓋用偽刻「主治醫師周裕│「主治醫師周裕清」印文1 │
│    │清」印章之印文1枚後，於94年3月15日持以行使。                    │枚。                    │
├──┼────────────────────────────────┼────────────┤
│493 │93年10月27日在93年10月份林海犁之醫令清單上蓋用偽刻「主治醫師周裕│「主治醫師周裕清」印文1 │
│    │清」印章之印文1枚後，於94年3月15日持以行使。                    │枚。                    │
├──┼────────────────────────────────┼────────────┤
│494 │94年2月6日在94年2月份宋彝元之醫令清單上蓋用偽刻「主治醫師周裕清 │「主治醫師周裕清」印文1 │
│    │」印章之印文1枚後，於94年6月14日持以行使。                      │枚。                    │
├──┼────────────────────────────────┼────────────┤
│495 │94年3月2日在94年3月份林漢欽之醫令清單上蓋用偽刻「主治醫師周裕清 │「主治醫師周裕清」印文1 │
│    │」印章之印文1枚後，於94年7月4日持以行使。                       │枚。                    │
├──┼────────────────────────────────┼────────────┤
│496 │94年3月2日在94年3月份張林阿蕊之醫令清單上蓋用偽刻「主治醫師周裕 │「主治醫師周裕清」印文1 │
│    │清」印章之印文1枚後，於94年7月4日持以行使。                     │枚。                    │
├──┼────────────────────────────────┼────────────┤
│497 │94年3月2日在94年3月份張國昌之醫令清單上蓋用偽刻「主治醫師周裕清 │「主治醫師周裕清」印文1 │
│    │」印章之印文1枚後，於94年7月4日持以行使。                       │枚。                    │
├──┼────────────────────────────────┼────────────┤
│498 │94年3月2日在94年3月份李呂蔭之醫令清單上蓋用偽刻「主治醫師周裕清 │「主治醫師周裕清」印文1 │
│    │」印章之印文1枚後，於94年7月4日持以行使。                       │枚。                    │
├──┼────────────────────────────────┼────────────┤
│499 │94年3月2日在94年3月份周正財之醫令清單上蓋用偽刻「主治醫師周裕清 │「主治醫師周裕清」印文1 │
│    │」印章之印文1枚後，於94年7月4日持以行使。                       │枚。                    │
├──┼────────────────────────────────┼────────────┤
│500 │94年3月3日在94年3月份毋宇民之醫令清單上蓋用偽刻「主治醫師周裕清 │「主治醫師周裕清」印文1 │
│    │」印章之印文1枚後，於94年7月4日持以行使。                       │枚。                    │
├──┼────────────────────────────────┼────────────┤
│501 │94年3月3日在94年3月份莊賴月之醫令清單上蓋用偽刻「主治醫師周裕清 │「主治醫師周裕清」印文1 │
│    │」印章之印文1枚後，於94年7月4日持以行使。                       │枚。                    │
├──┼────────────────────────────────┼────────────┤
│502 │94年3月3日在94年3月份張東龍之醫令清單上蓋用偽刻「主治醫師周裕清 │「主治醫師周裕清」印文1 │
│    │」印章之印文1枚後，於94年7月4日持以行使。                       │枚。                    │
├──┼────────────────────────────────┼────────────┤
│503 │94年3月3日在94年3月份謝青番之醫令清單上蓋用偽刻「主治醫師周裕清 │「主治醫師周裕清」印文1 │
│    │」印章之印文1枚後，於94年7月4日持以行使。                       │枚。                    │
├──┼────────────────────────────────┼────────────┤
│504 │94年3月3日在94年3月份林教正之醫令清單上蓋用偽刻「主治醫師周裕清 │「主治醫師周裕清」印文1 │
│    │」印章之印文1枚後，於94年7月4日持以行使。                       │枚。                    │
├──┼────────────────────────────────┼────────────┤
│505 │94年3月3日在94年3月份朱坤連之醫令清單上蓋用偽刻「主治醫師周裕清 │「主治醫師周裕清」印文1 │
│    │」印章之印文1枚後，於94年7月4日持以行使。                       │枚。                    │
├──┼────────────────────────────────┼────────────┤
│506 │94年3月4日在94年3月份申永樂之醫令清單上蓋用偽刻「主治醫師周裕清 │「主治醫師周裕清」印文1 │
│    │」印章之印文1枚後，於94年7月4日持以行使。                       │枚。                    │
├──┼────────────────────────────────┼────────────┤
│507 │94年3月4日在94年3月份朱明輝之醫令清單上蓋用偽刻「主治醫師周裕清 │「主治醫師周裕清」印文1 │
│    │」印章之印文1枚後，於94年7月4日持以行使。                       │枚。                    │
├──┼────────────────────────────────┼────────────┤
│508 │94年3月4日在94年3月份陳賴阿好之醫令清單上蓋用偽刻「主治醫師周裕 │「主治醫師周裕清」印文1 │
│    │清」印章之印文1枚後，於94年7月4日持以行使。                     │枚。                    │
├──┼────────────────────────────────┼────────────┤
│509 │94年3月4日在94年3月份張思遠之醫令清單上蓋用偽刻「主治醫師周裕清 │「主治醫師周裕清」印文1 │
│    │」印章之印文1枚後，於94年7月4日持以行使。                       │枚。                    │
├──┼────────────────────────────────┼────────────┤
│510 │94年3月4日在94年3月份蔣國銘之醫令清單上蓋用偽刻「主治醫師周裕清 │「主治醫師周裕清」印文1 │
│    │」印章之印文1枚後，於94年7月4日持以行使。                       │枚。                    │
├──┼────────────────────────────────┼────────────┤
│511 │94年3月4日在94年3月份簡小梅之醫令清單上蓋用偽刻「主治醫師周裕清 │「主治醫師周裕清」印文1 │
│    │」印章之印文1枚後，於94年7月4日持以行使。                       │枚。                    │
├──┼────────────────────────────────┼────────────┤
│512 │94年3月5日在94年3月份張仁輝之醫令清單上蓋用偽刻「主治醫師周裕清 │「主治醫師周裕清」印文1 │
│    │」印章之印文1枚後，於94年7月4日持以行使。                       │枚。                    │
├──┼────────────────────────────────┼────────────┤
│513 │94年3月5日在94年3月份周桂英之醫令清單上蓋用偽刻「主治醫師周裕清 │「主治醫師周裕清」印文1 │
│    │」印章之印文1枚後，於94年7月4日持以行使。                       │枚。                    │
├──┼────────────────────────────────┼────────────┤
│514 │94年3月5日在94年3月份簡傳義之醫令清單上蓋用偽刻「主治醫師周裕清 │「主治醫師周裕清」印文1 │
│    │」印章之印文1枚後，於94年7月4日持以行使。                       │枚。                    │
├──┼────────────────────────────────┼────────────┤
│515 │94年3月5日在94年3月份張嘉富之醫令清單上蓋用偽刻「主治醫師周裕清 │「主治醫師周裕清」印文1 │
│    │」印章之印文1枚後，於94年7月4日持以行使。                       │枚。                    │
├──┼────────────────────────────────┼────────────┤
│516 │94年3月5日在94年3月份李陳阿丹之醫令清單上蓋用偽刻「主治醫師周裕 │「主治醫師周裕清」印文1 │
│    │清」印章之印文1枚後，於94年7月4日持以行使。                     │枚。                    │
├──┼────────────────────────────────┼────────────┤
│517 │94年3月5日在94年3月份張李阿磚之醫令清單上蓋用偽刻「主治醫師周裕 │「主治醫師周裕清」印文1 │
│    │清」印章之印文1枚後，於94年7月4日持以行使。                     │枚。                    │
├──┼────────────────────────────────┼────────────┤
│518 │94年3月5日在94年3月份韋健育之醫令清單上蓋用偽刻「主治醫師周裕清 │「主治醫師周裕清」印文1 │
│    │」印章之印文1枚後，於94年7月4日持以行使。                       │枚。                    │
├──┼────────────────────────────────┼────────────┤
│519 │94年3月5日在94年3月份許文傑之醫令清單上蓋用偽刻「主治醫師周裕清 │「主治醫師周裕清」印文1 │
│    │」印章之印文1枚後，於94年7月4日持以行使。                       │枚。                    │
├──┼────────────────────────────────┼────────────┤
│520 │94年3月5日在94年3月份陳詹卻之醫令清單上蓋用偽刻「主治醫師周裕清 │「主治醫師周裕清」印文1 │
│    │」印章之印文1枚後，於94年7月4日持以行使。                       │枚。                    │
├──┼────────────────────────────────┼────────────┤
│521 │94年3月6日在94年3月份許絨之醫令清單上蓋用偽刻「主治醫師周裕清」 │「主治醫師周裕清」印文1 │
│    │印章之印文1枚後，於94年7月4日持以行使。                         │枚。                    │
├──┼────────────────────────────────┼────────────┤
│522 │94年3月6日在94年3月份李聯生之醫令清單上蓋用偽刻「主治醫師周裕清 │「主治醫師周裕清」印文1 │
│    │」印章之印文1枚後，於94年7月4日持以行使。                       │枚。                    │
├──┼────────────────────────────────┼────────────┤
│523 │94年3月6日在94年3月份陳黃阿罕之醫令清單上蓋用偽刻「主治醫師周裕 │「主治醫師周裕清」印文1 │
│    │清」印章之印文1枚後，於94年7月4日持以行使。                     │枚。                    │
├──┼────────────────────────────────┼────────────┤
│524 │94年3月6日在94年3月份游朝日之醫令清單上蓋用偽刻「主治醫師周裕清 │「主治醫師周裕清」印文1 │
│    │」印章之印文1枚後，於94年7月4日持以行使。                       │枚。                    │
├──┼────────────────────────────────┼────────────┤
│525 │94年3月6日在94年3月份吳惠珍之醫令清單上蓋用偽刻「主治醫師周裕清 │「主治醫師周裕清」印文1 │
│    │」印章之印文1枚後，於94年7月4日持以行使。                       │枚。                    │
├──┼────────────────────────────────┼────────────┤
│526 │94年3月6日在94年3月份楊張振玉之醫令清單上蓋用偽刻「主治醫師周裕 │「主治醫師周裕清」印文1 │
│    │清」印章之印文1枚後，於94年7月4日持以行使。                     │枚。                    │
├──┼────────────────────────────────┼────────────┤
│527 │94年3月6日在94年3月份黃永泰之醫令清單上蓋用偽刻「主治醫師周裕清 │「主治醫師周裕清」印文1 │
│    │」印章之印文1枚後，於94年7月4日持以行使。                       │枚。                    │
├──┼────────────────────────────────┼────────────┤
│528 │94年3月6日在94年3月份陳麗蕙之醫令清單上蓋用偽刻「主治醫師周裕清 │「主治醫師周裕清」印文1 │
│    │」印章之印文1枚後，於94年7月4日持以行使。                       │枚。                    │
├──┼────────────────────────────────┼────────────┤
│529 │94年3月6日在94年3月份杜游財之醫令清單上蓋用偽刻「主治醫師周裕清 │「主治醫師周裕清」印文1 │
│    │」印章之印文1枚後，於94年7月4日持以行使。                       │枚。                    │
├──┼────────────────────────────────┼────────────┤
│530 │94年3月6日在94年3月份劉茶妹之醫令清單上蓋用偽刻「主治醫師周裕清 │「主治醫師周裕清」印文1 │
│    │」印章之印文1枚後，於94年7月4日持以行使。                       │枚。                    │
├──┼────────────────────────────────┼────────────┤
│531 │94年3月7日在94年3月份沈芳如之醫令清單上蓋用偽刻「主治醫師周裕清 │「主治醫師周裕清」印文1 │
│    │」印章之印文1枚後，於94年7月4日持以行使。                       │枚。                    │
├──┼────────────────────────────────┼────────────┤
│532 │94年3月7日在94年3月份江淑女之醫令清單上蓋用偽刻「主治醫師周裕清 │「主治醫師周裕清」印文1 │
│    │」印章之印文1枚後，於94年7月4日持以行使。                       │枚。                    │
├──┼────────────────────────────────┼────────────┤
│533 │94年3月7日在94年3月份趙林冥之醫令清單上蓋用偽刻「主治醫師周裕清 │「主治醫師周裕清」印文1 │
│    │」印章之印文1枚後，於94年7月4日持以行使。                       │枚。                    │
├──┼────────────────────────────────┼────────────┤
│534 │94年3月7日在94年3月份阮李阿妹之醫令清單上蓋用偽刻「主治醫師周裕 │「主治醫師周裕清」印文1 │
│    │清」印章之印文1枚後，於94年7月4日持以行使。                     │枚。                    │
├──┼────────────────────────────────┼────────────┤
│535 │94年3月7日在94年3月份王景星之醫令清單上蓋用偽刻「主治醫師周裕清 │「主治醫師周裕清」印文1 │
│    │」印章之印文1枚後，於94年7月4日持以行使。                       │枚。                    │
├──┼────────────────────────────────┼────────────┤
│536 │94年3月7日在94年3月份林文龍之醫令清單上蓋用偽刻「主治醫師周裕清 │「主治醫師周裕清」印文1 │
│    │」印章之印文1枚後，於94年7月4日持以行使。                       │枚。                    │
├──┼────────────────────────────────┼────────────┤
│537 │94年3月7日在94年3月份吳勸之醫令清單上蓋用偽刻「主治醫師周裕清」 │「主治醫師周裕清」印文1 │
│    │印章之印文1枚後，於94年7月4日持以行使。                         │枚。                    │
├──┼────────────────────────────────┼────────────┤
│538 │94年3月7日在94年3月份魏渙漳之醫令清單上蓋用偽刻「主治醫師周裕清 │「主治醫師周裕清」印文1 │
│    │」印章之印文1枚後，於94年7月4日持以行使。                       │枚。                    │
├──┼────────────────────────────────┼────────────┤
│539 │94年3月7日在94年3月份張阿萬之醫令清單上蓋用偽刻「主治醫師周裕清 │「主治醫師周裕清」印文1 │
│    │」印章之印文1枚後，於94年7月4日持以行使。                       │枚。                    │
├──┼────────────────────────────────┼────────────┤
│540 │94年3月8日在94年3月份林火木之醫令清單上蓋用偽刻「主治醫師周裕清 │「主治醫師周裕清」印文1 │
│    │」印章之印文1枚後，於94年7月4日持以行使。                       │枚。                    │
├──┼────────────────────────────────┼────────────┤
│541 │94年3月8日在94年3月份張贊芳之醫令清單上蓋用偽刻「主治醫師周裕清 │「主治醫師周裕清」印文1 │
│    │」印章之印文1枚後，於94年7月4日持以行使。                       │枚。                    │
├──┼────────────────────────────────┼────────────┤
│542 │94年3月8日在94年3月份張陳秀鳳之醫令清單上蓋用偽刻「主治醫師周裕 │「主治醫師周裕清」印文1 │
│    │清」印章之印文1枚後，於94年7月4日持以行使。                     │枚。                    │
├──┼────────────────────────────────┼────────────┤
│543 │94年3月8日在94年3月份陳克為之醫令清單上蓋用偽刻「主治醫師周裕清 │「主治醫師周裕清」印文1 │
│    │」印章之印文1枚後，於94年7月4日持以行使。                       │枚。                    │
├──┼────────────────────────────────┼────────────┤
│544 │94年3月8日在94年3月份羅健桀之醫令清單上蓋用偽刻「主治醫師周裕清 │「主治醫師周裕清」印文1 │
│    │」印章之印文1枚後，於94年7月4日持以行使。                       │枚。                    │
├──┼────────────────────────────────┼────────────┤
│545 │94年3月8日在94年3月份林陳勸之醫令清單上蓋用偽刻「主治醫師周裕清 │「主治醫師周裕清」印文1 │
│    │」印章之印文1枚後，於94年7月4日持以行使。                       │枚。                    │
├──┼────────────────────────────────┼────────────┤
│546 │94年3月8日在94年3月份盧旺全之醫令清單上蓋用偽刻「主治醫師周裕清 │「主治醫師周裕清」印文1 │
│    │」印章之印文1枚後，於94年7月4日持以行使。                       │枚。                    │
├──┼────────────────────────────────┼────────────┤
│547 │94年3月8日在94年3月份蔡明國之醫令清單上蓋用偽刻「主治醫師周裕清 │「主治醫師周裕清」印文1 │
│    │」印章之印文1枚後，於94年7月4日持以行使。                       │枚。                    │
├──┼────────────────────────────────┼────────────┤
│548 │94年3月8日在94年3月份汪台生之醫令清單上蓋用偽刻「主治醫師周裕清 │「主治醫師周裕清」印文1 │
│    │」印章之印文1枚後，於94年7月4日持以行使。                       │枚。                    │
├──┼────────────────────────────────┼────────────┤
│549 │94年3月8日在94年3月份偕林春江之醫令清單上蓋用偽刻「主治醫師周裕 │「主治醫師周裕清」印文1 │
│    │清」印章之印文1枚後，於94年7月4日持以行使。                     │枚。                    │
├──┼────────────────────────────────┼────────────┤
│550 │94年3月9日在94年3月份楊林金鳳之醫令清單上蓋用偽刻「主治醫師周裕 │「主治醫師周裕清」印文1 │
│    │清」印章之印文1枚後，於94年7月4日持以行使。                     │枚。                    │
├──┼────────────────────────────────┼────────────┤
│551 │94年3月9日在94年3月份林海犁之醫令清單上蓋用偽刻「主治醫師周裕清 │「主治醫師周裕清」印文1 │
│    │」印章之印文1枚後，於94年7月4日持以行使。                       │枚。                    │
├──┼────────────────────────────────┼────────────┤
│552 │94年3月9日在94年3月份游金發之醫令清單上蓋用偽刻「主治醫師周裕清 │「主治醫師周裕清」印文1 │
│    │」印章之印文1枚後，於94年7月4日持以行使。                       │枚。                    │
├──┼────────────────────────────────┼────────────┤
│553 │94年3月9日在94年3月份林萬枝之醫令清單上蓋用偽刻「主治醫師周裕清 │「主治醫師周裕清」印文1 │
│    │」印章之印文1枚後，於94年7月4日持以行使。                       │枚。                    │
├──┼────────────────────────────────┼────────────┤
│554 │94年3月9日在94年3月份吳蓉華之醫令清單上蓋用偽刻「主治醫師周裕清 │「主治醫師周裕清」印文1 │
│    │」印章之印文1枚後，於94年7月4日持以行使。                       │枚。                    │
├──┼────────────────────────────────┼────────────┤
│555 │94年3月9日在94年3月份陳佳貞之醫令清單上蓋用偽刻「主治醫師周裕清 │「主治醫師周裕清」印文1 │
│    │」印章之印文1枚後，於94年7月4日持以行使。                       │枚。                    │
├──┼────────────────────────────────┼────────────┤
│556 │94年3月9日在94年3月份王競梅之醫令清單上蓋用偽刻「主治醫師周裕清 │「主治醫師周裕清」印文1 │
│    │」印章之印文1枚後，於94年7月4日持以行使。                       │枚。                    │
├──┼────────────────────────────────┼────────────┤
│557 │94年3月9日在94年3月份王紅進之醫令清單上蓋用偽刻「主治醫師周裕清 │「主治醫師周裕清」印文1 │
│    │」印章之印文1枚後，於94年7月4日持以行使。                       │枚。                    │
├──┼────────────────────────────────┼────────────┤
│558 │94年3月9日在94年3月份陳劉英霞之醫令清單上蓋用偽刻「主治醫師周裕 │「主治醫師周裕清」印文1 │
│    │清」印章之印文1枚後，於94年7月4日持以行使。                     │枚。                    │
├──┼────────────────────────────────┼────────────┤
│559 │94年3月9日在94年3月份陳太明之醫令清單上蓋用偽刻「主治醫師周裕清 │「主治醫師周裕清」印文1 │
│    │」印章之印文1枚後，於94年7月4日持以行使。                       │枚。                    │
├──┼────────────────────────────────┼────────────┤
│560 │94年3月9日在94年3月份陳永祥之醫令清單上蓋用偽刻「主治醫師周裕清 │「主治醫師周裕清」印文1 │
│    │」印章之印文1枚後，於94年7月4日持以行使。                       │枚。                    │
├──┼────────────────────────────────┼────────────┤
│561 │94年3月9日在94年3月份溫慧卿之醫令清單上蓋用偽刻「主治醫師周裕清 │「主治醫師周裕清」印文1 │
│    │」印章之印文1枚後，於94年7月4日持以行使。                       │枚。                    │
├──┼────────────────────────────────┼────────────┤
│562 │94年3月9日在94年3月份陳煥廷之醫令清單上蓋用偽刻「主治醫師周裕清 │「主治醫師周裕清」印文1 │
│    │」印章之印文1枚後，於94年7月4日持以行使。                       │枚。                    │
├──┼────────────────────────────────┼────────────┤
│563 │94年3月10日在94年3月份程坤池之醫令清單上蓋用偽刻「主治醫師周裕清│「主治醫師周裕清」印文1 │
│    │」印章之印文1枚後，於94年7月4日持以行使。                       │枚。                    │
├──┼────────────────────────────────┼────────────┤
│564 │94年3月10日在94年3月份黃廖明子之醫令清單上蓋用偽刻「主治醫師周裕│「主治醫師周裕清」印文1 │
│    │清」印章之印文1枚後，於94年7月4日持以行使。                     │枚。                    │
├──┼────────────────────────────────┼────────────┤
│565 │94年3月10日在94年3月份黃麗美之醫令清單上蓋用偽刻「主治醫師周裕清│「主治醫師周裕清」印文1 │
│    │」印章之印文1枚後，於94年7月4日持以行使。                       │枚。                    │
├──┼────────────────────────────────┼────────────┤
│566 │94年3月10日在94年3月份李阿峰之醫令清單上蓋用偽刻「主治醫師周裕清│「主治醫師周裕清」印文1 │
│    │」印章之印文1枚後，於94年7月4日持以行使。                       │枚。                    │
├──┼────────────────────────────────┼────────────┤
│567 │94年3月10日在94年3月份林聰敏之醫令清單上蓋用偽刻「主治醫師周裕清│「主治醫師周裕清」印文1 │
│    │」印章之印文1枚後，於94年7月4日持以行使。                       │枚。                    │
├──┼────────────────────────────────┼────────────┤
│568 │94年3月10日在94年3月份林李敏之醫令清單上蓋用偽刻「主治醫師周裕清│「主治醫師周裕清」印文1 │
│    │」印章之印文1枚後，於94年7月4日持以行使。                       │枚。                    │
├──┼────────────────────────────────┼────────────┤
│569 │94年3月10日在94年3月份李文漢之醫令清單上蓋用偽刻「主治醫師周裕清│「主治醫師周裕清」印文1 │
│    │」印章之印文1枚後，於94年7月4日持以行使。                       │枚。                    │
├──┼────────────────────────────────┼────────────┤
│570 │94年3月11日在94年3月份吳深煙之醫令清單上蓋用偽刻「主治醫師周裕清│「主治醫師周裕清」印文1 │
│    │」印章之印文1枚後，於94年7月4日持以行使。                       │枚。                    │
├──┼────────────────────────────────┼────────────┤
│571 │94年3月11日在94年3月份宋秀英之醫令清單上蓋用偽刻「主治醫師周裕清│「主治醫師周裕清」印文1 │
│    │」印章之印文1枚後，於94年7月4日持以行使。                       │枚。                    │
├──┼────────────────────────────────┼────────────┤
│572 │94年3月11日在94年3月份吳照雄之醫令清單上蓋用偽刻「主治醫師周裕清│「主治醫師周裕清」印文1 │
│    │」印章之印文1枚後，於94年7月4日持以行使。                       │枚。                    │
├──┼────────────────────────────────┼────────────┤
│573 │94年3月11日在94年3月份莊金城之醫令清單上蓋用偽刻「主治醫師周裕清│「主治醫師周裕清」印文1 │
│    │」印章之印文1枚後，於94年7月4日持以行使。                       │枚。                    │
├──┼────────────────────────────────┼────────────┤
│574 │94年3月11日在94年3月份劉琴心之醫令清單上蓋用偽刻「主治醫師周裕清│「主治醫師周裕清」印文1 │
│    │」印章之印文1枚後，於94年7月4日持以行使。                       │枚。                    │
├──┼────────────────────────────────┼────────────┤
│575 │94年3月11日在94年3月份王文瀚之醫令清單上蓋用偽刻「主治醫師周裕清│「主治醫師周裕清」印文1 │
│    │」印章之印文1枚後，於94年7月4日持以行使。                       │枚。                    │
├──┼────────────────────────────────┼────────────┤
│576 │94年3月11日在94年3月份楊君達之醫令清單上蓋用偽刻「主治醫師周裕清│「主治醫師周裕清」印文1 │
│    │」印章之印文1枚後，於94年7月4日持以行使。                       │枚。                    │
├──┼────────────────────────────────┼────────────┤
│577 │94年3月11日在94年3月份易光明之醫令清單上蓋用偽刻「主治醫師周裕清│「主治醫師周裕清」印文1 │
│    │」印章之印文1枚後，於94年7月4日持以行使。                       │枚。                    │
├──┼────────────────────────────────┼────────────┤
│578 │94年3月11日在94年3月份潘鄭森之醫令清單上蓋用偽刻「主治醫師周裕清│「主治醫師周裕清」印文1 │
│    │」印章之印文1枚後，於94年7月4日持以行使。                       │枚。                    │
├──┼────────────────────────────────┼────────────┤
│579 │94年3月11日在94年3月份賴建財之醫令清單上蓋用偽刻「主治醫師周裕清│「主治醫師周裕清」印文1 │
│    │」印章之印文1枚後，於94年7月4日持以行使。                       │枚。                    │
├──┼────────────────────────────────┼────────────┤
│580 │94年3月11日在94年3月份朱阿雲之醫令清單上蓋用偽刻「主治醫師周裕清│「主治醫師周裕清」印文1 │
│    │」印章之印文1枚後，於94年7月4日持以行使。                       │枚。                    │
├──┼────────────────────────────────┼────────────┤
│581 │94年3月12日在94年3月份曾屘之醫令清單上蓋用偽刻「主治醫師周裕清」│「主治醫師周裕清」印文1 │
│    │印章之印文1枚後，於94年7月4日持以行使。                         │枚。                    │
├──┼────────────────────────────────┼────────────┤
│582 │94年3月12日在94年3月份陳耀嘉之醫令清單上蓋用偽刻「主治醫師周裕清│「主治醫師周裕清」印文1 │
│    │」印章之印文1枚後，於94年7月4日持以行使。                       │枚。                    │
├──┼────────────────────────────────┼────────────┤
│583 │94年3月12日在94年3月份林政德之醫令清單上蓋用偽刻「主治醫師周裕清│「主治醫師周裕清」印文1 │
│    │」印章之印文1枚後，於94年7月4日持以行使。                       │枚。                    │
├──┼────────────────────────────────┼────────────┤
│584 │94年3月12日在94年3月份黃美瓊之醫令清單上蓋用偽刻「主治醫師周裕清│「主治醫師周裕清」印文1 │
│    │」印章之印文1枚後，於94年7月4日持以行使。                       │枚。                    │
├──┼────────────────────────────────┼────────────┤
│585 │94年3月12日在94年3月份石邱阿省之醫令清單上蓋用偽刻「主治醫師周裕│「主治醫師周裕清」印文1 │
│    │清」印章之印文1枚後，於94年7月4日持以行使。                     │枚。                    │
├──┼────────────────────────────────┼────────────┤
│586 │94年3月13日在94年3月份王萬著之醫令清單上蓋用偽刻「主治醫師周裕清│「主治醫師周裕清」印文1 │
│    │」印章之印文1枚後，於94年7月4日持以行使。                       │枚。                    │
├──┼────────────────────────────────┼────────────┤
│587 │94年3月13日在94年3月份陳志富之醫令清單上蓋用偽刻「主治醫師周裕清│「主治醫師周裕清」印文1 │
│    │」印章之印文1枚後，於94年7月4日持以行使。                       │枚。                    │
├──┼────────────────────────────────┼────────────┤
│588 │94年3月13日在94年3月份李阿滿之醫令清單上蓋用偽刻「主治醫師周裕清│「主治醫師周裕清」印文1 │
│    │」印章之印文1枚後，於94年7月4日持以行使。                       │枚。                    │
├──┼────────────────────────────────┼────────────┤
│589 │94年3月13日在94年3月份張招治之醫令清單上蓋用偽刻「主治醫師周裕清│「主治醫師周裕清」印文1 │
│    │」印章之印文1枚後，於94年7月4日持以行使。                       │枚。                    │
├──┼────────────────────────────────┼────────────┤
│590 │94年3月24日在94年3月份陳濟煌之醫令清單上蓋用偽刻「主治醫師周裕清│「主治醫師周裕清」印文1 │
│    │」印章之印文1枚後，於94年7月4日持以行使。                       │枚。                    │
├──┼────────────────────────────────┼────────────┤
│591 │94年3月28日在94年3月份李張彩雲之醫令清單上蓋用偽刻「主治醫師周裕│「主治醫師周裕清」印文1 │
│    │清」印章之印文1枚後，於94年7月4日持以行使。                     │枚。                    │
├──┼────────────────────────────────┼────────────┤
│592 │94年3月28日在94年3月份官金波之醫令清單上蓋用偽刻「主治醫師周裕清│「主治醫師周裕清」印文1 │
│    │」印章之印文1枚後，於94年7月4日持以行使。                       │枚。                    │
└──┴────────────────────────────────┴────────────┘
附表三：申請總表
┌──┬────────────────────────────────┬────────────┐
│編號│          行使業務登載不實文書之方法                            │      應沒收之物        │
├──┼────────────────────────────────┼────────────┤
│  1 │90年6月7日在90年5月份申請總表上蓋用偽刻「黃紫英0802」印章之印文1│「黃紫英0802」印文1枚、 │
│    │枚，並偽簽「黃紫英」之署押1枚後，於90年6月11日持以行使。        │「黃紫英」署押1枚。     │
├──┼────────────────────────────────┼────────────┤
│  2 │90年7月12日在90年6月份申請總表上蓋用偽刻「黃紫英0802」印章之印文│「黃紫英0802」印文1枚、 │
│    │1枚，並偽簽「黃紫英」之署押1枚後，於90年7月18日持以行使。       │「黃紫英」署押1枚。     │
├──┼────────────────────────────────┼────────────┤
│  3 │90年8月8日在90年7月份申請總表上蓋用偽刻「黃紫英0802」印章之印文1│「黃紫英0802」印文1枚、 │
│    │枚，並偽簽「黃紫英」之署押1枚後，於90年8月9日持以行使。         │「黃紫英」署押1枚。     │
├──┼────────────────────────────────┼────────────┤
│  4 │90年9月11日在90年8月份申請總表上蓋用偽刻「黃紫英0802」印章之印文│「黃紫英0802」印文1枚、 │
│    │1枚，並偽簽「黃紫英」之署押1枚後，於90年9月12日持以行使。       │「黃紫英」署押1枚。     │
├──┼────────────────────────────────┼────────────┤
│  5 │90年10月11日在90年9月份申請總表上蓋用偽刻「黃紫英0802」印章之印 │「黃紫英0802」印文1枚、 │
│    │文1枚，並偽簽「黃紫英」之署押1枚後，於90年10月12日持以行使。    │「黃紫英」署押1枚。     │
├──┼────────────────────────────────┼────────────┤
│  6 │90年12月27日在90年9月份申請總表上蓋用偽刻「主治醫師許金照」印章 │「主治醫師許金照」印文1 │
│    │之印文1枚，並偽簽「許金照」之署押1枚後，於90年12月28日持以行使。│枚、「許金照」署押1枚。 │
├──┼────────────────────────────────┼────────────┤
│  7 │90年11月16日在90年10月份申請總表上蓋用偽刻「主治醫師許金照」印章│「主治醫師許金照」印文1 │
│    │之印文1枚，並偽簽「許金照」之署押1枚後，於90年11月19日持以行使。│枚、「許金照」署押1枚。 │
├──┼────────────────────────────────┼────────────┤
│  8 │90年12月27日在90年10月份申請總表上蓋用偽刻「主治醫師許金照」印章│「主治醫師許金照」印文1 │
│    │之印文1枚，並偽簽「許金照」之署押1枚後，於90年12月28日持以行使。│枚、「許金照」署押1枚。 │
├──┼────────────────────────────────┼────────────┤
│  9 │90年12月14日在90年11月份申請總表上偽簽「許金照」之署押1枚後，於 │「許金照」署押1枚。     │
│    │90年12月17日持以行使。                                          │                        │
├──┼────────────────────────────────┼────────────┤
│ 10 │91年1月14日在90年12月份申請總表上蓋用偽刻「主治醫師許金照」印章 │「主治醫師許金照」印文1 │
│    │之印文1枚，並偽簽「許金照」之署押1枚後，於91年1月15日持以行使。 │枚、「許金照」署押1枚。 │
├──┼────────────────────────────────┼────────────┤
│ 11 │91年4月16日在90年12月份申請總表上蓋用偽刻「主治醫師許金照」印章 │「主治醫師許金照」印文1 │
│    │之印文1枚後，於91年4月18日持以行使。                            │枚。                    │
├──┼────────────────────────────────┼────────────┤
│ 12 │91年4月17日在90年12月份申請總表上蓋用偽刻「主治醫師許金照」印章 │「主治醫師許金照」印文1 │
│    │之印文1枚後，於91年4月18日持以行使。                            │枚。                    │
├──┼────────────────────────────────┼────────────┤
│ 13 │91年3月13日在91年1月份申請總表上蓋用偽刻「主治醫師許金照」印章之│「主治醫師許金照」印文1 │
│    │印文1枚，並偽簽「許金照」之署押1枚後，於91年3月14日持以行使。   │枚、「許金照」署押1枚。 │
├──┼────────────────────────────────┼────────────┤
│ 14 │91年9月10日在91年1月份申請總表上蓋用偽刻「主治醫師許金照」印章之│「主治醫師許金照」印文1 │
│    │印文1枚，並偽簽「許金照」之署押1枚後，於91年9月10日持以行使。   │枚、「許金照」署押1枚。 │
├──┼────────────────────────────────┼────────────┤
│ 15 │91年5月23日在91年2月份申請總表上蓋用偽刻「主治醫師許金照」印章之│「主治醫師許金照」印文1 │
│    │印文1枚後，於91年5月24日持以行使。                              │枚。                    │
├──┼────────────────────────────────┼────────────┤
│ 16 │91年5月23日在91年3月份申請總表上蓋用偽刻「主治醫師許金照」印章之│「主治醫師許金照」印文1 │
│    │印文1枚後，於91年5月24日持以行使。                              │枚。                    │
├──┼────────────────────────────────┼────────────┤
│ 17 │91年6月20日在91年4月份申請總表上蓋用偽刻「主治醫師許金照」印章之│「主治醫師許金照」印文1 │
│    │印文1枚，並偽簽「許金照」之署押1枚後，於91年6月21日持以行使。   │枚、「許金照」署押1枚。 │
├──┼────────────────────────────────┼────────────┤
│ 18 │91年6月20日在91年5月份申請總表上蓋用偽刻「主治醫師許金照」印章之│「主治醫師許金照」印文1 │
│    │印文1枚後，於91年6月21日持以行使。                              │枚。                    │
├──┼────────────────────────────────┼────────────┤
│ 19 │91年9月13日在91年5月份申請總表上蓋用偽刻「主治醫師許金照」印章之│「主治醫師許金照」印文1 │
│    │印文1枚，並偽簽「許金照」之署押1枚後，於91年9月16日持以行使。   │枚、「許金照」署押1枚。 │
├──┼────────────────────────────────┼────────────┤
│ 20 │91年7月20日在91年6月份申請總表上蓋用偽刻「主治醫師許金照」印章之│「主治醫師許金照」印文1 │
│    │印文1枚後，於91年7月23日持以行使。                              │枚。                    │
├──┼────────────────────────────────┼────────────┤
│ 21 │91年9月18日在91年6月份申請總表上蓋用偽刻「主治醫師許金照」印章之│「主治醫師許金照」印文1 │
│    │印文1枚，並偽簽「許金照」之署押1枚後，於91年9月19日持以行使。   │枚、「許金照」署押1枚。 │
├──┼────────────────────────────────┼────────────┤
│ 22 │91年9月18日在91年7月份申請總表上蓋用偽刻「主治醫師許金照」印章之│「主治醫師許金照」印文1 │
│    │印文1枚，並偽簽「許金照」之署押1枚後，於91年9月19日持以行使。   │枚、「許金照」署押1枚。 │
├──┼────────────────────────────────┼────────────┤
│ 23 │91年12月26日在91年7月份申請總表上蓋用偽刻「主治醫師許金照」印章 │「主治醫師許金照」印文1 │
│    │之印文1枚後，於91年12月26日持以行使。                           │枚。                    │
├──┼────────────────────────────────┼────────────┤
│ 24 │91年9月18日在91年8月份申請總表上蓋用偽刻「主治醫師許金照」印章之│「主治醫師許金照」印文1 │
│    │印文1枚，並偽簽「許金照」之署押1枚後，於91年9月19日持以行使。   │枚、「許金照」署押1枚。 │
├──┼────────────────────────────────┼────────────┤
│ 25 │91年9月25日在91年9月份申請總表上蓋用偽刻「主治醫師許金照」印章之│「主治醫師許金照」印文1 │
│    │印文1枚後，於91年10月28日持以行使。                             │枚。                    │
├──┼────────────────────────────────┼────────────┤
│ 26 │91年11月20日在91年10月份申請總表上蓋用偽刻「主治醫師許金照」印章│「主治醫師許金照」印文1 │
│    │之印文1枚後，於91年11月21日持以行使。                           │枚。                    │
├──┼────────────────────────────────┼────────────┤
│ 27 │91年12月20日在91年10月份申請總表上蓋用偽刻「主治醫師許金照」印章│「主治醫師許金照」印文1 │
│    │之印文1枚，並偽簽「許金照」之署押1枚後，於92年1月8日持以行使。  │枚、「許金照」署押1枚。 │
├──┼────────────────────────────────┼────────────┤
│ 28 │91年11月20日在91年11月份申請總表上蓋用偽刻「主治醫師許金照」印章│「主治醫師許金照」印文1 │
│    │之印文1枚後，於91年12月23日持以行使。                           │枚。                    │
├──┼────────────────────────────────┼────────────┤
│ 29 │92年1月18日在91年12月份申請總表上蓋用偽刻「主治醫師許金照」印章 │「主治醫師許金照」印文1 │
│    │之印文1枚，並偽簽「許金照」之署押1枚後，於92年1月20日持以行使。 │枚、「許金照」署押1枚。 │
├──┼────────────────────────────────┼────────────┤
│ 30 │92年1月20日在申請總表上蓋用偽刻「主治醫師許金照」印章之印文1枚後│「主治醫師許金照」印文1 │
│    │，於92年1月20日持以行使。                                       │枚。                    │
├──┼────────────────────────────────┼────────────┤
│ 31 │92年2月20日在92年1月份申請總表上蓋用偽刻「主治醫師許金照」印章之│「主治醫師許金照」印文1 │
│    │印文1枚，並偽簽「許金照」之署押1枚後，於92年2月24日持以行使。   │枚、「許金照」署押1枚。 │
├──┼────────────────────────────────┼────────────┤
│ 32 │92年3月20日在92年2月份申請總表上蓋用偽刻「主治醫師許金照」印章之│「主治醫師許金照」印文1 │
│    │印文1枚後，於92年3月21日持以行使。                              │枚。                    │
├──┼────────────────────────────────┼────────────┤
│ 33 │92年5月20日在92年3月份申請總表上蓋用偽刻「主治醫師許金照」印章之│「主治醫師許金照」印文1 │
│    │印文1枚，並偽簽「許金照」之署押1枚後，於92年5月22日持以行使。   │枚、「許金照」署押1枚。 │
├──┼────────────────────────────────┼────────────┤
│ 34 │92年5月20日在92年4月份申請總表上蓋用偽刻「主治醫師許金照」印章之│「主治醫師許金照」印文1 │
│    │印文1枚，並偽簽「許金照」之署押1枚後，於92年5月22日持以行使。   │枚、「許金照」署押1枚。 │
├──┼────────────────────────────────┼────────────┤
│ 35 │92年6月20日在92年5月份申請總表上蓋用偽刻「主治醫師許金照」印章之│「主治醫師許金照」印文1 │
│    │印文1枚，並偽簽「許金照」之署押1枚後，於92年6月23日持以行使。   │枚、「許金照」署押1枚。 │
├──┼────────────────────────────────┼────────────┤
│ 36 │92年7月19日在92年6月份申請總表上蓋用偽刻「主治醫師許金照」印章之│「主治醫師許金照」印文1 │
│    │印文1枚後，於92年7月21日持以行使。                              │枚。                    │
├──┼────────────────────────────────┼────────────┤
│ 37 │92年8月20日在92年7月份申請總表上蓋用偽刻「主治醫師許金照」印章之│「主治醫師許金照」印文1 │
│    │印文1枚後，於92年8月22日持以行使。                              │枚。                    │
├──┼────────────────────────────────┼────────────┤
│ 38 │92年10月2日在92年8月份申請總表上蓋用偽刻「主治醫師許金照」印章之│「主治醫師許金照」印文1 │
│    │印文1枚，並偽簽「許金照」之署押1枚後，於92年10月3日持以行使。   │枚、「許金照」署押1枚。 │
├──┼────────────────────────────────┼────────────┤
│ 39 │92年11月18日在92年5月份、6月份及8月份申請總表上蓋用偽刻「主治醫 │「主治醫師周裕清」印文1 │
│    │師周裕清」印章之印文1枚後，於92年11月18日持以行使。             │枚。                    │
├──┼────────────────────────────────┼────────────┤
│ 40 │92年10月20日在92年9月份申請總表上蓋用偽刻「主治醫師周裕清」印章 │「主治醫師周裕清」印文1 │
│    │之印文1枚後，於92年10月23日持以行使。                           │枚。                    │
├──┼────────────────────────────────┼────────────┤
│ 41 │92年11月20日在92年9月份申請總表上蓋用偽刻「主治醫師周裕清」印章 │「主治醫師周裕清」印文1 │
│    │之印文1枚後，於92年11月20日持以行使。                           │枚。                    │
├──┼────────────────────────────────┼────────────┤
│ 42 │92年12月19日在92年9月份申請總表上蓋用偽刻「主治醫師周裕清」印章 │「主治醫師周裕清」印文1 │
│    │之印文1枚後，於92年12月22日持以行使。                           │枚。                    │
├──┼────────────────────────────────┼────────────┤
│ 43 │92年12月19日在92年10月份申請總表上蓋用偽刻「主治醫師周裕清」印章│「主治醫師周裕清」印文1 │
│    │之印文1枚後，於92年12月22日持以行使。                           │枚。                    │
├──┼────────────────────────────────┼────────────┤
│ 44 │92年12月19日在92年11月份申請總表上蓋用偽刻「主治醫師周裕清」印章│「主治醫師周裕清」印文1 │
│    │之印文1枚後，於92年12月22日持以行使。                           │枚。                    │
├──┼────────────────────────────────┼────────────┤
│ 45 │93年1月19日在92年12月份申請總表上蓋用偽刻「主治醫師周裕清」印章 │「主治醫師周裕清」印文1 │
│    │之印文1枚後，於93年1月20日持以行使。                            │枚。                    │
├──┼────────────────────────────────┼────────────┤
│ 46 │93年3月13日在93年1月份申請總表上蓋用偽刻「主治醫師周裕清」印章之│「主治醫師周裕清」印文1 │
│    │印文1枚後，於93年3月15日持以行使。                              │枚。                    │
├──┼────────────────────────────────┼────────────┤
│ 47 │93年4月18日在93年2月份申請總表上蓋用偽刻「主治醫師周裕清」印章之│「主治醫師周裕清」印文1 │
│    │印文1枚後，於93年4月20日持以行使。                              │枚。                    │
├──┼────────────────────────────────┼────────────┤
│ 48 │93年5月19日在93年3月份申請總表上蓋用偽刻「主治醫師周裕清」印章之│「主治醫師周裕清」印文1 │
│    │印文1枚後，於93年5月20日持以行使。                              │枚。                    │
├──┼────────────────────────────────┼────────────┤
│ 49 │93年6月16日在93年4月份申請總表上蓋用偽刻「主治醫師周裕清」印章之│「主治醫師周裕清」印文1 │
│    │印文1枚後，於93年6月18日持以行使。                              │枚。                    │
├──┼────────────────────────────────┼────────────┤
│ 50 │93年7月22日在93年5月份申請總表上蓋用偽刻「主治醫師周裕清」印章之│「主治醫師周裕清」印文1 │
│    │印文1枚後，於93年7月26日持以行使。                              │枚。                    │
├──┼────────────────────────────────┼────────────┤
│ 51 │93年9月6日在93年6月份申請總表上蓋用偽刻「主治醫師周裕清」印章之 │「主治醫師周裕清」印文1 │
│    │印文1枚後，於93年9月8日持以行使。                               │枚。                    │
├──┼────────────────────────────────┼────────────┤
│ 52 │93年10月22日在93年7月份申請總表上蓋用偽刻「主治醫師周裕清」印章 │「主治醫師周裕清」印文1 │
│    │之印文1枚後，於93年10月26日持以行使。                           │枚。                    │
├──┼────────────────────────────────┼────────────┤
│ 53 │93年11月24日在93年8月份申請總表上蓋用偽刻「主治醫師周裕清」印章 │「主治醫師周裕清」印文1 │
│    │之印文1枚後，於93年11月25日持以行使。                           │枚。                    │
├──┼────────────────────────────────┼────────────┤
│ 54 │94年2月17日在93年9月份申請總表上蓋用偽刻「主治醫師周裕清」印章之│「主治醫師周裕清」印文1 │
│    │印文1枚後，於94年2月21日持以行使。                              │枚。                    │
├──┼────────────────────────────────┼────────────┤
│ 55 │94年3月14日在93年10月份申請總表上蓋用偽刻「主治醫師周裕清」印章 │「主治醫師周裕清」印文1 │
│    │之印文1枚後，於94年3月15日持以行使。                            │枚。                    │
├──┼────────────────────────────────┼────────────┤
│ 56 │94年3月25日在93年11月份申請總表上蓋用偽刻「主治醫師周裕清」印章 │「主治醫師周裕清」印文1 │
│    │之印文1枚後，於94年3月28日持以行使。                            │枚。                    │
├──┼────────────────────────────────┼────────────┤
│ 57 │94年5月11日在94年1月份申請總表上蓋用偽刻「主治醫師周裕清」印章之│「主治醫師周裕清」印文1 │
│    │印文1枚後，於94年5月11日持以行使。                              │枚。                    │
├──┼────────────────────────────────┼────────────┤
│ 58 │94年6月13日在94年2月份申請總表上蓋用偽刻「主治醫師周裕清」印章之│「主治醫師周裕清」印文1 │
│    │印文1枚後，於94年6月14日持以行使。                              │枚。                    │
├──┼────────────────────────────────┼────────────┤
│ 59 │94年7月2日在94年3月份申請總表上蓋用偽刻「主治醫師周裕清」印章之 │「主治醫師周裕清」印文1 │
│    │印文1枚後，於94年7月4日持以行使。                               │枚。                    │
├──┼────────────────────────────────┼────────────┤
│ 60 │94年9月22日在94年4月份申請總表上蓋用偽刻「主治醫師周裕清」印章之│「主治醫師周裕清」印文1 │
│    │印文1枚後，於94年9月23日持以行使。                              │枚。                    │
├──┼────────────────────────────────┼────────────┤
│ 61 │94年10月3日在94年5月份申請總表上蓋用偽刻「主治醫師周裕清」印章之│「主治醫師周裕清」印文1 │
│    │印文1枚後，於94年10月4日持以行使。                              │枚。                    │
├──┼────────────────────────────────┼────────────┤
│ 62 │94年12月20日在94年6月份申請總表上蓋用偽刻「主治醫師周裕清」印章 │「主治醫師周裕清」印文1 │
│    │之印文1枚後，於94年12月21日持以行使。                           │枚。                    │
├──┼────────────────────────────────┼────────────┤
│ 63 │95年1月某日在94年12月份申請總表上蓋用偽刻「醫師李威儒Ｚ000000000 │「醫師李威儒Ｚ000000000  │
│    │」印章之印文1枚後，於95年1月20日持以行使。                      │」印文1枚。             │
└──┴────────────────────────────────┴────────────┘
附表四：居家照護醫囑單
┌──┬────────────────────────────────┬────────────┐
│編號│                行使偽造私文書之方法                            │      應沒收之物        │
├──┼────────────────────────────────┼────────────┤
│  1 │92年7月16日在周桂英之居家照護醫囑單上蓋用偽刻「主治醫師周裕清」 │「主治醫師周裕清」印文2 │
│    │印章之印文2枚。                                                 │枚。                    │
├──┼────────────────────────────────┼────────────┤
│  2 │92年9月16日在俞茂春之居家照護醫囑單上蓋用偽刻「主治醫師周裕清」 │「主治醫師周裕清」印文2 │
│    │印章之印文2枚，並偽簽「周裕清」之署押2枚。                      │枚、「周裕清」署押2枚。 │
├──┼────────────────────────────────┼────────────┤
│  3 │92年9月16日在陳盧阿環之居家照護醫囑單上蓋用偽刻「主治醫師周裕清 │「主治醫師周裕清」印文2 │
│    │」印章之印文2枚，並偽簽「周裕清」之署押2枚。                    │枚、「周裕清」署押2枚。 │
├──┼────────────────────────────────┼────────────┤
│  4 │92年10月10日在簡傳義之居家照護醫囑單上蓋用偽刻「主治醫師周裕清」│「主治醫師周裕清」印文2 │
│    │印章之印文2枚，並偽簽「周裕清」之署押2枚。                      │枚、「周裕清」署押2枚。 │
├──┼────────────────────────────────┼────────────┤
│  5 │92年10月10日在沈芳如之居家照護醫囑單上偽簽「周裕清」之署押2枚。 │「周裕清」署押2枚。     │
├──┼────────────────────────────────┼────────────┤
│  6 │92年10月11日在楊潘阿蝦之居家照護醫囑單上蓋用偽刻「主治醫師周裕清│「主治醫師周裕清」印文2 │
│    │」印章之印文2枚，並偽簽「周裕清」之署押2枚。                    │枚、「周裕清」署押2枚。 │
├──┼────────────────────────────────┼────────────┤
│  7 │92年10月16日在張贊芳之居家照護醫囑單上蓋用偽刻「主治醫師周裕清」│「主治醫師周裕清」印文2 │
│    │印章之印文2枚。                                                 │枚。                    │
├──┼────────────────────────────────┼────────────┤
│  8 │92年10月16日在游李阿滿之居家照護醫囑單上蓋用偽刻「主治醫師周裕清│「主治醫師周裕清」印文2 │
│    │」印章之印文2枚。                                               │枚。                    │
├──┼────────────────────────────────┼────────────┤
│  9 │92年10月23日在簡添丁之居家照護醫囑單上蓋用偽刻「主治醫師周裕清」│「主治醫師周裕清」印文2 │
│    │印章之印文2枚。                                                 │枚。                    │
├──┼────────────────────────────────┼────────────┤
│ 10 │92年10月23日在蔡明遠之居家照護醫囑單上蓋用偽刻「主治醫師周裕清」│「主治醫師周裕清」印文2 │
│    │印章之印文2枚。                                                 │枚。                    │
├──┼────────────────────────────────┼────────────┤
│ 11 │92年10月23日在陳劉英霞之居家照護醫囑單上蓋用偽刻「主治醫師周裕清│「主治醫師周裕清」印文2 │
│    │」印章之印文2枚。                                               │枚。                    │
├──┼────────────────────────────────┼────────────┤
│ 12 │92年10月23日在陳賴阿好之居家照護醫囑單上蓋用偽刻「主治醫師周裕清│「主治醫師周裕清」印文2 │
│    │」印章之印文2枚。                                               │枚。                    │
├──┼────────────────────────────────┼────────────┤
│ 13 │92年10月23日在林漢欽之居家照護醫囑單上蓋用偽刻「主治醫師周裕清」│「主治醫師周裕清」印文2 │
│    │印章之印文2枚。                                                 │枚。                    │
├──┼────────────────────────────────┼────────────┤
│ 14 │92年10月23日在阮李阿昧之居家照護醫囑單上蓋用偽刻「主治醫師周裕清│「主治醫師周裕清」印文2 │
│    │」印章之印文2枚。                                               │枚。                    │
├──┼────────────────────────────────┼────────────┤
│ 15 │92年10月23日在莊金城之居家照護醫囑單上蓋用偽刻「主治醫師周裕清」│「主治醫師周裕清」印文2 │
│    │印章之印文2枚。                                                 │枚。                    │
├──┼────────────────────────────────┼────────────┤
│ 16 │92年10月31日在李溪發之居家照護醫囑單上蓋用偽刻「主治醫師周裕清」│「主治醫師周裕清」印文2 │
│    │印章之印文2枚。                                                 │枚。                    │
├──┼────────────────────────────────┼────────────┤
│ 17 │92年10月31日在張李阿礫之居家照護醫囑單上蓋用偽刻「主治醫師周裕清│「主治醫師周裕清」印文2 │
│    │」印章之印文2枚。                                               │枚。                    │
├──┼────────────────────────────────┼────────────┤
│ 18 │92年11月3日在張思遠之居家照護醫囑單上蓋用偽刻「主治醫師周裕清」 │「主治醫師周裕清」印文2 │
│    │印章之印文2枚，並偽簽「周裕清」之署押2枚。                      │枚、「周裕清」署押2枚。 │
├──┼────────────────────────────────┼────────────┤
│ 19 │92年11月3日在林教正之居家照護醫囑單上蓋用偽刻「主治醫師周裕清」 │「主治醫師周裕清」印文2 │
│    │印章之印文2枚。                                                 │枚。                    │
├──┼────────────────────────────────┼────────────┤
│ 20 │92年11月3日在陳太明之居家照護醫囑單上蓋用偽刻「主治醫師周裕清」 │「主治醫師周裕清」印文2 │
│    │印章之印文2枚。                                                 │枚。                    │
├──┼────────────────────────────────┼────────────┤
│ 21 │92年11月3日在杜遊財之居家照護醫囑單上蓋用偽刻「主治醫師周裕清」 │「主治醫師周裕清」印文2 │
│    │印章之印文2枚。                                                 │枚。                    │
├──┼────────────────────────────────┼────────────┤
│ 22 │92年11月4日在謝青番之居家照護醫囑單上蓋用偽刻「主治醫師周裕清」 │「主治醫師周裕清」印文2 │
│    │印章之印文2枚。                                                 │枚。                    │
├──┼────────────────────────────────┼────────────┤
│ 23 │92年11月11日在蔡明國之居家照護醫囑單上蓋用偽刻「主治醫師周裕清」│「主治醫師周裕清」印文2 │
│    │印章之印文2枚。                                                 │枚。                    │
├──┼────────────────────────────────┼────────────┤
│ 24 │92年11月11日在黃永泰之居家照護醫囑單上蓋用偽刻「主治醫師周裕清」│「主治醫師周裕清」印文2 │
│    │印章之印文2枚。                                                 │枚。                    │
├──┼────────────────────────────────┼────────────┤
│ 25 │92年11月11日在蔣國銘之居家照護醫囑單上蓋用偽刻「主治醫師周裕清」│「主治醫師周裕清」印文2 │
│    │印章之印文2枚，並偽簽「周裕清」之署押2枚。                      │枚、「周裕清」署押2枚。 │
├──┼────────────────────────────────┼────────────┤
│ 26 │92年11月12日在余阿雲之居家照護醫囑單上蓋用偽刻「主治醫師周裕清」│「主治醫師周裕清」印文2 │
│    │印章之印文2枚。                                                 │枚。                    │
├──┼────────────────────────────────┼────────────┤
│ 27 │92年11月12日在賴李囝之居家照護醫囑單上蓋用偽刻「主治醫師周裕清」│「主治醫師周裕清」印文2 │
│    │印章之印文2枚。                                                 │枚。                    │
├──┼────────────────────────────────┼────────────┤
│ 28 │92年11月15日在陳麗蕙之居家照護醫囑單上蓋用偽刻「主治醫師周裕清」│「主治醫師周裕清」印文2 │
│    │印章之印文2枚。                                                 │枚。                    │
├──┼────────────────────────────────┼────────────┤
│ 29 │92年11月25日在陳志富之居家照護醫囑單上蓋用偽刻「主治醫師周裕清」│「主治醫師周裕清」印文2 │
│    │印章之印文2枚。                                                 │枚。                    │
├──┼────────────────────────────────┼────────────┤
│ 30 │92年11月25日在陳靈貴之居家照護醫囑單上蓋用偽刻「主治醫師周裕清」│「主治醫師周裕清」印文2 │
│    │印章之印文2枚。                                                 │枚。                    │
├──┼────────────────────────────────┼────────────┤
│ 31 │92年11月25日在張東龍之居家照護醫囑單上蓋用偽刻「主治醫師周裕清」│「主治醫師周裕清」印文2 │
│    │印章之印文2枚。                                                 │枚。                    │
├──┼────────────────────────────────┼────────────┤
│ 32 │92年11月29日在張源池之居家照護醫囑單上蓋用偽刻「主治醫師周裕清」│「主治醫師周裕清」印文2 │
│    │印章之印文2枚。                                                 │枚。                    │
├──┼────────────────────────────────┼────────────┤
│ 33 │92年11月29日在林聰敏之居家照護醫囑單上蓋用偽刻「主治醫師周裕清」│「主治醫師周裕清」印文2 │
│    │印章之印文2枚。                                                 │枚。                    │
├──┼────────────────────────────────┼────────────┤
│ 34 │92年11月29日在王競梅之居家照護醫囑單上蓋用偽刻「主治醫師周裕清」│「主治醫師周裕清」印文2 │
│    │印章之印文2枚。                                                 │枚。                    │
├──┼────────────────────────────────┼────────────┤
│ 35 │92年12月2日在簡黃梅之居家照護醫囑單上蓋用偽刻「主治醫師周裕清」 │「主治醫師周裕清」印文2 │
│    │印章之印文2枚。                                                 │枚。                    │
├──┼────────────────────────────────┼────────────┤
│ 36 │92年12月10日在李春發之居家照護醫囑單上蓋用偽刻「主治醫師周裕清」│「主治醫師周裕清」印文2 │
│    │印章之印文2枚。                                                 │枚。                    │
├──┼────────────────────────────────┼────────────┤
│ 37 │92年12月10日在曾張阿桂之居家照護醫囑單上蓋用偽刻「主治醫師許金照│「主治醫師許金照」印文2 │
│    │」印章之印文2枚。                                               │枚。                    │
├──┼────────────────────────────────┼────────────┤
│ 38 │92年12月17日在金阿寬之居家照護醫囑單上蓋用偽刻「主治醫師周裕清」│「主治醫師周裕清」印文2 │
│    │印章之印文2枚。                                                 │枚。                    │
├──┼────────────────────────────────┼────────────┤
│ 39 │92年12月17日在簡小梅之居家照護醫囑單上蓋用偽刻「主治醫師周裕清」│「主治醫師周裕清」印文2 │
│    │印章之印文2枚。                                                 │枚。                    │
├──┼────────────────────────────────┼────────────┤
│ 40 │92年12月17日在陳永祥之居家照護醫囑單上蓋用偽刻「主治醫師周裕清」│「主治醫師周裕清」印文2 │
│    │印章之印文2枚。                                                 │枚。                    │
├──┼────────────────────────────────┼────────────┤
│ 41 │92年12月17日在杜遊財之居家照護醫囑單上蓋用偽刻「主治醫師周裕清」│「主治醫師周裕清」印文2 │
│    │印章之印文2枚。                                                 │枚。                    │
├──┼────────────────────────────────┼────────────┤
│ 42 │92年12月17日在韋健育之居家照護醫囑單上蓋用偽刻「主治醫師周裕清」│「主治醫師周裕清」印文2 │
│    │印章之印文2枚。                                                 │枚。                    │
├──┼────────────────────────────────┼────────────┤
│ 43 │92年12月31日在林文龍之居家照護醫囑單上蓋用偽刻「主治醫師周裕清」│「主治醫師周裕清」印文2 │
│    │印章之印文2枚。                                                 │枚。                    │
├──┼────────────────────────────────┼────────────┤
│ 44 │92年12月31日在王景星之居家照護醫囑單上蓋用偽刻「主治醫師周裕清」│「主治醫師周裕清」印文2 │
│    │印章之印文2枚。                                                 │枚。                    │
├──┼────────────────────────────────┼────────────┤
│ 45 │92年12月31日在王紅進之居家照護醫囑單上蓋用偽刻「主治醫師周裕清」│「主治醫師周裕清」印文2 │
│    │印章之印文2枚。                                                 │枚。                    │
├──┼────────────────────────────────┼────────────┤
│ 46 │92年12月31日在黃麗美之居家照護醫囑單上蓋用偽刻「主治醫師周裕清」│「主治醫師周裕清」印文2 │
│    │印章之印文2枚。                                                 │枚。                    │
├──┼────────────────────────────────┼────────────┤
│ 47 │92年12月31日在陳克為之居家照護醫囑單上蓋用偽刻「主治醫師周裕清」│「主治醫師周裕清」印文2 │
│    │印章之印文2枚。                                                 │枚。                    │
├──┼────────────────────────────────┼────────────┤
│ 48 │92年12月31日在詹錦之居家照護醫囑單上蓋用偽刻「主治醫師周裕清」印│「主治醫師周裕清」印文2 │
│    │章之印文2枚。                                                   │枚。                    │
├──┼────────────────────────────────┼────────────┤
│ 49 │92年12月31日在李阿嬌之居家照護醫囑單上蓋用偽刻「主治醫師周裕清」│「主治醫師周裕清」印文2 │
│    │印章之印文2枚。                                                 │枚。                    │
├──┼────────────────────────────────┼────────────┤
│ 50 │92年12月31日在方俊昌之居家照護醫囑單上蓋用偽刻「主治醫師周裕清」│「主治醫師周裕清」印文2 │
│    │印章之印文2枚。                                                 │枚。                    │
├──┼────────────────────────────────┼────────────┤
│ 51 │92年12月31日在朱明輝之居家照護醫囑單上蓋用偽刻「主治醫師周裕清」│「主治醫師周裕清」印文2 │
│    │印章之印文2枚。                                                 │枚。                    │
├──┼────────────────────────────────┼────────────┤
│ 52 │92年12月31日在宋秀英之居家照護醫囑單上蓋用偽刻「主治醫師周裕清」│「主治醫師周裕清」印文2 │
│    │印章之印文2枚。                                                 │枚。                    │
├──┼────────────────────────────────┼────────────┤
│ 53 │92年12月31日在林萬枝之居家照護醫囑單上蓋用偽刻「主治醫師周裕清」│「主治醫師周裕清」印文2 │
│    │印章之印文2枚。                                                 │枚。                    │
├──┼────────────────────────────────┼────────────┤
│ 54 │92年12月31日在黃張阿粉之居家照護醫囑單上蓋用偽刻「主治醫師周裕清│「主治醫師周裕清」印文2 │
│    │」印章之印文2枚。                                               │枚。                    │
├──┼────────────────────────────────┼────────────┤
│ 55 │92年12月31日在蔡王淑娥之居家照護醫囑單上蓋用偽刻「主治醫師周裕清│「主治醫師周裕清」印文2 │
│    │」印章之印文2枚。                                               │枚。                    │
├──┼────────────────────────────────┼────────────┤
│ 56 │92年12月31日在陳佳貞之居家照護醫囑單上蓋用偽刻「主治醫師周裕清」│「主治醫師周裕清」印文2 │
│    │印章之印文2枚。                                                 │枚。                    │
├──┼────────────────────────────────┼────────────┤
│ 57 │92年12月31日在林李敏之居家照護醫囑單上蓋用偽刻「主治醫師周裕清」│「主治醫師周裕清」印文2 │
│    │印章之印文2枚。                                                 │枚。                    │
├──┼────────────────────────────────┼────────────┤
│ 58 │93年1月5日在溫慧卿之居家照護醫囑單上蓋用偽刻「主治醫師周裕清」印│「主治醫師周裕清」印文2 │
│    │章之印文2枚。                                                   │枚。                    │
├──┼────────────────────────────────┼────────────┤
│ 59 │93年1月10日在汪台生之居家照護醫囑單上蓋用偽刻「主治醫師周裕清」 │「主治醫師周裕清」印文2 │
│    │印章之印文2枚。                                                 │枚。                    │
├──┼────────────────────────────────┼────────────┤
│ 60 │93年1月10日在陳耀嘉之居家照護醫囑單上蓋用偽刻「主治醫師周裕清」 │「主治醫師周裕清」印文2 │
│    │印章之印文2枚。                                                 │枚。                    │
├──┼────────────────────────────────┼────────────┤
│ 61 │93年1月30日在楊君達之居家照護醫囑單上蓋用偽刻「主治醫師周裕清」 │「主治醫師周裕清」印文2 │
│    │印章之印文2枚。                                                 │枚。                    │
├──┼────────────────────────────────┼────────────┤
│ 62 │93年2月9日在羅健桀之居家照護醫囑單上蓋用偽刻「主治醫師周裕清」印│「主治醫師周裕清」印文2 │
│    │章之印文2枚。                                                   │枚。                    │
├──┼────────────────────────────────┼────────────┤
│ 63 │93年2月9日在魏渙漳之居家照護醫囑單上蓋用偽刻「主治醫師周裕清」印│「主治醫師周裕清」印文2 │
│    │章之印文2枚。                                                   │枚。                    │
├──┼────────────────────────────────┼────────────┤
│ 64 │93年2月9日在吳勸之居家照護醫囑單上蓋用偽刻「主治醫師周裕清」印章│「主治醫師周裕清」印文2 │
│    │之印文2枚。                                                     │枚。                    │
├──┼────────────────────────────────┼────────────┤
│ 65 │93年2月9日在陳詹之居家照護醫囑單上蓋用偽刻「主治醫師周裕清」  │「主治醫師周裕清」印文2 │
│    │印章之印文2枚。                                                 │枚。                    │
├──┼────────────────────────────────┼────────────┤
│ 66 │93年2月9日在許文傑之居家照護醫囑單上蓋用偽刻「主治醫師周裕清」印│「主治醫師周裕清」印文2 │
│    │章之印文2枚。                                                   │枚。                    │
├──┼────────────────────────────────┼────────────┤
│ 67 │93年2月9日在吳惠玲之居家照護醫囑單上蓋用偽刻「主治醫師周裕清」印│「主治醫師周裕清」印文2 │
│    │章之印文2枚。                                                   │枚。                    │
├──┼────────────────────────────────┼────────────┤
│ 68 │93年2月9日在毋宇民之居家照護醫囑單上蓋用偽刻「主治醫師周裕清」印│「主治醫師周裕清」印文2 │
│    │章之印文2枚。                                                   │枚。                    │
├──┼────────────────────────────────┼────────────┤
│ 69 │93年2月9日在吳蓉華之居家照護醫囑單上蓋用偽刻「主治醫師周裕清」印│「主治醫師周裕清」印文2 │
│    │章之印文2枚。                                                   │枚。                    │
├──┼────────────────────────────────┼────────────┤
│ 70 │93年2月9日在王文瀚之居家照護醫囑單上蓋用偽刻「主治醫師周裕清」  │「主治醫師周裕清」印文2 │
│    │印章之印文2枚，並偽簽「周裕清」之署押2枚。                      │枚、「周裕清」署押2枚。 │
├──┼────────────────────────────────┼────────────┤
│ 71 │93年2月9日在張贊芳之居家照護醫囑單上蓋用偽刻「主治醫師周裕清」印│「主治醫師周裕清」印文2 │
│    │章之印文2枚。                                                   │枚。                    │
├──┼────────────────────────────────┼────────────┤
│ 72 │93年2月9日在曹貴賢之居家照護醫囑單上蓋用偽刻「主治醫師周裕清」印│「主治醫師周裕清」印文2 │
│    │章之印文2枚，並偽簽「周裕清」之署押2枚。                        │枚、「周裕清」署押2枚。 │
├──┼────────────────────────────────┼────────────┤
│ 73 │93年2月9日在楊張振玉之居家照護醫囑單上蓋用偽刻「主治醫師周裕清」│「主治醫師周裕清」印文2 │
│    │印章之印文2枚，並偽簽「周裕清」之署押2枚。                      │枚、「周裕清」署押2枚。 │
├──┼────────────────────────────────┼────────────┤
│ 74 │93年2月9日在曾屘之居家照護醫囑單上蓋用偽刻「主治醫師周裕清」印章│「主治醫師周裕清」印文2 │
│    │之印文2枚，並偽簽「周裕清」之署押2枚。                          │枚、「周裕清」署押2枚。 │
├──┼────────────────────────────────┼────────────┤
│ 75 │93年2月15日在簡傳義之居家照護醫囑單上蓋用偽刻「主治醫師周裕清」 │「主治醫師周裕清」印文2 │
│    │印章之印文2枚，並偽簽「周裕清」之署押2枚。                      │枚、「周裕清」署押2枚。 │
├──┼────────────────────────────────┼────────────┤
│ 76 │93年2月15日在沈芳如之居家照護醫囑單上蓋用偽刻「主治醫師周裕清」 │「主治醫師周裕清」印文2 │
│    │印章之印文2枚。                                                 │枚。                    │
├──┼────────────────────────────────┼────────────┤
│ 77 │93年2月15日在游李阿滿之居家照護醫囑單上蓋用偽刻「主治醫師周裕清 │「主治醫師周裕清」印文2 │
│    │」印章之印文2枚。                                               │枚。                    │
├──┼────────────────────────────────┼────────────┤
│ 78 │93年2月15日在楊潘阿蝦之居家照護醫囑單上蓋用偽刻「主治醫師周裕清 │「主治醫師周裕清」印文2 │
│    │」印章之印文2枚。                                               │枚。                    │
├──┼────────────────────────────────┼────────────┤
│ 79 │93年2月15日在林漢欽之居家照護醫囑單上蓋用偽刻「主治醫師周裕清」 │「主治醫師周裕清」印文2 │
│    │印章之印文2枚。                                                 │枚。                    │
├──┼────────────────────────────────┼────────────┤
│ 80 │93年2月16日在潘鄭森之居家照護醫囑單上蓋用偽刻「主治醫師周裕清」 │「主治醫師周裕清」印文2 │
│    │印章之印文2枚。                                                 │枚。                    │
├──┼────────────────────────────────┼────────────┤
│ 81 │93年2月20日在游勝蘇之居家照護醫囑單上蓋用偽刻「主治醫師周裕清」 │「主治醫師周裕清」印文2 │
│    │印章之印文2枚。                                                 │枚。                    │
├──┼────────────────────────────────┼────────────┤
│ 82 │93年2月21日在易光明之居家照護醫囑單上蓋用偽刻「主治醫師周裕清」 │「主治醫師周裕清」印文2 │
│    │印章之印文2枚。                                                 │枚。                    │
├──┼────────────────────────────────┼────────────┤
│ 83 │93年2月28日在莊金城之居家照護醫囑單上蓋用偽刻「主治醫師周裕清」 │「主治醫師周裕清」印文2 │
│    │印章之印文2枚。                                                 │枚。                    │
├──┼────────────────────────────────┼────────────┤
│ 84 │93年2月28日在陳劉英霞之居家照護醫囑單上蓋用偽刻「主治醫師周裕清 │「主治醫師周裕清」印文2 │
│    │」印章之印文2枚。                                               │枚。                    │
├──┼────────────────────────────────┼────────────┤
│ 85 │93年2月28日在陳賴阿好之居家照護醫囑單上蓋用偽刻「主治醫師周裕清 │「主治醫師周裕清」印文2 │
│    │」印章之印文2枚。                                               │枚。                    │
├──┼────────────────────────────────┼────────────┤
│ 86 │93年2月28日在阮李阿昧之居家照護醫囑單上蓋用偽刻「主治醫師周裕清 │「主治醫師周裕清」印文2 │
│    │」印章之印文2枚。                                               │枚。                    │
├──┼────────────────────────────────┼────────────┤
│ 87 │93年2月28日在簡添丁之居家照護醫囑單上蓋用偽刻「主治醫師周裕清」 │「主治醫師周裕清」印文2 │
│    │印章之印文2枚。                                                 │枚。                    │
├──┼────────────────────────────────┼────────────┤
│ 88 │93年2月28日在蔡明遠之居家照護醫囑單上蓋用偽刻「主治醫師周裕清」 │「主治醫師周裕清」印文2 │
│    │印章之印文2枚。                                                 │枚。                    │
├──┼────────────────────────────────┼────────────┤
│ 89 │93年2月28日在黃阿書之居家照護醫囑單上蓋用偽刻「主治醫師周裕清」 │「主治醫師周裕清」印文2 │
│    │印章之印文2枚。                                                 │枚。                    │
├──┼────────────────────────────────┼────────────┤
│ 90 │93年2月29日在吳游照治之居家照護醫囑單上蓋用偽刻「主治醫師周裕清 │「主治醫師周裕清」印文2 │
│    │」印章之印文2枚。                                               │枚。                    │
├──┼────────────────────────────────┼────────────┤
│ 91 │93年3月1日在張李阿礫之居家照護醫囑單上蓋用偽刻「主治醫師周裕清」│「主治醫師周裕清」印文2 │
│    │印章之印文2枚。                                                 │枚。                    │
├──┼────────────────────────────────┼────────────┤
│ 92 │93年3月8日在張阿萬之居家照護醫囑單上蓋用偽刻「主治醫師周裕清」  │「主治醫師周裕清」印文2 │
│    │印章之印文2枚。                                                 │枚。                    │
├──┼────────────────────────────────┼────────────┤
│ 93 │93年3月8日在吳深煙之居家照護醫囑單上蓋用偽刻「主治醫師周裕清」  │「主治醫師周裕清」印文2 │
│    │印章之印文2枚。                                                 │枚。                    │
├──┼────────────────────────────────┼────────────┤
│ 94 │93年3月8日在江林心婦之居家照護醫囑單上蓋用偽刻「主治醫師周裕清」│「主治醫師周裕清」印文2 │
│    │印章之印文2枚。                                                 │枚。                    │
├──┼────────────────────────────────┼────────────┤
│ 95 │93年3月8日在洪樁之居家照護醫囑單上蓋用偽刻「主治醫師周裕清」印章│「主治醫師周裕清」印文2 │
│    │之印文2枚。                                                     │枚。                    │
├──┼────────────────────────────────┼────────────┤
│ 96 │93年3月8日在張林阿蕊之居家照護醫囑單上蓋用偽刻「主治醫師周裕清」│「主治醫師周裕清」印文2 │
│    │印章之印文2枚。                                                 │枚。                    │
├──┼────────────────────────────────┼────────────┤
│ 97 │93年3月8日在許絨之居家照護醫囑單上蓋用偽刻「主治醫師周裕清」印章│「主治醫師周裕清」印文2 │
│    │之印文2枚。                                                     │枚。                    │
├──┼────────────────────────────────┼────────────┤
│ 98 │93年3月10日在李阿滿之居家照護醫囑單上蓋用偽刻「主治醫師周裕清」 │「主治醫師周裕清」印文2 │
│    │印章之印文2枚。                                                 │枚。                    │
├──┼────────────────────────────────┼────────────┤
│ 99 │93年3月10日在黃美涼之居家照護醫囑單上蓋用偽刻「主治醫師周裕清」 │「主治醫師周裕清」印文2 │
│    │印章之印文2枚。                                                 │枚。                    │
├──┼────────────────────────────────┼────────────┤
│100 │93年3月10日在劉茶妹之居家照護醫囑單上蓋用偽刻「主治醫師周裕清」 │「主治醫師周裕清」印文2 │
│    │印章之印文2枚。                                                 │枚。                    │
├──┼────────────────────────────────┼────────────┤
│101 │93年3月10日在林政德之居家照護醫囑單上蓋用偽刻「主治醫師周裕清」 │「主治醫師周裕清」印文2 │
│    │印章之印文2枚。                                                 │枚。                    │
├──┼────────────────────────────────┼────────────┤
│102 │93年3月19日在謝青番之居家照護醫囑單上蓋用偽刻「主治醫師周裕清」 │「主治醫師周裕清」印文2 │
│    │印章之印文2枚。                                                 │枚。                    │
├──┼────────────────────────────────┼────────────┤
│103 │93年3月19日在林聰敏之居家照護醫囑單上蓋用偽刻「主治醫師周裕清」 │「主治醫師周裕清」印文2 │
│    │印章之印文2枚。                                                 │枚。                    │
├──┼────────────────────────────────┼────────────┤
│104 │93年3月19日在陳志富之居家照護醫囑單上蓋用偽刻「主治醫師周裕清」 │「主治醫師周裕清」印文2 │
│    │印章之印文2枚。                                                 │枚。                    │
├──┼────────────────────────────────┼────────────┤
│105 │93年3月20日在張思遠之居家照護醫囑單上蓋用偽刻「主治醫師周裕清」 │「主治醫師周裕清」印文2 │
│    │印章之印文2枚，並偽簽「周裕清」之署押2枚。                      │枚、「周裕清」署押2枚。 │
├──┼────────────────────────────────┼────────────┤
│106 │93年3月20日在林教正之居家照護醫囑單上蓋用偽刻「主治醫師周裕清」 │「主治醫師周裕清」印文2 │
│    │印章之印文2枚。                                                 │枚。                    │
├──┼────────────────────────────────┼────────────┤
│107 │93年3月20日在陳麗蕙之居家照護醫囑單上蓋用偽刻「主治醫師周裕清」 │「主治醫師周裕清」印文2 │
│    │印章之印文2枚。                                                 │枚。                    │
├──┼────────────────────────────────┼────────────┤
│108 │93年3月21日在王競梅之居家照護醫囑單上蓋用偽刻「主治醫師周裕清」 │「主治醫師周裕清」印文2 │
│    │印章之印文2枚。                                                 │枚。                    │
├──┼────────────────────────────────┼────────────┤
│109 │93年3月21日在張東龍之居家照護醫囑單上蓋用偽刻「主治醫師周裕清」 │「主治醫師周裕清」印文2 │
│    │印章之印文2枚。                                                 │枚。                    │
├──┼────────────────────────────────┼────────────┤
│110 │93年3月22日在黃永泰之居家照護醫囑單上蓋用偽刻「主治醫師周裕清」 │「主治醫師周裕清」印文2 │
│    │印章之印文2枚。                                                 │枚。                    │
├──┼────────────────────────────────┼────────────┤
│111 │93年3月22日在蔡明國之居家照護醫囑單上蓋用偽刻「主治醫師周裕清」 │「主治醫師周裕清」印文2 │
│    │印章之印文2枚。                                                 │枚。                    │
├──┼────────────────────────────────┼────────────┤
│112 │93年3月22日在陳太明之居家照護醫囑單上蓋用偽刻「主治醫師周裕清」 │「主治醫師周裕清」印文2 │
│    │印章之印文2枚。                                                 │枚。                    │
├──┼────────────────────────────────┼────────────┤
│113 │93年3月22日在周桂英之居家照護醫囑單上蓋用偽刻「主治醫師周裕清」 │「主治醫師周裕清」印文2 │
│    │印章之印文2枚。                                                 │枚。                    │
├──┼────────────────────────────────┼────────────┤
│114 │93年3月22日在莊國銘之居家照護醫囑單上蓋用偽刻「主治醫師周裕清」 │「主治醫師周裕清」印文2 │
│    │印章之印文2枚，並偽簽「周裕清」之署押2枚。                      │枚、「周裕清」署押2枚。 │
├──┼────────────────────────────────┼────────────┤
│115 │93年3月23日在陳呂阿蔭之居家照護醫囑單上蓋用偽刻「主治醫師周裕清 │「主治醫師周裕清」印文2 │
│    │」印章之印文2枚。                                               │枚。                    │
├──┼────────────────────────────────┼────────────┤
│116 │93年3月25日在游黃阿蝦之居家照護醫囑單上蓋用偽刻「主治醫師周裕清 │「主治醫師周裕清」印文2 │
│    │」印章之印文2枚。                                               │枚。                    │
├──┼────────────────────────────────┼────────────┤
│117 │93年3月25日在陳玉娉之居家照護醫囑單上蓋用偽刻「主治醫師周裕清」 │「主治醫師周裕清」印文2 │
│    │印章之印文2枚。                                                 │枚。                    │
├──┼────────────────────────────────┼────────────┤
│118 │93年4月3日在陳煥廷之居家照護醫囑單上蓋用偽刻「主治醫師周裕清」印│「主治醫師周裕清」印文2 │
│    │章之印文2枚。                                                   │枚。                    │
├──┼────────────────────────────────┼────────────┤
│119 │93年4月6日在胡坤章之居家照護醫囑單上蓋用偽刻「主治醫師周裕清」印│「主治醫師周裕清」印文2 │
│    │章之印文2枚。                                                   │枚。                    │
├──┼────────────────────────────────┼────────────┤
│120 │93年5月7日在林羅春梅之居家照護醫囑單上蓋用偽刻「主治醫師周裕清」│「主治醫師周裕清」印文2 │
│    │印章之印文2枚。                                                 │枚。                    │
├──┼────────────────────────────────┼────────────┤
│121 │93年5月7日在吳曉觀之居家照護醫囑單上蓋用偽刻「主治醫師周裕清」印│「主治醫師周裕清」印文2 │
│    │章之印文2枚。                                                   │枚。                    │
├──┼────────────────────────────────┼────────────┤
│122 │93年5月10日在陳賴鑰之居家照護醫囑單上蓋用偽刻「主治醫師周裕清」 │「主治醫師周裕清」印文2 │
│    │印章之印文2枚。                                                 │枚。                    │
├──┼────────────────────────────────┼────────────┤
│123 │93年5月14日在黃定邦之居家照護醫囑單上蓋用偽刻「主治醫師周裕清」 │「主治醫師周裕清」印文2 │
│    │印章之印文2枚。                                                 │枚。                    │
├──┼────────────────────────────────┼────────────┤
│124 │93年5月14日在汪台生之居家照護醫囑單上蓋用偽刻「主治醫師周裕清」 │「主治醫師周裕清」印文2 │
│    │印章之印文2枚。                                                 │枚。                    │
├──┼────────────────────────────────┼────────────┤
│125 │93年5月14日在林文龍之居家照護醫囑單上蓋用偽刻「主治醫師周裕清」 │「主治醫師周裕清」印文2 │
│    │印章之印文2枚。                                                 │枚。                    │
├──┼────────────────────────────────┼────────────┤
│126 │93年5月14日在林萬枝之居家照護醫囑單上蓋用偽刻「主治醫師周裕清」 │「主治醫師周裕清」印文2 │
│    │印章之印文2枚。                                                 │枚。                    │
├──┼────────────────────────────────┼────────────┤
│127 │93年5月14日在方俊昌之居家照護醫囑單上蓋用偽刻「主治醫師周裕清」 │「主治醫師周裕清」印文2 │
│    │印章之印文2枚。                                                 │枚。                    │
├──┼────────────────────────────────┼────────────┤
│128 │93年5月14日在朱明輝之居家照護醫囑單上蓋用偽刻「主治醫師周裕清」 │「主治醫師周裕清」印文2 │
│    │印章之印文2枚。                                                 │枚。                    │
├──┼────────────────────────────────┼────────────┤
│129 │93年5月14日在王景星之居家照護醫囑單上蓋用偽刻「主治醫師周裕清」 │「主治醫師周裕清」印文2 │
│    │印章之印文2枚。                                                 │枚。                    │
├──┼────────────────────────────────┼────────────┤
│130 │93年5月14日在杜遊財之居家照護醫囑單上蓋用偽刻「主治醫師周裕清」 │「主治醫師周裕清」印文2 │
│    │印章之印文2枚。                                                 │枚。                    │
├──┼────────────────────────────────┼────────────┤
│131 │93年5月14日在韋健育之居家照護醫囑單上蓋用偽刻「主治醫師周裕清」 │「主治醫師周裕清」印文2 │
│    │印章之印文2枚。                                                 │枚。                    │
├──┼────────────────────────────────┼────────────┤
│132 │93年5月14日在陳耀嘉之居家照護醫囑單上蓋用偽刻「主治醫師周裕清」 │「主治醫師周裕清」印文2 │
│    │印章之印文2枚。                                                 │枚。                    │
├──┼────────────────────────────────┼────────────┤
│133 │93年5月15日在黃麗美之居家照護醫囑單上蓋用偽刻「主治醫師周裕清」 │「主治醫師周裕清」印文2 │
│    │印章之印文2枚。                                                 │枚。                    │
├──┼────────────────────────────────┼────────────┤
│134 │93年5月15日在陳克為之居家照護醫囑單上蓋用偽刻「主治醫師周裕清」 │「主治醫師周裕清」印文2 │
│    │印章之印文2枚。                                                 │枚。                    │
├──┼────────────────────────────────┼────────────┤
│135 │93年5月15日在王紅進之居家照護醫囑單上蓋用偽刻「主治醫師周裕清」 │「主治醫師周裕清」印文2 │
│    │印章之印文2枚。                                                 │枚。                    │
├──┼────────────────────────────────┼────────────┤
│136 │93年5月15日在宋英之居家照護醫囑單上蓋用偽刻「主治醫師周裕清」 │「主治醫師周裕清」印文2 │
│    │印章之印文2枚，並偽簽「周裕清」之署押2枚。                      │枚、「周裕清」署押2枚。 │
├──┼────────────────────────────────┼────────────┤
│137 │93年5月16日在吳照雄之居家照護醫囑單上蓋用偽刻「主治醫師周裕清」 │「主治醫師周裕清」印文2 │
│    │印章之印文2枚。                                                 │枚。                    │
├──┼────────────────────────────────┼────────────┤
│138 │93年5月16日在李陳阿丹之居家照護醫囑單上蓋用偽刻「主治醫師周裕清 │「主治醫師周裕清」印文2 │
│    │」印章之印文2枚。                                               │枚。                    │
├──┼────────────────────────────────┼────────────┤
│139 │93年5月16日在陳佳貞之居家照護醫囑單上蓋用偽刻「主治醫師周裕清」 │「主治醫師周裕清」印文2 │
│    │印章之印文2枚。                                                 │枚。                    │
├──┼────────────────────────────────┼────────────┤
│140 │93年5月16日在黃張阿粉之居家照護醫囑單上蓋用偽刻「主治醫師周裕清 │「主治醫師周裕清」印文2 │
│    │」印章之印文2枚。                                               │枚。                    │
├──┼────────────────────────────────┼────────────┤
│141 │93年5月16日在蔡王淑娥之居家照護醫囑單上蓋用偽刻「主治醫師周裕清 │「主治醫師周裕清」印文2 │
│    │」印章之印文2枚。                                               │枚。                    │
├──┼────────────────────────────────┼────────────┤
│142 │93年5月16日在林李敏之居家照護醫囑單上蓋用偽刻「主治醫師周裕清」 │「主治醫師周裕清」印文2 │
│    │印章之印文2枚。                                                 │枚。                    │
├──┼────────────────────────────────┼────────────┤
│143 │93年5月16日在賴林秀娥之居家照護醫囑單上蓋用偽刻「主治醫師周裕清 │「主治醫師周裕清」印文2 │
│    │」印章之印文2枚。                                               │枚。                    │
├──┼────────────────────────────────┼────────────┤
│144 │93年5月16日在李阿嬌之居家照護醫囑單上蓋用偽刻「主治醫師周裕清」 │「主治醫師周裕清」印文2 │
│    │印章之印文2枚。                                                 │枚。                    │
├──┼────────────────────────────────┼────────────┤
│145 │93年5月17日在簡小梅之居家照護醫囑單上蓋用偽刻「主治醫師周裕清」 │「主治醫師周裕清」印文2 │
│    │印章之印文2枚。                                                 │枚。                    │
├──┼────────────────────────────────┼────────────┤
│146 │93年5月17日在陳永祥之居家照護醫囑單上蓋用偽刻「主治醫師周裕清」 │「主治醫師周裕清」印文2 │
│    │印章之印文2枚。                                                 │枚。                    │
├──┼────────────────────────────────┼────────────┤
│147 │93年5月17日在申永樂娥之居家照護醫囑單上蓋用偽刻「主治醫師周裕清 │「主治醫師周裕清」印文2 │
│    │」印章之印文2枚。                                               │枚。                    │
├──┼────────────────────────────────┼────────────┤
│148 │93年5月22日在黃林寶玉之居家照護醫囑單上蓋用偽刻「主治醫師周裕清 │「主治醫師周裕清」印文2 │
│    │」印章之印文2枚。                                               │枚。                    │
├──┼────────────────────────────────┼────────────┤
│149 │93年5月29日在楊君達之居家照護醫囑單上蓋用偽刻「主治醫師周裕清」 │「主治醫師周裕清」印文2 │
│    │印章之印文2枚。                                                 │枚。                    │
├──┼────────────────────────────────┼────────────┤
│150 │93年6月15日在李文漢之居家照護醫囑單上蓋用偽刻「主治醫師周裕清」 │「主治醫師周裕清」印文2 │
│    │印章之印文2枚。                                                 │枚。                    │
├──┼────────────────────────────────┼────────────┤
│151 │93年6月16日在張國昌之居家照護醫囑單上蓋用偽刻「主治醫師周裕清」 │「主治醫師周裕清」印文2 │
│    │印章之印文2枚。                                                 │枚。                    │
├──┼────────────────────────────────┼────────────┤
│152 │93年6月17日在呂孟武之居家照護醫囑單上蓋用偽刻「主治醫師周裕清」 │「主治醫師周裕清」印文2 │
│    │印章之印文2枚。                                                 │枚。                    │
├──┼────────────────────────────────┼────────────┤
│153 │93年6月21日在陳黃阿罕之居家照護醫囑單上蓋用偽刻「主治醫師周裕清 │「主治醫師周裕清」印文2 │
│    │」印章之印文2枚。                                               │枚。                    │
├──┼────────────────────────────────┼────────────┤
│154 │93年7月11日在謝青番之居家照護醫囑單上蓋用偽刻「主治醫師周裕清」 │「主治醫師周裕清」印文2 │
│    │印章之印文2枚。                                                 │枚。                    │
├──┼────────────────────────────────┼────────────┤
│155 │93年7月14日在李阿蜂之居家照護醫囑單上蓋用偽刻「主治醫師周裕清」 │「主治醫師周裕清」印文2 │
│    │印章之印文2枚。                                                 │枚。                    │
├──┼────────────────────────────────┼────────────┤
│156 │93年7月14日在林漢欽之居家照護醫囑單上蓋用偽刻「主治醫師周裕清」 │「主治醫師周裕清」印文2 │
│    │印章之印文2枚。                                                 │枚。                    │
├──┼────────────────────────────────┼────────────┤
│157 │93年7月14日在陳劉英霞之居家照護醫囑單上蓋用偽刻「主治醫師周裕清 │「主治醫師周裕清」印文2 │
│    │」印章之印文2枚。                                               │枚。                    │
├──┼────────────────────────────────┼────────────┤
│158 │93年7月14日在劉琴心之居家照護醫囑單上蓋用偽刻「主治醫師周裕清」 │「主治醫師周裕清」印文2 │
│    │印章之印文2枚。                                                 │枚。                    │
├──┼────────────────────────────────┼────────────┤
│159 │93年7月14日在陳志富之居家照護醫囑單上蓋用偽刻「主治醫師周裕清」 │「主治醫師周裕清」印文2 │
│    │印章之印文2枚。                                                 │枚。                    │
├──┼────────────────────────────────┼────────────┤
│160 │93年7月14日在張贊芳之居家照護醫囑單上蓋用偽刻「主治醫師周裕清」 │「主治醫師周裕清」印文2 │
│    │印章之印文2枚。                                                 │枚。                    │
├──┼────────────────────────────────┼────────────┤
│161 │93年7月14日在張李阿礫之居家照護醫囑單上蓋用偽刻「主治醫師周裕清 │「主治醫師周裕清」印文2 │
│    │」印章之印文2枚。                                               │枚。                    │
├──┼────────────────────────────────┼────────────┤
│162 │93年7月14日在張陳秀鳳之居家照護醫囑單上蓋用偽刻「主治醫師周裕清 │「主治醫師周裕清」印文2 │
│    │」印章之印文2枚。                                               │枚。                    │
├──┼────────────────────────────────┼────────────┤
│163 │93年7月14日在李聯生之居家照護醫囑單上蓋用偽刻「主治醫師周裕清」 │「主治醫師周裕清」印文2 │
│    │印章之印文2枚。                                                 │枚。                    │
├──┼────────────────────────────────┼────────────┤
│164 │93年7月14日在莊金城之居家照護醫囑單上蓋用偽刻「主治醫師周裕清」 │「主治醫師周裕清」印文2 │
│    │印章之印文2枚。                                                 │枚。                    │
├──┼────────────────────────────────┼────────────┤
│165 │93年7月14日在阮李阿昧之居家照護醫囑單上蓋用偽刻「主治醫師周裕清 │「主治醫師周裕清」印文2 │
│    │」印章之印文2枚。                                               │枚。                    │
├──┼────────────────────────────────┼────────────┤
│166 │93年7月14日在陳賴阿好之居家照護醫囑單上蓋用偽刻「主治醫師周裕清 │「主治醫師周裕清」印文2 │
│    │」印章之印文2枚。                                               │枚。                    │
├──┼────────────────────────────────┼────────────┤
│167 │93年7月14日在王競梅之居家照護醫囑單上蓋用偽刻「主治醫師周裕清」 │「主治醫師周裕清」印文2 │
│    │印章之印文2枚。                                                 │枚。                    │
├──┼────────────────────────────────┼────────────┤
│168 │93年7月14日在沈芳如之居家照護醫囑單上蓋用偽刻「主治醫師周裕清」 │「主治醫師周裕清」印文2 │
│    │印章之印文2枚。                                                 │枚。                    │
├──┼────────────────────────────────┼────────────┤
│169 │93年7月14日在周桂英之居家照護醫囑單上蓋用偽刻「主治醫師周裕清」 │「主治醫師周裕清」印文2 │
│    │印章之印文2枚。                                                 │枚。                    │
├──┼────────────────────────────────┼────────────┤
│170 │93年7月14日在張東龍之居家照護醫囑單上蓋用偽刻「主治醫師周裕清」 │「主治醫師周裕清」印文2 │
│    │印章之印文2枚。                                                 │枚。                    │
├──┼────────────────────────────────┼────────────┤
│171 │93年7月14日在林聰敏之居家照護醫囑單上蓋用偽刻「主治醫師周裕清」 │「主治醫師周裕清」印文2 │
│    │印章之印文2枚。                                                 │枚。                    │
├──┼────────────────────────────────┼────────────┤
│172 │93年7月14日在易光明之居家照護醫囑單上蓋用偽刻「主治醫師周裕清」 │「主治醫師周裕清」印文2 │
│    │印章之印文2枚。                                                 │枚。                    │
├──┼────────────────────────────────┼────────────┤
│173 │93年7月14日在潘鄭森之居家照護醫囑單上蓋用偽刻「主治醫師周裕清」 │「主治醫師周裕清」印文2 │
│    │印章之印文2枚。                                                 │枚。                    │
├──┼────────────────────────────────┼────────────┤
│174 │93年7月14日在江林心婦之居家照護醫囑單上蓋用偽刻「主治醫師周裕清 │「主治醫師周裕清」印文2 │
│    │」印章之印文2枚。                                               │枚。                    │
├──┼────────────────────────────────┼────────────┤
│175 │93年7月14日在張林阿蕊之居家照護醫囑單上蓋用偽刻「主治醫師周裕清 │「主治醫師周裕清」印文2 │
│    │」印章之印文2枚。                                               │枚。                    │
├──┼────────────────────────────────┼────────────┤
│176 │93年7月14日在黃阿書之居家照護醫囑單上蓋用偽刻「主治醫師周裕清」 │「主治醫師周裕清」印文2 │
│    │印章之印文2枚。                                                 │枚。                    │
├──┼────────────────────────────────┼────────────┤
│177 │93年7月14日在許絨之居家照護醫囑單上蓋用偽刻「主治醫師周裕清」   │「主治醫師周裕清」印文2 │
│    │印章之印文2枚。                                                 │枚。                    │
├──┼────────────────────────────────┼────────────┤
│178 │93年7月14日在張阿萬之居家照護醫囑單上蓋用偽刻「主治醫師周裕清」 │「主治醫師周裕清」印文2 │
│    │印章之印文2枚。                                                 │枚。                    │
├──┼────────────────────────────────┼────────────┤
│179 │93年7月14日在魏渙漳之居家照護醫囑單上蓋用偽刻「主治醫師周裕清」 │「主治醫師周裕清」印文2 │
│    │印章之印文2枚。                                                 │枚。                    │
├──┼────────────────────────────────┼────────────┤
│180 │93年7月14日在游黃阿蝦之居家照護醫囑單上蓋用偽刻「主治醫師周裕清 │「主治醫師周裕清」印文2 │
│    │」印章之印文2枚。                                               │枚。                    │
├──┼────────────────────────────────┼────────────┤
│181 │93年7月14日在陳玉娉之居家照護醫囑單上蓋用偽刻「主治醫師周裕清」 │「主治醫師周裕清」印文2 │
│    │印章之印文2枚。                                                 │枚。                    │
├──┼────────────────────────────────┼────────────┤
│182 │93年7月14日在李阿滿之居家照護醫囑單上蓋用偽刻「主治醫師周裕清」 │「主治醫師周裕清」印文2 │
│    │印章之印文2枚。                                                 │枚。                    │
├──┼────────────────────────────────┼────────────┤
│183 │93年7月14日在黃美涼之居家照護醫囑單上蓋用偽刻「主治醫師周裕清」 │「主治醫師周裕清」印文2 │
│    │印章之印文2枚。                                                 │枚。                    │
├──┼────────────────────────────────┼────────────┤
│184 │93年7月14日在游勝蘇之居家照護醫囑單上蓋用偽刻「主治醫師周裕清」 │「主治醫師周裕清」印文2 │
│    │印章之印文2枚。                                                 │枚。                    │
├──┼────────────────────────────────┼────────────┤
│185 │93年7月14日在洪樁之居家照護醫囑單上蓋用偽刻「主治醫師周裕清」   │「主治醫師周裕清」印文2 │
│    │印章之印文2枚。                                                 │枚。                    │
├──┼────────────────────────────────┼────────────┤
│186 │93年7月14日在劉茶妹之居家照護醫囑單上蓋用偽刻「主治醫師周裕清」 │「主治醫師周裕清」印文2 │
│    │印章之印文2枚。                                                 │枚。                    │
├──┼────────────────────────────────┼────────────┤
│187 │93年7月14日在曾屘之居家照護醫囑單上蓋用偽刻「主治醫師周裕清」   │「主治醫師周裕清」印文2 │
│    │印章之印文2枚，並偽簽「周裕清」之署押2枚。                      │枚、「周裕清」署押2枚。 │
├──┼────────────────────────────────┼────────────┤
│188 │93年7月14日在楊張振玉之居家照護醫囑單上蓋用偽刻「主治醫師周裕清 │「主治醫師周裕清」印文2 │
│    │」印章之印文2枚，並偽簽「周裕清」之署押2枚。                    │枚、「周裕清」署押2枚。 │
├──┼────────────────────────────────┼────────────┤
│189 │93年7月14日在吳勸之居家照護醫囑單上蓋用偽刻「主治醫師周裕清」   │「主治醫師周裕清」印文2 │
│    │印章之印文2枚。                                                 │枚。                    │
├──┼────────────────────────────────┼────────────┤
│190 │93年7月14日在李春發之居家照護醫囑單上蓋用偽刻「主治醫師周裕清」 │「主治醫師周裕清」印文2 │
│    │印章之印文2枚。                                                 │枚。                    │
├──┼────────────────────────────────┼────────────┤
│191 │93年7月14日在陳詹之居家照護醫囑單上蓋用偽刻「主治醫師周裕清」 │「主治醫師周裕清」印文2 │
│    │印章之印文2枚。                                                 │枚。                    │
├──┼────────────────────────────────┼────────────┤
│192 │93年7月14日在許文傑之居家照護醫囑單上蓋用偽刻「主治醫師周裕清」 │「主治醫師周裕清」印文2 │
│    │印章之印文2枚。                                                 │枚。                    │
├──┼────────────────────────────────┼────────────┤
│193 │93年7月14日在陳麗蕙之居家照護醫囑單上蓋用偽刻「主治醫師周裕清」 │「主治醫師周裕清」印文2 │
│    │印章之印文2枚。                                                 │枚。                    │
├──┼────────────────────────────────┼────────────┤
│194 │93年7月14日在吳蓉華之居家照護醫囑單上蓋用偽刻「主治醫師周裕清」 │「主治醫師周裕清」印文2 │
│    │印章之印文2枚。                                                 │枚。                    │
├──┼────────────────────────────────┼────────────┤
│195 │93年7月14日在吳惠玲之居家照護醫囑單上蓋用偽刻「主治醫師周裕清」 │「主治醫師周裕清」印文2 │
│    │印章之印文2枚。                                                 │枚。                    │
├──┼────────────────────────────────┼────────────┤
│196 │93年7月14日在莊賴月之居家照護醫囑單上蓋用偽刻「主治醫師周裕清」 │「主治醫師周裕清」印文2 │
│    │印章之印文2枚。                                                 │枚。                    │
├──┼────────────────────────────────┼────────────┤
│197 │93年7月14日在曹貴賢之居家照護醫囑單上蓋用偽刻「主治醫師周裕清」 │「主治醫師周裕清」印文2 │
│    │印章之印文2枚，並偽簽「周裕清」之署押2枚。                      │枚、「周裕清」署押2枚。 │
├──┼────────────────────────────────┼────────────┤
│198 │93年7月15日在簡傳義之居家照護醫囑單上蓋用偽刻「主治醫師周裕清」 │「主治醫師周裕清」印文2 │
│    │印章之印文2枚，並偽簽「周裕清」之署押2枚。                      │枚、「周裕清」署押2枚。 │
├──┼────────────────────────────────┼────────────┤
│199 │93年7月15日在張思遠之居家照護醫囑單上蓋用偽刻「主治醫師周裕清」 │「主治醫師周裕清」印文2 │
│    │印章之印文2枚，並偽簽「周裕清」之署押2枚。                      │枚、「周裕清」署押2枚。 │
├──┼────────────────────────────────┼────────────┤
│200 │93年7月15日在蔡明國之居家照護醫囑單上蓋用偽刻「主治醫師周裕清」 │「主治醫師周裕清」印文2 │
│    │印章之印文2枚。                                                 │枚。                    │
├──┼────────────────────────────────┼────────────┤
│201 │93年7月15日在黃永泰之居家照護醫囑單上蓋用偽刻「主治醫師周裕清」 │「主治醫師周裕清」印文2 │
│    │印章之印文2枚。                                                 │枚。                    │
├──┼────────────────────────────────┼────────────┤
│202 │93年7月15日在林教正之居家照護醫囑單上蓋用偽刻「主治醫師周裕清」 │「主治醫師周裕清」印文2 │
│    │印章之印文2枚。                                                 │枚。                    │
├──┼────────────────────────────────┼────────────┤
│203 │93年7月15日在陳太明之居家照護醫囑單上蓋用偽刻「主治醫師周裕清」 │「主治醫師周裕清」印文2 │
│    │印章之印文2枚。                                                 │枚。                    │
├──┼────────────────────────────────┼────────────┤
│204 │93年7月15日在蔣國銘之居家照護醫囑單上蓋用偽刻「主治醫師周裕清」 │「主治醫師周裕清」印文2 │
│    │印章之印文2枚，並偽簽「周裕清」之署押2枚。                      │枚、「周裕清」署押2枚。 │
├──┼────────────────────────────────┼────────────┤
│205 │93年7月15日在林政德之居家照護醫囑單上蓋用偽刻「主治醫師周裕清」 │「主治醫師周裕清」印文2 │
│    │印章之印文2枚。                                                 │枚。                    │
├──┼────────────────────────────────┼────────────┤
│206 │93年7月15日在王文瀚之居家照護醫囑單上蓋用偽刻「主治醫師周裕清」 │「主治醫師周裕清」印文2 │
│    │印章之印文2枚，並偽簽「周裕清」之署押2枚。                      │枚、「周裕清」署押2枚。 │
├──┼────────────────────────────────┼────────────┤
│207 │93年7月15日在毋宇民之居家照護醫囑單上蓋用偽刻「主治醫師周裕清」 │「主治醫師周裕清」印文2 │
│    │印章之印文2枚。                                                 │枚。                    │
├──┼────────────────────────────────┼────────────┤
│208 │93年7月15日在羅健桀之居家照護醫囑單上蓋用偽刻「主治醫師周裕清」 │「主治醫師周裕清」印文2 │
│    │印章之印文2枚。                                                 │枚。                    │
├──┼────────────────────────────────┼────────────┤
│209 │93年8月25日在李呂蔭之居家照護醫囑單上蓋用偽刻「主治醫師周裕清」 │「主治醫師周裕清」印文2 │
│    │印章之印文2枚。                                                 │枚。                    │
├──┼────────────────────────────────┼────────────┤
│210 │93年8月25日在賴建誠之居家照護醫囑單上蓋用偽刻「主治醫師周裕清」 │「主治醫師周裕清」印文2 │
│    │印章之印文2枚。                                                 │枚。                    │
├──┼────────────────────────────────┼────────────┤
│211 │93年8月26日在余阿雲之居家照護醫囑單上蓋用偽刻「主治醫師周裕清」 │「主治醫師周裕清」印文2 │
│    │印章之印文2枚。                                                 │枚。                    │
├──┼────────────────────────────────┼────────────┤
│212 │93年8月27日在偕林春江之居家照護醫囑單上蓋用偽刻「主治醫師周裕清 │「主治醫師周裕清」印文2 │
│    │」印章之印文2枚。                                               │枚。                    │
├──┼────────────────────────────────┼────────────┤
│213 │93年8月27日在盧球之居家照護醫囑單上蓋用偽刻「主治醫師周裕清」   │「主治醫師周裕清」印文2 │
│    │印章之印文2枚。                                                 │枚。                    │
├──┼────────────────────────────────┼────────────┤
│214 │93年8月27日在周正財之居家照護醫囑單上蓋用偽刻「主治醫師周裕清」 │「主治醫師周裕清」印文2 │
│    │印章之印文2枚。                                                 │枚。                    │
├──┼────────────────────────────────┼────────────┤
│215 │93年8月31日在陳煥廷之居家照護醫囑單上蓋用偽刻「主治醫師周裕清」 │「主治醫師周裕清」印文2 │
│    │印章之印文2枚。                                                 │枚。                    │
├──┼────────────────────────────────┼────────────┤
│216 │93年8月31日在鄒定華之居家照護醫囑單上蓋用偽刻「主治醫師周裕清」 │「主治醫師周裕清」印文2 │
│    │印章之印文2枚。                                                 │枚。                    │
├──┼────────────────────────────────┼────────────┤
│217 │93年9月19日在陳麗蕙之居家照護醫囑單上蓋用偽刻「主治醫師周裕清」 │「主治醫師周裕清」印文2 │
│    │印章之印文2枚。                                                 │枚。                    │
├──┼────────────────────────────────┼────────────┤
│218 │93年9月27日在朱王呵笑之居家照護醫囑單上蓋用偽刻「主治醫師周裕清 │「主治醫師周裕清」印文2 │
│    │」印章之印文2枚。                                               │枚。                    │
├──┼────────────────────────────────┼────────────┤
│219 │93年9月27日在張招治之居家照護醫囑單上蓋用偽刻「主治醫師周裕清」 │「主治醫師周裕清」印文2 │
│    │印章之印文2枚。                                                 │枚。                    │
├──┼────────────────────────────────┼────────────┤
│220 │93年9月27日在葉建盛之居家照護醫囑單上蓋用偽刻「主治醫師周裕清」 │「主治醫師周裕清」印文2 │
│    │印章之印文2枚。                                                 │枚。                    │
├──┼────────────────────────────────┼────────────┤
│221 │93年9月27日在石邱阿省之居家照護醫囑單上蓋用偽刻「主治醫師周裕清 │「主治醫師周裕清」印文2 │
│    │」印章之印文2枚。                                               │枚。                    │
├──┼────────────────────────────────┼────────────┤
│222 │93年9月28日在王景星之居家照護醫囑單上蓋用偽刻「主治醫師周裕清」 │「主治醫師周裕清」印文2 │
│    │印章之印文2枚。                                                 │枚。                    │
├──┼────────────────────────────────┼────────────┤
│223 │93年9月28日在朱明輝之居家照護醫囑單上蓋用偽刻「主治醫師周裕清」 │「主治醫師周裕清」印文2 │
│    │印章之印文2枚。                                                 │枚。                    │
├──┼────────────────────────────────┼────────────┤
│224 │93年9月28日在黃麗美之居家照護醫囑單上蓋用偽刻「主治醫師周裕清」 │「主治醫師周裕清」印文2 │
│    │印章之印文2枚。                                                 │枚。                    │
├──┼────────────────────────────────┼────────────┤
│225 │93年9月28日在宋英之居家照護醫囑單上蓋用偽刻「主治醫師周裕清」 │「主治醫師周裕清」印文2 │
│    │印章之印文2枚，並偽簽「周裕清」之署押2枚。                      │枚、「周裕清」署押2枚。 │
├──┼────────────────────────────────┼────────────┤
│226 │93年9月28日在陳克為之居家照護醫囑單上蓋用偽刻「主治醫師周裕清」 │「主治醫師周裕清」印文2 │
│    │印章之印文2枚。                                                 │枚。                    │
├──┼────────────────────────────────┼────────────┤
│227 │93年9月28日在韋健育之居家照護醫囑單上蓋用偽刻「主治醫師周裕清」 │「主治醫師周裕清」印文2 │
│    │印章之印文2枚。                                                 │枚。                    │
├──┼────────────────────────────────┼────────────┤
│228 │93年9月28日在杜遊財之居家照護醫囑單上蓋用偽刻「主治醫師周裕清」 │「主治醫師周裕清」印文2 │
│    │印章之印文2枚。                                                 │枚。                    │
├──┼────────────────────────────────┼────────────┤
│229 │93年9月28日在林文龍之居家照護醫囑單上蓋用偽刻「主治醫師周裕清」 │「主治醫師周裕清」印文2 │
│    │印章之印文2枚。                                                 │枚。                    │
├──┼────────────────────────────────┼────────────┤
│230 │93年9月28日在林萬枝之居家照護醫囑單上蓋用偽刻「主治醫師周裕清」 │「主治醫師周裕清」印文2 │
│    │印章之印文2枚。                                                 │枚。                    │
├──┼────────────────────────────────┼────────────┤
│231 │93年9月28日在汪台生之居家照護醫囑單上蓋用偽刻「主治醫師周裕清」 │「主治醫師周裕清」印文2 │
│    │印章之印文2枚。                                                 │枚。                    │
├──┼────────────────────────────────┼────────────┤
│232 │93年9月28日在陳耀嘉之居家照護醫囑單上蓋用偽刻「主治醫師周裕清」 │「主治醫師周裕清」印文2 │
│    │印章之印文2枚。                                                 │枚。                    │
├──┼────────────────────────────────┼────────────┤
│233 │93年9月29日在陳佳貞之居家照護醫囑單上蓋用偽刻「主治醫師周裕清」 │「主治醫師周裕清」印文2 │
│    │印章之印文2枚。                                                 │枚。                    │
├──┼────────────────────────────────┼────────────┤
│234 │93年9月29日在林李敏之居家照護醫囑單上蓋用偽刻「主治醫師周裕清」 │「主治醫師周裕清」印文2 │
│    │印章之印文2枚。                                                 │枚。                    │
├──┼────────────────────────────────┼────────────┤
│235 │93年9月29日在吳照雄之居家照護醫囑單上蓋用偽刻「主治醫師周裕清」 │「主治醫師周裕清」印文2 │
│    │印章之印文2枚。                                                 │枚。                    │
├──┼────────────────────────────────┼────────────┤
│236 │93年9月29日在陳簡阿絲之居家照護醫囑單上蓋用偽刻「主治醫師周裕清 │「主治醫師周裕清」印文2 │
│    │」印章之印文2枚。                                               │枚。                    │
├──┼────────────────────────────────┼────────────┤
│237 │93年9月29日在張嘉富之居家照護醫囑單上蓋用偽刻「主治醫師周裕清」 │「主治醫師周裕清」印文2 │
│    │印章之印文2枚。                                                 │枚。                    │
├──┼────────────────────────────────┼────────────┤
│238 │93年9月29日在陳永祥之居家照護醫囑單上蓋用偽刻「主治醫師周裕清」 │「主治醫師周裕清」印文2 │
│    │印章之印文2枚。                                                 │枚。                    │
├──┼────────────────────────────────┼────────────┤
│239 │93年9月29日在簡小梅之居家照護醫囑單上蓋用偽刻「主治醫師周裕清」 │「主治醫師周裕清」印文2 │
│    │印章之印文2枚。                                                 │枚。                    │
├──┼────────────────────────────────┼────────────┤
│240 │93年9月29日在王紅進之居家照護醫囑單上蓋用偽刻「主治醫師周裕清」 │「主治醫師周裕清」印文2 │
│    │印章之印文2枚。                                                 │枚。                    │
├──┼────────────────────────────────┼────────────┤
│241 │93年9月29日在游朝日之居家照護醫囑單上蓋用偽刻「主治醫師周裕清」 │「主治醫師周裕清」印文2 │
│    │印章之印文2枚。                                                 │枚。                    │
├──┼────────────────────────────────┼────────────┤
│242 │93年9月29日在楊君達之居家照護醫囑單上蓋用偽刻「主治醫師周裕清」 │「主治醫師周裕清」印文2 │
│    │印章之印文2枚。                                                 │枚。                    │
├──┼────────────────────────────────┼────────────┤
│243 │93年9月29日在溫慧卿之居家照護醫囑單上蓋用偽刻「主治醫師周裕清」 │「主治醫師周裕清」印文2 │
│    │印章之印文2枚。                                                 │枚。                    │
├──┼────────────────────────────────┼────────────┤
│244 │93年9月30日在申永樂之居家照護醫囑單上蓋用偽刻「主治醫師周裕清」 │「主治醫師周裕清」印文2 │
│    │印章之印文2枚。                                                 │枚。                    │
├──┼────────────────────────────────┼────────────┤
│245 │93年10月2日在溫李枝梅之居家照護醫囑單上蓋用偽刻「主治醫師周裕清 │「主治醫師周裕清」印文2 │
│    │」印章之印文2枚。                                               │枚。                    │
├──┼────────────────────────────────┼────────────┤
│246 │93年10月7日在林陳阿柔之居家照護醫囑單上蓋用偽刻「主治醫師周裕清 │「主治醫師周裕清」印文2 │
│    │」印章之印文2枚。                                               │枚。                    │
├──┼────────────────────────────────┼────────────┤
│247 │93年10月25日在朱金龍之居家照護醫囑單上蓋用偽刻「主治醫師周裕清」│「主治醫師周裕清」印文2 │
│    │印章之印文2枚。                                                 │枚。                    │
├──┼────────────────────────────────┼────────────┤
│248 │93年10月27日在林海犁之居家照護醫囑單上蓋用偽刻「主治醫師周裕清」│「主治醫師周裕清」印文2 │
│    │印章之印文2枚。                                                 │枚。                    │
├──┼────────────────────────────────┼────────────┤
│249 │93年10月28日在李文漢之居家照護醫囑單上蓋用偽刻「主治醫師周裕清」│「主治醫師周裕清」印文2 │
│    │印章之印文2枚。                                                 │枚。                    │
├──┼────────────────────────────────┼────────────┤
│250 │93年10月29日在朱坤連之居家照護醫囑單上蓋用偽刻「主治醫師周裕清」│「主治醫師周裕清」印文2 │
│    │印章之印文2枚。                                                 │枚。                    │
├──┼────────────────────────────────┼────────────┤
│251 │93年10月29日在張國昌之居家照護醫囑單上蓋用偽刻「主治醫師周裕清」│「主治醫師周裕清」印文2 │
│    │印章之印文2枚。                                                 │枚。                    │
├──┼────────────────────────────────┼────────────┤
│252 │93年10月29日在陳黃阿罕之居家照護醫囑單上蓋用偽刻「主治醫師周裕清│「主治醫師周裕清」印文2 │
│    │」印章之印文2枚。                                               │枚。                    │
├──┼────────────────────────────────┼────────────┤
│253 │93年11月15日在王文瀚之居家照護醫囑單上蓋用偽刻「主治醫師周裕清」│「主治醫師周裕清」印文2 │
│    │印章之印文2枚，並偽簽「周裕清」之署押2枚。                      │枚、「周裕清」署押2枚。 │
├──┼────────────────────────────────┼────────────┤
│254 │93年11月15日在林政德之居家照護醫囑單上蓋用偽刻「主治醫師周裕清」│「主治醫師周裕清」印文2 │
│    │印章之印文2枚。                                                 │枚。                    │
├──┼────────────────────────────────┼────────────┤
│255 │93年11月15日在毋宇民之居家照護醫囑單上蓋用偽刻「主治醫師周裕清」│「主治醫師周裕清」印文2 │
│    │印章之印文2枚。                                                 │枚。                    │
├──┼────────────────────────────────┼────────────┤
│256 │93年11月15日在羅健桀之居家照護醫囑單上蓋用偽刻「主治醫師周裕清」│「主治醫師周裕清」印文2 │
│    │印章之印文2枚。                                                 │枚。                    │
├──┼────────────────────────────────┼────────────┤
│257 │93年11月15日在林教正之居家照護醫囑單上蓋用偽刻「主治醫師周裕清」│「主治醫師周裕清」印文2 │
│    │印章之印文2枚。                                                 │枚。                    │
├──┼────────────────────────────────┼────────────┤
│258 │93年11月15日在簡傳義之居家照護醫囑單上蓋用偽刻「主治醫師周裕清」│「主治醫師周裕清」印文2 │
│    │印章之印文2枚，並偽簽「周裕清」之署押2枚。                      │枚、「周裕清」署押2枚。 │
├──┼────────────────────────────────┼────────────┤
│259 │93年11月15日在蔡明國之居家照護醫囑單上蓋用偽刻「主治醫師周裕清」│「主治醫師周裕清」印文2 │
│    │印章之印文2枚。                                                 │枚。                    │
├──┼────────────────────────────────┼────────────┤
│260 │93年11月15日在黃永泰之居家照護醫囑單上蓋用偽刻「主治醫師周裕清」│「主治醫師周裕清」印文2 │
│    │印章之印文2枚。                                                 │枚。                    │
├──┼────────────────────────────────┼────────────┤
│261 │93年11月15日在蔣國銘之居家照護醫囑單上蓋用偽刻「主治醫師周裕清」│「主治醫師周裕清」印文2 │
│    │印章之印文2枚，並偽簽「周裕清」之署押2枚。                      │枚、「周裕清」署押2枚。 │
├──┼────────────────────────────────┼────────────┤
│262 │93年11月15日在張思遠之居家照護醫囑單上蓋用偽刻「主治醫師周裕清」│「主治醫師周裕清」印文2 │
│    │印章之印文2枚，並偽簽「周裕清」之署押2枚。                      │枚、「周裕清」署押2枚。 │
├──┼────────────────────────────────┼────────────┤
│263 │93年11月15日在陳太明之居家照護醫囑單上蓋用偽刻「主治醫師周裕清」│「主治醫師周裕清」印文2 │
│    │印章之印文2枚。                                                 │枚。                    │
├──┼────────────────────────────────┼────────────┤
│264 │93年11月16日在張清水之居家照護醫囑單上蓋用偽刻「主治醫師周裕清」│「主治醫師周裕清」印文2 │
│    │印章之印文2枚。                                                 │枚。                    │
├──┼────────────────────────────────┼────────────┤
│265 │93年11月16日在張阿萬之居家照護醫囑單上蓋用偽刻「主治醫師周裕清」│「主治醫師周裕清」印文2 │
│    │印章之印文2枚。                                                 │枚。                    │
├──┼────────────────────────────────┼────────────┤
│266 │93年11月18日在李陳阿丹之居家照護醫囑單上蓋用偽刻「主治醫師周裕清│「主治醫師周裕清」印文2 │
│    │」印章之印文2枚。                                               │枚。                    │
├──┼────────────────────────────────┼────────────┤
│267 │93年11月18日在陳玉娉之居家照護醫囑單上蓋用偽刻「主治醫師周裕清」│「主治醫師周裕清」印文2 │
│    │印章之印文2枚。                                                 │枚。                    │
├──┼────────────────────────────────┼────────────┤
│268 │93年11月18日在許文傑之居家照護醫囑單上蓋用偽刻「主治醫師周裕清」│「主治醫師周裕清」印文2 │
│    │印章之印文2枚。                                                 │枚。                    │
├──┼────────────────────────────────┼────────────┤
│269 │93年11月18日在吳勸之居家照護醫囑單上蓋用偽刻「主治醫師周裕清」印│「主治醫師周裕清」印文2 │
│    │章之印文2枚。                                                   │枚。                    │
├──┼────────────────────────────────┼────────────┤
│270 │93年11月18日在陳詹之居家照護醫囑單上蓋用偽刻「主治醫師周裕清」│「主治醫師周裕清」印文2 │
│    │印章之印文2枚。                                                 │枚。                    │
├──┼────────────────────────────────┼────────────┤
│271 │93年11月18日在魏渙漳之居家照護醫囑單上蓋用偽刻「主治醫師周裕清」│「主治醫師周裕清」印文2 │
│    │印章之印文2枚。                                                 │枚。                    │
├──┼────────────────────────────────┼────────────┤
│272 │93年11月18日在阮李阿昧之居家照護醫囑單上蓋用偽刻「主治醫師周裕清│「主治醫師周裕清」印文2 │
│    │」印章之印文2枚。                                               │枚。                    │
├──┼────────────────────────────────┼────────────┤
│273 │93年11月19日在曾屘之居家照護醫囑單上蓋用偽刻「主治醫師周裕清」印│「主治醫師周裕清」印文2 │
│    │章之印文2枚，並偽簽「周裕清」之署押2枚。                        │枚、「周裕清」署押2枚。 │
├──┼────────────────────────────────┼────────────┤
│274 │93年11月19日在吳惠玲之居家照護醫囑單上蓋用偽刻「主治醫師周裕清」│「主治醫師周裕清」印文2 │
│    │印章之印文2枚。                                                 │枚。                    │
├──┼────────────────────────────────┼────────────┤
│275 │93年11月19日在吳蓉華之居家照護醫囑單上蓋用偽刻「主治醫師周裕清」│「主治醫師周裕清」印文2 │
│    │印章之印文2枚。                                                 │枚。                    │
├──┼────────────────────────────────┼────────────┤
│276 │93年11月19日在易光明之居家照護醫囑單上蓋用偽刻「主治醫師周裕清」│「主治醫師周裕清」印文2 │
│    │印章之印文2枚。                                                 │枚。                    │
├──┼────────────────────────────────┼────────────┤
│277 │93年11月19日在周桂英之居家照護醫囑單上蓋用偽刻「主治醫師周裕清」│「主治醫師周裕清」印文2 │
│    │印章之印文2枚。                                                 │枚。                    │
├──┼────────────────────────────────┼────────────┤
│278 │93年11月19日在林聰敏之居家照護醫囑單上蓋用偽刻「主治醫師周裕清」│「主治醫師周裕清」印文2 │
│    │印章之印文2枚。                                                 │枚。                    │
├──┼────────────────────────────────┼────────────┤
│279 │93年11月19日在張東龍之居家照護醫囑單上蓋用偽刻「主治醫師周裕清」│「主治醫師周裕清」印文2 │
│    │印章之印文2枚。                                                 │枚。                    │
├──┼────────────────────────────────┼────────────┤
│280 │93年11月19日在張贊芳之居家照護醫囑單上蓋用偽刻「主治醫師周裕清」│「主治醫師周裕清」印文2 │
│    │印章之印文2枚。                                                 │枚。                    │
├──┼────────────────────────────────┼────────────┤
│281 │93年11月19日在王競梅之居家照護醫囑單上蓋用偽刻「主治醫師周裕清」│「主治醫師周裕清」印文2 │
│    │印章之印文2枚。                                                 │枚。                    │
├──┼────────────────────────────────┼────────────┤
│282 │93年11月19日在林漢欽之居家照護醫囑單上蓋用偽刻「主治醫師周裕清」│「主治醫師周裕清」印文2 │
│    │印章之印文2枚。                                                 │枚。                    │
├──┼────────────────────────────────┼────────────┤
│283 │93年11月19日在李阿蜂之居家照護醫囑單上蓋用偽刻「主治醫師周裕清」│「主治醫師周裕清」印文2 │
│    │印章之印文2枚。                                                 │枚。                    │
├──┼────────────────────────────────┼────────────┤
│284 │93年11月19日在莊金城之居家照護醫囑單上蓋用偽刻「主治醫師周裕清」│「主治醫師周裕清」印文2 │
│    │印章之印文2枚。                                                 │枚。                    │
├──┼────────────────────────────────┼────────────┤
│285 │93年11月20日在莊賴月之居家照護醫囑單上蓋用偽刻「主治醫師周裕清」│「主治醫師周裕清」印文2 │
│    │印章之印文2枚。                                                 │枚。                    │
├──┼────────────────────────────────┼────────────┤
│286 │93年11月20日在楊張振玉之居家照護醫囑單上蓋用偽刻「主治醫師周裕清│「主治醫師周裕清」印文2 │
│    │」印章之印文2枚，並偽簽「周裕清」之署押2枚。                    │枚、「周裕清」署押2枚。 │
├──┼────────────────────────────────┼────────────┤
│287 │93年11月20日在張李阿礫之居家照護醫囑單上蓋用偽刻「主治醫師周裕清│「主治醫師周裕清」印文2 │
│    │」印章之印文2枚。                                               │枚。                    │
├──┼────────────────────────────────┼────────────┤
│288 │93年11月20日在陳志富之居家照護醫囑單上蓋用偽刻「主治醫師周裕清」│「主治醫師周裕清」印文2 │
│    │印章之印文2枚。                                                 │枚。                    │
├──┼────────────────────────────────┼────────────┤
│289 │93年11月20日在盧旺全之居家照護醫囑單上蓋用偽刻「主治醫師周裕清」│「主治醫師周裕清」印文2 │
│    │印章之印文2枚。                                                 │枚。                    │
├──┼────────────────────────────────┼────────────┤
│290 │93年11月20日在陳劉英霞之居家照護醫囑單上蓋用偽刻「主治醫師周裕清│「主治醫師周裕清」印文2 │
│    │」印章之印文2枚。                                               │枚。                    │
├──┼────────────────────────────────┼────────────┤
│291 │93年11月20日在趙林冥之居家照護醫囑單上蓋用偽刻「主治醫師周裕清」│「主治醫師周裕清」印文2 │
│    │印章之印文2枚。                                                 │枚。                    │
├──┼────────────────────────────────┼────────────┤
│292 │93年11月20日在潘鄭森之居家照護醫囑單上蓋用偽刻「主治醫師周裕清」│「主治醫師周裕清」印文2 │
│    │印章之印文2枚。                                                 │枚。                    │
├──┼────────────────────────────────┼────────────┤
│293 │93年11月21日在李阿滿之居家照護醫囑單上蓋用偽刻「主治醫師周裕清」│「主治醫師周裕清」印文2 │
│    │印章之印文2枚。                                                 │枚。                    │
├──┼────────────────────────────────┼────────────┤
│294 │93年11月21日在黃美涼之居家照護醫囑單上蓋用偽刻「主治醫師周裕清」│「主治醫師周裕清」印文2 │
│    │印章之印文2枚。                                                 │枚。                    │
├──┼────────────────────────────────┼────────────┤
│295 │93年11月21日在劉茶妹之居家照護醫囑單上蓋用偽刻「主治醫師周裕清」│「主治醫師周裕清」印文2 │
│    │印章之印文2枚。                                                 │枚。                    │
├──┼────────────────────────────────┼────────────┤
│296 │93年11月21日在張林阿蕊之居家照護醫囑單上蓋用偽刻「主治醫師周裕清│「主治醫師周裕清」印文2 │
│    │」印章之印文2枚。                                               │枚。                    │
├──┼────────────────────────────────┼────────────┤
│297 │93年11月21日在沈芳如之居家照護醫囑單上蓋用偽刻「主治醫師周裕清」│「主治醫師周裕清」印文2 │
│    │印章之印文2枚。                                                 │枚。                    │
├──┼────────────────────────────────┼────────────┤
│298 │93年11月21日在劉琴心之居家照護醫囑單上蓋用偽刻「主治醫師周裕清」│「主治醫師周裕清」印文2 │
│    │印章之印文2枚。                                                 │枚。                    │
├──┼────────────────────────────────┼────────────┤
│299 │93年11月21日在謝青番之居家照護醫囑單上蓋用偽刻「主治醫師周裕清」│「主治醫師周裕清」印文2 │
│    │印章之印文2枚。                                                 │枚。                    │
├──┼────────────────────────────────┼────────────┤
│300 │93年11月22日在江林心婦之居家照護醫囑單上蓋用偽刻「主治醫師周裕清│「主治醫師周裕清」印文2 │
│    │」印章之印文2枚。                                               │枚。                    │
├──┼────────────────────────────────┼────────────┤
│301 │93年11月22日在李聯生之居家照護醫囑單上蓋用偽刻「主治醫師周裕清」│「主治醫師周裕清」印文2 │
│    │印章之印文2枚。                                                 │枚。                    │
├──┼────────────────────────────────┼────────────┤
│302 │93年11月22日在陳賴阿好之居家照護醫囑單上蓋用偽刻「主治醫師周裕清│「主治醫師周裕清」印文2 │
│    │」印章之印文2枚。                                               │枚。                    │
├──┼────────────────────────────────┼────────────┤
│303 │93年11月22日在張陳秀鳳之居家照護醫囑單上蓋用偽刻「主治醫師周裕清│「主治醫師周裕清」印文2 │
│    │」印章之印文2枚。                                               │枚。                    │
├──┼────────────────────────────────┼────────────┤
│304 │93年12月8日在張純之居家照護醫囑單上蓋用偽刻「主治醫師周裕清」   │「主治醫師周裕清」印文2 │
│    │印章之印文2枚。                                                 │枚。                    │
├──┼────────────────────────────────┼────────────┤
│305 │93年12月13日在陳金章之居家照護醫囑單上蓋用偽刻「主治醫師周裕清」│「主治醫師周裕清」印文2 │
│    │印章之印文2枚。                                                 │枚。                    │
├──┼────────────────────────────────┼────────────┤
│306 │93年12月18日在簡林梅之居家照護醫囑單上蓋用偽刻「主治醫師周裕清」│「主治醫師周裕清」印文2 │
│    │印章之印文2枚。                                                 │枚。                    │
├──┼────────────────────────────────┼────────────┤
│307 │93年12月22日在陳煥廷之居家照護醫囑單上蓋用偽刻「主治醫師周裕清」│「主治醫師周裕清」印文2 │
│    │印章之印文2枚。                                                 │枚。                    │
├──┼────────────────────────────────┼────────────┤
│308 │93年12月22日在李呂蔭之居家照護醫囑單上蓋用偽刻「主治醫師周裕清」│「主治醫師周裕清」印文2 │
│    │印章之印文2枚。                                                 │枚。                    │
├──┼────────────────────────────────┼────────────┤
│309 │93年12月22日在余阿雲之居家照護醫囑單上蓋用偽刻「主治醫師周裕清」│「主治醫師周裕清」印文2 │
│    │印章之印文2枚。                                                 │枚。                    │
├──┼────────────────────────────────┼────────────┤
│310 │93年12月22日在周正財之居家照護醫囑單上蓋用偽刻「主治醫師周裕清」│「主治醫師周裕清」印文2 │
│    │印章之印文2枚。                                                 │枚。                    │
├──┼────────────────────────────────┼────────────┤
│311 │93年12月22日在偕林春江之居家照護醫囑單上蓋用偽刻「主治醫師周裕清│「主治醫師周裕清」印文2 │
│    │」印章之印文2枚。                                               │枚。                    │
├──┼────────────────────────────────┼────────────┤
│312 │93年12月22日在賴建誠之居家照護醫囑單上蓋用偽刻「主治醫師周裕清」│「主治醫師周裕清」印文2 │
│    │印章之印文2枚。                                                 │枚。                    │
├──┼────────────────────────────────┼────────────┤
│313 │93年12月23日在黃旺土之居家照護醫囑單上蓋用偽刻「主治醫師周裕清」│「主治醫師周裕清」印文2 │
│    │印章之印文2枚。                                                 │枚。                    │
├──┼────────────────────────────────┼────────────┤
│314 │93年12月27日在高榮吉之居家照護醫囑單上蓋用偽刻「主治醫師周裕清」│「主治醫師周裕清」印文2 │
│    │印章之印文2枚。                                                 │枚。                    │
├──┼────────────────────────────────┼────────────┤
│315 │94年1月3日在林坤山之居家照護醫囑單上蓋用偽刻「主治醫師周裕清」  │「主治醫師周裕清」印文2 │
│    │印章之印文2枚。                                                 │枚。                    │
├──┼────────────────────────────────┼────────────┤
│316 │94年1月4日在藍金波之居家照護醫囑單上蓋用偽刻「主治醫師周裕清」印│「主治醫師周裕清」印文2 │
│    │章之印文2枚。                                                   │枚。                    │
├──┼────────────────────────────────┼────────────┤
│317 │94年1月5日在張陳阿菊之居家照護醫囑單上蓋用偽刻「主治醫師周裕清」│「主治醫師周裕清」印文2 │
│    │印章之印文2枚。                                                 │枚。                    │
├──┼────────────────────────────────┼────────────┤
│318 │94年1月9日在吳炎堭之居家照護醫囑單上蓋用偽刻「主治醫師周裕清」印│「主治醫師周裕清」印文2 │
│    │章之印文2枚。                                                   │枚。                    │
├──┼────────────────────────────────┼────────────┤
│319 │94年1月19日在鄭正次之居家照護醫囑單上蓋用偽刻「主治醫師周裕清」 │「主治醫師周裕清」印文2 │
│    │印章之印文2枚。                                                 │枚。                    │
├──┼────────────────────────────────┼────────────┤
│320 │94年1月20日在呂振宇之居家照護醫囑單上蓋用偽刻「主治醫師周裕清」 │「主治醫師周裕清」印文2 │
│    │印章之印文2枚。                                                 │枚。                    │
├──┼────────────────────────────────┼────────────┤
│321 │94年1月20日在楊潘花之居家照護醫囑單上蓋用偽刻「主治醫師周裕清」 │「主治醫師周裕清」印文2 │
│    │印章之印文2枚。                                                 │枚。                    │
├──┼────────────────────────────────┼────────────┤
│322 │94年1月20日在楊金安之居家照護醫囑單上蓋用偽刻「主治醫師周裕清」 │「主治醫師周裕清」印文2 │
│    │印章之印文2枚。                                                 │枚。                    │
├──┼────────────────────────────────┼────────────┤
│323 │94年1月21日在賴阿母之居家照護醫囑單上蓋用偽刻「主治醫師周裕清」 │「主治醫師周裕清」印文2 │
│    │印章之印文2枚。                                                 │枚。                    │
├──┼────────────────────────────────┼────────────┤
│324 │94年1月22日在宋彝之之居家照護醫囑單上蓋用偽刻「主治醫師周裕清」 │「主治醫師周裕清」印文2 │
│    │印章之印文2枚。                                                 │枚。                    │
├──┼────────────────────────────────┼────────────┤
│325 │94年1月22日在林紹沂之居家照護醫囑單上蓋用偽刻「主治醫師周裕清」 │「主治醫師周裕清」印文2 │
│    │印章之印文2枚。                                                 │枚。                    │
├──┼────────────────────────────────┼────────────┤
│326 │94年1月24日在吳振乾之居家照護醫囑單上蓋用偽刻「主治醫師周裕清」 │「主治醫師周裕清」印文2 │
│    │印章之印文2枚。                                                 │枚。                    │
├──┼────────────────────────────────┼────────────┤
│327 │94年1月27日在溫慧卿之居家照護醫囑單上蓋用偽刻「主治醫師周裕清」 │「主治醫師周裕清」印文2 │
│    │印章之印文2枚。                                                 │枚。                    │
├──┼────────────────────────────────┼────────────┤
│328 │94年1月27日在葉建盛之居家照護醫囑單上蓋用偽刻「主治醫師周裕清」 │「主治醫師周裕清」印文2 │
│    │印章之印文2枚。                                                 │枚。                    │
├──┼────────────────────────────────┼────────────┤
│329 │94年1月27日在張招治之居家照護醫囑單上蓋用偽刻「主治醫師周裕清」 │「主治醫師周裕清」印文2 │
│    │印章之印文2枚。                                                 │枚。                    │
├──┼────────────────────────────────┼────────────┤
│330 │94年1月27日在陳耀嘉之居家照護醫囑單上蓋用偽刻「主治醫師周裕清」 │「主治醫師周裕清」印文2 │
│    │印章之印文2枚。                                                 │枚。                    │
├──┼────────────────────────────────┼────────────┤
│331 │94年1月27日在楊君達之居家照護醫囑單上蓋用偽刻「主治醫師周裕清」 │「主治醫師周裕清」印文2 │
│    │印章之印文2枚。                                                 │枚。                    │
├──┼────────────────────────────────┼────────────┤
│332 │94年1月27日在石邱阿省之居家照護醫囑單上蓋用偽刻「主治醫師周裕清 │「主治醫師周裕清」印文2 │
│    │」印章之印文2枚。                                               │枚。                    │
├──┼────────────────────────────────┼────────────┤
│333 │94年1月27日在申永樂之居家照護醫囑單上蓋用偽刻「主治醫師周裕清」 │「主治醫師周裕清」印文2 │
│    │印章之印文2枚。                                                 │枚。                    │
├──┼────────────────────────────────┼────────────┤
│334 │94年1月27日在汪台生之居家照護醫囑單上蓋用偽刻「主治醫師周裕清」 │「主治醫師周裕清」印文2 │
│    │印章之印文2枚。                                                 │枚。                    │
├──┼────────────────────────────────┼────────────┤
│335 │94年1月27日在陳克為之居家照護醫囑單上蓋用偽刻「主治醫師周裕清」 │「主治醫師周裕清」印文2 │
│    │印章之印文2枚。                                                 │枚。                    │
├──┼────────────────────────────────┼────────────┤
│336 │94年1月27日在王紅進之居家照護醫囑單上蓋用偽刻「主治醫師周裕清」 │「主治醫師周裕清」印文2 │
│    │印章之印文2枚。                                                 │枚。                    │
├──┼────────────────────────────────┼────────────┤
│337 │94年1月27日在陳永祥之居家照護醫囑單上蓋用偽刻「主治醫師周裕清」 │「主治醫師周裕清」印文2 │
│    │印章之印文2枚。                                                 │枚。                    │
├──┼────────────────────────────────┼────────────┤
│338 │94年1月27日在林文龍之居家照護醫囑單上蓋用偽刻「主治醫師周裕清」 │「主治醫師周裕清」印文2 │
│    │印章之印文2枚。                                                 │枚。                    │
├──┼────────────────────────────────┼────────────┤
│339 │94年1月27日在宋英之居家照護醫囑單上蓋用偽刻「主治醫師周裕清」 │「主治醫師周裕清」印文2 │
│    │印章之印文2枚，並偽簽「周裕清」之署押2枚。                      │枚、「周裕清」署押2枚。 │
├──┼────────────────────────────────┼────────────┤
│340 │94年1月27日在韋健育之居家照護醫囑單上蓋用偽刻「主治醫師周裕清」 │「主治醫師周裕清」印文2 │
│    │印章之印文2枚。                                                 │枚。                    │
├──┼────────────────────────────────┼────────────┤
│341 │94年1月27日在朱明輝之居家照護醫囑單上蓋用偽刻「主治醫師周裕清」 │「主治醫師周裕清」印文2 │
│    │印章之印文2枚。                                                 │枚。                    │
├──┼────────────────────────────────┼────────────┤
│342 │94年1月27日在游朝日之居家照護醫囑單上蓋用偽刻「主治醫師周裕清」 │「主治醫師周裕清」印文2 │
│    │印章之印文2枚。                                                 │枚。                    │
├──┼────────────────────────────────┼────────────┤
│343 │94年1月27日在林萬枝之居家照護醫囑單上蓋用偽刻「主治醫師周裕清」 │「主治醫師周裕清」印文2 │
│    │印章之印文2枚。                                                 │枚。                    │
├──┼────────────────────────────────┼────────────┤
│344 │94年1月27日在杜遊財之居家照護醫囑單上蓋用偽刻「主治醫師周裕清」 │「主治醫師周裕清」印文2 │
│    │印章之印文2枚。                                                 │枚。                    │
├──┼────────────────────────────────┼────────────┤
│345 │94年1月27日在簡小梅之居家照護醫囑單上蓋用偽刻「主治醫師周裕清」 │「主治醫師周裕清」印文2 │
│    │印章之印文2枚。                                                 │枚。                    │
├──┼────────────────────────────────┼────────────┤
│346 │94年1月27日在王景星之居家照護醫囑單上蓋用偽刻「主治醫師周裕清」 │「主治醫師周裕清」印文2 │
│    │印章之印文2枚。                                                 │枚。                    │
├──┼────────────────────────────────┼────────────┤
│347 │94年1月27日在黃麗美之居家照護醫囑單上蓋用偽刻「主治醫師周裕清」 │「主治醫師周裕清」印文2 │
│    │印章之印文2枚。                                                 │枚。                    │
├──┼────────────────────────────────┼────────────┤
│348 │94年1月27日在張嘉富之居家照護醫囑單上蓋用偽刻「主治醫師周裕清」 │「主治醫師周裕清」印文2 │
│    │印章之印文2枚。                                                 │枚。                    │
├──┼────────────────────────────────┼────────────┤
│349 │94年1月27日在陳簡阿絲之居家照護醫囑單上蓋用偽刻「主治醫師周裕清 │「主治醫師周裕清」印文2 │
│    │」印章之印文2枚。                                               │枚。                    │
├──┼────────────────────────────────┼────────────┤
│350 │94年1月27日在林李敏之居家照護醫囑單上蓋用偽刻「主治醫師周裕清」 │「主治醫師周裕清」印文2 │
│    │印章之印文2枚。                                                 │枚。                    │
├──┼────────────────────────────────┼────────────┤
│351 │94年1月27日在吳照雄之居家照護醫囑單上蓋用偽刻「主治醫師周裕清」 │「主治醫師周裕清」印文2 │
│    │印章之印文2枚。                                                 │枚。                    │
├──┼────────────────────────────────┼────────────┤
│352 │94年1月27日在陳佳貞之居家照護醫囑單上蓋用偽刻「主治醫師周裕清」 │「主治醫師周裕清」印文2 │
│    │印章之印文2枚。                                                 │枚。                    │
├──┼────────────────────────────────┼────────────┤
│353 │94年2月2日在張仁輝之居家照護醫囑單上蓋用偽刻「主治醫師周裕清」印│「主治醫師周裕清」印文2 │
│    │章之印文2枚。                                                   │枚。                    │
├──┼────────────────────────────────┼────────────┤
│354 │94年2月7日在陳德正之居家照護醫囑單上蓋用偽刻「主治醫師周裕清」印│「主治醫師周裕清」印文2 │
│    │章之印文2枚。                                                   │枚。                    │
├──┼────────────────────────────────┼────────────┤
│355 │94年2月8日在許絨之居家照護醫囑單上蓋用偽刻「主治醫師周裕清」印章│「主治醫師周裕清」印文2 │
│    │之印文2枚。                                                     │枚。                    │
├──┼────────────────────────────────┼────────────┤
│356 │94年2月14日在楊林金鳳之居家照護醫囑單上蓋用偽刻「主治醫師周裕清 │「主治醫師周裕清」印文2 │
│    │」印章之印文2枚。                                               │枚。                    │
├──┼────────────────────────────────┼────────────┤
│357 │94年2月14日在王萬著之居家照護醫囑單上蓋用偽刻「主治醫師周裕清」 │「主治醫師周裕清」印文2 │
│    │印章之印文2枚。                                                 │枚。                    │
├──┼────────────────────────────────┼────────────┤
│358 │94年2月14日在吳深煙之居家照護醫囑單上蓋用偽刻「主治醫師周裕清」 │「主治醫師周裕清」印文2 │
│    │印章之印文2枚。                                                 │枚。                    │
├──┼────────────────────────────────┼────────────┤
│359 │94年2月14日在游勝蘇之居家照護醫囑單上蓋用偽刻「主治醫師周裕清」 │「主治醫師周裕清」印文2 │
│    │印章之印文2枚。                                                 │枚。                    │
├──┼────────────────────────────────┼────────────┤
│360 │94年2月14日在程坤池之居家照護醫囑單上蓋用偽刻「主治醫師周裕清」 │「主治醫師周裕清」印文2 │
│    │印章之印文2枚。                                                 │枚。                    │
├──┼────────────────────────────────┼────────────┤
│361 │94年2月24日在黃廖明子之居家照護醫囑單上蓋用偽刻「主治醫師周裕清 │「主治醫師周裕清」印文2 │
│    │」印章之印文2枚。                                               │枚。                    │
├──┼────────────────────────────────┼────────────┤
│362 │94年2月28日在林海犁之居家照護醫囑單上蓋用偽刻「主治醫師周裕清」 │「主治醫師周裕清」印文2 │
│    │印章之印文2枚。                                                 │枚。                    │
├──┼────────────────────────────────┼────────────┤
│363 │94年2月28日在林陳阿柔之居家照護醫囑單上蓋用偽刻「主治醫師周裕清 │「主治醫師周裕清」印文2 │
│    │」印章之印文2枚。                                               │枚。                    │
├──┼────────────────────────────────┼────────────┤
│364 │94年2月28日在李文漢之居家照護醫囑單上蓋用偽刻「主治醫師周裕清」 │「主治醫師周裕清」印文2 │
│    │印章之印文2枚。                                                 │枚。                    │
├──┼────────────────────────────────┼────────────┤
│365 │94年2月28日在朱坤連之居家照護醫囑單上蓋用偽刻「主治醫師周裕清」 │「主治醫師周裕清」印文2 │
│    │印章之印文2枚。                                                 │枚。                    │
├──┼────────────────────────────────┼────────────┤
│366 │94年2月28日在陳黃阿罕之居家照護醫囑單上蓋用偽刻「主治醫師周裕清 │「主治醫師周裕清」印文2 │
│    │」印章之印文2枚。                                               │枚。                    │
├──┼────────────────────────────────┼────────────┤
│367 │94年2月28日在張國昌之居家照護醫囑單上蓋用偽刻「主治醫師周裕清」 │「主治醫師周裕清」印文2 │
│    │印章之印文2枚。                                                 │枚。                    │
├──┼────────────────────────────────┼────────────┤
│368 │94年2月28日在林火木之居家照護醫囑單上蓋用偽刻「主治醫師周裕清」 │「主治醫師周裕清」印文2 │
│    │印章之印文2枚。                                                 │枚。                    │
├──┼────────────────────────────────┼────────────┤
│369 │94年3月24日在陳濟煌之居家照護醫囑單上蓋用偽刻「主治醫師周裕清」 │「主治醫師周裕清」印文2 │
│    │印章之印文2枚。                                                 │枚。                    │
├──┼────────────────────────────────┼────────────┤
│370 │94年3月25日在毋宇民之居家照護醫囑單上蓋用偽刻「主治醫師周裕清」 │「主治醫師周裕清」印文2 │
│    │印章之印文2枚。                                                 │枚。                    │
├──┼────────────────────────────────┼────────────┤
│371 │94年3月25日在蔡明國之居家照護醫囑單上蓋用偽刻「主治醫師周裕清」 │「主治醫師周裕清」印文2 │
│    │印章之印文2枚。                                                 │枚。                    │
├──┼────────────────────────────────┼────────────┤
│372 │94年3月25日在林教正之居家照護醫囑單上蓋用偽刻「主治醫師周裕清」 │「主治醫師周裕清」印文2 │
│    │印章之印文2枚。                                                 │枚。                    │
├──┼────────────────────────────────┼────────────┤
│373 │94年3月25日在陳麗蕙之居家照護醫囑單上蓋用偽刻「主治醫師周裕清」 │「主治醫師周裕清」印文2 │
│    │印章之印文2枚。                                                 │枚。                    │
├──┼────────────────────────────────┼────────────┤
│374 │94年3月25日在劉茶妹之居家照護醫囑單上蓋用偽刻「主治醫師周裕清」 │「主治醫師周裕清」印文2 │
│    │印章之印文2枚。                                                 │枚。                    │
├──┼────────────────────────────────┼────────────┤
│375 │94年3月25日在莊國銘之居家照護醫囑單上蓋用偽刻「主治醫師周裕清」 │「主治醫師周裕清」印文2 │
│    │印章之印文2枚，並偽簽「周裕清」之署押2枚。                      │枚、「周裕清」署押2枚。 │
├──┼────────────────────────────────┼────────────┤
│376 │94年3月25日在黃永泰之居家照護醫囑單上蓋用偽刻「主治醫師周裕清」 │「主治醫師周裕清」印文2 │
│    │印章之印文2枚。                                                 │枚。                    │
├──┼────────────────────────────────┼────────────┤
│377 │94年3月25日在周桂英之居家照護醫囑單上蓋用偽刻「主治醫師周裕清」 │「主治醫師周裕清」印文2 │
│    │印章之印文2枚。                                                 │枚。                    │
├──┼────────────────────────────────┼────────────┤
│378 │94年3月25日在王競梅之居家照護醫囑單上蓋用偽刻「主治醫師周裕清」 │「主治醫師周裕清」印文2 │
│    │印章之印文2枚。                                                 │枚。                    │
├──┼────────────────────────────────┼────────────┤
│379 │94年3月25日在林聰敏之居家照護醫囑單上蓋用偽刻「主治醫師周裕清」 │「主治醫師周裕清」印文2 │
│    │印章之印文2枚。                                                 │枚。                    │
├──┼────────────────────────────────┼────────────┤
│380 │94年3月25日在張東龍之居家照護醫囑單上蓋用偽刻「主治醫師周裕清」 │「主治醫師周裕清」印文2 │
│    │印章之印文2枚。                                                 │枚。                    │
├──┼────────────────────────────────┼────────────┤
│381 │94年3月25日在王文瀚之居家照護醫囑單上蓋用偽刻「主治醫師周裕清」 │「主治醫師周裕清」印文2 │
│    │印章之印文2枚，並偽簽「周裕清」之署押2枚。                      │枚、「周裕清」署押2枚。 │
├──┼────────────────────────────────┼────────────┤
│382 │94年3月25日在羅健桀之居家照護醫囑單上蓋用偽刻「主治醫師周裕清」 │「主治醫師周裕清」印文2 │
│    │印章之印文2枚。                                                 │枚。                    │
├──┼────────────────────────────────┼────────────┤
│383 │94年3月25日在曾屘之居家照護醫囑單上蓋用偽刻「主治醫師周裕清」   │「主治醫師周裕清」印文2 │
│    │印章之印文2枚，並偽簽「周裕清」之署押2枚。                      │枚、「周裕清」署押2枚。 │
├──┼────────────────────────────────┼────────────┤
│384 │94年3月25日在吳惠玲之居家照護醫囑單上蓋用偽刻「主治醫師周裕清」 │「主治醫師周裕清」印文2 │
│    │印章之印文2枚。                                                 │枚。                    │
├──┼────────────────────────────────┼────────────┤
│385 │94年3月25日在吳蓉華之居家照護醫囑單上蓋用偽刻「主治醫師周裕清」 │「主治醫師周裕清」印文2 │
│    │印章之印文2枚。                                                 │枚。                    │
├──┼────────────────────────────────┼────────────┤
│386 │94年3月25日在沈芳如之居家照護醫囑單上蓋用偽刻「主治醫師周裕清」 │「主治醫師周裕清」印文2 │
│    │印章之印文2枚。                                                 │枚。                    │
├──┼────────────────────────────────┼────────────┤
│387 │94年3月25日在簡傳義之居家照護醫囑單上蓋用偽刻「主治醫師周裕清」 │「主治醫師周裕清」印文2 │
│    │印章之印文2枚，並偽簽「周裕清」之署押2枚。                      │枚、「周裕清」署押2枚。 │
├──┼────────────────────────────────┼────────────┤
│388 │94年3月25日在陳太明之居家照護醫囑單上蓋用偽刻「主治醫師周裕清」 │「主治醫師周裕清」印文2 │
│    │印章之印文2枚。                                                 │枚。                    │
├──┼────────────────────────────────┼────────────┤
│389 │94年3月25日在林政德之居家照護醫囑單上蓋用偽刻「主治醫師周裕清」 │「主治醫師周裕清」印文2 │
│    │印章之印文2枚。                                                 │枚。                    │
├──┼────────────────────────────────┼────────────┤
│390 │94年3月25日在黃美涼之居家照護醫囑單上蓋用偽刻「主治醫師周裕清」 │「主治醫師周裕清」印文2 │
│    │印章之印文2枚。                                                 │枚。                    │
├──┼────────────────────────────────┼────────────┤
│391 │94年3月25日在張思遠之居家照護醫囑單上蓋用偽刻「主治醫師周裕清」 │「主治醫師周裕清」印文2 │
│    │印章之印文2枚，並偽簽「周裕清」之署押2枚。                      │枚、「周裕清」署押2枚。 │
├──┼────────────────────────────────┼────────────┤
│392 │94年3月25日在李阿滿之居家照護醫囑單上蓋用偽刻「主治醫師周裕清」 │「主治醫師周裕清」印文2 │
│    │印章之印文2枚。                                                 │枚。                    │
├──┼────────────────────────────────┼────────────┤
│393 │94年3月26日在張贊芳之居家照護醫囑單上蓋用偽刻「主治醫師周裕清」 │「主治醫師周裕清」印文2 │
│    │印章之印文2枚。                                                 │枚。                    │
├──┼────────────────────────────────┼────────────┤
│394 │94年3月26日在張陳秀鳳之居家照護醫囑單上蓋用偽刻「主治醫師周裕清 │「主治醫師周裕清」印文2 │
│    │」印章之印文2枚。                                               │枚。                    │
├──┼────────────────────────────────┼────────────┤
│395 │94年3月26日在劉琴心之居家照護醫囑單上蓋用偽刻「主治醫師周裕清」 │「主治醫師周裕清」印文2 │
│    │印章之印文2枚。                                                 │枚。                    │
├──┼────────────────────────────────┼────────────┤
│396 │94年3月26日在李聯生之居家照護醫囑單上蓋用偽刻「主治醫師周裕清」 │「主治醫師周裕清」印文2 │
│    │印章之印文2枚。                                                 │枚。                    │
├──┼────────────────────────────────┼────────────┤
│397 │94年3月26日在陳志富之居家照護醫囑單上蓋用偽刻「主治醫師周裕清」 │「主治醫師周裕清」印文2 │
│    │印章之印文2枚。                                                 │枚。                    │
├──┼────────────────────────────────┼────────────┤
│398 │94年3月26日在謝青番之居家照護醫囑單上蓋用偽刻「主治醫師周裕清」 │「主治醫師周裕清」印文2 │
│    │印章之印文2枚。                                                 │枚。                    │
├──┼────────────────────────────────┼────────────┤
│399 │94年3月26日在陳賴阿好之居家照護醫囑單上蓋用偽刻「主治醫師周裕清 │「主治醫師周裕清」印文2 │
│    │」印章之印文2枚。                                               │枚。                    │
├──┼────────────────────────────────┼────────────┤
│400 │94年3月26日在趙林冥之居家照護醫囑單上蓋用偽刻「主治醫師周裕清」 │「主治醫師周裕清」印文2 │
│    │印章之印文2枚。                                                 │枚。                    │
├──┼────────────────────────────────┼────────────┤
│401 │94年3月26日在林漢欽之居家照護醫囑單上蓋用偽刻「主治醫師周裕清」 │「主治醫師周裕清」印文2 │
│    │印章之印文2枚。                                                 │枚。                    │
├──┼────────────────────────────────┼────────────┤
│402 │94年3月26日在李阿蜂之居家照護醫囑單上蓋用偽刻「主治醫師周裕清」 │「主治醫師周裕清」印文2 │
│    │印章之印文2枚。                                                 │枚。                    │
├──┼────────────────────────────────┼────────────┤
│403 │94年3月26日在易光明之居家照護醫囑單上蓋用偽刻「主治醫師周裕清」 │「主治醫師周裕清」印文2 │
│    │印章之印文2枚。                                                 │枚。                    │
├──┼────────────────────────────────┼────────────┤
│404 │94年3月26日在陳詹之居家照護醫囑單上蓋用偽刻「主治醫師周裕清」 │「主治醫師周裕清」印文2 │
│    │印章之印文2枚。                                                 │枚。                    │
├──┼────────────────────────────────┼────────────┤
│405 │94年3月26日在張李阿礫之居家照護醫囑單上蓋用偽刻「主治醫師周裕清 │「主治醫師周裕清」印文2 │
│    │」印章之印文2枚。                                               │枚。                    │
├──┼────────────────────────────────┼────────────┤
│406 │94年3月26日在張林阿蕊之居家照護醫囑單上蓋用偽刻「主治醫師周裕清 │「主治醫師周裕清」印文2 │
│    │」印章之印文2枚。                                               │枚。                    │
├──┼────────────────────────────────┼────────────┤
│407 │94年3月26日在潘鄭森之居家照護醫囑單上蓋用偽刻「主治醫師周裕清」 │「主治醫師周裕清」印文2 │
│    │印章之印文2枚。                                                 │枚。                    │
├──┼────────────────────────────────┼────────────┤
│408 │94年3月26日在莊金城之居家照護醫囑單上蓋用偽刻「主治醫師周裕清」 │「主治醫師周裕清」印文2 │
│    │印章之印文2枚。                                                 │枚。                    │
├──┼────────────────────────────────┼────────────┤
│409 │94年3月26日在莊賴月之居家照護醫囑單上蓋用偽刻「主治醫師周裕清」 │「主治醫師周裕清」印文2 │
│    │印章之印文2枚。                                                 │枚。                    │
├──┼────────────────────────────────┼────────────┤
│410 │94年3月26日在魏渙漳之居家照護醫囑單上蓋用偽刻「主治醫師周裕清」 │「主治醫師周裕清」印文2 │
│    │印章之印文2枚。                                                 │枚。                    │
├──┼────────────────────────────────┼────────────┤
│411 │94年3月26日在李陳阿丹之居家照護醫囑單上蓋用偽刻「主治醫師周裕清 │「主治醫師周裕清」印文2 │
│    │」印章之印文2枚。                                               │枚。                    │
├──┼────────────────────────────────┼────────────┤
│412 │94年3月26日在阮李阿昧之居家照護醫囑單上蓋用偽刻「主治醫師周裕清 │「主治醫師周裕清」印文2 │
│    │」印章之印文2枚。                                               │枚。                    │
├──┼────────────────────────────────┼────────────┤
│413 │94年3月26日在楊張振玉之居家照護醫囑單上蓋用偽刻「主治醫師周裕清 │「主治醫師周裕清」印文2 │
│    │」印章之印文2枚，並偽簽「周裕清」之署押2枚。                    │枚、「周裕清」署押2枚。 │
├──┼────────────────────────────────┼────────────┤
│414 │94年3月26日在許文傑之居家照護醫囑單上蓋用偽刻「主治醫師周裕清」 │「主治醫師周裕清」印文2 │
│    │印章之印文2枚。                                                 │枚。                    │
├──┼────────────────────────────────┼────────────┤
│415 │94年3月28日在官金波之居家照護醫囑單上蓋用偽刻「主治醫師周裕清」 │「主治醫師周裕清」印文2 │
│    │印章之印文2枚。                                                 │枚。                    │
├──┼────────────────────────────────┼────────────┤
│416 │94年3月28日在李張彩雲之居家照護醫囑單上蓋用偽刻「主治醫師周裕清 │「主治醫師周裕清」印文2 │
│    │」印章之印文2枚。                                               │枚。                    │
├──┼────────────────────────────────┼────────────┤
│417 │94年4月7日在方明宗之居家照護醫囑單上蓋用偽刻「主治醫師周裕清」  │「主治醫師周裕清」印文2 │
│    │印章之印文2枚。                                                 │枚。                    │
├──┼────────────────────────────────┼────────────┤
│418 │94年4月10日在羅森之居家照護醫囑單上蓋用偽刻「主治醫師周裕清」   │「主治醫師周裕清」印文2 │
│    │印章之印文2枚。                                                 │枚。                    │
└──┴────────────────────────────────┴────────────┘
附表五：被告甲○○詐領之居家護理照護費用統計表
┌──┬────┬─────┬──────┬────┐┌──┬────┬─────┬──────┬────┐
│編號│  姓名  │ 除籍日期 │申請就醫日期│申請金額││編號│  姓名  │ 除籍日期 │申請就醫日期│申請金額│
│    │        │ （民國） │            │(新臺幣)││    │        │ （民國） │            │(新臺幣)│
├──┼────┼─────┼──────┼────┤├──┼────┼─────┼──────┼────┤
│  1 │陳太明  │93/2/8    │93/3/7      │1,940   ││ 13 │陳玉娉  │93/6/30   │93/9/11     │2,106   │
├──┼────┼─────┼──────┼────┤├──┼────┼─────┼──────┼────┤
│  2 │陳太明  │93/2/8    │93/4/5      │1,940   ││ 14 │林羅春梅│93/8/21   │93/9/13     │2,106   │
├──┼────┼─────┼──────┼────┤├──┼────┼─────┼──────┼────┤
│  3 │洪樁    │93/4/10   │93/5/6      │2,106   ││ 15 │陳太明  │93/2/8    │93/10/5     │2,975   │
├──┼────┼─────┼──────┼────┤├──┼────┼─────┼──────┼────┤
│  4 │洪樁    │93/4/10   │93/5/6      │2,106   ││ 16 │陳玉娉  │93/6/30   │93/10/9     │3,037   │
├──┼────┼─────┼──────┼────┤├──┼────┼─────┼──────┼────┤
│  5 │陳太明  │93/2/8    │93/6/8      │2,975   ││ 17 │陳太明  │93/2/8    │93/11/6     │1,940   │
├──┼────┼─────┼──────┼────┤├──┼────┼─────┼──────┼────┤
│  6 │李阿嬌  │93/6/23   │93/7/3      │2,340   ││ 18 │游壬癸  │93/11/5   │93/11/12    │2,466   │
├──┼────┼─────┼──────┼────┤├──┼────┼─────┼──────┼────┤
│  7 │陳玉娉  │93/6/30   │93/7/6      │2,106   ││ 19 │陳太明  │93/2/8    │93/12/11    │1,940   │
├──┼────┼─────┼──────┼────┤├──┼────┼─────┼──────┼────┤
│  8 │陳太明  │93/2/8    │93/7/8      │1,940   ││ 20 │陳太明  │93/2/8    │94/1/6      │1,940   │
├──┼────┼─────┼──────┼────┤├──┼────┼─────┼──────┼────┤
│  9 │黃定邦  │93/6/29   │93/7/8      │2,466   ││ 21 │陳太明  │93/2/8    │94/2/8      │1,940   │
├──┼────┼─────┼──────┼────┤├──┼────┼─────┼──────┼────┤
│ 10 │陳玉娉  │93/6/30   │93/8/4      │2,106   ││ 22 │陳太明  │93/2/8    │94/3/9      │3,375   │
├──┼────┼─────┼──────┼────┤├──┼────┼─────┼──────┼────┤
│ 11 │陳太明  │93/2/8    │93/8/5      │1,940   ││ 23 │陳太明  │93/2/8    │94/4/8      │2,340   │
├──┼────┼─────┼──────┼────┤├──┼────┼─────┼──────┼────┤
│ 12 │陳太明  │93/2/8    │93/9/7      │1,940   ││ 24 │陳太明  │93/2/8    │94/5/6      │2,340   │
└──┴────┴─────┴──────┴────┘├──┼────┼─────┼──────┼────┤
                                                      │    │        │          │合計        │54,410  │
                                                      └──┴────┴─────┴──────┴────┘
附表六：醫令清單
┌──┬────────────────────────────────┬────────────┐
│編號│                   行使業務登載不實文書之方法                   │      應沒收之物        │
├──┼────────────────────────────────┼────────────┤
│  1 │93年3月7日在93年3月份陳太明之醫令清單上蓋用偽刻「主治醫師周裕清 │「主治醫師周裕清」印文1 │
│    │」印章之印文1枚後，於93年5月20日持以行使。                      │枚。                    │
├──┼────────────────────────────────┼────────────┤
│  2 │93年4月5日在93年4月份陳太明之醫令清單上蓋用偽刻「主治醫師周裕清 │「主治醫師周裕清」印文1 │
│    │」印章之印文1枚後，於93年6月18日持以行使。                      │枚。                    │
├──┼────────────────────────────────┼────────────┤
│  3 │93年5月6日在93年5月份洪樁之醫令清單上蓋用偽刻「主治醫師周裕清」 │「主治醫師周裕清」印文1 │
│    │印章之印文1枚後，於93年7月26日持以行使。                        │枚。                    │
├──┼────────────────────────────────┼────────────┤
│  4 │93年5月6日在93年5月份洪樁之醫令清單上蓋用偽刻「主治醫師周裕清」 │「主治醫師周裕清」印文1 │
│    │印章之印文1枚後，於93年7月26日持以行使。                        │枚。                    │
├──┼────────────────────────────────┼────────────┤
│  5 │93年6月8日在93年6月份陳太明之醫令清單上蓋用偽刻「主治醫師周裕清 │「主治醫師周裕清」印文1 │
│    │」印章之印文1枚後，於93年9月8日持以行使。                       │枚。                    │
├──┼────────────────────────────────┼────────────┤
│  6 │93年7月3日在93年7月份李阿嬌之醫令清單上蓋用偽刻「主治醫師周裕清 │「主治醫師周裕清」印文1 │
│    │」印章之印文1枚後，於93年10月26日持以行使。                     │枚。                    │
├──┼────────────────────────────────┼────────────┤
│  7 │93年7月6日在93年7月份陳玉娉之醫令清單上蓋用偽刻「主治醫師周裕清 │「主治醫師周裕清」印文1 │
│    │」印章之印文1枚後，於93年10月26日持以行使。                     │枚。                    │
├──┼────────────────────────────────┼────────────┤
│  8 │93年7月8日在93年7月份陳太明之醫令清單上蓋用偽刻「主治醫師周裕清 │「主治醫師周裕清」印文1 │
│    │」印章之印文1枚後，於93年10月26日持以行使。                     │枚。                    │
├──┼────────────────────────────────┼────────────┤
│  9 │93年7月8日在93年7月份黃定邦之醫令清單上蓋用偽刻「主治醫師周裕清 │「主治醫師周裕清」印文1 │
│    │」印章之印文1枚後，於93年10月26日持以行使。                     │枚。                    │
├──┼────────────────────────────────┼────────────┤
│ 10 │93年8月4日在93年8月份陳玉娉之醫令清單上蓋用偽刻「主治醫師周裕清 │「主治醫師周裕清」印文1 │
│    │」印章之印文1枚後，於93年11月25日持以行使。                     │枚。                    │
├──┼────────────────────────────────┼────────────┤
│ 11 │93年8月5日在93年8月份陳太明之醫令清單上蓋用偽刻「主治醫師周裕清 │「主治醫師周裕清」印文1 │
│    │」印章之印文1枚後，於93年11月25日持以行使。                     │枚。                    │
├──┼────────────────────────────────┼────────────┤
│ 12 │93年9月7日在93年9月份陳太明之醫令清單上蓋用偽刻「主治醫師周裕清 │「主治醫師周裕清」印文1 │
│    │」印章之印文1枚後，於94年2月21日持以行使。                      │枚。                    │
├──┼────────────────────────────────┼────────────┤
│ 13 │93年9月11日在93年9月份陳玉娉之醫令清單上蓋用偽刻「主治醫師周裕清│「主治醫師周裕清」印文1 │
│    │」印章之印文1枚後，於94年2月21日持以行使。                      │枚。                    │
├──┼────────────────────────────────┼────────────┤
│ 14 │93年9月13日在93年9月份林羅春梅之醫令清單上蓋用偽刻「主治醫師周裕│「主治醫師周裕清」印文1 │
│    │清」印章之印文1枚後，於94年2月21日持以行使。                    │枚。                    │
├──┼────────────────────────────────┼────────────┤
│ 15 │93年10月5日在93年10月份陳太明之醫令清單上蓋用偽刻「主治醫師周裕 │「主治醫師周裕清」印文1 │
│    │清」印章之印文1枚後，於94年3月15日持以行使。                    │枚。                    │
├──┼────────────────────────────────┼────────────┤
│ 16 │93年10月9日在93年10月份陳玉娉之醫令清單上蓋用偽刻「主治醫師周裕 │「主治醫師周裕清」印文1 │
│    │清」印章之印文1枚後，於94年3月15日持以行使。                    │枚。                    │
├──┼────────────────────────────────┼────────────┤
│ 17 │93年11月6日在93年11月份陳太明之醫令清單上蓋用偽刻「主治醫師周裕 │「主治醫師周裕清」印文1 │
│    │清」印章之印文1枚後，於94年3月28日持以行使。                    │枚。                    │
├──┼────────────────────────────────┼────────────┤
│ 18 │93年11月12日在93年11月份游壬癸之醫令清單上蓋用偽刻「主治醫師周裕│「主治醫師周裕清」印文1 │
│    │清」印章之印文1枚後，於94年3月28日持以行使。                    │枚。                    │
├──┼────────────────────────────────┼────────────┤
│ 19 │93年12月11日在93年12月份陳太明之醫令清單上蓋用偽刻「主治醫師周裕│「主治醫師周裕清」印文1 │
│    │清」印章之印文1枚後持以行使。                                   │枚。                    │
├──┼────────────────────────────────┼────────────┤
│ 20 │94年1月6日在94年1月份陳太明之醫令清單上蓋用偽刻「主治醫師周裕清 │「主治醫師周裕清」印文1 │
│    │」印章之印文1枚後，於94年5月11日持以行使。                      │枚。                    │
├──┼────────────────────────────────┼────────────┤
│ 21 │94年2月8日在94年2月份陳太明之醫令清單上蓋用偽刻「主治醫師周裕清 │「主治醫師周裕清」印文1 │
│    │」印章之印文1枚後，於94年6月14日持以行使。                      │枚。                    │
├──┼────────────────────────────────┼────────────┤
│ 22 │94年3月9日在94年3月份陳太明之醫令清單上蓋用偽刻「主治醫師周裕清 │「主治醫師周裕清」印文1 │
│    │」印章之印文1枚後，於94年7月4日持以行使。                       │枚。                    │
├──┼────────────────────────────────┼────────────┤
│ 23 │94年4月8日在94年4月份陳太明之醫令清單上蓋用偽刻「主治醫師周裕清 │「主治醫師周裕清」印文1 │
│    │」印章之印文1枚後，於94年9月23日持以行使。                      │枚。                    │
├──┼────────────────────────────────┼────────────┤
│ 24 │94年5月6日在94年5月份陳太明之醫令清單上蓋用偽刻「主治醫師周裕清 │「主治醫師周裕清」印文1 │
│    │」印章之印文1枚後，於94年10月4日持以行使。                      │枚。                    │
└──┴────────────────────────────────┴────────────┘
【附錄本案論罪科刑法條】
★刑法第210條：
偽造、變造私文書，足以生損害於公眾或他人者，處5年以下有
期徒刑。
★刑法第215條：
從事業務之人，明知為不實之事項，而登載於其業務上作成之文
書，足以生損害於公眾或他人者，處3年以下有期徒刑、拘役或5
百元以下罰金。
★刑法第216條：
行使第201條至第215條之文書者，依偽造、變造文書或登載不實
事項或使登載不實事項之規定處斷。
★刑法第339條：
意圖為自己或第三人不法之所有，以詐術使人將本人或第三人之
物交付者，處5年以下有期徒刑、拘役或科或併科1千元以下罰金
。
以前項方法得財產上不法之利益或使第三人得之者，亦同。
前2項之未遂犯罰之。


司法院資訊處製作；財團法人民間司法改革基金會備份。
